Multichar_Symbols
+1PlR
+1SgR
+2PlR
+2SgR
+3PlR
+3SgR
+D
+DObjIObjSg3
+DObjPl2
+DObjSg2
+DObjSg3
+DObjX
+Distr
+I
+IObjSg3
+Ipfv
+N
+Neg
+Pfv
+Pl
+Prog
+Px1Pl
+Px1Sg
+Px2Sg
+Px3Pl
+Rep
+Sbj3SgR
+SbjPl1
+SbjPl2
+SbjPl3
+SbjSg1
+SbjSg2
+SbjSg3
+SbjSg4
+Sg
+T
+V

LEXICON Root
yīdīdzá+V+T+Ipfv+SbjSg1+DObjSg3:dīsdzá # ; ! "I will carry/take it (granular)"
yīdīdzá+V+T+Ipfv+SbjSg2+DObjSg3:dídzá # ; ! "you_sg will carry/take it (granular)"
yīdīdzá+V+T+Ipfv+SbjSg3+DObjSg3:yīdīdzá # ; ! "he/she will carry/take it (granular)"
yīdīdzá+V+T+Ipfv+SbjPl1+DObjSg3:dāàdzá # ; ! "we will carry/take it (granular)"
yīdīdzá+V+T+Ipfv+SbjPl2+DObjSg3:dāsdzá # ; ! "you_pl will carry/take it (granular)"
yīdīdzá+V+I+Ipfv+SbjPl3:gīyīdīdzá # ; ! "they will carry/take (granular)"
yīdīdzá+V+T+Ipfv+SbjSg4+DObjSg3:ts'īdīdzá # ; ! "someone will carry/take it (granular)"
yīdīdzá+V+T+Pfv+SbjSg1+DObjSg3:dīsīsjààzh # ; ! "I carried/took it (granular)"
yīdīdzá+V+T+Pfv+SbjSg2+DObjSg3:dīsíjààzh # ; ! "you_sg carried/took it (granular)"
yīdīdzá+V+T+Pfv+SbjSg3+DObjSg3:yīdīsjààzh # ; ! "he/she carried/took it (granular)"
yīdīdzá+V+T+Pfv+SbjPl1+DObjSg3:dīsāàjààzh # ; ! "we carried/took it (granular)"
yīdīdzá+V+T+Pfv+SbjPl2+DObjSg3:dīsāsjààzh # ; ! "you_pl carried/took it (granular)"
yīdīdzá+V+T+Pfv+SbjPl3+DObjSg3:gīyīdīsjààzh # ; ! "they carried/took it (granular)"
yīdīdzá+V+T+Pfv+SbjSg4+DObjSg3:ts'īdīsjààzh # ; ! "someone carried/took it (granular)"
náyidīdzá+V+T+Ipfv+SbjSg1+DObjSg3:nádīsdzá # ; ! "I will carry/take something home (granular)"
náyidīdzá+V+T+Ipfv+SbjSg2+DObjSg3:nádídzá # ; ! "you_sg will carry/take something home (granular)"
náyidīdzá+V+T+Ipfv+SbjSg3+DObjSg3:náyidīdzá # ; ! "he/she will carry/take something home (granular)"
náyidīdzá+V+T+Ipfv+SbjPl1+DObjSg3:nádāàdzá # ; ! "we will carry/take something home (granular)"
náyidīdzá+V+T+Ipfv+SbjPl2+DObjSg3:nádāsdzá # ; ! "you_pl will carry/take something home (granular)"
náyidīdzá+V+T+Ipfv+SbjPl3+DObjSg3:nágīyīdīdzá # ; ! "they will carry/take something home (granular)"
náyidīdzá+V+T+Ipfv+SbjSg4+DObjSg3:náts'īdīdzá # ; ! "someone will carry/take something home (granular)"
yōghàdzá+V+D+Ipfv+SbjSg1+DObjSg3+IObjSg3:mōghànīsdzá # ; ! "I will hand/give something to him/her (granular)"
yōghàdzá+V+D+Ipfv+SbjSg2+DObjSg3+IObjSg3:mōghànídzá # ; ! "you_sg will hand/give something to him/her (granular)"
yōghàdzá+V+D+Ipfv+SbjSg3+DObjSg3+IObjSg3:yōghàdzá # ; ! "he/she will hand/give something to him/her (granular)"
yōghàdzá+V+D+Ipfv+SbjPl1+DObjSg3+IObjSg3:mōghànāàdzá # ; ! "we will hand/give something to him/her (granular)"
yōghàdzá+V+D+Ipfv+SbjPl2+DObjSg3+IObjSg3:mōghànāsdzá # ; ! "you_pl will hand/give something to him/her (granular)"
yōghàdzá+V+D+Ipfv+SbjPl3+DObjSg3+IObjSg3:gīyōghàdzá # ; ! "they will hand/give something to him/her (granular)"
yōghàdzá+V+D+Ipfv+SbjSg4+DObjSg3+IObjSg3:mōghàts'īdzá # ; ! "someone will hand/give something to him/her (granular)"
yōghàyīdzá+V+D+Ipfv+SbjSg1+DObjSg3+IObjSg3:mōghàyīnīsdzá # ; ! "I will hand/give it to him/her (granular)"
yōghàyīdzá+V+D+Ipfv+SbjSg2+DObjSg3+IObjSg3:mōghàyīnídzá # ; ! "you_sg will hand/give it to him/her (granular)"
yōghàyīdzá+V+D+Ipfv+SbjSg3+DObjSg3+IObjSg3:yōghàyīdzá # ; ! "he/she will hand/give it to him/her (granular)"
yōghàyīdzá+V+D+Ipfv+SbjPl1+DObjSg3+IObjSg3:mōghàyīnāàdzá # ; ! "we will hand/give it to him/her (granular)"
yōghàyīdzá+V+D+Ipfv+SbjPl2+DObjSg3+IObjSg3:mōghàyīnāsdzá # ; ! "you_pl will hand/give it to him/her (granular)"
yōghàyīdzá+V+D+Ipfv+SbjPl3+DObjSg3+IObjSg3:gīyōghàgīyīdzá # ; ! "they will hand/give it to him/her (granular)"
yōghàyīdzá+V+D+Ipfv+SbjSg4+DObjSg3+IObjSg3:mōghàyīts'īdzá # ; ! "someone will hand/give it to him/her (granular)"
yōghàdzá+V+D+Pfv+SbjSg1+DObjSg3+IObjSg3:mōghànīsjààzh # ; ! "I handed/gave something to him/her (granular)"
yōghàdzá+V+D+Pfv+SbjSg2+DObjSg3+IObjSg3:mōghànījààzh # ; ! "you_sg handed/gave something to him/her (granular)"
yōghàdzá+V+D+Pfv+SbjSg3+DObjSg3+IObjSg3:yōghàníjààzh # ; ! "he handed/gave something to him/her (granular)"
yōghàdzá+V+D+Pfv+SbjPl1+DObjSg3+IObjSg3:mōghànāàjààzh # ; ! "we handed/gave something to him/her (granular)"
yōghàdzá+V+D+Pfv+SbjPl2+DObjSg3+IObjSg3:mōghànāsjààzh # ; ! "you_pl handed/gave something to him/her (granular)"
yōghàdzá+V+D+Pfv+SbjPl3+DObjSg3+IObjSg3:gīyōghàgīnījààzh # ; ! "they handed/gave something to him/her (granular)"
yōghàdzá+V+D+Pfv+SbjSg4+DObjSg3+IObjSg3:mōghàts'īnījààzh # ; ! "someone handed/gave something to him/her (granular)"
yōghàyīdzá+V+D+Pfv+SbjSg1+DObjSg3+IObjSg3:mōghàyīnīsjààzh # ; ! "I handed/gave it to him/her (granular)"
yōghàyīdzá+V+D+Pfv+SbjSg2+DObjSg3+IObjSg3:mōghàyīníjààzh # ; ! "you_sg handed/gave it to him/her (granular)"
yōghàyīdzá+V+D+Pfv+SbjSg3+DObjSg3+IObjSg3:yōghàyīnījààzh # ; ! "he/she handed/gave it to him/her (granular)"
yōghàyīdzá+V+D+Pfv+SbjPl1+DObjSg3+IObjSg3:mōghàyīnāàjààzh # ; ! "we handed/gave it to him/her (granular)"
yōghàyīdzá+V+D+Pfv+SbjPl2+DObjSg3+IObjSg3:mōghàyīnāsjààzh # ; ! "you_pl handed/gave it to him/her (granular)"
yōghàyīdzá+V+D+Pfv+SbjPl3+DObjSg3+IObjSg3:gīyōghàgīyīnījààzh # ; ! "they handed/gave it to him/her (granular)"
yōghàyīdzá+V+D+Pfv+SbjSg4+DObjSg3+IObjSg3:mōghàyīts'īnījààzh # ; ! "someone handed/gave it to him/her (granular)"
kúyīdīsjáázh+V+T+Pfv+SbjSg1+DObjSg3:kúdīsīsjáázh # ; ! "I started carrying/taking it inside (granular)"
kúyīdīsjáázh+V+T+Pfv+SbjSg2+DObjSg3:kúdīsíjáázh # ; ! "you_sg started carrying/taking it inside (granular)"
kúyīdīsjáázh+V+T+Pfv+SbjSg3+DObjSg3:kúyīdīsjáázh # ; ! "he/she started carrying/taking it inside (granular)"
kúyīdīsjáázh+V+T+Pfv+SbjPl1+DObjSg3:kúdīsāàjáázh # ; ! "we started carrying/taking it inside (granular)"
kúyīdīsjáázh+V+T+Pfv+SbjPl2+DObjSg3:kúdīsāsjáázh # ; ! "you_pl started carrying/taking it inside (granular)"
kúyīdīsjáázh+V+T+Pfv+SbjPl3+DObjSg3:kúgīyīdīsjáázh # ; ! "they started carrying/taking it inside (granular)"
kúyīdīsjáázh+V+T+Pfv+SbjSg4+DObjSg3:kúts'īdīsjáázh # ; ! "someone started carrying/taking it inside (granular)"
tāyádzī+V+I+Prog+SbjSg1:tāyīsdzī # ; ! "I am holding up a handful (granular)"
tāyádzī+V+I+Prog+SbjSg2:tāyídzī # ; ! "you_sg are holding up a handful (granular)"
tāyádzī+V+I+Prog+SbjSg3:tāyádzī # ; ! "he/she is holding up a handful (granular)"
tāyádzī+V+T+Prog+SbjPl1+DObjSg3:tāyāàdzī # ; ! "we are holding it up a handful (granular)"
tāyádzī+V+T+Prog+SbjPl2+DObjSg3:tāyāsdzī # ; ! "you_pl are holding it up a handful (granular)"
tāyádzī+V+T+Prog+SbjPl3+DObjSg3:tāgīyádzī # ; ! "they are holding it up a handful (granular)"
tāyádzī+V+T+Prog+SbjSg4+DObjSg3:tāts'ádzī # ; ! "someone is holding it up a handful (granular)"
tānáyìdìjīsh+V+T+Ipfv+Rep+SbjSg1+DObjSg3:tānádìsjīsh # ; ! "I lift it up a handful again and again (granular)"
tānáyìdìjīsh+V+T+Ipfv+Rep+SbjSg2+DObjSg3:tānádíjīsh # ; ! "you_sg lift it up a handful again and again (granular)"
tānáyìdìjīsh+V+T+Ipfv+Rep+SbjSg3+DObjSg3:tānáyìdìjīsh # ; ! "he/she lifts it up a handful again and again (granular)"
tānáyìdìjīsh+V+T+Ipfv+Rep+SbjPl1+DObjSg3:tānádìsāàjīsh # ; ! "we lift it up a handful again and again (granular)"
tānáyìdìjīsh+V+T+Ipfv+Rep+SbjPl2+DObjSg3:tānádāsjīsh # ; ! "you_pl lift it up a handful again and again (granular)"
tānáyìdìjīsh+V+T+Ipfv+Rep+SbjPl3+DObjSg3:tānágīyīdìjīsh # ; ! "they lift it up a handful again and again (granular)"
tānáyìdìjīsh+V+T+Ipfv+Rep+SbjSg4+DObjSg3:tānáts'īdìjīsh # ; ! "someone lifts it up a handful again and again (granular)"
yīdīkò+V+T+Ipfv+SbjSg1+DObjSg3:dīskò # ; ! "I will carry/take it to a different place (vessel)"
yīdīkò+V+T+Ipfv+SbjSg2+DObjSg3:díkò # ; ! "you_sg will carry/take it to a different place (vessel)"
yīdīkò+V+T+Ipfv+SbjSg3+DObjSg3:yīdīkò # ; ! "he/she will carry/take it to a different place (vessel)"
yīdīkò+V+T+Ipfv+SbjPl1+DObjSg3:dāàkò # ; ! "we will carry/take it to a different place (vessel)"
yīdīkò+V+T+Ipfv+SbjPl2+DObjSg3:dāskò # ; ! "you_pl will carry/take it to a different place (vessel)"
yīdīkò+V+T+Ipfv+SbjPl3+DObjSg3:gīyīdīkò # ; ! "they will carry/take it to a different place (vessel)"
yīdīkò+V+T+Ipfv+SbjSg4+DObjSg3:ts'īdīkò # ; ! "someone will carry/take it to a different place (vessel)"
yīdīkò+V+T+Pfv+SbjSg1+DObjSg3:dīsīskón # ; ! "I carried/took it to a different place (vessel)"
yīdīkò+V+T+Pfv+SbjSg2+DObjSg3:dīsíkón # ; ! "you_sg carried/took it to a different place (vessel)"
yīdīkò+V+T+Pfv+SbjSg3+DObjSg3:yīdīskón # ; ! "he/she carried/took it to a different place (vessel)"
yīdīkò+V+T+Pfv+SbjPl1+DObjSg3:dīsāàkón # ; ! "we carried/took it to a different place (vessel)"
yīdīkò+V+T+Pfv+SbjPl2+DObjSg3:dīsāskón # ; ! "you_pl carried/took it to a different place (vessel)"
yīdīkò+V+T+Pfv+SbjPl3+DObjSg3:gīyīdīskón # ; ! "they carried/took it to a different place (vessel)"
yīdīkò+V+T+Pfv+SbjSg4+DObjSg3:ts'īdīskón # ; ! "someone carried/took it to a different place (vessel)"
yōghàkò+V+D+Ipfv+SbjSg1+DObjSg3+IObjSg3:mōghànīskò # ; ! "I will hand/give something to him/her (vessel)"
yōghàkò+V+D+Ipfv+SbjSg2+DObjSg3+IObjSg3:mōghàníkò # ; ! "you_sg will hand/give something to him/her (vessel)"
yōghàkò+V+D+Ipfv+SbjSg3+DObjSg3+IObjSg3:yōghàkò # ; ! "he/she will hand/give something to him/her (vessel)"
yōghàkò+V+D+Ipfv+SbjPl1+DObjSg3+IObjSg3:mōghànāàkò # ; ! "we will hand/give something to him/her (vessel)"
yōghàkò+V+D+Ipfv+SbjPl2+DObjSg3+IObjSg3:mōghànāskò # ; ! "you_pl will hand/give something to him/her (vessel)"
yōghàkò+V+D+Ipfv+SbjPl3+DObjSg3+IObjSg3:gīyōghàgīkò # ; ! "they will hand/give something to him/her (vessel)"
yōghàkò+V+D+Ipfv+SbjSg4+DObjSg3+IObjSg3:mōghàts'īkò # ; ! "someone will hand/give something to him/her (vessel)"
yōghàyīkò+V+D+Ipfv+SbjSg1+DObjSg3+IObjSg3:mōghàyīnīskò # ; ! "I will hand/give it to him/her (vessel)"
yōghàyīkò+V+D+Ipfv+SbjSg2+DObjSg3+IObjSg3:mōghàyīníkò # ; ! "you_sg will hand/give it to him/her (vessel)"
yōghàyīkò+V+D+Ipfv+SbjSg3+DObjSg3+IObjSg3:yōghàyīkò # ; ! "he/she will hand/give it to him/her (vessel)"
yōghàyīkò+V+D+Ipfv+SbjPl1+DObjSg3+IObjSg3:mōghàyīnāàkò # ; ! "we will hand/give it to him/her (vessel)"
yōghàyīkò+V+D+Ipfv+SbjPl2+DObjSg3+IObjSg3:mōghàyīnāskò # ; ! "you_pl will hand/give it to him/her (vessel)"
yōghàyīkò+V+D+Ipfv+SbjPl3+DObjSg3+IObjSg3:gīyōghàgīyīkò # ; ! "they will hand/give it to him/her (vessel)"
yōghàyīkò+V+D+Ipfv+SbjSg4+DObjSg3+IObjSg3:mōghàyīts'īkò # ; ! "someone will hand/give it to him/her (vessel)"
yōghàkò+V+D+Pfv+SbjSg1+DObjSg3+IObjSg3:mōghànīskòn # ; ! "I handed/gave something to him/her (vessel)"
yōghàkò+V+D+Pfv+SbjSg2+DObjSg3+IObjSg3:mōghàníkòn # ; ! "you_sg handed/gave something to him/her (vessel)"
yōghàkò+V+D+Pfv+SbjSg3+DObjSg3+IObjSg3:yōghànīkòn # ; ! "he/she handed/gave something to him/her (vessel)"
yōghàkò+V+D+Pfv+SbjPl1+DObjSg3+IObjSg3:mōghànāàkòn # ; ! "we handed/gave something to him/her (vessel)"
yōghàkò+V+D+Pfv+SbjPl2+DObjSg3+IObjSg3:mōghànāskòn # ; ! "you_pl handed/gave something to him/her (vessel)"
yōghàkò+V+D+Pfv+SbjPl3+DObjSg3+IObjSg3:gīyōghàgīnīkòn # ; ! "they handed/gave something to him/her (vessel)"
yōghàkò+V+D+Pfv+SbjSg4+DObjSg3+IObjSg3:mōghàts'īnīkòn # ; ! "someone handed/gave something to him/her (vessel)"
yōghàyīkò+V+D+Pfv+SbjSg1+DObjSg3+IObjSg3:mōghàyīnīskòn # ; ! "I handed/gave it to him/her (vessel)"
yōghàyīkò+V+D+Pfv+SbjSg2+DObjSg3+IObjSg3:mōghàyīníkòn # ; ! "you_sg handed/gave it to him/her (vessel)"
yōghàyīkò+V+D+Pfv+SbjSg3+DObjSg3+IObjSg3:yōghàyīníkòn # ; ! "he/she handed/gave it to him/her (vessel)"
yōghàyīkò+V+D+Pfv+SbjPl1+DObjSg3+IObjSg3:mōghàyīnāàkòn # ; ! "we handed/gave it to him/her (vessel)"
yōghàyīkò+V+D+Pfv+SbjPl2+DObjSg3+IObjSg3:mōghàyīnāskòn # ; ! "you_pl handed/gave it to him/her (vessel)"
yōghàyīkò+V+D+Pfv+SbjPl3+DObjSg3+IObjSg3:gīyōghàgīyīníkòn # ; ! "they handed/gave it to him/her (vessel)"
yōghàyīkò+V+D+Pfv+SbjSg4+DObjSg3+IObjSg3:mōghàyīts'īníkòn # ; ! "someone handed/gave it to him/her (vessel)"
tɫík'á% yākón+V+T+Pfv+SbjSg1+DObjSg3:tɫík'á% yīskón # ; ! "I carried/took it around (vessel)"
tɫík'á% yākón+V+T+Pfv+SbjSg2+DObjSg3:tɫík'á% yīkón # ; ! "you_sg carried/took it around (vessel)"
tɫík'á% yākón+V+T+Pfv+SbjSg3+DObjSg3:tɫík'á% yākón # ; ! "he/she carried/took it around (vessel)"
tɫík'á% yākón+V+T+Pfv+SbjPl1+DObjSg3:tɫík'á% yāàkón # ; ! "we carried/took it around (vessel)"
tɫík'á% yākón+V+T+Pfv+SbjPl2+DObjSg3:tɫík'á% yāskón # ; ! "you_pl carried/took it around (vessel)"
tɫík'á% yākón+V+T+Pfv+SbjPl3+DObjSg3:tɫík'á% gīyākón # ; ! "they carried/took it around (vessel)"
tɫík'á% yākón+V+T+Pfv+SbjSg4+DObjSg3:tɫík'á% ts'ākón # ; ! "someone carried/took it around (vessel)"
tɫík'á% náyīdīskón+V+T+Ipfv+SbjSg1+DObjSg3:tɫík'á% nádīsīskón # ; ! "I am carrying/taking it around again (vessel)"
tɫík'á% náyīdīskón+V+T+Ipfv+SbjSg2+DObjSg3:tɫík'á% nádīsikón # ; ! "you_sg are carrying/taking it around again (vessel)"
tɫík'á% náyīdīskón+V+T+Ipfv+SbjSg3+DObjSg3:tɫík'á% náyīdīskón # ; ! "he/she is carrying/taking it around again (vessel)"
tɫík'á% náyīdīskón+V+T+Ipfv+SbjPl1+DObjSg3:tɫík'á% nádīsāàkón # ; ! "we are carrying/taking it around again (vessel)"
tɫík'á% náyīdīskón+V+T+Ipfv+SbjPl2+DObjSg3:tɫík'á% nádīsāskón # ; ! "you_pl are carrying/taking it around again (vessel)"
tɫík'á% náyīdīskón+V+T+Ipfv+SbjPl3+DObjSg3:tɫík'á% nágīyīdīskón # ; ! "they are carrying/taking it around again (vessel)"
tɫík'á% náyīdīskón+V+T+Ipfv+SbjSg4+DObjSg3:tɫík'á% náts'īdīskón # ; ! "someone is carrying/taking it around again (vessel)"
ànàyīdìskón+V+T+Pfv+SbjSg1+DObjSg3:ànàdìsīskón # ; ! "I lost it (vessel)"
ànàyīdìskón+V+T+Pfv+SbjSg2+DObjSg3:ànàdìsíkón # ; ! "you_sg lost it (vessel)"
ànàyīdìskón+V+T+Pfv+SbjSg3+DObjSg3:ànàyīdìskón # ; ! "he/she lost it (vessel)"
ànàyīdìskón+V+T+Pfv+SbjPl1+DObjSg3:ànádìsāàkón # ; ! "we lost it (vessel)"
ànàyīdìskón+V+T+Pfv+SbjPl2+DObjSg3:ànádìsāskón # ; ! "you_pl lost it (vessel)"
ànàyīdìskón+V+T+Pfv+SbjPl3+DObjSg3:ànágīyīdìskón # ; ! "they lost it (vessel)"
ànàyīdìskón+V+I+Pfv+SbjSg4:ànáts'īdìskón # ; ! "someone lost (vessel)"
tāyákóɫ+V+T+Prog+SbjSg1+DObjSg3:tāyīskóɫ # ; ! "I am holding it up (vessel)"
tāyákóɫ+V+T+Prog+SbjSg2+DObjSg3:tāyíkóɫ # ; ! "you_sg are holding it up (vessel)"
tāyákóɫ+V+T+Prog+SbjSg3+DObjSg3:tāyákóɫ # ; ! "he/she is holding it up (vessel)"
tāyákóɫ+V+T+Prog+SbjPl1+DObjSg3:tāyāàkóɫ # ; ! "we are holding it up (vessel)"
tāyákóɫ+V+T+Prog+SbjPl2+DObjSg3:tāyāskóɫ # ; ! "you_pl are holding it up (vessel)"
tāyákóɫ+V+T+Prog+SbjPl3+DObjSg3:tāgīyákóɫ # ; ! "they are holding it up (vessel)"
tāyákóɫ+V+T+Prog+SbjSg4+DObjSg3:tāts'ákóɫ # ; ! "someone is holding it up (vessel)"
tānádìkōsh+V+T+Ipfv+Rep+SbjSg1+DObjSg3:tānádìskōsh # ; ! "I lift/hold it up again and again (vessel)"
tānádìkōsh+V+T+Ipfv+Rep+SbjSg2+DObjSg3:tānádíkōsh # ; ! "you_sg lift/hold it up again and again (vessel)"
tānádìkōsh+V+T+Ipfv+Rep+SbjSg3+DObjSg3:tānádìkōsh # ; ! "he/she lifts/holds it up again and again (vessel)"
tānádìkōsh+V+T+Ipfv+Rep+SbjPl1+DObjSg3:tānádìsāàkōsh # ; ! "we lift lift/hold it up again and again (vessel)"
tānádìkōsh+V+T+Ipfv+Rep+SbjSg2+DObjSg3:tānádāskōsh # ; ! "you_sg lift/hold it up again and again (vessel)"
tānádìkōsh+V+T+Ipfv+Rep+SbjPl3+DObjSg3:tānágīyidìkōsh # ; ! "they lift/hold it up again and again (vessel)"
tānádìkōsh+V+T+Ipfv+Rep+SbjSg4+DObjSg3:tānáts'īdìkōsh # ; ! "someone lifts/holds it up again and again (vessel)"
yīdīlō+V+T+Ipfv+SbjSg1+DObjSg3:dīstɫō # ; ! "I will carry/take it (plural)"
yīdīlō+V+T+Ipfv+SbjSg2+DObjSg3:dílō # ; ! "you_sg will carry/take it (plural)"
yīdīlō+V+T+Ipfv+SbjSg3+DObjSg3:yīdīlō # ; ! "he/she will carry/take it (plural)"
yīdīlō+V+T+Ipfv+SbjPl1+DObjSg3:dāàlō # ; ! "we will carry/take it (plural)"
yīdīlō+V+T+Ipfv+SbjPl2+DObjSg3:dāɫō # ; ! "you_pl will carry/take it (plural)"
yīdīlō+V+T+Ipfv+SbjPl3+DObjSg3:gīyīdīlō # ; ! "they will carry/take it (plural)"
yīdīlō+V+T+Ipfv+SbjSg4+DObjSg3:ts'īdīlō # ; ! "someone will carry/take it (plural)"
yīdīlō+V+T+Pfv+SbjSg1+DObjSg3:dīsīstɫō # ; ! "I carried/took it (plural)"
yīdīlō+V+T+Pfv+SbjSg2+DObjSg3:dīsílō # ; ! "you_sg carried/took it (plural)"
yīdīlō+V+T+Pfv+SbjSg3+DObjSg3:yīdīsdlō # ; ! "he/she carried/took it (plural)"
yīdīlō+V+T+Pfv+SbjPl1+DObjSg3:dīsāàlō # ; ! "we carried/took it (plural)"
yīdīlō+V+T+Pfv+SbjPl2+DObjSg3:dīsāɫō # ; ! "you_pl carried/took it (plural)"
yīdīlō+V+T+Pfv+SbjPl3+DObjSg3:gīyīdīsdlō # ; ! "they carried/took it (plural)"
yīdīlō+V+T+Pfv+SbjSg4+DObjSg3:ts'īdīsdlō # ; ! "someone carried/took it (plural)"
yōghànilō+V+D+Ipfv+SbjSg1+DObjSg3+IObjSg3:mōghànīstɫō # ; ! "I will hand/give something/s to him/her (plural)"
yōghànilō+V+D+Ipfv+SbjSg2+DObjSg3+IObjSg3:mōghànílō # ; ! "you_sg will hand/give something/s to him/her (plural)"
yōghànilō+V+D+Ipfv+SbjSg3+DObjSg3+IObjSg3:yōghànilō # ; ! "he/she will hand/give something/s to him/her (plural)"
yōghànilō+V+D+Ipfv+SbjPl1+DObjSg3+IObjSg3:mōghànāàlō # ; ! "we will hand/give something/s to him/her (plural)"
yōghànilō+V+D+Ipfv+SbjPl2+DObjSg3+IObjSg3:mōghànāɫō # ; ! "you_pl will hand/give something/s to him/her (plural)"
yōghànilō+V+D+Ipfv+SbjPl3+DObjSg3+IObjSg3:gīyōghànīlō # ; ! "they will hand/give something/s to him/her (plural)"
yōghànilō+V+D+Ipfv+SbjSg4+DObjSg3+IObjSg3:mōghàts'īnilō # ; ! "someone will hand/give something to him/her (plural)"
yōghàyínilō+V+D+Ipfv+SbjSg1+DObjSg3+IObjSg3:mōghàyínístɫō # ; ! "I will hand/give it/them to him/her (plural)"
yōghàyínilō+V+D+Ipfv+SbjSg2+DObjSg3+IObjSg3:mōghàyínílō # ; ! "you_sg will hand/give it/them to him/her (plural)"
yōghàyínilō+V+D+Ipfv+SbjSg3+DObjSg3+IObjSg3:yōghàyínilō # ; ! "he/she will hand/give it/them to him/her (plural)"
yōghàyínilō+V+D+Ipfv+SbjPl1+DObjSg3+IObjSg3:mōghàyínāàlō # ; ! "we will hand/give it/them to him/her (plural)"
yōghàyínilō+V+D+Ipfv+SbjPl2+DObjSg3+IObjSg3:mōghàyínāɫō # ; ! "you_pl will hand/give it/them to him/her (plural)"
yōghàyínilō+V+D+Ipfv+SbjPl3+DObjSg3+IObjSg3:gīyōghàgīyīnilō # ; ! "they will hand/give it/them to him/her (plural)"
yōghàyínilō+V+D+Ipfv+SbjSg4+DObjSg3+IObjSg3:mōghàyíts'īnílō # ; ! "someone will hand/give it/them to him/her (plural)"
yōghàyínilō+V+D+Pfv+SbjSg1+DObjSg3+IObjSg3:mōghànístɫō # ; ! "I handed/gave it/them to him/her (plural)"
yōghàyínilō+V+D+Pfv+SbjSg2+DObjSg3+IObjSg3:mōghànílō # ; ! "you_sg handed/gave it/them to him/her (plural)"
yōghàyínilō+V+D+Pfv+SbjSg3+DObjSg3+IObjSg3:yōghànílō # ; ! "he/she handed/gave it/them to him/her (plural)"
yōghàyínilō+V+D+Pfv+SbjPl1+DObjSg3+IObjSg3:mōghànāàlō # ; ! "we handed/gave it/them to him/her (plural)"
yōghàyínilō+V+D+Pfv+SbjPl2+DObjSg3+IObjSg3:mōghànáɫō # ; ! "you_pl handed/gave it/them to him/her (plural)"
yōghàyínilō+V+D+Pfv+SbjPl3+DObjSg3+IObjSg3:gīyōghàgīnílō # ; ! "they handed/gave it/them to him/her (plural)"
yōghàyínilō+V+D+Pfv+SbjSg4+DObjSg3+IObjSg3:mōghàts'īnílō # ; ! "someone handed/gave it/them to him/her (plural)"
kúyīdīdīsdlō+V+T+Pfv+SbjSg1+DObjSg3:kúdīdīsīstɫō # ; ! "I started carrying/taking it inside (plural)"
kúyīdīdīsdlō+V+T+Pfv+SbjSg2+DObjSg3:kúdīdīsílō # ; ! "you_sg started carrying/taking it inside (plural)"
kúyīdīdīsdlō+V+T+Pfv+SbjSg3+DObjSg3:kúyīdīdīsdlō # ; ! "he/she started carrying/taking it inside (plural)"
kúyīdīdīsdlō+V+T+Pfv+SbjPl1+DObjSg3:kúdīdīsāàlō # ; ! "we started carrying/taking it inside (plural)"
kúyīdīdīsdlō+V+T+Pfv+SbjPl2+DObjSg3:kúdīdīsāɫō # ; ! "you_pl started carrying/taking it inside (plural)"
kúyīdīdīsdlō+V+T+Pfv+SbjPl3+DObjSg3:kúgīyīdīdīsdlō # ; ! "they started carrying/taking it inside (plural)"
kúyīdīdīsdlō+V+T+Pfv+SbjSg4+DObjSg3:kúts'īdīdīsdlō # ; ! "someone started carrying/taking it inside (plural)"
kúyīdīlō+V+T+Ipfv+SbjSg1+DObjSg3:kúdīstɫō # ; ! "I will carry/take it inside (plural)"
kúyīdīlō+V+T+Ipfv+SbjSg2+DObjSg3:kúdílō # ; ! "you_sg will carry/take it inside (plural)"
kúyīdīlō+V+T+Ipfv+SbjSg3+DObjSg3:kúyīdīlō # ; ! "he/she will carry/take it inside (plural)"
kúyīdīlō+V+T+Ipfv+SbjPl1+DObjSg3:kúdāàlō # ; ! "we will carry/take it inside (plural)"
kúyīdīlō+V+T+Ipfv+SbjPl2+DObjSg3:kúdāɫō # ; ! "you_pl will carry/take it inside (plural)"
kúyīdīlō+V+T+Ipfv+SbjPl3+DObjSg3:kúgīyīdīlō # ; ! "they will carry it inside (plural)"
kúyīdīlō+V+T+Ipfv+SbjSg4+DObjSg3:kúts'īdīlō # ; ! "someone will carry/take it inside (plural)"
yōghàyínilō+V+D+Pfv+SbjSg1+DObjSg3+IObjSg3:mōghàyīnīstɫō # ; ! "I handed/gave it to him/her (plural)"
yōghàyínilō+V+D+Pfv+SbjSg2+DObjSg3+IObjSg3:mōghàyīnīlō # ; ! "you_sg handed/gave it to him/her (plural)"
yōghàyínilō+V+D+Pfv+SbjSg3+DObjSg3+IObjSg3:yōghàyīnílō # ; ! "he handed/gave it to him/her (plural)"
yōghàyínilō+V+D+Pfv+SbjPl1+DObjSg3+IObjSg3:mōghàyīnāàlō # ; ! "we handed/gave it to him/her (plural)"
yōghàyínilō+V+D+Pfv+SbjPl2+DObjSg3+IObjSg3:mōghàyīnāɫō # ; ! "you_pl handed/gave it to him/her (plural)"
yōghàyínilō+V+D+Pfv+SbjPl3+DObjSg3+IObjSg3:gīyōghàgīyīnīlō # ; ! "they handed/gave it to him/her (plural)"
yōghàyínilō+V+D+Pfv+SbjSg4+DObjSg3+IObjSg3:mōghàyīts'īnīlō # ; ! "someone handed/gave it to him/her (plural)"
dītɫ'úlà% nànīlō+V+T+Pfv+SbjSg1+DObjSg3:sītɫ'úlà% nànīstɫō # ; ! "I have put down my rope (plural)"
dītɫ'úlà% nànīlō+V+T+Pfv+SbjSg2+DObjSg3:nītɫ'úlà% nànílō # ; ! "you_sg have put down your rope (plural)"
dītɫ'úlà% nànīlō+V+T+Pfv+SbjSg3+DObjSg3:dītɫ'úlà% nànīlō # ; ! "he/she has put down his/her/its rope (plural)"
dītɫ'úlà% nànīlō+V+T+Pfv+SbjPl1+DObjSg3:nīīhītɫ'úlà% nànāàlō # ; ! "we have put down our rope (plural)"
dītɫ'úlà% nànīlō+V+T+Pfv+SbjPl2+DObjSg3:nīhītɫ'úlà% nànāɫō # ; ! "you_pl have put down your rope (nonsingular) (plural)"
dītɫ'úlà% nànīlō+V+T+Pfv+SbjPl3+DObjSg3:gīdītɫ'úlà% nàgīnīlō # ; ! "they have put down their rope (nonsingular) (plural)"
dītɫ'úlà% nànīlō+V+T+Pfv+SbjSg4+DObjSg3:gūtɫ'úlà% nàts'īnīlō # ; ! "someone has put down his/her rope (plural)"
tɫ'úɫ% ànàdīlō+V+T+Ipfv+SbjSg1+DObjSg3:tɫ'úɫ% ànàdīstɫō # ; ! "I will lose a rope"
tɫ'úɫ% ànàdīlō+V+T+Ipfv+SbjSg2+DObjSg3:tɫ'úɫ% ànàdílō # ; ! "you_sg will lose a rope"
tɫ'úɫ% ànàdīlō+V+T+Ipfv+SbjSg3+DObjSg3:tɫ'úɫ% ànàdīlō # ; ! "he/she will lose a rope"
tɫ'úɫ% ànàdīlō+V+T+Ipfv+SbjPl1+DObjSg3:tɫ'úɫ% ànàdāàlō # ; ! "we will will lose a rope"
tɫ'úɫ% ànàdīlō+V+T+Ipfv+SbjPl2+DObjSg3:tɫ'úɫ% ànàdāɫō # ; ! "you_pl will will lose a rope"
tɫ'úɫ% ànàdīlō+V+T+Ipfv+SbjPl3+DObjSg3:tɫ'úɫ% ànàgīdīlō # ; ! "they will lose a rope"
tɫ'úɫ% ànàdīlō+V+T+Ipfv+SbjSg4+DObjSg3:tɫ'úɫ% ànàts'īdīlō # ; ! "someone will lose a rope"
tɫ'úɫ% ànàdìsdló+V+T+Pfv+SbjSg1+DObjSg3:tɫ'úɫ% ànàdīsīstɫō # ; ! "I lost a rope (plural)"
tɫ'úɫ% ànàdìsdló+V+T+Pfv+SbjSg2+DObjSg3:tɫ'úɫ% ànàdīsílō # ; ! "you_sg lost a rope (plural)"
tɫ'úɫ% ànàdìsdló+V+T+Pfv+SbjSg3+DObjSg3:tɫ'úɫ% ànàdìsdló # ; ! "he/she lost a rope (plural)"
tɫ'úɫ% ànàdìsdló+V+T+Pfv+SbjPl1+DObjSg3:tɫ'úɫ% ànàdīsāàlō # ; ! "we lost a rope (plural)"
tɫ'úɫ% ànàdìsdló+V+T+Pfv+SbjPl2+DObjSg3:tɫ'úɫ% ànàdīsāɫō # ; ! "you_pl lost a rope (plural)"
tɫ'úɫ% ànàdìsdló+V+T+Pfv+SbjPl3+DObjSg3:tɫ'úɫ% ànàgīdīsdlō # ; ! "they lost a rope (plural)"
tɫ'úɫ% ànàdìsdló+V+T+Pfv+SbjSg4+DObjSg3:tɫ'úɫ% ànàts'īdīsdlō # ; ! "someone lost a rope (plural)"
tāyāláɫ+V+T+Prog+SbjSg1+DObjSg3:tāyīstɫáɫ # ; ! "I am holding it/them up (plural)"
tāyāláɫ+V+T+Prog+SbjSg2+DObjSg3:tāyíláɫ # ; ! "you_sg are holding it/them up (plural)"
tāyāláɫ+V+T+Prog+SbjSg3+DObjSg3:tāyāláɫ # ; ! "he/she is holding it/them up (plural)"
tāyāláɫ+V+T+Prog+SbjPl1+DObjSg3:tāyāàláɫ # ; ! "we are holding it/them up (rope) (plural)"
tāyāláɫ+V+T+Prog+SbjPl2+DObjSg3:tāyāɫáɫ # ; ! "you_pl are holding it/them up (rope) (plural)"
tāyāláɫ+V+T+Prog+SbjPl3+DObjSg3:tāgīyāláɫ # ; ! "they are holding it/them up (plural)"
tāyāláɫ+V+T+Prog+SbjSg4+DObjSg3:tāts'āláɫ # ; ! "someone is holding it/them up (plural)"
tānáyīdīlásh+V+T+Ipfv+Rep+SbjSg1+DObjSg3:tānádīstłásh # ; ! "I lift it up again and again (plural)"
tānáyīdīlásh+V+T+Ipfv+Rep+SbjSg2+DObjSg3:tānádílásh # ; ! "you_sg lift it up again and again (plural)"
tānáyīdīlásh+V+T+Ipfv+Rep+SbjSg3+DObjSg3:tānáyīdīlásh # ; ! "he/she lifts it up again and again (plural)"
tānáyīdīlásh+V+T+Ipfv+Rep+SbjPl1+DObjSg3:tānádìsāàlásh # ; ! "we lift it up again and again (plural)"
tānáyīdīlásh+V+T+Ipfv+Rep+SbjSg2+DObjSg3:tānádāɫásh # ; ! "you_sg lift it up again and again (plural)"
tānáyīdīlásh+V+T+Ipfv+Rep+SbjPl3+DObjSg3:tānágīyīdìlásh # ; ! "they lift it up again and again (plural)"
tānáyīdīlásh+V+T+Ipfv+Rep+SbjSg4+DObjSg3:tānáts'īdìlásh # ; ! "someone lifts it up again and again (plural)"
yīdīstà+V+T+Ipfv+SbjSg1+DObjSg3:dīstà # ; ! "I will carry/take it (human/animal)"
yīdīstà+V+T+Ipfv+SbjSg2+DObjSg3:dístà # ; ! "you_sg will carry/take it (human/animal)"
yīdīstà+V+T+Ipfv+SbjSg3+DObjSg3:yīdīstà # ; ! "he/she will carry/take it (human/animal)"
yīdīstà+V+T+Ipfv+SbjPl1+DObjSg3:dāàtà # ; ! "we will carry/take it (human/animal)"
yīdīstà+V+T+Ipfv+SbjPl2+DObjSg3:dāstà # ; ! "you_pl will carry/take it (human/animal)"
yīdīstà+V+T+Ipfv+SbjPl3+DObjSg3:gīyīdīstà # ; ! "they will carry/take it (human/animal)"
yīdīstà+V+T+Ipfv+SbjSg4+DObjSg3:ts'īdīstà # ; ! "someone will carry/take it (human/animal)"
yīdīstà+V+T+Pfv+SbjSg1+DObjSg3:dīsīstín # ; ! "I carried/took it (human/animal)"
yīdīstà+V+T+Pfv+SbjSg2+DObjSg3:dīsístín # ; ! "you_sg carried/took it (human/animal)"
yīdīstà+V+T+Pfv+SbjSg3+DObjSg3:yīdīstín # ; ! "he/she carried/took it (human/animal)"
yīdīstà+V+T+Pfv+SbjPl1+DObjSg3:dīsāàtín # ; ! "we carried/took it (human/animal)"
yīdīstà+V+T+Pfv+SbjPl2+DObjSg3:dīsāstín # ; ! "you_pl carried/took it (human/animal)"
yīdīstà+V+T+Pfv+SbjPl3+DObjSg3:gīyīdīstín # ; ! "they carried/took it (human/animal)"
yīdīstà+V+T+Pfv+SbjSg4+DObjSg3:ts'īdīstín # ; ! "someone carried/took it (human/animal)"
yōghàstà+V+D+Ipfv+SbjSg1+DObjSg3+IObjSg3:mōghànīstà # ; ! "I will give something to him/her (human/animal)"
yōghàstà+V+D+Ipfv+SbjSg2+DObjSg3+IObjSg3:mōghànístà # ; ! "you_sg will give something to him/her (human/animal)"
yōghàstà+V+D+Ipfv+SbjSg3+DObjSg3+IObjSg3:yōghàstà # ; ! "he/she will give something to him/her (human/animal)"
yōghàstà+V+D+Ipfv+SbjPl1+DObjSg3+IObjSg3:mōghànāàtà # ; ! "we will give something to him/her (human/animal)"
yōghàstà+V+D+Ipfv+SbjPl2+DObjSg3+IObjSg3:mōghànāstà # ; ! "you_pl will give something to him/her (human/animal)"
yōghàstà+V+D+Ipfv+SbjPl3+DObjSg3+IObjSg3:gīyōghàstà # ; ! "they will give something to him/her (human/animal)"
yōghàstà+V+D+Ipfv+SbjSg4+DObjSg3+IObjSg3:mōghàts'īstà # ; ! "someone will give something to him/her (human/animal)"
yōghàyīstà+V+D+Ipfv+SbjSg1+DObjSg3+IObjSg3:mōghàyīnīstà # ; ! "I will give it to him/her (human/animal)"
yōghàyīstà+V+D+Ipfv+SbjSg2+DObjSg3+IObjSg3:mōghàyīnístà # ; ! "you_sg will give it to him/her (human/animal)"
yōghàyīstà+V+D+Ipfv+SbjSg3+DObjSg3+IObjSg3:yōghàyīstà # ; ! "he/she will give it to him/her (human/animal)"
yōghàyīstà+V+D+Ipfv+SbjPl1+DObjSg3+IObjSg3:mōghàyīnāàtà # ; ! "we will give it to him/her (human/animal)"
yōghàyīstà+V+D+Ipfv+SbjPl2+DObjSg3+IObjSg3:mōghàyīnāstà # ; ! "you_pl will give it to him/her/ (human/animal)"
yōghàyīstà+V+D+Ipfv+SbjPl3+DObjSg3+IObjSg3:gīyōghàyīstà # ; ! "they will give it to him/her (human/animal)"
yōghàyīstà+V+D+Ipfv+SbjSg4+DObjSg3+IObjSg3:mōghàyīts'īstà # ; ! "someone will give it to him/her (human/animal)"
yōghàyīnīstín+V+D+Pfv+SbjSg1+DObjSg3+IObjSg3:mōghàyīnīstín # ; ! "I handed/gave it to him/her (human/animal)"
yōghàyīnīstín+V+D+Pfv+SbjSg2+DObjSg3+IObjSg3:mōghàyīnístín # ; ! "you_sg handed/gave it to him/her (human/animal)"
yōghàyīnīstín+V+D+Pfv+SbjSg3+DObjSg3+IObjSg3:yōghàyīnīstín # ; ! "he/she handed/gave it to him/her (human/animal)"
yōghàyīnīstín+V+D+Pfv+SbjPl1+DObjSg3+IObjSg3:mōghàyīnāàtín # ; ! "we handed/gave it to him/her (human/animal)"
yōghàyīnīstín+V+D+Pfv+SbjPl2+DObjSg3+IObjSg3:mōghàyīnāstín # ; ! "you_pl handed/gave it to him/her (human/animal)"
yōghàyīnīstín+V+D+Pfv+SbjPl3+DObjSg3+IObjSg3:gīyōghàyīnīstín # ; ! "they handed/gave it to him/her (human/animal)"
yōghàyīnīstín+V+D+Pfv+SbjSg4+DObjSg3+IObjSg3:mōghàyīts'īstín # ; ! "someone handed/gave it to him/her (human/animal)"
xàyīdīstín+V+T+Ipfv+SbjSg1+DObjSg3:xàdīsīstín # ; ! "I am carrying him/her out (human/animal)"
xàyīdīstín+V+T+Ipfv+SbjSg2+DObjSg3:xàdīsístín # ; ! "you_sg are carrying him/her out (human/animal)"
xàyīdīstín+V+T+Ipfv+SbjSg3+DObjSg3:xàyīdīstín # ; ! "he/she is carrying him/her out (human/animal)"
xàyīdīstín+V+T+Ipfv+SbjPl1+DObjSg3:xàdīsāàtín # ; ! "we are carrying him/her out (human/animal)"
xàyīdīstín+V+T+Ipfv+SbjPl2+DObjSg3:xàdīsāstín # ; ! "you_pl are carrying him/her out (human/animal)"
xàyīdīstín+V+T+Ipfv+SbjPl3+DObjSg3:xàgīyīdīstín # ; ! "they are carrying him/her out (human/animal)"
xàyīdīstín+V+T+Ipfv+SbjSg4+DObjSg3:xàts'īdīstín # ; ! "someone is carrying him/her out (human/animal)"
kúyīstà+V+T+Ipfv+SbjSg1+DObjSg3:kústà # ; ! "I will carry him/her inside (human/animal)"
kúyīstà+V+T+Ipfv+SbjSg2+DObjSg3:kúnīstà # ; ! "you_sg will carry him/her inside (human/animal)"
kúyīstà+V+T+Ipfv+SbjSg3+DObjSg3:kúyīstà # ; ! "he/she will carry him/her inside (human/animal)"
kúyīstà+V+T+Ipfv+SbjPl1+DObjSg3:kúusāàtà # ; ! "we will carry him/her inside (human/animal)"
kúyīstà+V+T+Ipfv+SbjPl2+DObjSg3:kwastà # ; ! "you_pl will carry him/her inside (human/animal)"
kúyīstà+V+T+Ipfv+SbjPl3+DObjSg3:kúgīyīstà # ; ! "they will carry him/her inside (human/animal)"
kúyīstà+V+T+Ipfv+SbjSg4+DObjSg3:kúts'īstà # ; ! "someone will carry him/her inside (human/animal)"
tānáyìdìstásh+V+T+Ipfv+Rep+SbjSg1+DObjSg3:tānádìstásh # ; ! "I lift/pick him/her up again and again (human/animal)"
tānáyìdìstásh+V+T+Ipfv+Rep+SbjSg2+DObjSg3:tānádístásh # ; ! "you_sg lift/pick him/her up again and again (human/animal)"
tānáyìdìstásh+V+T+Ipfv+Rep+SbjSg3+DObjSg3:tānáyìdìstásh # ; ! "he/she lifts/picks him/her up again and again (human/animal)"
tānáyìdìstásh+V+T+Ipfv+Rep+SbjPl1+DObjSg3:tānádìsāàtásh # ; ! "we lift/pick him/her up again and again (human/animal)"
tānáyìdìstásh+V+T+Ipfv+Rep+SbjPl2+DObjSg3:tānádāstásh # ; ! "you_pl lift/pick him/her up again and again (human/animal)"
tānáyìdìstásh+V+T+Ipfv+Rep+SbjPl3+DObjSg3:tānágīyīdìstásh # ; ! "they lift/pick him/her up again and again (human/animal)"
tānáyìdìstásh+V+T+Ipfv+Rep+SbjSg4+DObjSg3:tānáts'īdìstásh # ; ! "someone lifts/picks him/her up again and again (human/animal)"
yīdītì+V+T+Ipfv+SbjSg1+DObjSg3:dīstì # ; ! "I will carry/take it (stick-like)"
yīdītì+V+T+Ipfv+SbjSg2+DObjSg3:dítì # ; ! "you_sg will carry/take it (stick-like)"
yīdītì+V+T+Ipfv+SbjSg3+DObjSg3:yīdītì # ; ! "he/she will carry/take it (stick-like)"
yīdītì+V+I+Ipfv+SbjPl1:dāàtì # ; ! "we will carry/take (stick-like)"
yīdītì+V+T+Ipfv+SbjPl2+DObjSg3:dāstì # ; ! "you_pl will carry/take it (stick-like)"
yīdītì+V+T+Ipfv+SbjPl3+DObjSg3:gīyīdītì # ; ! "they will carry/take it (stick-like)"
yīdītì+V+T+Ipfv+SbjSg4+DObjSg3:ts'īdītì # ; ! "someone will carry/take it (stick-like)"
yīdīstó(n)+V+T+Pfv+SbjSg1+DObjSg3:dīsīstó(n) # ; ! "I carried/took it (stick-like)"
yīdīstó(n)+V+T+Pfv+SbjSg2+DObjSg3:dīsístó(n) # ; ! "you_sg carried/took it (stick-like)"
yīdīstó(n)+V+T+Pfv+SbjSg3+DObjSg3:yīdīstó(n) # ; ! "he/she carried/took it (stick-like)"
yīdīstó(n)+V+T+Pfv+SbjPl1+DObjSg3:dīsāàtó(n) # ; ! "we carried/took it (stick-like)"
yīdīstó(n)+V+T+Pfv+SbjPl2+DObjSg3:dīsāstó(n) # ; ! "you_pl carried/took it (stick-like)"
yīdīstó(n)+V+T+Pfv+SbjPl3+DObjSg3:gīyīdīstó(n) # ; ! "they carried/took it (stick-like)"
yīdīstó(n)+V+T+Pfv+SbjSg4+DObjSg3:ts'īdīstó(n) # ; ! "someone carried/took it (stick-like)"
yōghàtì+V+D+Ipfv+SbjSg1+DObjSg3+IObjSg3:mōghànīstì # ; ! "I will hand something to him/her (stick-like)"
yōghàtì+V+D+Ipfv+SbjSg2+DObjSg3+IObjSg3:mōghànítì # ; ! "you_sg will give something to him/her (stick-like)"
yōghàtì+V+D+Ipfv+SbjSg3+DObjSg3+IObjSg3:yōghàtì # ; ! "he/she will give something to him/her (stick-like)"
yōghàtì+V+D+Ipfv+SbjPl1+DObjSg3+IObjSg3:mōghànāàtì # ; ! "we will give something to him/her (stick-like)"
yōghàtì+V+D+Ipfv+SbjPl2+DObjSg3+IObjSg3:mōghànāstì # ; ! "you_pl will give something to him/her (stick-like)"
yōghàtì+V+D+Ipfv+SbjPl3+DObjSg3+IObjSg3:gīyōghàgītì # ; ! "they will give something to him/her (stick-like)"
yōghàtì+V+D+Ipfv+SbjSg4+DObjSg3+IObjSg3:mōghàts'ītì # ; ! "someone will give something to him/her (stick-like)"
yōghàyīnītó(n)+V+D+Pfv+SbjSg1+DObjSg3+IObjSg3:mōghàyīnīstó(n) # ; ! "I handed/gave it to him/her (stick-like)"
yōghàyīnītó(n)+V+D+Pfv+SbjSg2+DObjSg3+IObjSg3:mōghàyīnító(n) # ; ! "you_sg handed/gave it to him/her (stick-like)"
yōghàyīnītó(n)+V+D+Pfv+SbjSg3+DObjSg3+IObjSg3:yōghàyīnītó(n) # ; ! "he/she handed/gave it to him/her (stick-like)"
yōghàyīnītó(n)+V+D+Pfv+SbjPl1+DObjSg3+IObjSg3:mōghàyīnāàtó(n) # ; ! "we handed/gave it to him/her (stick-like)"
yōghàyīnītó(n)+V+D+Pfv+SbjPl2+DObjSg3+IObjSg3:mōghàyīnāstó(n) # ; ! "you_pl handed/gave it to him/her (stick-like)"
yōghàyīnītó(n)+V+D+Pfv+SbjPl3+DObjSg3+IObjSg3:gīyōghàgīyīnītó(n) # ; ! "they handed/gave it to him/her (stick-like)"
yōghàyīnītó(n)+V+D+Pfv+SbjSg4+DObjSg3+IObjSg3:mōghàyīts'īnītó(n) # ; ! "someone handed/gave it to him/her (stick-like)"
xànáyīdīstó(n)+V+T+Ipfv+SbjSg1+DObjSg3:xànádīsīstó(n) # ; ! "I am carrying it out again (stick-like)"
xànáyīdīstó(n)+V+T+Ipfv+SbjSg2+DObjSg3:xànádīsító(n) # ; ! "you_sg are carrying it out again (stick-like)"
xànáyīdīstó(n)+V+T+Ipfv+SbjSg3+DObjSg3:xànáyīdīstó(n) # ; ! "he/she is carrying it out again (stick-like)"
xànáyīdīstó(n)+V+T+Ipfv+SbjPl1+DObjSg3:xànádīsāàtó(n) # ; ! "we are carrying it out again (stick-like)"
xànáyīdīstó(n)+V+T+Ipfv+SbjPl2+DObjSg3:xànádīsāstó(n) # ; ! "you_pl are carrying it out again (stick-like)"
xànáyīdīstó(n)+V+T+Ipfv+SbjPl3+DObjSg3:xànágīyīdīstó(n) # ; ! "they are carrying it out again (stick-like)"
xànáyīdīstó(n)+V+T+Ipfv+SbjSg4+DObjSg3:xànáts'īdīstó(n) # ; ! "someone is carrying it out again (stick-like)"
kúyītì+V+T+Ipfv+SbjSg1+DObjSg3:kústì # ; ! "I will carry/take it inside (stick-like)"
kúyītì+V+T+Ipfv+SbjSg2+DObjSg3:kúnítì # ; ! "you_sg will carry/take it inside (stick-like)"
kúyītì+V+T+Ipfv+SbjSg3+DObjSg3:kúyītì # ; ! "he/she will carry/take it inside (stick-like)"
kúyītì+V+T+Ipfv+SbjPl1+DObjSg3:kúsāàtì # ; ! "we will carry/take it inside (stick-like)"
kúyītì+V+T+Ipfv+SbjPl2+DObjSg3:kwāstì # ; ! "you_pl will carry/take it inside (stick-like)"
kúyītì+V+T+Ipfv+SbjPl3+DObjSg3:kúgīyītì # ; ! "they will carry/take it inside (stick-like)"
kúyītì+V+T+Ipfv+SbjSg4+DObjSg3:kúts'īti # ; ! "someone will carry/take it inside (stick-like)"
yōghàtì+V+D+Pfv+SbjSg1+DObjSg3+IObjSg3:mōghànīstón # ; ! "I handed/gave something to him/her (stick-like)"
yōghàtì+V+D+Pfv+SbjSg2+DObjSg3+IObjSg3:mōghànístón # ; ! "you_sg handed/gave something to him/her (stick-like)"
yōghàtì+V+D+Pfv+SbjSg3+DObjSg3+IObjSg3:mōghànāàtón # ; ! "he/she handed/gave something to him/her (stick-like)"
yōghàtì+V+D+Pfv+SbjPl1+DObjSg3+IObjSg3:mōghànāstón # ; ! "we handed/gave something to him/her (stick-like)"
yōghàtì+V+D+Pfv+SbjPl2+DObjSg3+IObjSg3:gīyōghànītón # ; ! "you_pl handed/gave something to him/her (stick-like)"
yōghàtì+V+D+Pfv+SbjSg4+DObjSg3+IObjSg3:mōghàts'īnītón # ; ! "someone handed/gave something to him/her (stick-like)"
tānáyīdītīsh+V+T+Ipfv+Rep+SbjSg1+DObjSg3:tānádístīsh # ; ! "I lift it again and again (stick-like)"
tānáyīdītīsh+V+T+Ipfv+Rep+SbjSg2+DObjSg3:tānádítīsh # ; ! "you_sg lift it again and again (stick-like)"
tānáyīdītīsh+V+T+Ipfv+Rep+SbjSg3+DObjSg3:tānáyīdītīsh # ; ! "he/she lifts it again and again (stick-like)"
tānáyīdītīsh+V+T+Ipfv+Rep+SbjPl1+DObjSg3:tānádīsāàtīsh # ; ! "we lift it again and again (stick-like)"
tānáyīdītīsh+V+T+Ipfv+Rep+SbjSg2+DObjSg3:tānádāstīsh # ; ! "you_sg lift it again and again (stick-like)"
tānáyīdītīsh+V+T+Ipfv+Rep+SbjPl3+DObjSg3:tānágīyīdītīsh # ; ! "they lift it again and again (stick-like)"
tānáyīdītīsh+V+T+Ipfv+Rep+SbjSg4+DObjSg3:tānáts'īdītīsh # ; ! "someone lifts it again and again (stick-like)"
yīdīstsús+V+T+Ipfv+SbjSg1+DObjSg3:dīstsús # ; ! "I will carry/take it (cloth)"
yīdīstsús+V+T+Ipfv+SbjSg2+DObjSg3:dístsús # ; ! "you_sg will carry/take it (cloth)"
yīdīstsús+V+T+Ipfv+SbjSg3+DObjSg3:yīdīstsús # ; ! "he/she will carry/take it (cloth)"
yīdīstsús+V+T+Ipfv+SbjPl1+DObjSg3:dāàtsús # ; ! "we will carry/take it (cloth)"
yīdīstsús+V+T+Ipfv+SbjPl2+DObjSg3:dāstsús # ; ! "you_pl will carry/take it (cloth)"
yīdīstsús+V+T+Ipfv+SbjPl3+DObjSg3:gīyīdīstsús # ; ! "they will carry/take it (cloth)"
yīdīstsús+V+T+Ipfv+SbjSg4+DObjSg3:ts'īdīstsús # ; ! "someone will carry/take it (cloth)"
yīdīstsús+V+T+Pfv+SbjSg1+DObjSg3:dīsīstsùùz # ; ! "I carried/took it (cloth)"
yīdīstsús+V+T+Pfv+SbjSg2+DObjSg3:dīsístsùùz # ; ! "you_sg carried/took it (cloth)"
yīdīstsús+V+T+Pfv+SbjSg3+DObjSg3:yīdīstsùùz # ; ! "he/she carried/took it (cloth)"
yīdīstsús+V+T+Pfv+SbjPl1+DObjSg3:dīsāàtsùùz # ; ! "we carried/took it (cloth)"
yīdīstsús+V+T+Pfv+SbjPl2+DObjSg3:dīsāstsùùz # ; ! "you_pl carried/took it (cloth)"
yīdīstsús+V+T+Pfv+SbjPl3+DObjSg3:gīyīdīstsùùz # ; ! "they carried/took it (cloth)"
yīdīstsús+V+T+Pfv+SbjSg4+DObjSg3:ts'īdīstsùùz # ; ! "someone carried/took it (cloth)"
yōghàstsús+V+D+Ipfv+SbjSg1+DObjSg3+IObjSg3:mōghànīstsús # ; ! "I will hand/give something to him/her (cloth)"
yōghàstsús+V+D+Ipfv+SbjSg2+DObjSg3+IObjSg3:mōghànístsús # ; ! "you_sg will hand/give something to him/her (cloth)"
yōghàstsús+V+D+Ipfv+SbjSg3+DObjSg3+IObjSg3:yōghàstsús # ; ! "he/she will hand/give something to him/her (cloth)"
yōghàstsús+V+D+Ipfv+SbjPl1+DObjSg3+IObjSg3:mōghànāàtsús # ; ! "we will hand/give something to him/her (cloth)"
yōghàstsús+V+D+Ipfv+SbjPl2+DObjSg3+IObjSg3:mōghànāstsús # ; ! "you_pl will hand/give something to him/her (cloth)"
yōghàstsús+V+D+Ipfv+SbjPl3+DObjSg3+IObjSg3:gīyōghàstsús # ; ! "they will hand/give something to him/her (cloth)"
yōghàstsús+V+D+Ipfv+SbjSg4+DObjSg3+IObjSg3:mōghàts'īstsús # ; ! "someone will hand/give something to him/her (cloth)"
yōghàyīstsús+V+D+Ipfv+SbjSg1+DObjSg3+IObjSg3:mōghàyīnīstsús # ; ! "I will hand/give it to him/her (cloth)"
yōghàyīstsús+V+D+Ipfv+SbjSg2+DObjSg3+IObjSg3:mōghàyīnístsús # ; ! "you_sg will hand/give it to him/her (cloth)"
yōghàyīstsús+V+D+Ipfv+SbjSg3+DObjSg3+IObjSg3:yōghàyīstsús # ; ! "he/she will hand/give it to him/her (cloth)"
yōghàyīstsús+V+D+Ipfv+SbjPl1+DObjSg3+IObjSg3:mōghàyīnāàtsús # ; ! "we will hand/give it to him/her (cloth)"
yōghàyīstsús+V+D+Ipfv+SbjPl2+DObjSg3+IObjSg3:mōghàyīnāstsús # ; ! "you_pl will hand/give it to him/her (cloth)"
yōghàyīstsús+V+D+Ipfv+SbjPl3+DObjSg3+IObjSg3:gīyōghàyīstsús # ; ! "they will hand/give it to him/her (cloth)"
yōghàyīstsús+V+D+Ipfv+SbjSg4+DObjIObjSg3:mōghàyīts'īstsús # ; ! "someone will hand/give to him/her (cloth)"
ànàyīdīstsúsī% át'à+V+T+Ipfv+SbjSg1+DObjSg3:ànàdīstsúsī% át'à # ; ! "I will lose it (ASSERTIVE) (cloth)"
ànàyīdīstsúsī% át'à+V+T+Ipfv+SbjSg2+DObjSg3:ànàdístsúsī% át'à # ; ! "you_sg will lose it (ASSERTIVE) (cloth)"
ànàyīdīstsúsī% át'à+V+T+Ipfv+SbjSg3+DObjSg3:ànàyīdīstsúsī% át'à # ; ! "he/she will lose it (ASSERTIVE) (cloth)"
ànàyīdīstsúsī% át'à+V+T+Ipfv+SbjPl1+DObjSg3:ànàdāàtsúsī% át'à # ; ! "we will lose it (ASSERTIVE) (cloth)"
ànàyīdīstsúsī% át'à+V+T+Ipfv+SbjPl2+DObjSg3:ànàdāstsúsī% át'à # ; ! "you_pl will lose it (ASSERTIVE) (cloth)"
ànàyīdīstsúsī% át'à+V+T+Ipfv+SbjPl3+DObjSg3:ànàgīyīdìstsúsī% át'à # ; ! "they will lose it (ASSERTIVE) (cloth)"
ànàyīdīstsúsī% át'à+V+T+Ipfv+SbjSg4+DObjSg3:ànàts'īdìstsúsī% át'à # ; ! "someone will lose it (ASSERTIVE) (cloth)"
yōghàstsús+V+D+Ipfv+SbjSg1+DObjSg3+IObjSg3:mōghànīstsús # ; ! "I will hand/give something to him/her (cloth)"
yōghàstsús+V+D+Ipfv+SbjSg2+DObjSg3+IObjSg3:mōghànístsús # ; ! "you_sg will hand/give something to him/her (cloth)"
yōghàstsús+V+D+Ipfv+SbjSg3+DObjSg3+IObjSg3:yōghàstsús # ; ! "he/she will hand/give something to him/her (cloth)"
yōghàstsús+V+D+Ipfv+SbjPl1+DObjSg3+IObjSg3:mōghànāàtsús # ; ! "we will hand/give something to him/her (cloth)"
yōghàstsús+V+D+Ipfv+SbjPl2+DObjSg3+IObjSg3:mōghànāstsús # ; ! "you_pl will hand/give something to him/her (cloth)"
yōghàstsús+V+D+Ipfv+SbjPl3+DObjSg3+IObjSg3:gīyōghàstsús # ; ! "they will hand/give something to him/her (cloth)"
yōghàstsús+V+D+Ipfv+SbjSg4+DObjSg3+IObjSg3:mōghàts'īstsús # ; ! "someone will hand/give something to him/her (cloth)"
yōghàyīstsús+V+D+Ipfv+SbjSg1+DObjSg3+IObjSg3:mōghàyinīstsús # ; ! "I will hand/give it to him/her (cloth)"
yōghàyīstsús+V+D+Ipfv+SbjSg2+DObjSg3+IObjSg3:mōghàyīnístsús # ; ! "you_sg will hand it to him/her (cloth)"
yōghàyīstsús+V+D+Ipfv+SbjSg3+DObjSg3+IObjSg3:yōghàyīstsús # ; ! "he/she will hand/give it to him/her (cloth)"
yōghàyīstsús+V+D+Ipfv+SbjPl1+DObjSg3+IObjSg3:mōghàyīnāàtsús # ; ! "we all will hand/give it to him/her (cloth)"
yōghàyīstsús+V+D+Ipfv+SbjPl2+DObjSg3+IObjSg3:mōghàyīnāstsús # ; ! "you_pl will hand/give it to him/her (cloth)"
yōghàyīstsús+V+D+Ipfv+SbjPl3+DObjSg3+IObjSg3:gīyōghàgīyīstsús # ; ! "they will hand/give it to him/her (cloth)"
yōghàyīstsús+V+D+Ipfv+SbjSg4+DObjSg3+IObjSg3:mōghàyīts'īstsús # ; ! "someone will hand/give it to him/her (cloth)"
kúyīdīdīstsús+V+T+Ipfv+SbjSg1+DObjSg3:kúdīdīstsús # ; ! "I will start carrying/taking it inside (cloth)"
kúyīdīdīstsús+V+T+Ipfv+SbjSg2+DObjSg3:kúdídīstsús # ; ! "you_sg will start carrying/taking it inside (cloth)"
kúyīdīdīstsús+V+T+Ipfv+SbjSg3+DObjSg3:kúyīdīdīstsús # ; ! "he/she will start carrying/taking it inside (cloth)"
kúyīdīdīstsús+V+T+Ipfv+SbjPl1+DObjSg3:kúdidīdāàtsús # ; ! "we will start carrying/taking it inside (cloth)"
kúyīdīdīstsús+V+T+Ipfv+SbjPl2+DObjSg3:kúdidīdāstsús # ; ! "you_pl will start carrying/taking it inside (cloth)"
kúyīdīdīstsús+V+T+Ipfv+SbjPl3+DObjSg3:kúgīyīdīdīstsús # ; ! "they will start carrying/taking it inside (cloth)"
kúyīdīdīstsús+V+T+Ipfv+SbjSg4+DObjSg3:kúts'īdīdīstsús # ; ! "someone will start carrying/taking it inside (cloth)"
īdōghá% kúyīdīstsùùz+V+T+Ipfv+SbjSg1+1SgR+DObjSg3:īdōghá% kúdīsīstsùùz # ; ! "I am carrying it in for myself (cloth)"
īdōghá% kúyīdīstsùùz+V+T+Ipfv+SbjSg2+2SgR+DObjSg3:īdōghá% kúdīsístsùùz # ; ! "you_sg are carrying it in for yourself (cloth)"
īdōghá% kúyīdīstsùùz+V+T+Ipfv+SbjSg3+3SgR+DObjSg3:īdōghá% kúyīdīstsùùz # ; ! "he/she is carrying it in for himself/herself (cloth)"
īdōghá% kúyīdīstsùùz+V+T+Pfv+SbjPl1+1PlR+DObjSg3:īdōghá% kúdīsāàtsùùz # ; ! "we started carrying it in for ourselves (cloth)"
īdōghá% kúyīdīstsùùz+V+T+Pfv+SbjPl2+2PlR+DObjSg3:īdōghá% kúdīsāstsùùz # ; ! "you_pl started carrying it in for yourselves (cloth)"
īdōghá% kúyīdīstsùùz+V+T+Pfv+SbjPl3+3PlR+DObjSg3:īdōghá% kúgīyīdīstsùùz # ; ! "they started carrying it in for themselves (cloth)"
īdōghá% kúyīdīstsùùz+V+T+Pfv+SbjSg4+Sbj3SgR+DObjSg3:īdōghá% kúts'īdīstsùùz # ; ! "someone started carrying it in for himself/herself (cloth)"
ànàyīdìstsūūz+V+T+Pfv+SbjSg1+DObjSg3:ànàdìsístsūūz # ; ! "I lost it (cloth)"
ànàyīdìstsūūz+V+T+Pfv+SbjSg2+DObjSg3:ànàdìsístsūūz # ; ! "you_sg lost it (cloth)"
ànàyīdìstsūūz+V+T+Pfv+SbjSg3+DObjSg3:ànàyīdìstsūūz # ; ! "he/she lost it (cloth)"
ànàyīdìstsūūz+V+T+Pfv+SbjPl1+DObjSg3:ànádìsāàtsūūz # ; ! "we lost it (cloth)"
ànàyīdìstsūūz+V+T+Pfv+SbjPl2+DObjSg3:ànádìsāstsūūz # ; ! "you_pl lost it (cloth)"
ànàyīdìstsūūz+V+T+Pfv+SbjPl3+DObjSg3:ànágīyīdìstsūūz # ; ! "they lost it (cloth)"
ànàyīdìstsūūz+V+T+Pfv+SbjSg4+DObjSg3:ànáts'īdìstsūūz # ; ! "someone lost it (cloth)"
ōò% tāyīdìstsús% yīnīsīn+V+T+Ipfv+SbjSg2+DObjSg3:tādìstsús% yīnínìzīní% ìlà # ; ! "do you_sg want to lift it/pick it up (cloth)"
ōò% tāyīdìstsús% yīnīsīn+V+T+Ipfv+SbjSg1+DObjSg3:ōò% tādìstsús% yīnīsīn # ; ! "yes I want to lift it/pick it up (cloth)"
ōò% tāyīdìstsús% yīnīsīn+V+T+Ipfv+SbjSg3+DObjSg3:tāyīdìstsús% yīnízīní% ìlà # ; ! "does he/she want to lift it/pick it up (cloth)"
ōò% tāyīdìstsús% yīnīsīn+V+T+Ipfv+SbjSg3+DObjSg3:ōò% tāyīdìstsús% yīnīsīn # ; ! "yes he/she wants to lift it/pick it up (cloth)"
tāyástsús+V+T+Prog+SbjSg1+DObjSg3:tāyīstsús # ; ! "I am holding it up (cloth)"
tāyástsús+V+T+Prog+SbjSg2+DObjSg3:tāyístsús # ; ! "you_sg are holding it up (cloth)"
tāyástsús+V+T+Prog+SbjSg3+DObjSg3:tāyástsús # ; ! "he/she is holding it up (cloth)"
tāyástsús+V+T+Prog+SbjPl1+DObjSg3:tāyāàtsús # ; ! "we are holding it up (cloth)"
tāyástsús+V+T+Prog+SbjPl2+DObjSg3:tāyāstsús # ; ! "you_pl are holding it up (cloth)"
tāyástsús+V+T+Prog+SbjPl3+DObjSg3:tāgīyástsús # ; ! "they are holding it up (cloth)"
tāyástsús+V+T+Prog+SbjSg4+DObjSg3:tāts'ástsús # ; ! "someone is holding it up (cloth)"
tānáyìdìschūsh+V+T+Ipfv+Rep+SbjSg1+DObjSg3:tānádìschūsh # ; ! "I lift it again and again (cloth)"
tānáyìdìschūsh+V+T+Ipfv+Rep+SbjSg2+DObjSg3:tānádíschūsh # ; ! "you_sg lift it again and again (cloth)"
tānáyìdìschūsh+V+T+Ipfv+Rep+SbjSg3+DObjSg3:tānáyìdìschūsh # ; ! "he/she lifts it again and again (cloth)"
tānáyìdìschūsh+V+T+Ipfv+Rep+SbjPl1+DObjSg3:tānádìsāàchūsh # ; ! "we lift it again and again (cloth)"
tānáyìdìschūsh+V+T+Ipfv+Rep+SbjSg2+DObjSg3:tānádāschūsh # ; ! "you_sg lift it again and again (cloth)"
tānáyìdìschūsh+V+T+Ipfv+Rep+SbjPl3+DObjSg3:tānágīyīdìschūsh # ; ! "they lift it again and again (cloth)"
tānáyìdìschūsh+V+T+Ipfv+Rep+SbjSg4+DObjSg3:tānáts'īdìschūsh # ; ! "someone lifts it again and again (cloth)"
yīdīʔò+V+T+Ipfv+SbjSg1+DObjSg3:dīsʔò # ; ! "I will carry/take it (round)"
yīdīʔò+V+T+Ipfv+SbjSg2+DObjSg3:díʔò # ; ! "you_sg will carry/take it (round)"
yīdīʔò+V+T+Ipfv+SbjSg3+DObjSg3:yīdīʔò # ; ! "he/she will carry/take it (round)"
yīdīʔò+V+T+Ipfv+SbjPl1+DObjSg3:dāàʔò # ; ! "we will carry/take it (round)"
yīdīʔò+V+T+Ipfv+SbjPl2+DObjSg3:dāsʔò # ; ! "you_pl will carry/take it (round)"
yīdīʔò+V+T+Ipfv+SbjPl3+DObjSg3:gīyīdīʔò # ; ! "they will carry/take it (round)"
yīdīʔò+V+T+Ipfv+SbjSg4+DObjSg3:ts'īdīʔò # ; ! "someone will carry/take it (round)"
yīdīʔò+V+T+Pfv+SbjSg1+DObjSg3:dīsīsʔòn # ; ! "I carried/took it (round)"
yīdīʔò+V+T+Pfv+SbjSg2+DObjSg3:dīsíʔòn # ; ! "you_sg carried/took it (round)"
yīdīʔò+V+T+Pfv+SbjSg3+DObjSg3:yīdīsʔòn # ; ! "he/she carried/took it (round)"
yīdīʔò+V+T+Pfv+SbjPl1+DObjSg3:dīsāàʔòn # ; ! "we carried/took it (round)"
yīdīʔò+V+T+Pfv+SbjPl2+DObjSg3:dīsāsʔòn # ; ! "you_pl carried/took it (round)"
yīdīʔò+V+T+Pfv+SbjPl3+DObjSg3:gīyīdīsʔòn # ; ! "they carried/took it (round)"
yīdīʔò+V+T+Pfv+SbjSg4+DObjSg3:ts'īdīsʔòn # ; ! "someone carried/took it (round)"
tāyìʔò+V+T+Ipfv+SbjSg1+DObjSg3:tásʔò # ; ! "I will put it up on something (round)"
tāyìʔò+V+T+Ipfv+SbjSg2+DObjSg3:tānīʔò # ; ! "you_sg will put it up on something (round)"
tāyìʔò+V+T+Ipfv+SbjSg3+DObjSg3:tāyìʔò # ; ! "he/she will put it up on something (round)"
tāyìʔò+V+T+Ipfv+SbjPl1+DObjSg3:tāsāàʔò # ; ! "we will put it up on something (round)"
tāyìʔò+V+T+Ipfv+SbjPl2+DObjSg3:tāsʔò # ; ! "you_pl will put it up on something (round)"
tāyìʔò+V+T+Ipfv+SbjPl3+DObjSg3:tāgīyìʔò # ; ! "they will put it up on something (round)"
tāyìʔò+V+T+Ipfv+SbjSg4+DObjSg3:tāts'īʔò # ; ! "someone will put it up on something (round)"
tāyīdīʔò+V+T+Ipfv+SbjSg1+DObjSg3:tádīsʔò # ; ! "I will lift/pick/hold it up (round)"
tāyīdīʔò+V+T+Ipfv+SbjSg2+DObjSg3:tādíʔò # ; ! "you_sg will lift/pick/hold it up (round)"
tāyīdīʔò+V+T+Ipfv+SbjSg3+DObjSg3:tāyīdīʔò # ; ! "he/she will lift/pick/hold it up (round)"
tāyīdīʔò+V+T+Ipfv+SbjPl1+DObjSg3:tādīsāàʔò # ; ! "we will lift/pick/hold it up (round)"
tāyīdīʔò+V+T+Ipfv+SbjPl2+DObjSg3:tādāsʔò # ; ! "you_pl will lift/pick/hold it up (round)"
tāyīdīʔò+V+T+Ipfv+SbjPl3+DObjSg3:tāgīyīdìʔò # ; ! "they will lift/pick/hold it up (round)"
tāyīdīʔò+V+T+Ipfv+SbjSg4+DObjSg3:tāts'īdìʔò # ; ! "someone will lift/pick it up (round)"
tānáyīdīʔò+V+T+Ipfv+SbjSg1+DObjSg3:tānádīsʔò # ; ! "I will lift/pick/hold it up again (round)"
tānáyīdīʔò+V+T+Ipfv+SbjSg2+DObjSg3:tānádíʔò # ; ! "you_sg will lift/pick/hold it up again (round)"
tānáyīdīʔò+V+T+Ipfv+SbjSg3+DObjSg3:tānáyīdīʔò # ; ! "he/she will lift/pick/hold it up again (round)"
tānáyīdīʔò+V+T+Ipfv+SbjPl1+DObjSg3:tānádīsāàʔò # ; ! "we will will lift/pick/hold it up again (round)"
tānáyīdīʔò+V+T+Ipfv+SbjPl2+DObjSg3:tānádāsʔò # ; ! "you_pl will will lift /pick/hold it up again (round)"
tānáyīdīʔò+V+T+Ipfv+SbjPl3+DObjSg3:tānágīyīdìʔò # ; ! "they will will lift/pick/hold it up again (round)"
tānáyīdīʔò+V+T+Ipfv+SbjSg4+DObjSg3:tānáts'īdìʔò # ; ! "someone will will lift/pick/hold it up again (round)"
ànàyīdīʔò-hī% át'à+V+T+Ipfv+SbjSg1+DObjSg3:ànàdísʔò-hī% át'à # ; ! "I will (ASSERTIVE) lose it (round)"
ànàyīdīʔò-hī% át'à+V+T+Ipfv+SbjSg2+DObjSg3:ànàdíʔò-hī% át'à # ; ! "you_sg will (ASSERTIVE) lose it (round)"
ànàyīdīʔò-hī% át'à+V+T+Ipfv+SbjSg3+DObjSg3:ànàyīdīʔò-hī% át'à # ; ! "he/she will (ASSERTIVE) lose it (round)"
ànàyīdīʔò-hī% át'à+V+T+Ipfv+SbjPl1+DObjSg3:ànàdāàʔò-hī% át'à # ; ! "we will (ASSERTIVE) lose it (round)"
ànàyīdīʔò-hī% át'à+V+T+Ipfv+SbjPl2+DObjSg3:ànàdāsʔò-hī% át'à # ; ! "you_pl will (ASSERTIVE) lose it (round)"
ànàyīdīʔò-hī% át'à+V+T+Ipfv+SbjPl3+DObjSg3:ànàgīyīdìʔò-hī% át'à # ; ! "they will (ASSERTIVE) lose it (round)"
ànàyīdīʔò-hī% át'à+V+I+Ipfv+SbjSg4:ànàts'īdìʔò-hī% át'à # ; ! "someone will (ASSERTIVE) lose (round)"
ànànáyīdīʔò-hī% át'à+V+T+Ipfv+SbjSg1+DObjSg3:ànànádísʔò-hī% át'à # ; ! "I will (ASSERTIVE) lose it again (round)"
ànànáyīdīʔò-hī% át'à+V+T+Ipfv+SbjSg2+DObjSg3:ànànádíʔò-hī% át'à # ; ! "you_sg will (ASSERTIVE) lose it again (round)"
ànànáyīdīʔò-hī% át'à+V+T+Ipfv+SbjSg3+DObjSg3:ànànáyīdīʔò-hī% át'à # ; ! "he/she will (ASSERTIVE) lose it again (round)"
ànànáyīdīʔò-hī% át'à+V+T+Ipfv+SbjPl1+DObjSg3:ànànádāàʔò-hī% át'à # ; ! "we will (ASSERTIVE) lose it again (round)"
ànànáyīdīʔò-hī% át'à+V+T+Ipfv+SbjPl2+DObjSg3:ànànádāsʔò-hī% át'à # ; ! "you_pl will (ASSERTIVE) lose it again (round)"
ànànáyīdīʔò-hī% át'à+V+T+Ipfv+SbjPl3+DObjSg3:ànànágīyīdìʔò-hī% át'à # ; ! "they will (ASSERTIVE) lose it again (round)"
ànànáyīdīʔò-hī% át'à+V+T+Ipfv+SbjSg4+DObjSg3:ànànáts'īdìʔò-hī% át'à # ; ! "someone will (ASSERTIVE) lose it again (round)"
tāyīdīʔón+V+T+Pfv+SbjSg1+DObjSg3:tādìsísʔón # ; ! "I lifted/picked it up (round)"
tāyīdīʔón+V+T+Pfv+SbjSg2+DObjSg3:tādìsíʔón # ; ! "you_sg lifted/picked it up (round)"
tāyīdīʔón+V+T+Pfv+SbjSg3+DObjSg3:tāyīdīʔón # ; ! "he/she lifted/picked it up (round)"
tāyīdīʔón+V+T+Pfv+SbjPl1+DObjSg3:tādìsāàʔón # ; ! "we lifted/picked it up (round)"
tāyīdīʔón+V+T+Pfv+SbjPl2+DObjSg3:tādìsāsʔón # ; ! "you_pl lifted/picked it up (round)"
tāyīdīʔón+V+T+Pfv+SbjPl3+DObjSg3:tāgīyīdīʔón # ; ! "they lifted/picked it up (round)"
tāyīdīʔón+V+T+Pfv+SbjSg4+DObjSg3:tāts'īdīʔón # ; ! "someone lifted/picked it up (round)"
tāyīdīyīʔòłī+V+T+Ipfv+SbjSg1+DObjSg3:tādìyísʔòłī # ; ! "I will lift/pick it up later on (round)"
tāyīdīyīʔòłī+V+T+Ipfv+SbjSg2+DObjSg3:tādíyīʔòłī # ; ! "you_sg will lift/pick it up later on (round)"
tāyīdīyīʔòłī+V+T+Ipfv+SbjSg3+DObjSg3:tāyīdīyīʔòłī # ; ! "he/she will lift/pick it up later on (round)"
tāyīdīyīʔòłī+V+T+Ipfv+SbjPl1+DObjSg3:tādīyāàʔòłī # ; ! "we will lift/pick it up later on (round)"
tāyīdīyīʔòłī+V+T+Ipfv+SbjSg2+DObjSg3:tādìyāsʔòłī # ; ! "you_sg will lift/pick it up later on (round)"
tāyīdīyīʔòłī+V+T+Ipfv+SbjPl3+DObjSg3:tāgīyīdìyiʔòłī # ; ! "they will lift/pick it up later (round)"
tāyīdīyīʔòłī+V+T+Ipfv+SbjSg4+DObjSg3:tāts'īdìyīʔòłī # ; ! "someone will lift it later on (round)"
yōghàʔò+V+D+Ipfv+SbjSg1+DObjSg3+IObjSg3:mōghànísʔò # ; ! "I will hand/give something to him/her (round)"
yōghàʔò+V+D+Ipfv+SbjSg2+DObjSg3+IObjSg3:mōghàníʔò # ; ! "you_sg will hand/give something to him/her (round)"
yōghàʔò+V+D+Ipfv+SbjSg3+DObjSg3+IObjSg3:yōghàʔò # ; ! "he/she will hand/give something to him/her (round)"
yōghàʔò+V+D+Ipfv+SbjPl1+DObjSg3+IObjSg3:mōghànāàʔò # ; ! "we will hand/give something to him/her (round)"
yōghàʔò+V+D+Ipfv+SbjPl2+DObjSg3+IObjSg3:mōghànāsʔò # ; ! "you_pl will hand/give something to him/her (round)"
yōghàʔò+V+D+Ipfv+SbjPl3+DObjSg3+IObjSg3:gīyōghàʔò # ; ! "they will hand/give something to him/her (round)"
yōghàʔò+V+D+Ipfv+SbjSg4+DObjSg3+IObjSg3:mōghàts'īʔò # ; ! "someone will hand something to him/her (round)"
yōghàyīʔò+V+D+Ipfv+SbjSg1+DObjSg3+IObjSg3:mōghàyīnīsʔò # ; ! "I will hand/give it to him/her (round)"
yōghàyīʔò+V+D+Ipfv+SbjSg2+DObjSg3+IObjSg3:mōghàyīníʔò # ; ! "you_sg will hand/give it to him/her (round)"
yōghàyīʔò+V+D+Ipfv+SbjSg3+DObjSg3+IObjSg3:yōghàyīʔò # ; ! "he/she will hand/give it to him/her (round)"
yōghàyīʔò+V+D+Ipfv+SbjPl1+DObjSg3+IObjSg3:mōghàyīnāàʔò # ; ! "we will hand/give it to him/her (round)"
yōghàyīʔò+V+D+Ipfv+SbjPl2+DObjSg3+IObjSg3:mōghàyīnāsʔò # ; ! "you_pl will hand/give it to him/her (round)"
yōghàyīʔò+V+D+Ipfv+SbjPl3+DObjSg3+IObjSg3:gīyōghàgīyīʔò # ; ! "they will hand/give it to him/her (round)"
yōghàyīʔò+V+D+Ipfv+SbjSg4+DObjSg3+IObjSg3:mōghàyīts'īʔò # ; ! "someone will hand/give it to him/her (round)"
yōghàʔò+V+D+Pfv+SbjSg1+DObjSg3+IObjSg3:mōghànísʔò(n) # ; ! "I handed/gave something to him/her (round)"
yōghàʔò+V+D+Pfv+SbjSg2+DObjSg3+IObjSg3:mōghàníʔò(n) # ; ! "you_sg handed/gave something to him/her (round)"
yōghàʔò+V+D+Pfv+SbjSg3+DObjSg3+IObjSg3:yōghànīʔò(n) # ; ! "he/she handed/gave something to him/her (round)"
yōghàʔò+V+D+Pfv+SbjPl1+DObjSg3+IObjSg3:mōghànāàʔò(n) # ; ! "we handed/gave something to him/her (round)"
yōghàʔò+V+D+Pfv+SbjPl2+DObjSg3+IObjSg3:mōghànāsʔò(n) # ; ! "you_pl handed/gave something to him/her (round)"
yōghàʔò+V+D+Pfv+SbjPl3+DObjSg3+IObjSg3:gīyōghànīʔò(n) # ; ! "they handed/gave something to him/her (round)"
yōghàʔò+V+D+Pfv+SbjSg4+DObjSg3+IObjSg3:mōghàts'īnīʔò(n) # ; ! "someone handed/gave something to him/her (round)"
yōghàyīʔò+V+D+Pfv+SbjSg1+DObjSg3+IObjSg3:mōghàyīnīsʔòn # ; ! "I handed/gave it to him/her (round)"
yōghàyīʔò+V+D+Pfv+SbjSg2+DObjSg3+IObjSg3:mōghàyīníʔòn # ; ! "you_sg handed/gave it to him/her (round)"
yōghàyīʔò+V+D+Pfv+SbjSg3+DObjSg3+IObjSg3:yōghàyīnīʔòn # ; ! "he/she handed/gave it to him/her (round)"
yōghàyīʔò+V+D+Pfv+SbjPl1+DObjSg3+IObjSg3:mōghàyīnāàʔòn # ; ! "we handed/gave it to him/her (round)"
yōghàyīʔò+V+D+Pfv+SbjPl2+DObjSg3+IObjSg3:mōghàyīnāsʔòn # ; ! "you_pl handed/gave it to him/her (round)"
yōghàyīʔò+V+D+Pfv+SbjPl3+DObjSg3+IObjSg3:gīyōghàgīyīnīʔòn # ; ! "they handed/gave it to him/her (round)"
yōghàyīʔò+V+D+Pfv+SbjSg4+DObjSg3+IObjSg3:mōghàyīts'īnīʔòn # ; ! "someone handed/gave it to him/her (round)"
kúyīdīdīʔò+V+T+Ipfv+SbjSg1+DObjSg3:kúdídīsʔò # ; ! "I will start carrying/taking it inside (round)"
kúyīdīdīʔò+V+T+Ipfv+SbjSg2+DObjSg3:kúdídīʔò # ; ! "you_sg will start carrying/taking it inside (round)"
kúyīdīdīʔò+V+T+Ipfv+SbjSg3+DObjSg3:kúyīdīdīʔò # ; ! "he/she will start carrying/taking it inside (round)"
kúyīdīdīʔò+V+T+Ipfv+SbjPl1+DObjSg3:kúdidīdāàʔò # ; ! "we will start carrying/taking it inside (round)"
kúyīdīdīʔò+V+T+Ipfv+SbjPl2+DObjSg3:kúdidīdāsʔò # ; ! "you_pl will start carrying/taking it inside (round)"
kúyīdīdīʔò+V+T+Ipfv+SbjPl3+DObjSg3:kúgīyīdīdīʔò # ; ! "they will start carrying/taking it inside (round)"
kúyīdīdīʔò+V+T+Ipfv+SbjSg4+DObjSg3:kúts'īdīdīʔò # ; ! "someone will start carrying/taking it inside (round)"
kúnáyīdīsʔòn+V+T+Ipfv+SbjSg1+DObjSg3:kúnádīsísʔòn # ; ! "I am carrying/taking it inside again (round)"
kúnáyīdīsʔòn+V+T+Ipfv+SbjSg2+DObjSg3:kúnádīsíʔòn # ; ! "you_sg are carrying/taking it inside again (round)"
kúnáyīdīsʔòn+V+T+Ipfv+SbjSg3+DObjSg3:kúnáyīdīsʔòn # ; ! "he/she is carrying/taking it inside again (round)"
kúnáyīdīsʔòn+V+T+Ipfv+SbjPl1+DObjSg3:kúnádīsāàʔòn # ; ! "we are carrying/taking it inside again (round)"
kúnáyīdīsʔòn+V+T+Ipfv+SbjPl2+DObjSg3:kúnádīsāsʔòn # ; ! "you_pl are carrying/taking it inside again (round)"
kúnáyīdīsʔòn+V+T+Ipfv+SbjPl3+DObjSg3:kúnágīyīdīsʔòn # ; ! "they are carrying/taking it inside (round)"
kúnáyīdīsʔòn+V+T+Ipfv+SbjSg4+DObjSg3:kúnáts'īdīsʔòn # ; ! "someone is carrying it inside again (round)"
ànàyīdīsʔó(n)+V+T+Pfv+SbjSg1+DObjSg3:ànàdìsísʔó(n) # ; ! "I lost it (round)"
ànàyīdīsʔó(n)+V+T+Pfv+SbjSg2+DObjSg3:ànàdìsíʔó(n) # ; ! "you_sg lost it (round)"
ànàyīdīsʔó(n)+V+T+Pfv+SbjSg3+DObjSg3:ànàyīdīsʔó(n) # ; ! "he/she lost it (round)"
ànàyīdīsʔó(n)+V+T+Pfv+SbjPl1+DObjSg3:ànádìsāàʔó(n) # ; ! "we lost it (round)"
ànàyīdīsʔó(n)+V+T+Pfv+SbjPl2+DObjSg3:ànádìsāsʔó(n) # ; ! "you_pl lost it (round)"
ànàyīdīsʔó(n)+V+T+Pfv+SbjPl3+DObjSg3:ànágīyīdìsʔó(n) # ; ! "they lost it (round)"
ànàyīdīsʔó(n)+V+T+Pfv+SbjSg4+DObjSg3:ànáts'īdìsʔó(n) # ; ! "someone lost it (round)"
tānáyāʔóɫ+V+T+Prog+SbjSg1+DObjSg3:tānáyísʔóɫ # ; ! "I am holding it up again (round)"
tānáyāʔóɫ+V+T+Prog+SbjSg2+DObjSg3:tānáyíʔóɫ # ; ! "you_sg are holding it up again (round)"
tānáyāʔóɫ+V+T+Prog+SbjSg3+DObjSg3:tānáyāʔóɫ # ; ! "he/she is holding it up again (round)"
tānáyāʔóɫ+V+T+Prog+SbjPl1+DObjSg3:tānáyāàʔóɫ # ; ! "we are holding it up again (round)"
tānáyāʔóɫ+V+T+Prog+SbjPl2+DObjSg3:tānáyāsʔóɫ # ; ! "you_pl are holding it up again (round)"
tānáyāʔóɫ+V+T+Prog+SbjPl3+DObjSg3:tānágīyáʔóɫ # ; ! "they are holding it up again (round)"
tānáyāʔóɫ+V+T+Prog+SbjSg4+DObjSg3:tānáts'áʔóɫ # ; ! "someone is holding it up again (round)"
dútāyāʔóɫ+V+T+Prog+SbjSg1+DObjSg3+Neg:dútāyísʔóɫ # ; ! "I am not holding it up (round)"
dútāyāʔóɫ+V+T+Prog+SbjSg2+DObjSg3+Neg:dútāyíʔóɫ # ; ! "you_sg are not holding it up (round)"
dútāyāʔóɫ+V+T+Prog+SbjSg3+DObjSg3+Neg:dútāyāʔóɫ # ; ! "he/she is not holding it up (round)"
dútāyāʔóɫ+V+T+Prog+SbjPl1+DObjSg3+Neg:dútāyāàʔóɫ # ; ! "we are not holding it up (round)"
dútāyāʔóɫ+V+T+Prog+SbjPl2+DObjSg3+Neg:dútāyāsʔóɫ # ; ! "you_pl are not holding it up (round)"
dútāyāʔóɫ+V+T+Prog+SbjPl3+DObjSg3+Neg:dútāgīyáʔóɫ # ; ! "they are not holding it up (round)"
dútāyāʔóɫ+V+I+Prog+SbjSg4+Neg:dútāts'áʔóɫ # ; ! "someone is not holding (round)"
tānáyāʔóɫ+V+T+Prog+SbjSg1+DObjSg3+Neg:dútānáyísʔóɫ # ; ! "I am not holding it up again (round)"
tānáyāʔóɫ+V+T+Prog+SbjSg2+DObjSg3+Neg:dútānáyíʔóɫ # ; ! "you_sg are not holding it up again (round)"
tānáyāʔóɫ+V+T+Prog+SbjSg3+DObjSg3+Neg:dútānáyāʔóɫ # ; ! "he/she is not holding it up again (round)"
tānáyāʔóɫ+V+T+Prog+SbjPl1+DObjSg3+Neg:dútānáyāàʔóɫ # ; ! "we are not holding it up again (round)"
tānáyāʔóɫ+V+T+Prog+SbjPl2+DObjSg3+Neg:dútānáyāsʔóɫ # ; ! "you_pl are not holding it up again (round)"
tānáyāʔóɫ+V+T+Prog+SbjPl3+DObjSg3+Neg:dútānágīyáʔóɫ # ; ! "they are not holding it up again (round)"
tānáyāʔóɫ+V+T+Prog+SbjSg4+DObjSg3+Neg:dútānáts'áʔóɫ # ; ! "someone is not holding it up again (round)"
dútānáyáʔóɫī+V+T+Ipfv+SbjSg1+DObjSg3+Neg:dútānáyīsʔóɫī # ; ! "I will not be holding it up again later on (round)"
dútānáyáʔóɫī+V+T+Ipfv+SbjSg2+DObjSg3+Neg:dútānáyíʔóɫī # ; ! "you_sg will not be holding it up later on (round)"
dútānáyáʔóɫī+V+T+Ipfv+SbjSg3+DObjSg3+Neg:dútānáyáʔóɫī # ; ! "he/she will not be holding it up again (round)"
dútānáyáʔóɫī+V+T+Ipfv+SbjPl1+DObjSg3+Neg:dútānáyāàʔóɫī # ; ! "we will not be holding it up again later on (round)"
dútānáyáʔóɫī+V+T+Ipfv+SbjPl2+DObjSg3+Neg:dútānáyāsʔóɫī # ; ! "you_pl will not be holding it up again later on (round)"
dútānáyáʔóɫī+V+T+Ipfv+SbjPl3+DObjSg3+Neg:dútānágīyáʔóɫī # ; ! "they will not be holding it up again later on (round)"
dútānáyáʔóɫī+V+T+Ipfv+SbjSg4+DObjSg3+Neg:dútānáts'áʔóɫī # ; ! "someone will not be holding it up again later on (round)"
tāyīdīʔón+V+T+Ipfv+Rep+SbjSg1+DObjSg3:tānádísʔōsh # ; ! "I lift/pick it up again and again (round)"
tāyīdīʔón+V+T+Ipfv+Rep+SbjSg2+DObjSg3:tānádíʔōsh # ; ! "you_sg lift/pick it up again and again (round)"
tāyīdīʔón+V+T+Ipfv+Rep+SbjSg3+DObjSg3:tānáyìdīʔōsh # ; ! "he/she lifts/picks it up again and again (round)"
tāyīdīʔón+V+T+Ipfv+Rep+SbjPl1+DObjSg3:tānádìsāàʔōsh # ; ! "we lift/pick it up again and again (round)"
tāyīdīʔón+V+T+Ipfv+Rep+SbjPl2+DObjSg3:tānádāsʔōsh # ; ! "you_pl lift/pick it up again and again (round)"
tāyīdīʔón+V+T+Ipfv+Rep+SbjPl3+DObjSg3:tānágīyīdìʔōsh # ; ! "they lift/pick it up again and again (round)"
tāyīdīʔón+V+T+Ipfv+Rep+SbjSg4+DObjSg3:tānáts'īdìʔōsh # ; ! "someone lifts/picks it up again and again (round)"
tāyīdīʔón+V+T+Pfv+Rep+SbjSg1+DObjSg3:tānádīyísʔōsh # ; ! "I lifted/pick it up again and again (round)"
tāyīdīʔón+V+T+Pfv+Rep+SbjSg2+DObjSg3:tānádìyíʔōsh # ; ! "you_sg lifted/picked it up again and again (round)"
tāyīdīʔón+V+T+Pfv+Rep+SbjSg3+DObjSg3:tānáyīdīyīʔōsh # ; ! "he/she lifted/picked it up again and again (round)"
tāyīdīʔón+V+T+Pfv+Rep+SbjPl1+DObjSg3:tānádīyāàʔōsh # ; ! "we lifted/picked it up again and again (round)"
tāyīdīʔón+V+T+Pfv+Rep+SbjPl2+DObjSg3:tānádīyāsʔōsh # ; ! "you_pl lifted/picked it up again and again (round)"
tāyīdīʔón+V+T+Pfv+Rep+SbjPl3+DObjSg3:tānágīyìdīyiʔōsh # ; ! "they lifted/ picked it up again and again (round)"
tāyīdīʔón+V+T+Pfv+Rep+SbjSg4+DObjSg3:tānáts'īdīyīʔósh # ; ! "someone lifted/picked it up again and again (round)"
dútānáyìdīʔóshī-gūlà+V+T+Ipfv+Rep+SbjSg1+DObjSg3+Neg:dútānádísʔóshī-gūlà # ; ! "I might not lift it again and again later on (round)"
dútānáyìdīʔóshī-gūlà+V+T+Ipfv+Rep+SbjSg2+DObjSg3+Neg:dútānádíʔóshī-gūlà # ; ! "you_sg might not lift it again and again later on (round)"
dútānáyìdīʔóshī-gūlà+V+T+Ipfv+Rep+SbjSg3+DObjSg3+Neg:dútānáyìdīʔóshī-gūlà # ; ! "he/she might not lift it again and again on (round)"
dútānáyìdīʔóshī-gūlà+V+T+Ipfv+Rep+SbjPl1+DObjSg3+Neg:dútānádìsāàʔóshī-gūlà # ; ! "we might not lift it again and again later on (round)"
dútānáyìdīʔóshī-gūlà+V+T+Ipfv+Rep+SbjSg2+DObjSg3+Neg:dútānádāsʔóshī-gūlà # ; ! "you_sg might not lift it again and again later on (round)"
dútānáyìdīʔóshī-gūlà+V+T+Ipfv+Rep+SbjPl3+DObjSg3+Neg:dútānágīyīdìʔóshī-gūlà # ; ! "they might not lift it again and again later on (round)"
dútānáyìdīʔóshī-gūlà+V+T+Ipfv+Rep+SbjSg4+DObjSg3+Neg:dútānáts'īdìʔóshī-gūlà # ; ! "someone might not lift it again and again later on (round)"
īdīskīd+V+I+Ipfv+SbjSg1:īdískīd # ; ! "I will ask"
īdīskīd+V+I+Ipfv+SbjSg2:īdískīd # ; ! "you_sg will ask"
īdīskīd+V+I+Ipfv+SbjSg3:īdīskīd # ; ! "he/she will ask"
īdīskīd+V+I+Ipfv+SbjPl1:īdāàkīd # ; ! "we will ask"
īdīskīd+V+I+Ipfv+SbjPl2:īīdāskīd # ; ! "you_pl will ask"
īdīskīd+V+I+Ipfv+SbjPl3:īgīdīskīd # ; ! "they will ask"
īdīskīd+V+I+Ipfv+SbjSg4:īts'īdīskīd # ; ! "someone will ask"
dúʔīdískīdí% ìlà+V+I+Ipfv+SbjSg1+Neg:dúʔīdískīdí% ìlà # ; ! "will I not ask later on"
dúʔīdískīdí% ìlà+V+I+Ipfv+SbjSg2+Neg:dúʔīdískīdí% ìlà # ; ! "will you_sg not ask later on"
dúʔīdískīdí% ìlà+V+I+Ipfv+SbjSg3+Neg:dúʔīdískīdí% ìlà # ; ! "will he/she not ask later on"
dúʔīdískīdí% ìlà+V+I+Ipfv+SbjPl1+Neg:dúʔīdāàkīdí% ìlà # ; ! "will we not ask later on"
dúʔīdískīdí% ìlà+V+I+Ipfv+SbjPl2+Neg:dúʔīdāskīdí% ìlà # ; ! "will you_pl not ask later on"
dúʔīdískīdí% ìlà+V+I+Ipfv+SbjPl3+Neg:dúʔīgīdīskīdí% ìlà # ; ! "will they not ask later on"
dúʔīdískīdí% ìlà+V+I+Ipfv+SbjSg4+Neg:dúʔīts'idīskīdí% ìlà # ; ! "will someone not ask later on"
yídīskīd+V+T+Ipfv+SbjSg1+DObjSg3:mídískīd # ; ! "I will ask him/her"
yídīskīd+V+T+Ipfv+SbjSg2+DObjSg3+Neg:mídískīd # ; ! "you_sg will not ask him/her"
yídīskīd+V+T+Ipfv+SbjSg3+DObjSg3:yídīskīd # ; ! "he/she will ask him/her"
yídīskīd+V+T+Ipfv+SbjPl1+DObjSg3:mídāàkīd # ; ! "we will ask him/her"
yídīskīd+V+T+Ipfv+SbjPl2+DObjSg3:mídāskīd # ; ! "you_pl will ask him/her"
yídīskīd+V+T+Ipfv+SbjPl3+DObjSg3:gīyídīskīd # ; ! "they will ask him/her"
yídīskīd+V+T+Ipfv+SbjSg4+DObjSg3:míts'īdīskīd # ; ! "someone will ask him/her"
yídīskīd+V+T+Pfv+SbjSg1+DObjSg3:mídíyīskīd # ; ! "I asked him/her"
yídīskīd+V+T+Pfv+SbjSg2+DObjSg3:mīdīyískīd # ; ! "you_sg asked him/her"
yídīskīd+V+T+Pfv+SbjSg3+DObjSg3:yídīyīskīd # ; ! "he/she asked him/her"
yídīskīd+V+T+Pfv+SbjPl1+DObjSg3:mīdīyāàkīd # ; ! "we asked him/her"
yídīskīd+V+T+Pfv+SbjPl2+DObjSg3:mīdīyāskīd # ; ! "you_pl asked him/her"
yídīskīd+V+T+Pfv+SbjPl3+DObjSg3:gīyīdīyīskīd # ; ! "they asked him/her"
yídīskīd+V+T+Pfv+SbjSg4+DObjSg3:mīts'īdīyīskīd # ; ! "someone asked him/her"
yidíyiskīɫ+V+T+Prog+SbjSg1+DObjSg3:midíyīskīɫ # ; ! "I am asking him/her"
yidíyiskīɫ+V+T+Prog+SbjSg2+DObjSg3:midíyískīɫ # ; ! "you_sg are asking him/her"
yidíyiskīɫ+V+T+Prog+SbjSg3+DObjSg3:yidíyiskīɫ # ; ! "he/she is asking him/her"
yidíyiskīɫ+V+T+Prog+SbjPl1+DObjSg3:midíyāàkīɫ # ; ! "we are asking him/her"
yidíyiskīɫ+V+T+Prog+SbjPl2+DObjSg3:midíyāskīɫ # ; ! "you_pl are asking him/her"
yidíyiskīɫ+V+T+Prog+SbjPl3+DObjSg3:gīyidíyiskīɫ # ; ! "they are asking him/her"
yidíyiskīɫ+V+T+Prog+SbjSg4+DObjSg3:mīts'īdáskīɫ # ; ! "someone is asking him/her"
yídīskīd+V+T+Ipfv+Rep+SbjSg1+DObjSg3:námīdískísh # ; ! "I keep asking him/her again and again"
yídīskīd+V+T+Ipfv+Rep+SbjSg2+DObjSg3:námīdískísh # ; ! "you_sg keep asking him/her again and again"
yídīskīd+V+T+Ipfv+Rep+SbjSg3+DObjSg3:náyídískísh # ; ! "he/she keeps asking him/her again and again"
yídīskīd+V+T+Ipfv+Rep+SbjPl1+DObjSg3:námīdāàkísh # ; ! "we keep asking him/her again and again"
yídīskīd+V+T+Ipfv+Rep+SbjPl2+DObjSg3:námīdāskísh # ; ! "you_pl keep asking him/her again and again"
yídīskīd+V+T+Ipfv+Rep+SbjPl3+DObjSg3:nágīyídīskìsh # ; ! "they keep asking him/her again and again"
yídīskīd+V+T+Ipfv+Rep+SbjSg4+DObjSg3:námīts'īdīskísh # ; ! "someone keeps asking him/her again and again"
yídīskīd+V+T+Ipfv+Rep+SbjSg1+DObjSg3:námīdískīīzh # ; ! "I ask him/her again and again"
yídīskīd+V+T+Ipfv+Rep+SbjSg2+DObjSg3:námīdískīīzh # ; ! "you_sg ask him/her again and again"
yídīskīd+V+T+Ipfv+Rep+SbjSg3+DObjSg3:náyídískīīzh # ; ! "he/she asks him/her again and again"
yídīskīd+V+T+Ipfv+Rep+SbjPl1+DObjSg3:námīdāàkīīzh # ; ! "we ask him/her again and again"
yídīskīd+V+T+Ipfv+Rep+SbjPl2+DObjSg3:námīdāskīīzh # ; ! "you_pl ask him/her again and again"
yídīskīd+V+T+Ipfv+Rep+SbjPl3+DObjSg3:nágīyídīskīīzh # ; ! "they ask him/her again and again"
yídīskīd+V+T+Ipfv+Rep+SbjSg4+DObjSg3:námīts'īdīskīīzh # ; ! "someone asks him/her again and again"
yídīskīd+V+T+Ipfv+Rep+SbjSg1+DObjSg3+Neg:dúnámidīskījī% átà # ; ! "I will not ask him/her again and again"
yídīskīd+V+T+Ipfv+Rep+SbjSg2+DObjSg3+Neg:dúnámīdískījī% átà # ; ! "you_sg will not ask him/her again and again"
yídīskīd+V+T+Ipfv+Rep+SbjSg3+DObjSg3+Neg:dúnáyídískījī% átà # ; ! "he/she will not ask him/her again and again"
yídīskīd+V+T+Ipfv+Rep+SbjPl1+DObjSg3+Neg:dúnámīdāàkījī% átà # ; ! "we will not ask him/her again and again"
yídīskīd+V+T+Ipfv+Rep+SbjPl2+DObjSg3+Neg:dúnámīdāskījī% átà # ; ! "you_pl will not ask him/her again and again"
yídīskīd+V+T+Ipfv+Rep+SbjPl3+DObjSg3+Neg:dúnágīyídīskījī% átà # ; ! "they will not ask him/her again and again"
yídīskīd+V+T+Ipfv+Rep+SbjSg4+DObjSg3+Neg:dúnámīts'īdīskījī% átà # ; ! "someone will not ask him/her again and again"
ītsīy+V+I+Ipfv+SbjSg1:īstsīy # ; ! "I am crying"
ītsīy+V+I+Ipfv+SbjSg2:nītsīy # ; ! "you_sg are crying"
ītsīy+V+I+Ipfv+SbjSg3:ītsīy # ; ! "he/she is crying"
ītsīy+V+I+Ipfv+SbjPl1:īsāàtsīy # ; ! "we are crying"
ītsīy+V+I+Ipfv+SbjPl2:ástsīy # ; ! "you_pl are crying"
ītsīy+V+I+Ipfv+SbjPl3:gītsīy # ; ! "they are crying"
ītsīy+V+I+Ipfv+SbjSg4:ts'ītsīy # ; ! "someone is crying"
ītsīy+V+I+Ipfv+SbjPl1+Distr:dàsāàtsīy # ; ! "we each and every one are crying"
ītsīy+V+I+Ipfv+SbjPl2+Distr:dāstsīy # ; ! "you_pl each and every one are crying"
ītsīy+V+I+Ipfv+SbjPl3+Distr:dàgītsīy # ; ! "they each and every one are crying"
ītsīy+V+I+Ipfv+SbjSg4+Distr:dàts'ītsīy # ; ! "someone_pl each and every one are crying"
dītsá+V+I+Ipfv+SbjSg1:dīstsá # ; ! "I am going to cry"
dītsá+V+I+Ipfv+SbjSg2:dítsá # ; ! "you_sg are going to cry"
dītsá+V+I+Ipfv+SbjSg3:dītsá # ; ! "he/she is going to cry"
dītsá+V+I+Ipfv+SbjPl1:dāàtsá # ; ! "we are going to cry"
dītsá+V+I+Ipfv+SbjPl2:dāstsá # ; ! "you_pl are going to cry"
dītsá+V+I+Ipfv+SbjPl3:gīdītsá # ; ! "they are going to cry"
dītsá+V+I+Ipfv+SbjSg4:ts'īdītsá # ; ! "someone is going to cry"
dītsá+V+I+Ipfv+SbjPl1+Distr:dàdāàtsá # ; ! "we each and every one will cry"
dītsá+V+I+Ipfv+SbjPl2+Distr:dàdāstsá # ; ! "you_pl each and every one will cry"
dītsá+V+I+Ipfv+SbjPl3+Distr:dàgīdītsá # ; ! "they each and every one will cry"
dītsá+V+I+Ipfv+SbjSg4+Distr:dàts'īdītsá # ; ! "someone_pl each and every one will cry"
ītsīy+V+I+Pfv+SbjSg1:yīstsày # ; ! "I cried"
ītsīy+V+I+Pfv+SbjSg2:yítsày # ; ! "you_sg cried"
ītsīy+V+I+Pfv+SbjSg3:yītsày # ; ! "he/she cried"
ītsīy+V+I+Pfv+SbjPl1:yāàtsày # ; ! "we cried"
ītsīy+V+I+Pfv+SbjPl2:yāstsày # ; ! "you_pl cried"
ītsīy+V+I+Pfv+SbjPl3:gīyítsày # ; ! "they cried"
ītsīy+V+I+Pfv+SbjSg4:ts'īyītsày # ; ! "someone cried"
yītsáɫ+V+I+Prog+SbjSg1:yīstsáɫ # ; ! "as I am in motion I am crying (PROGRESSIVE)"
yītsáɫ+V+T+Prog+SbjSg2+DObjSg2:yítsáɫ # ; ! "as you_sg are in motion you_sg are crying (PROGRESSIVE)"
yītsáɫ+V+T+Prog+SbjSg3+DObjSg3:yītsáɫ # ; ! "as he/she is in motion he/she is crying (PROGRESSIVE)"
yītsáɫ+V+I+Prog+SbjPl1:yāàtsáɫ # ; ! "as we are in motion we are crying (PROGRESSIVE)"
yītsáɫ+V+T+Prog+SbjPl2+DObjPl2:yāstsáɫ # ; ! "as you_pl are in motion you_pl are crying (PROGRESSIVE)"
yītsáɫ+V+I+Prog+SbjPl3:gátsáɫ # ; ! "as they are in motion they are crying (PROGRESSIVE)"
yītsáɫ+V+T+Prog+SbjSg4+DObjSg3:ts'átsáɫ # ; ! "as someone is in motion he/she is crying (PROGRESSIVE)"
dītsá-hí% át'à+V+I+Pfv+SbjSg1:yīstsàyí% át'à # ; ! "I did (ASSERTIVE) cry"
dītsá-hí% át'à+V+I+Pfv+SbjSg2:yítsàyī% át'à # ; ! "you_sg did (ASSERTIVE) cry"
dītsá-hí% át'à+V+I+Pfv+SbjSg3:yītsàyí% át'à # ; ! "he/she did (ASSERTIVE) cry"
dītsá-hí% át'à+V+I+Pfv+SbjPl1:yāàtsàyí% át'à # ; ! "we did (ASSERTIVE) cry"
dītsá-hí% át'à+V+I+Pfv+SbjPl2:yāstsàyí% át'à # ; ! "you_pl did (ASSERTIVE) cry"
dītsá-hí% át'à+V+I+Pfv+SbjSg4:gīyítsàyí% át'à # ; ! "someone did (ASSERTIVE) cry"
dītsá-hí% át'à+V+I+Pfv+SbjSg4:ts'īyítsàyí% át'à # ; ! "someone did (ASSERTIVE) cry"
dīstsày+V+I+Pfv+SbjSg1:dīsīstsày # ; ! "I started to cry"
dīstsày+V+I+Pfv+SbjSg2:dīsítsày # ; ! "you_sg started to cry"
dīstsày+V+I+Pfv+SbjSg3:dīstsày # ; ! "he/she started to cry"
dīstsày+V+I+Pfv+SbjPl1:dīsāàtsày # ; ! "we started to cry"
dīstsày+V+I+Pfv+SbjPl2:dīsāstsày # ; ! "you_pl started to cry"
dīstsày+V+I+Pfv+SbjPl3:gīdīstsày # ; ! "they started to cry"
dīstsày+V+I+Pfv+SbjSg4:ts'īdīstsày # ; ! "someone started to cry"
dītsá-hí% át'à+V+I+Ipfv+SbjSg1:dīstsá-hí% át'à # ; ! "I will (ASSERTIVE) cry"
dītsá-hí% át'à+V+I+Ipfv+SbjSg2:dítsá-hí% át'à # ; ! "you_sg will (ASSERTIVE) cry"
dītsá-hí% át'à+V+I+Ipfv+SbjSg3:dītsá-hí% át'à # ; ! "he/she will (ASSERTIVE) cry"
dītsá-hí% át'à+V+I+Ipfv+SbjPl1:dāàtsá-hí% át'à # ; ! "we will (ASSERTIVE) cry"
dītsá-hí% át'à+V+I+Ipfv+SbjPl2:dāstsá-hí% át'à # ; ! "you_pl will (ASSERTIVE) cry"
dītsá-hí% át'à+V+I+Ipfv+SbjPl3:gīdītsá-hí% át'à # ; ! "they will (ASSERTIVE) cry"
dītsá-hí% át'à+V+I+Ipfv+SbjSg4:ts'īdītsá-hí% át'à # ; ! "someone will (ASSERTIVE) cry"
dìstsàyí% át'à+V+I+Pfv+SbjSg1:dìsīstsàyí% át'à # ; ! "I did (ASSERTIVE) start to cry"
dìstsàyí% át'à+V+I+Pfv+SbjSg2:dìsítsàyí% át'à # ; ! "you_sg did (ASSERTIVE) start to cry"
dìstsàyí% át'à+V+I+Pfv+SbjSg3:dìstsàyí% át'à # ; ! "he/she did (ASSERTIVE) start to cry"
dìstsàyí% át'à+V+I+Pfv+SbjPl1:dìsāàtsàyí% át'à # ; ! "we did (ASSERTIVE) start to cry"
dìstsàyí% át'à+V+I+Pfv+SbjPl2:dìsāstsàyí% át'à # ; ! "you_pl did (ASSERTIVE) start to cry"
dìstsàyí% át'à+V+I+Pfv+SbjPl3:gīdìstsàyí% át'à # ; ! "they did (ASSERTIVE) start to cry"
dìstsàyí% át'à+V+I+Pfv+SbjSg4:ts'īdìstsàyí% át'à # ; ! "someone did (ASSERTIVE) start to cry"
ītsīy+V+I+Ipfv+Rep+SbjSg1:náschīsh # ; ! "I cry again and again"
ītsīy+V+I+Ipfv+Rep+SbjSg2:nánīchīsh # ; ! "you_sg cry again and again"
ītsīy+V+I+Ipfv+Rep+SbjSg3:náchīsh # ; ! "he/she cries again and again"
ītsīy+V+I+Ipfv+Rep+SbjPl1:násāàchīsh # ; ! "we cry again and again"
ītsīy+V+I+Ipfv+Rep+SbjSg2:náschīsh # ; ! "you_sg cry again and again"
ītsīy+V+I+Ipfv+Rep+SbjPl3:nágīchīsh # ; ! "they cry again and again"
ītsīy+V+I+Ipfv+Rep+SbjSg4:náts'īchīsh # ; ! "someone cries again and again"
tsīy% gúdīnìsh+V+I+Ipfv+SbjSg3:tsīy% gúdīnìsh # ; ! "he/she often cries"
dlùw% gúdīnìsh+V+I+Ipfv+SbjSg3:dlùw% gúdīnìsh # ; ! "he/she often laughs"
yīyáɫí% gúdīnìsh+V+I+Ipfv+SbjSg3:yīyáɫí% gúdīnìsh # ; ! "he/she often walks"
k'ānītsày+V+I+Pfv+SbjSg1:k'ānīstsày # ; ! "I finished crying"
k'ānītsày+V+I+Pfv+SbjSg2:k'ānítsày # ; ! "you_sg finished crying"
k'ānītsày+V+I+Pfv+SbjSg3:k'ānītsày # ; ! "he/she finished crying"
k'ānītsày+V+I+Pfv+SbjPl1:k'ānāàtsày # ; ! "we finished crying"
k'ānītsày+V+I+Pfv+SbjPl2:k'ānāstsày # ; ! "you_pl finished crying"
k'ānītsày+V+I+Pfv+SbjPl3:k'āgīnítsày # ; ! "they finished crying"
k'ānītsày+V+I+Pfv+SbjSg4:k'āts'īnítsày # ; ! "someone finished crying"
k'átsìy+V+I+Ipfv+SbjSg1:k'ástsìy # ; ! "I am crying with strength"
k'átsìy+V+I+Ipfv+SbjSg2:k'ánītsìy # ; ! "you_sg are crying with strength"
k'átsìy+V+I+Ipfv+SbjSg3:k'átsìy # ; ! "he/she is crying with strength"
k'átsìy+V+I+Ipfv+SbjPl1:k'ásāàtsìy # ; ! "we are crying with strength"
k'átsìy+V+I+Ipfv+SbjPl2:k'ástsìy # ; ! "you_pl are crying with strength"
k'átsìy+V+I+Ipfv+SbjPl3:k'ágītsìy # ; ! "they are crying with strength"
k'átsìy+V+I+Ipfv+SbjSg4:káts'ītsìy # ; ! "someone is crying with strength"
dīstsàyí-tīī+V+I+Ipfv+SbjSg1:dìsīstsàyí-tīī # ; ! "I really started to cry"
dīstsàyí-tīī+V+I+Ipfv+SbjSg2:dīsítsàyí-tīī # ; ! "you_sg really started to cry"
dīstsàyí-tīī+V+I+Ipfv+SbjSg3:dīstsàyí-tīī # ; ! "he/she really started to cry"
dīstsàyí-tīī+V+I+Ipfv+SbjPl1:dìsāàtsàyí-tīī # ; ! "we really started crying"
dīstsàyí-tīī+V+I+Ipfv+SbjPl2:dīsāstsàyí-tīī # ; ! "you_pl really started to cry"
dīstsàyí-tīī+V+I+Ipfv+SbjPl3:gīdīstsàyí-tīī # ; ! "they really started to cry"
dīstsàyí-tīī+V+I+Ipfv+SbjSg4:ts'īdīstsàyí-tīī # ; ! "someone really started to cry"
k'ānītsàyí-gūlà+V+I+Pfv+SbjSg1:k'ānīstsàyí-gūlà # ; ! "I might have stopped crying"
k'ānītsàyí-gūlà+V+I+Pfv+SbjSg2:k'ānítsàyí-gūlà # ; ! "you_sg might have stopped crying"
k'ānītsàyí-gūlà+V+I+Pfv+SbjSg3:k'ānītsàyí-gūlà # ; ! "he/she might have stopped crying"
k'ānītsàyí-gūlà+V+I+Pfv+SbjPl1:k'ānāàtsàyí-gūlà # ; ! "we might have stopped crying"
k'ānītsàyí-gūlà+V+I+Pfv+SbjPl2:k'ānāstsàyí-gūlà # ; ! "you_pl might have stopped crying"
k'ānītsàyí-gūlà+V+I+Pfv+SbjPl3:k'āgīnítsàyí-gūlà # ; ! "they might have stopped crying"
k'ānītsàyí-gūlà+V+I+Pfv+SbjSg4:k'āts'īnítsàyí-gūlà # ; ! "someone might have stopped crying"
k'ānáchīsh+V+I+Pfv+Rep+SbjSg1:k'ānáschīsh # ; ! "I quit crying again and again"
k'ānáchīsh+V+I+Pfv+Rep+SbjSg2:k'ānáníchīsh # ; ! "you_sg quit crying again and again"
k'ānáchīsh+V+I+Pfv+Rep+SbjSg3:k'ānáchīsh # ; ! "he/she quit crying again and again"
k'ānáchīsh+V+I+Pfv+Rep+SbjPl1:k'ānásāàchīsh # ; ! "we quit crying again and again"
k'ānáchīsh+V+I+Pfv+Rep+SbjPl2:k'ānāschīsh # ; ! "you_pl quit crying again and again"
k'ānáchīsh+V+I+Pfv+Rep+SbjPl3:k'ānágīchīsh # ; ! "they quit crying again and again"
k'ānáchīsh+V+I+Pfv+Rep+SbjSg4:k'ānáts'īchīsh # ; ! "someone quit crying again and again"
ītsīy+V+I+Pfv+Rep+SbjSg1:náyīschīsh # ; ! "I cried again and again"
ītsīy+V+I+Pfv+Rep+SbjSg2:náyíchīsh # ; ! "you_sg cried again and again"
ītsīy+V+I+Pfv+Rep+SbjSg3:náyīchīsh # ; ! "he/she cried again and again"
ītsīy+V+I+Pfv+Rep+SbjPl1:náyāàchīsh # ; ! "we cried again and again"
ītsīy+V+I+Pfv+Rep+SbjPl2:náyāschīsh # ; ! "you_pl cried again and again"
ītsīy+V+I+Pfv+Rep+SbjPl3:nágīyīchīsh # ; ! "they cried again and again"
ītsīy+V+I+Pfv+Rep+SbjSg4:náts'īyīchīsh # ; ! "someone cried again and again"
náyāʔín+V+T+Pfv+SbjSg1+DObjSg3:náyīsʔín # ; ! "I saw him/her again"
náyāʔín+V+T+Pfv+SbjSg2+DObjSg3:náyíʔín # ; ! "you_sg saw him/her again"
náyāʔín+V+T+Pfv+SbjSg3+DObjSg3:náyāʔín # ; ! "he/she saw him/her again"
náyāʔín+V+T+Pfv+SbjPl1+DObjSg3:náyāàʔín # ; ! "we saw him/her again"
náyāʔín+V+T+Pfv+SbjPl2+DObjSg3:náyāsʔín # ; ! "you_pl saw him/her again"
náyāʔín+V+T+Pfv+SbjPl3+DObjSg3:nágīyáʔín # ; ! "they saw him/her again"
náyāʔín+V+T+Pfv+SbjSg4+DObjSg3:náts'áʔín # ; ! "someone saw him/her again"
dīsgòsh+V+I+Ipfv+SbjSg3:dīsgòsh # ; ! "it is black"
dīsgòsh% gwáyīlàg+V+T+Ipfv+SbjSg1+DObjSg3+Neg:dúdīsgòsh% gwástɫá # ; ! "I will not make it black"
dīsgòsh% gwáyīlàg+V+T+Ipfv+SbjSg2+DObjSg3+Neg:dúdīsgòsh% gwánílá # ; ! "you_sg will not make it black"
dīsgòsh% gwáyīlàg+V+T+Ipfv+SbjSg3+DObjSg3+Neg:dúdīsgòsh% gwáyīlá # ; ! "he/she will not make it black"
dīsgòsh% gwáyīlàg+V+T+Ipfv+SbjPl1+DObjSg3+Neg:dúdīsgòsh% gwásāàlá # ; ! "we will not make it black"
dīsgòsh% gwáyīlàg+V+T+Ipfv+SbjPl2+DObjSg3+Neg:dúdīsgòsh% gwáɫá # ; ! "you_pl will not make it black"
dīsgòsh% gwáyīlàg+V+T+Ipfv+SbjPl3+DObjSg3+Neg:dúdīsgòsh% gwágīyilá # ; ! "they will not make it black"
dīsgòsh% gwáyīlàg+V+T+Ipfv+SbjSg4+DObjSg3+Neg:dúdīsgòsh% gwáts'ílá # ; ! "someone will not make it black"
yidīnìsgòsh+V+T+Pfv+SbjSg1+DObjSg3:dīnìsisgòsh # ; ! "I blackened it"
yidīnìsgòsh+V+T+Pfv+SbjSg2+DObjSg3:dīnìsísgòsh # ; ! "you_sg blackened it"
yidīnìsgòsh+V+T+Pfv+SbjSg3+DObjSg3:yidīnìsgòsh # ; ! "he/she blackened it"
yidīnìsgòsh+V+T+Pfv+SbjPl1+DObjSg3:dīnìsāàgòsh # ; ! "we blackened it"
yidīnìsgòsh+V+T+Pfv+SbjPl2+DObjSg3:dīnìsāsgosh # ; ! "you_pl blackened it"
yidīnìsgòsh+V+T+Pfv+SbjPl3+DObjSg3:gīyidīnìsgòsh # ; ! "they blackened it"
yidīnìsgòsh+V+T+Pfv+SbjSg4+DObjSg3:ts'dīnìsgòsh # ; ! "someone blackened it"
yidīniyìsgòshī+V+T+Ipfv+SbjSg1+DObjSg3:dīnìyísgòshī # ; ! "I will blacken it later on"
yidīniyìsgòshī+V+T+Ipfv+SbjSg2+DObjSg3:dīnìyísgòshī # ; ! "you_sg will blacken it later on"
yidīniyìsgòshī+V+T+Ipfv+SbjSg3+DObjSg3:yidīniyìsgòshī # ; ! "he/she will blacken it later on"
yidīniyìsgòshī+V+T+Ipfv+SbjPl1+DObjSg3:dīnìyāàgòshī # ; ! "we will blacken it later on"
yidīniyìsgòshī+V+T+Ipfv+SbjPl2+DObjSg3:dīnìyāsgòshī # ; ! "you_pl will blacken it later on"
yidīniyìsgòshī+V+T+Ipfv+SbjPl3+DObjSg3:gīyidīnìyísgòshī # ; ! "they will blacken it later on"
yidīniyìsgòshī+V+T+Ipfv+SbjSg4+DObjSg3:ts'dīnìyísgòshī # ; ! "someone will blacken it later on"
dīsgòsh% gwáyīlàg+V+T+Pfv+SbjSg1+DObjSg3:dīsgòsh% gwástɫàg # ; ! "I made it black"
dīsgòsh% gwáyīlàg+V+T+Pfv+SbjSg2+DObjSg3:dīsgòsh% gwánīlàg # ; ! "you_sg made it black"
dīsgòsh% gwáyīlàg+V+T+Pfv+SbjSg3+DObjSg3:dīsgòsh% gwáyīlàg # ; ! "he/she/it made it black"
dīsgòsh% gwáyīlàg+V+T+Pfv+SbjPl1+DObjSg3:dīsgòsh% gwásāàlàg # ; ! "we made it black"
dīsgòsh% gwáyīlàg+V+T+Pfv+SbjPl2+DObjSg3:dīsgòsh% gwáłàg # ; ! "you_pl made it black"
dīsgòsh% gwáyīlàg+V+T+Pfv+SbjPl3+DObjSg3:dīsgòsh% gwágíyīlàg # ; ! "they made it black"
dīsgòsh% gwáyīlàg+V+T+Pfv+SbjSg4+DObjSg3:dīsgòsh% gwáts'ílàg # ; ! "someone made it black"
dīsgòsh% gwáyīlàg+V+T+Prog+SbjSg1+DObjSg3:dīsgòsh% gwáyīstɫáɫ # ; ! "I am making it black"
dīsgòsh% gwáyīlàg+V+T+Prog+SbjSg2+DObjSg3:dīsgòsh% gwayíláɫ # ; ! "you_sg are making it black"
dīsgòsh% gwáyīlàg+V+T+Prog+SbjSg3+DObjSg3:dīsgòsh% gwáyáláɫ # ; ! "he/she is making it black"
dīsgòsh% gwáyīlàg+V+T+Prog+SbjPl1+DObjSg3:dīsgòsh% gwáyāàláɫ # ; ! "we are making it black (PROGRESSIVE)"
dīsgòsh% gwáyīlàg+V+T+Prog+SbjPl2+DObjSg3:dīsgòsh% gwayáɬáɫ # ; ! "you_pl are making it black"
dīsgòsh% gwáyīlàg+V+T+Prog+SbjPl3+DObjSg3:dīsgòsh% gwágīyáláɫ # ; ! "they are making it black"
dīsgòsh% gwáyīlàg+V+T+Prog+SbjSg4+DObjSg3:dīsgòsh% gwáts'áláɫ # ; ! "someone is making it black"
dīsgòsh% gwáyīdīdáláɫ+V+T+Prog+SbjSg1+DObjSg3:dīsgòsh% gwádīdìyīstɫáɫ # ; ! "I am about to be making it all black"
dīsgòsh% gwáyīdīdáláɫ+V+T+Prog+SbjSg2+DObjSg3:dīsgòsh% gwádīdìyíláɫ # ; ! "you_sg are about to be making it all black"
dīsgòsh% gwáyīdīdáláɫ+V+T+Prog+SbjSg3+DObjSg3:dīsgòsh% gwáyīdīdáláɫ # ; ! "he/she is about to be making it all black"
dīsgòsh% gwáyīdīdáláɫ+V+T+Prog+SbjPl1+DObjSg3:dīsgòsh% gwádīdìyāàláɫ # ; ! "we are about to be making it all black (PROGRESSIVE)"
dīsgòsh% gwáyīdīdáláɫ+V+T+Prog+SbjPl2+DObjSg3:dīsgòsh% gwdīdìyāłáɫ # ; ! "you_pl are about to be making it all black"
dīsgòsh% gwáyīdīdáláɫ+V+T+Prog+SbjPl3+DObjSg3:dīsgòsh% gwágiyidīdáláɫ # ; ! "they are about to be making it all black (PROGRESSIVE)"
dīsgòsh% gwáyīdīdáláɫ+V+T+Prog+SbjSg4+DObjSg3:dīsgòsh% gwáts'īdīdáláɫ # ; ! "someone is about to be making it all black (PROGRESSIVE)"
dīsgòsh% gwáyīlàg+V+T+Ipfv+Rep+SbjSg1+DObjSg3:dīsgòsh% gwánásʔìsh # ; ! "I make it black again and again"
dīsgòsh% gwáyīlàg+V+T+Ipfv+Rep+SbjSg2+DObjSg3:dīsgòsh% gwánánīʔìsh # ; ! "you_sg make it black again and again"
dīsgòsh% gwáyīlàg+V+T+Ipfv+Rep+SbjSg3+DObjSg3:dīsgòsh% gwnáyīʔìsh # ; ! "he/she makes it black again and again"
dīsgòsh% gwáyīlàg+V+T+Ipfv+Rep+SbjPl1+DObjSg3:dīsgòsh% gwánásāàʔìsh # ; ! "we make it black again and again"
dīsgòsh% gwáyīlàg+V+T+Ipfv+Rep+SbjPl2+DObjSg3:dīsgòsh% gwánásʔìsh # ; ! "you_pl make it black again and again"
dīsgòsh% gwáyīlàg+V+T+Ipfv+Rep+SbjPl3+DObjSg3:dīsgòsh% gwánágīyīʔìsh # ; ! "they make it black again and again"
dīsgòsh% gwáyīlàg+V+T+Ipfv+Rep+SbjSg4+DObjSg3:dīsgòsh% gwánáts'īʔìsh # ; ! "someone makes it black again and again"
dúdīsgòsh% gwánáyīʔìshí-gūlà+V+T+Ipfv+Rep+SbjSg1+DObjSg3+Neg:dúdīsgòsh% gwánásʔìshí-gūlà # ; ! "I might not be making it black again and again"
dúdīsgòsh% gwánáyīʔìshí-gūlà+V+T+Ipfv+Rep+SbjSg2+DObjSg3+Neg:dúdīsgòsh% gwánánīʔìshí-gūlà # ; ! "you_sg might not make it black again and again"
dúdīsgòsh% gwánáyīʔìshí-gūlà+V+T+Ipfv+Rep+SbjSg3+DObjSg3+Neg:dúdīsgòsh% gwánáyīʔìshí-gūlà # ; ! "he/she might not make it black again and again"
dúdīsgòsh% gwánáyīʔìshí-gūlà+V+T+Ipfv+Rep+SbjPl1+DObjSg3+Neg:dúdīsgòsh% gwánásāàʔìshí-gūlà # ; ! "we might not make it black again and again"
dúdīsgòsh% gwánáyīʔìshí-gūlà+V+T+Ipfv+Rep+SbjPl2+DObjSg3+Neg:dúdīsgòsh% gwánásʔìshí-gūlà # ; ! "you_pl might not make it that again and again"
dúdīsgòsh% gwánáyīʔìshí-gūlà+V+T+Ipfv+Rep+SbjPl3+DObjSg3+Neg:dúdīsgòsh% gwánágīyīʔìshí-gūlà # ; ! "they might not make it black again and again"
dúdīsgòsh% gwánáyīʔìshí-gūlà+V+T+Ipfv+Rep+SbjSg4+DObjSg3+Neg:dúdīsgòsh% gwánáts'īʔìshí-gūlà # ; ! "someone might not make it black again and again"
dīk'ááz+V+I+Ipfv+SbjSg1:dīnīsk'ááz # ; ! "I am red"
dīk'ááz+V+I+Ipfv+SbjSg2:dīník'ááz # ; ! "you_sg are red"
dīk'ááz+V+I+Ipfv+SbjSg3:dīk'ááz # ; ! "he/she is red"
dīk'ááz+V+I+Ipfv+SbjPl1:dīnāàk'ááz # ; ! "we are red"
dīk'ááz+V+I+Ipfv+SbjPl2:dīnāsk'ááz # ; ! "you_pl are red"
dīk'ááz+V+I+Ipfv+SbjPl3:gīdīk'ááz # ; ! "they are red"
dīk'ááz+V+I+Ipfv+SbjSg4:ts'īdīk'ááz # ; ! "someone is red"
dīdīnīyīk'ááz+V+I+Ipfv+SbjSg1:dīdīnīyīsk'ááz # ; ! "I am becoming red"
dīdīnīyīk'ááz+V+I+Ipfv+SbjSg2:dīdīnīyík'ááz # ; ! "you_sg are becoming red"
dīdīnīyīk'ááz+V+I+Ipfv+SbjSg3:dīdīnīyīk'ááz # ; ! "he/she is becoming red"
dīdīnīyīk'ááz+V+I+Ipfv+SbjPl1:dīdīnīyāàk'ááz # ; ! "we are becoming red"
dīdīnīyīk'ááz+V+I+Ipfv+SbjPl2:dīdīnīyāsk'ááz # ; ! "you_pl are becoming red"
dīdīnīyīk'ááz+V+I+Ipfv+SbjPl3:gīdīnìyik'ááz # ; ! "they are becoming red"
dīdīnīyīk'ááz+V+I+Ipfv+SbjSg4:ts'dīdīnìyik'ááz # ; ! "someone is becoming red"
dīk'ááz% gwáyīlá+V+T+Ipfv+SbjSg1+DObjSg3:dīk'ááz% gwástɫá # ; ! "I will make it red"
dīk'ááz% gwáyīlá+V+T+Ipfv+SbjSg2+DObjSg3:dīk'ááz% gwánīlá # ; ! "you_sg will make it red"
dīk'ááz% gwáyīlá+V+T+Ipfv+SbjSg3+DObjSg3:dīk'ááz% gwáyīlá # ; ! "he/she/it will make it red"
dīk'ááz% gwáyīlá+V+T+Ipfv+SbjPl1+DObjSg3:dīk'ááz% gwásāàlá # ; ! "we will make it red"
dīk'ááz% gwáyīlá+V+T+Ipfv+SbjPl2+DObjSg3:dīk'ááz% gwáɫá # ; ! "you_pl will make it red"
dīk'ááz% gwáyīlá+V+T+Ipfv+SbjPl3+DObjSg3:dīk'ááz% gwágīylá # ; ! "they will make it red"
dīk'ááz% gwáyīlá+V+T+Ipfv+SbjSg4+DObjSg3:dīk'ááz% gwáts'ílá # ; ! "someone will make it red"
dīk'ááz% gwáyīlá+V+T+Pfv+SbjSg1+DObjSg3:dīk'ááz% gwástɫàg # ; ! "I made it red"
dīk'ááz% gwáyīlá+V+T+Pfv+SbjSg2+DObjSg3:dīk'ááz% gwánīlàg # ; ! "you_sg made it red"
dīk'ááz% gwáyīlá+V+T+Pfv+SbjSg3+DObjSg3:dīk'ááz% gwáyīlàg # ; ! "he/she/it made it red"
dīk'ááz% gwáyīlá+V+T+Pfv+SbjPl1+DObjSg3:dīk'ááz% gwásāàlàg # ; ! "we made it red"
dīk'ááz% gwáyīlá+V+T+Pfv+SbjPl2+DObjSg3:dīk'ááz% gwálàg # ; ! "you_pl made it red"
dīk'ááz% gwáyīlá+V+T+Pfv+SbjPl3+DObjSg3:dīk'ááz% gwágíyīlàg # ; ! "they made it red"
dīk'ááz% gwáyīlá+V+T+Pfv+SbjSg4+DObjSg3:dīk'ááz% gwáts'ílàg # ; ! "someone made it red"
náyīdīnìsk'ááz+V+T+Pfv+SbjSg1+DObjSg3:nádīnìsisk'ááz # ; ! "I reddened it again"
náyīdīnìsk'ááz+V+T+Pfv+SbjSg2+DObjSg3:nádīnìsísk'ááz # ; ! "you_sg reddened it again"
náyīdīnìsk'ááz+V+T+Pfv+SbjSg3+DObjSg3:náyīdīnìsk'ááz # ; ! "he/she reddened it again"
náyīdīnìsk'ááz+V+T+Pfv+SbjPl1+DObjSg3:nádīnìsāàk'ááz # ; ! "we reddened it again"
náyīdīnìsk'ááz+V+T+Pfv+SbjPl2+DObjSg3:nádīnìsāsk'ááz # ; ! "you_pl reddened it again"
náyīdīnìsk'ááz+V+T+Pfv+SbjPl3+DObjSg3:nágīyidīnìsk'ááz # ; ! "they reddened it again"
náyīdīnìsk'ááz+V+T+Pfv+SbjSg4+DObjSg3:náts'idnìsk'ááz # ; ! "someone reddened it again"
dīk'ááz-gū% gwáyīdīdāláɫ+V+T+Prog+SbjSg1+DObjSg3:dīk'ááz-gū% gwádīdìyīstɫáɫ # ; ! "I am about to be making it red like"
dīk'ááz-gū% gwáyīdīdāláɫ+V+T+Prog+SbjSg2+DObjSg3:dīk'ááz-gū% gwádīdìyíláɫ # ; ! "you_sg are about to be making it red like"
dīk'ááz-gū% gwáyīdīdāláɫ+V+T+Prog+SbjSg3+DObjSg3:dīk'ááz-gū% gwáyīdīdāláɫ # ; ! "he/she is about to be making it red like"
dīk'ááz-gū% gwáyīdīdāláɫ+V+T+Prog+SbjPl1+DObjSg3:dīk'ááz-gū% gwádīdīyāàláɫ # ; ! "we are about to be making it red like"
dīk'ááz-gū% gwáyīdīdāláɫ+V+T+Prog+SbjPl2+DObjSg3:dīk'ááz-gū% gwádīdìyāláɫ # ; ! "you_pl are about to be making it red like"
dīk'ááz-gū% gwáyīdīdāláɫ+V+T+Prog+SbjPl3+DObjSg3:dīk'ááz-gū% gwágīyīdīdáláɫ # ; ! "they are about to be making it red like"
dīk'ááz-gū% gwáyīdīdāláɫ+V+T+Prog+SbjSg4+DObjSg3:dīk'ááz-gū% gwáts'īdīdáláɫ # ; ! "someone is about to be making it red like"
dīk'ááz% gwáyīlá+V+T+Ipfv+Rep+SbjSg1+DObjSg3:dīk'ááz% gwánásʔìsh # ; ! "I make it red again and again"
dīk'ááz% gwáyīlá+V+T+Ipfv+Rep+SbjSg2+DObjSg3:dīk'ááz% gwánánīʔìsh # ; ! "you_sg make it red again and again"
dīk'ááz% gwáyīlá+V+T+Ipfv+Rep+SbjSg3+DObjSg3:dīk'ááz% gwánáyīʔìsh # ; ! "he/she makes it red again and again"
dīk'ááz% gwáyīlá+V+T+Ipfv+Rep+SbjPl1+DObjSg3:dīk'ááz% gwánásāàʔìsh # ; ! "we make it red again and again"
dīk'ááz% gwáyīlá+V+T+Ipfv+Rep+SbjPl2+DObjSg3:dīk'ááz% gwánásʔìsh # ; ! "you_pl make it red again and again"
dīk'ááz% gwáyīlá+V+T+Ipfv+Rep+SbjPl3+DObjSg3:dīk'ááz% gwánágīyīʔìsh # ; ! "they make it red again and again"
dīk'ááz% gwáyīlá+V+T+Ipfv+Rep+SbjSg4+DObjSg3:dīk'ááz% gwánáts'īʔìsh # ; ! "someone makes it red again and again"
dīk'ááz-gū% gwánáyīʔìsh+V+T+Ipfv+Rep+SbjSg1+DObjSg3:dīk'ááz-gū% gwánásʔìsh # ; ! "I make it red like again and again"
dīk'ááz-gū% gwánáyīʔìsh+V+T+Ipfv+Rep+SbjSg2+DObjSg3:dīk'ááz-gū% gwánánīʔìsh # ; ! "you_sg make it red like again and again"
dīk'ááz-gū% gwánáyīʔìsh+V+T+Ipfv+Rep+SbjSg3+DObjSg3:dīk'ááz-gū% gwánáyīʔìsh # ; ! "he/she makes it red like again and again"
dīk'ááz-gū% gwánáyīʔìsh+V+T+Ipfv+Rep+SbjPl1+DObjSg3:dīk'ááz-gū% gwánásāàʔìsh # ; ! "we make it red like again and again"
dīk'ááz-gū% gwánáyīʔìsh+V+T+Ipfv+Rep+SbjPl2+DObjSg3:dīk'ááz-gū% gwánásʔìsh # ; ! "you_pl make it red like again and again"
dīk'ááz-gū% gwánáyīʔìsh+V+T+Ipfv+Rep+SbjPl3+DObjSg3:dīk'ááz-gū% gwánágīyīʔìsh # ; ! "they make it red like again and again"
dīk'ááz-gū% gwánáyīʔìsh+V+T+Ipfv+Rep+SbjSg4+DObjSg3:dīk'ááz-gū% gwánáts'īʔìsh # ; ! "someone makes it red like again and again"
mánágūnìlíshí-gūlà+V+I+Ipfv+Rep+SbjSg1:sánágūnìlíshí-gūlà # ; ! "I might become good/fine/personable again and again"
mánágūnìlíshí-gūlà+V+I+Ipfv+Rep+SbjSg2:nánágūnìlíshí-gūlà # ; ! "you_sg might become good/fine/personable again and again"
mánágūnìlíshí-gūlà+V+I+Ipfv+Rep+SbjSg3:mánágūnìlíshí-gūlà # ; ! "he/she might become good/fine/personable again and again"
mánágūnìlíshí-gūlà+V+I+Ipfv+Rep+SbjPl1:nīīhánágūnìlíshí-gūlà # ; ! "we might become good/fine/personable again and again"
mánágūnìlíshí-gūlà+V+I+Ipfv+Rep+SbjPl2:nīhánágūnìlíshí-gūlà # ; ! "you_pl might become good/fine/personable again and again"
mánágūnìlíshí-gūlà+V+I+Ipfv+Rep+SbjPl3:gīmánágūnìlíshí-gūlà # ; ! "they might become good/fine/personable again and again"
mánágūnìlíshí-gūlà+V+I+Ipfv+Rep+SbjSg4:gwánágūnìlíshí-gūlà # ; ! "someone might become good/fine/personable again and again"
mágūnìyílìn+V+I+Pfv+SbjSg1:ságūnìyílìn # ; ! "I was good/fine/personable"
mágūnìyílìn+V+I+Pfv+SbjSg2:nágūnìyílìn # ; ! "you_sg were good/fine/personable"
mágūnìyílìn+V+I+Pfv+SbjSg3:mágūnìyílìn # ; ! "he/she was good/fine/personable"
mágūnìyílìn+V+I+Pfv+SbjPl1:nīihágūnìyílìn # ; ! "we were good/fine/personable"
mágūnìyílìn+V+I+Pfv+SbjPl2:nīhágūnìyílìn # ; ! "you_pl were good/fine/personable"
mágūnìyílìn+V+I+Pfv+SbjPl3:gīmágūnìyílìn # ; ! "they were good/fine/personable"
mágūnìyílìn+V+I+Pfv+SbjSg4:gwágūnìyílìn # ; ! "someone was good/fine/personable"
mágūnìlít+V+I+Ipfv+SbjSg1:ságūnìlít # ; ! "I will become good/fine/personable"
mágūnìlít+V+I+Ipfv+SbjSg2:nágūnìlít # ; ! "you_sg will become good/fine/personable"
mágūnìlít+V+I+Ipfv+SbjSg3:mágūnìlít # ; ! "he/she will become good/fine/personable"
mágūnìlít+V+I+Ipfv+SbjPl1:nīīhágūnìlít # ; ! "we will become good/fine/personable"
mágūnìlít+V+I+Ipfv+SbjPl2:nīhágūnìlít # ; ! "you_pl will become good/fine/personable"
mágūnìlít+V+I+Ipfv+SbjPl3:gīmágūnìlít # ; ! "they will become good/fine/personable"
mágūnìlít+V+I+Ipfv+SbjSg4:gwágūnìlít # ; ! "someone will become good/fine/personable"
mágūnìlít+V+I+Pfv+SbjSg1:ságūnìsdlìt # ; ! "I became good/fine/personable"
mágūnìlít+V+I+Pfv+SbjSg2:nágūnìsdlìt # ; ! "you_sg became good/fine/personable"
mágūnìlít+V+I+Pfv+SbjSg3:mágūnìsdlìt # ; ! "he/she became good/fine/personable"
mágūnìlít+V+I+Pfv+SbjPl1:nīīhágūnìsdlìt # ; ! "we were became good/fine/personable"
mágūnìlít+V+I+Pfv+SbjPl2:nīhágūnìsdlìt # ; ! "you_pl became good/fine/personable"
mágūnìlít+V+I+Pfv+SbjPl3:gīmágūnìsdlìt # ; ! "they became good/fine/personable"
mágūnìlít+V+I+Pfv+SbjSg4:gwágūnìsdlìt # ; ! "someone became good/fine/personable"
mágūdidīyìlít+V+I+Ipfv+SbjSg1:ságūdidīyìlít # ; ! "I am about to become good/fine/personable"
mágūdidīyìlít+V+I+Ipfv+SbjSg2:nágūdidīyìlít # ; ! "you_sg are about to become good fine"
mágūdidīyìlít+V+I+Ipfv+SbjSg3:mágūdidīyìlít # ; ! "he/she is about to become good/fine/personable"
mágūdidīyìlít+V+I+Ipfv+SbjPl1:nīīhágūdidīyìlít # ; ! "we are about to become good/fine/personable"
mágūdidīyìlít+V+I+Ipfv+SbjPl2:nīhágūdidīyìlít # ; ! "you_pl are about to become good/fine/personable"
mágūdidīyìlít+V+I+Ipfv+SbjPl3:gīmágūdidīyìlít # ; ! "they are about to become good/fine/personable"
mágūdidīyìlít+V+I+Ipfv+SbjSg4:gwágūdidīyìlít # ; ! "someone is about to become good/fine/personable"
mágūnìlít+V+I+Ipfv+Rep+SbjSg1:sánágūnìlísh # ; ! "I become good/fine/personable again and again"
mágūnìlít+V+I+Ipfv+Rep+SbjSg2:nánágūnìlísh # ; ! "you_sg become good/fine/personable again and again"
mágūnìlít+V+I+Ipfv+Rep+SbjSg3:mánágūnìlísh # ; ! "he/she becomes good/fine/personable again and again"
mágūnìlít+V+I+Ipfv+Rep+SbjPl1:nīīhánágūnìlísh # ; ! "we become good/fine/personable again and again"
mágūnìlít+V+I+Ipfv+Rep+SbjPl2:nīhánágūnìlísh # ; ! "you_pl become good/fine/personable again and again"
mágūnìlít+V+I+Ipfv+Rep+SbjPl3:gīmánágūnìlísh # ; ! "they become good/fine/personable again and again"
mágūnìlít+V+I+Ipfv+Rep+SbjSg4:gwánágūnìlísh # ; ! "someone becomes good/fine/personable again and again"
mátágùdlì+V+I+Ipfv+SbjSg1:sátágùdlì # ; ! "I am bad"
mátágùdlì+V+I+Ipfv+SbjSg2:nátágùdlì # ; ! "you_sg are bad"
mátágùdlì+V+I+Ipfv+SbjSg3:mátágùdlì # ; ! "he/she is bad"
mátágùdlì+V+I+Ipfv+SbjPl1:nīīhátágūdlì # ; ! "we are bad"
mátágùdlì+V+I+Ipfv+SbjPl2:nīhátágūdlì # ; ! "you_pl are bad"
mátágùdlì+V+I+Ipfv+SbjPl3:gīmátágūdlì # ; ! "they are bad"
mátágùdlì+V+I+Ipfv+SbjSg4:gwátágūdlì # ; ! "someone is bad"
mátágùdlì% gwáyīnáɫ+V+I+Pfv+SbjSg1:sátágùsdlìt # ; ! "I became bad"
mátágùdlì% gwáyīnáɫ+V+I+Pfv+SbjSg2:nátágùsdlìt # ; ! "you_sg became bad"
mátágùdlì% gwáyīnáɫ+V+I+Pfv+SbjSg3:mátágùsdlìt # ; ! "he/she became bad"
mátágùdlì% gwáyīnáɫ+V+I+Pfv+SbjPl1:nīīhátágūsīdlìt # ; ! "we were/became bad"
mátágùdlì% gwáyīnáɫ+V+I+Pfv+SbjPl2:nīhátágūsīdlìt # ; ! "you_pl became bad"
mátágùdlì% gwáyīnáɫ+V+I+Pfv+SbjPl3:gīmátágūsdlìt # ; ! "they became bad"
mátágùdlì% gwáyīnáɫ+V+I+Pfv+SbjSg4:gwátágūsdlìt # ; ! "someone became bad"
mátágùdlì% gwáyīnáɫ+V+I+Ipfv+SbjSg1:sátágùdlìt # ; ! "I will become bad"
mátágùdlì% gwáyīnáɫ+V+I+Ipfv+SbjSg2:nátágùdlìt # ; ! "you_sg will become bad"
mátágùdlì% gwáyīnáɫ+V+I+Ipfv+SbjSg3:mátágùdlìt # ; ! "he/she will become bad"
mátágùdlì% gwáyīnáɫ+V+I+Ipfv+SbjPl1:nīīhátágūdlìt # ; ! "we will become bad"
mátágùdlì% gwáyīnáɫ+V+I+Ipfv+SbjPl2:nīhátágūdlìt # ; ! "you_pl will become bad"
mátágùdlì% gwáyīnáɫ+V+I+Ipfv+SbjPl3:gīmátágūdlìt # ; ! "they will become bad"
mátágùdlì% gwáyīnáɫ+V+I+Ipfv+SbjSg4:gwátágūdlìt # ; ! "someone will become bad"
mátágùdlì% gwáyīnáɫ+V+I+Ipfv+SbjSg1:sátágùdlì% gwásjàg # ; ! "I have become bad"
mátágùdlì% gwáyīnáɫ+V+I+Ipfv+SbjSg2:nátágùdlì% gwánijàg # ; ! "you_sg have become bad"
mátágùdlì% gwáyīnáɫ+V+I+Ipfv+SbjSg3:mátágùdlì% gwájàg # ; ! "he/she has become bad"
mátágùdlì% gwáyīnáɫ+V+I+Ipfv+SbjPl1:nīīhátágūdlì% gwāsāàjàg # ; ! "we have become bad"
mátágùdlì% gwáyīnáɫ+V+I+Ipfv+SbjPl2:nīhátágūdlì% gwásjàg # ; ! "you_pl have become bad"
mátágùdlì% gwáyīnáɫ+V+I+Ipfv+SbjPl3:gīmátágūdlì% gwágījàg # ; ! "they have become bad"
mátágùdlì% gwáyīnáɫ+V+I+Ipfv+SbjSg4:gwátágūdlì% gwáts'íjàg # ; ! "someone has become bad"
mátágùdlì% gwáyīnáɫ+V+I+Ipfv+SbjSg1:sátágùdlì% gwáyīsnáɫ # ; ! "I am becoming bad"
mátágùdlì% gwáyīnáɫ+V+I+Ipfv+SbjSg2:nátágùdlì% gwáyínáɫ # ; ! "you_sg are becoming bad"
mátágùdlì% gwáyīnáɫ+V+I+Ipfv+SbjSg3:mátágùdlì% gwáyīnáɫ # ; ! "he/she is becoming bad"
mátágùdlì% gwáyīnáɫ+V+I+Ipfv+SbjPl1:nīīhátágūdlì% gwáyāànáɫ # ; ! "we are becoming bad"
mátágùdlì% gwáyīnáɫ+V+I+Ipfv+SbjPl2:nīhátágūdlì% gwáyāsnáɫ # ; ! "you_pl are becoming bad"
mátágùdlì% gwáyīnáɫ+V+I+Ipfv+SbjPl3:gīmátágūdlì% gwágánáɫ # ; ! "they are becoming bad"
mátágùdlì% gwáyīnáɫ+V+I+Ipfv+SbjSg4:gwátágūdlì% gwáts'ánáɫ # ; ! "someone is becoming bad"
mátágùdlì% gwáyīnáɫ+V+I+Ipfv+Rep+SbjSg1:sátánágùdlìsh # ; ! "I become bad again and again"
mátágùdlì% gwáyīnáɫ+V+I+Ipfv+Rep+SbjSg2:nátánágùdlìsh # ; ! "you_sg become bad again and again"
mátágùdlì% gwáyīnáɫ+V+I+Ipfv+Rep+SbjSg3:mátánágùdlìsh # ; ! "he/she becomes bad again and again"
mátágùdlì% gwáyīnáɫ+V+I+Ipfv+Rep+SbjPl1:nīīhátánágūdlìsh # ; ! "we become bad again and again"
mátágùdlì% gwáyīnáɫ+V+I+Ipfv+Rep+SbjPl2:nīhátánágūdlìsh # ; ! "you_pl become bad again and again"
mátágùdlì% gwáyīnáɫ+V+I+Ipfv+Rep+SbjPl3:gīmátánágūdlìsh # ; ! "they become bad again and again"
mátágùdlì% gwáyīnáɫ+V+I+Ipfv+Rep+SbjSg4:gwátánágūdlìsh # ; ! "someone becomes bad again and again"
mátágùdlì% gwáyìlá+V+T+Ipfv+SbjSg1+DObjSg3:mátágùdlì% gwástɫá # ; ! "I will make him/her bad"
mátágùdlì% gwáyìlá+V+T+Ipfv+SbjSg2+DObjSg3:mátágùdlì% gwánīlá # ; ! "you_sg will make him/her bad"
mátágùdlì% gwáyìlá+V+T+Ipfv+SbjSg3+DObjSg3:mátágùdlì% gwáyìlá # ; ! "he/she will make him/her bad"
mátágùdlì% gwáyìlá+V+T+Ipfv+SbjPl1+DObjSg3:mátágūdlì% gwásāàlá # ; ! "we will make him/her bad"
mátágùdlì% gwáyìlá+V+T+Ipfv+SbjPl2+DObjSg3:mátágūdlì% gwáɫá # ; ! "you_pl will make him/her bad"
mátágùdlì% gwáyìlá+V+T+Ipfv+SbjPl3+DObjSg3:mátágūdlì% gwágīyìlá # ; ! "they will make him/her bad"
mátágùdlì% gwáyìlá+V+T+Ipfv+SbjSg4+DObjSg3:mátágūdlì% gwáts'īlá # ; ! "someone will make him/her bad"
áná+V+I+Ipfv+SbjSg1:ásná # ; ! "I will become (something)"
áná+V+I+Ipfv+SbjSg2:ánīná # ; ! "you_sg will become (something)"
áná+V+I+Ipfv+SbjSg3:áná # ; ! "he/she will become (something)"
áná+V+I+Ipfv+SbjPl1:ásāàná # ; ! "we will become (something)"
áná+V+I+Ipfv+SbjPl2:ásná # ; ! "you_pl will become (something)"
áná+V+I+Ipfv+SbjPl3:ágīná # ; ! "they will become (something)"
áná+V+I+Ipfv+SbjSg4:áts'īná # ; ! "someone will become (something)"
áná+V+T+Prog+SbjSg1+DObjSg3:áyīsnáɫ # ; ! "I am becoming something (something)"
áná+V+T+Prog+SbjSg2+DObjSg3:áyínáɫ # ; ! "you_sg are becoming something (something)"
áná+V+T+Prog+SbjSg3+DObjSg3:áyīnáɫ # ; ! "he/she is becoming something (something)"
áná+V+T+Prog+SbjPl1+DObjSg3:áyāànáɫ # ; ! "we are becoming something (something)"
áná+V+T+Prog+SbjPl2+DObjSg3:áyāsnáɫ # ; ! "you_pl are becoming something (something)"
áná+V+T+Prog+SbjPl3+DObjSg3:ágánáɫ # ; ! "they are becoming something (something)"
áná+V+T+Prog+SbjSg4+DObjSg3:áts'ánáɫ # ; ! "someone is becoming something (something)"
ádīdánáɫ+V+T+Ipfv+SbjSg1+DObjSg3:ádīdīyīsnáɫ # ; ! "I am about to become something (something)"
ádīdánáɫ+V+T+Ipfv+SbjSg2+DObjSg3:ádīdīyínáɫ # ; ! "you_sg are about to become something (something)"
ádīdánáɫ+V+T+Ipfv+SbjSg3+DObjSg3:ádīdánáɫ # ; ! "he/she is about to become something (something)"
ádīdánáɫ+V+T+Ipfv+SbjPl1+DObjSg3:ádīdīyāànáɫ # ; ! "we are about to become something (something)"
ádīdánáɫ+V+T+Ipfv+SbjPl2+DObjSg3:ádīdīyāsnáɫ # ; ! "you_pl are about to become something (something)"
ádīdánáɫ+V+T+Ipfv+SbjPl3+DObjSg3:ágīdīdánáɫ # ; ! "they are about to become something (something)"
ádīdánáɫ+V+T+Ipfv+SbjSg4+DObjSg3:áts'īdīdánáɫ # ; ! "someone is about to become something (something)"
tōsgūnā% gwáná+V+I+Ipfv+SbjSg1:tōsgūnā% gwásná # ; ! "I will become a policeman/soldier"
tōsgūnā% gwáná+V+I+Ipfv+SbjSg2:tōsgūnā% gwánīná # ; ! "you_sg will become a policeman/soldier"
tōsgūnā% gwáná+V+I+Ipfv+SbjSg3:tōsgūnā% gwáná # ; ! "he/she will become a policeman/soldier"
tōsgūnā% gwáná+V+I+Ipfv+SbjPl1:tōsgūnā% gwásāàná # ; ! "we will become a policeman/soldier"
tōsgūnā% gwáná+V+I+Ipfv+SbjPl2:tōsgūnā% gwásná # ; ! "you_pl will become a policeman/soldier"
tōsgūnā% gwáná+V+I+Ipfv+SbjPl3:tōsgūnā% gwágīná # ; ! "they will become a policeman/soldier"
tōsgūnā% gwáná+V+I+Ipfv+SbjSg4:tōsgūnā% gwáts'īná # ; ! "someone will become a policeman/soldier"
tɬ'ūwdīnà% gwádīdánáɫ+V+I+Ipfv+SbjSg1:tɬ'ūwdīnà% gwádīdīyīsnáɫ # ; ! "I am about to become a doctor"
tɬ'ūwdīnà% gwádīdánáɫ+V+I+Ipfv+SbjSg2:tɬ'ūwdīnà% gwádīdīyínáɫ # ; ! "you_sg are about to become a doctor"
tɬ'ūwdīnà% gwádīdánáɫ+V+I+Ipfv+SbjSg3:tɬ'ūwdīnà% gwádīdánáɫ # ; ! "he/she is about to become a doctor"
tɬ'ūwdīnà% gwádīdánáɫ+V+I+Ipfv+SbjPl1:tɬ'ūwdīnà% gwádīdīyāànáɫ # ; ! "we are about to become a doctor"
tɬ'ūwdīnà% gwádīdánáɫ+V+I+Ipfv+SbjPl2:tɬ'ūwdīnà% gwádīdīyāsnáɫ # ; ! "you_pl are about to become a doctor"
tɬ'ūwdīnà% gwádīdánáɫ+V+I+Ipfv+SbjPl3:tɬ'ūwdīnà% gwágīdīdánáɫ # ; ! "they are about to become a doctor"
tɬ'ūwdīnà% gwádīdánáɫ+V+I+Ipfv+SbjSg4:tɬ'ūwdīnà% gwáts'īdīdánáɫ # ; ! "someone is about to become a doctor"
xākījī% gwájàg+V+I+Pfv+SbjSg1:xākījī% gwásjàg # ; ! "I became chief"
xākījī% gwájàg+V+I+Pfv+SbjSg2:xākījī% gwánījàg # ; ! "you_sg became chief"
xākījī% gwájàg+V+I+Pfv+SbjSg3:xākījī% gwájàg # ; ! "he/she became chief"
xākījī% gwájàg+V+I+Pfv+SbjPl1:xākījī% gwásāàjàg # ; ! "we became chief"
xākījī% gwájàg+V+I+Pfv+SbjPl2:xākījī% gwásjàg # ; ! "you_pl became chief"
xākījī% gwájàg+V+I+Pfv+SbjPl3:xākījī% gwágījág # ; ! "they became chief"
xākījī% gwájàg+V+I+Pfv+SbjSg4:xākījī% gwáts'ījág # ; ! "someone became chief"
xāná+V+I+Ipfv+SbjSg1:xāsná # ; ! "that is how I will be/that is what I will do"
xāná+V+T+Ipfv+SbjSg2+DObjSg2:xānīná # ; ! "that is how you_sg will be/that is what you_sg will do"
xāná+V+T+Ipfv+SbjSg3+DObjSg3:xāná # ; ! "that is how he/she will be/that is what he/she will do"
xāná+V+I+Ipfv+SbjPl1:xāsāàná # ; ! "that is how we will be/that is what we will do"
xāná+V+T+Ipfv+SbjPl2+DObjPl2:xāsná # ; ! "that is how you_pl will be/that is what you_pl will do"
xāná+V+I+Ipfv+SbjPl3:xāgīná # ; ! "that is how they will be/that is what they will do"
xāná+V+T+Ipfv+SbjSg4+DObjX:xāts'īná # ; ! "that is how someone will be/that is what someone will do"
áyìlá+V+T+Ipfv+SbjSg1+DObjSg3:àstɫá # ; ! "I will do/make it"
áyìlá+V+T+Ipfv+SbjSg2+DObjSg3:ánīlá # ; ! "you_sg will do/make it"
áyìlá+V+T+Ipfv+SbjSg3+DObjSg3:áyìlá # ; ! "he/she will do/make it"
áyìlá+V+T+Ipfv+SbjPl1+DObjSg3:ásāàlá # ; ! "we will do/make it"
áyìlá+V+T+Ipfv+SbjPl2+DObjSg3:áɫá # ; ! "you_pl will do/make it"
áyìlá+V+T+Ipfv+SbjPl3+DObjSg3:ágīyìlá # ; ! "they will do/make it"
áyìlá+V+T+Ipfv+SbjSg4+DObjSg3:áts'īlá # ; ! "someone do/will make it"
áyìlá+V+T+Ipfv+SbjPl1+DObjSg3+Distr:ádàsāàlá # ; ! "we each and every one will do/make it"
áyìlá+V+T+Ipfv+SbjPl2+DObjSg3+Distr:ádàɫá # ; ! "you_pl each and every one will do/make it"
áyìlá+V+T+Ipfv+SbjPl3+DObjSg3+Distr:ádàgīyìlá # ; ! "they each and every one will do/make it"
áyìlá+V+T+Ipfv+SbjSg4+DObjSg3+Distr:ádàts'īlá # ; ! "someone_pl each and every one will do/make it"
màs% áyiláɫ+V+T+Ipfv+SbjSg1+DObjSg3:màs% áyīstɫáɫ # ; ! "I am working on making a hoop"
màs% áyiláɫ+V+T+Ipfv+SbjSg2+DObjSg3:màs% áyíláɫ # ; ! "you_sg are working on making a hoop"
màs% áyiláɫ+V+T+Ipfv+SbjSg3+DObjSg3:màs% áyiláɫ # ; ! "he/she is working on making a hoop"
màs% áyiláɫ+V+T+Ipfv+SbjPl1+DObjSg3:màs% áyāàláɫ # ; ! "we are working on making a hoop (PROGRESSIVE)"
màs% áyiláɫ+V+T+Ipfv+SbjPl2+DObjSg3:màs% áyāɫáɫ # ; ! "you_pl are working on making a hoop"
màs% áyiláɫ+V+T+Ipfv+SbjPl3+DObjSg3:màs% ágáláɫ # ; ! "they are working on making a hoop"
màs% áyiláɫ+V+T+Ipfv+SbjSg4+DObjSg3:màs% áts'áláɫ # ; ! "someone is working on making a hoop"
áyidīdáláɫ+V+T+Ipfv+SbjSg1+DObjSg3:ádīdīyīstɫáɫ # ; ! "I am about to start making it"
áyidīdáláɫ+V+T+Ipfv+SbjSg2+DObjSg3:ádīdīyíláɫ # ; ! "you_sg are about to start making it"
áyidīdáláɫ+V+T+Ipfv+SbjSg3+DObjSg3:áyidīdáláɫ # ; ! "he/she is about to start making it"
áyidīdáláɫ+V+T+Ipfv+SbjPl1+DObjSg3:ádīdīyāàláɫ # ; ! "we are about to start making it"
áyidīdáláɫ+V+T+Ipfv+SbjPl2+DObjSg3:ádīdīyāɫáɫ # ; ! "you_pl are about to start making it"
áyidīdáláɫ+V+T+Ipfv+SbjPl3+DObjSg3:ágīyidīdáláɫ # ; ! "they are about to start making it"
áyidīdáláɫ+V+T+Ipfv+SbjSg4+DObjSg3:áts'īdīdáláɫ # ; ! "someone is about to start making it"
nāsʔàghá-gū% áyáláɫ+V+T+Prog+SbjSg1+DObjSg3:nāsʔàghá-gū% áyīstɫáɫ # ; ! "I am making it like a house"
nāsʔàghá-gū% áyáláɫ+V+T+Prog+SbjSg2+DObjSg3:nāsʔàghá-gū% áyíláɫ # ; ! "you_sg are making it like a house"
nāsʔàghá-gū% áyáláɫ+V+T+Prog+SbjSg3+DObjSg3:nāsʔàghá-gū% áyáláɫ # ; ! "he/she is making it like a house"
nāsʔàghá-gū% áyáláɫ+V+T+Prog+SbjPl1+DObjSg3:nāsʔàghá-gū% áyāàláɫ # ; ! "we are making it like a house"
nāsʔàghá-gū% áyáláɫ+V+T+Prog+SbjPl2+DObjSg3:nāsʔàghá-gū% áyāɫáɫ # ; ! "you_pl are making it like a house"
nāsʔàghá-gū% áyáláɫ+V+T+Prog+SbjPl3+DObjSg3:nāsʔàghá-gū% ágīyáláɫ # ; ! "they are making it like a house"
nāsʔàghá-gū% áyáláɫ+V+T+Prog+SbjSg4+DObjSg3:nāsʔàghá-gū% áts'áláɫ # ; ! "someone is making it like a house"
áyìlàg+V+T+Pfv+SbjSg1+DObjSg3:ástɫàg # ; ! "I made/did it"
áyìlàg+V+T+Pfv+SbjSg2+DObjSg3:ánīlàg # ; ! "you_sg made/did it"
áyìlàg+V+T+Pfv+SbjSg3+DObjSg3:áyìlàg # ; ! "he/she made/did it"
áyìlàg+V+T+Pfv+SbjPl1+DObjSg3:ásāàlàg # ; ! "we made/did it"
áyìlàg+V+T+Pfv+SbjPl2+DObjSg3:áɫàg # ; ! "you_pl made/did it"
áyìlàg+V+T+Pfv+SbjPl3+DObjSg3:ágīyìlàg # ; ! "they made/did it"
áyìlàg+V+T+Pfv+SbjSg4+DObjSg3:áts'ílàg # ; ! "someone made/did it"
áyìlàg+V+T+Pfv+SbjPl1+DObjSg3+Distr:àdàsāàlàg # ; ! "we each and every one made/did it"
áyìlàg+V+T+Pfv+SbjPl2+DObjSg3+Distr:ádàɫàg # ; ! "you_pl each and every one made/did it"
áyìlàg+V+T+Pfv+SbjPl3+DObjSg3+Distr:ádàgīyìlàg # ; ! "they each and every one made/did it"
áyìlàg+V+T+Pfv+SbjSg4+DObjSg3+Distr:ádàts'ílàg # ; ! "someone_pl each and every one made/did it"
xāyìlàg+V+T+Pfv+SbjSg1+DObjSg3:xāstɫàg # ; ! "this is how I made/did it"
xāyìlàg+V+T+Pfv+SbjSg2+DObjSg3:xānīlàg # ; ! "this is how you_sg made/did it"
xāyìlàg+V+T+Pfv+SbjSg3+DObjSg3:xāyìlàg # ; ! "this is how he/she made/did it"
xāyìlàg+V+T+Pfv+SbjPl1+DObjSg3:xāsāàlàg # ; ! "this is how we made/did it"
xāyìlàg+V+T+Pfv+SbjPl2+DObjSg3:xāɫàg # ; ! "this is how you_pl made/did it"
xāyìlàg+V+T+Pfv+SbjPl3+DObjSg3:xāgīyìlàg # ; ! "this is how they made/did it"
xāyìlàg+V+T+Pfv+SbjSg4+DObjSg3:xāts'ílàg # ; ! "this is how someone made/did it"
xāyìlàg+V+T+Pfv+SbjPl1+DObjSg3+Distr:xādàsāàlàg # ; ! "this is how we each and every one made/did it"
xāyìlàg+V+T+Pfv+SbjPl2+DObjSg3+Distr:xādàɫàg # ; ! "this is how you_pl each and every one made/did it"
xāyìlàg+V+T+Pfv+SbjPl3+DObjSg3+Distr:xādàgīyìlàg # ; ! "this is how they each and every one made/did it"
xāyìlàg+V+T+Pfv+SbjSg4+DObjSg3+Distr:xādàts'ilàg # ; ! "this is how someone_pl each and every one made/did it"
áyīsʔín+V+T+Ipfv+SbjSg1+DObjSg3:ásʔín # ; ! "I am making/doing it"
áyīsʔín+V+T+Ipfv+SbjSg2+DObjSg3:ánīsʔín # ; ! "you_sg are doing/working at it"
áyīsʔín+V+T+Ipfv+SbjSg3+DObjSg3:áyīsʔín # ; ! "he/she is doing/working at it"
áyīsʔín+V+T+Ipfv+SbjPl1+DObjSg3:ásāàʔín # ; ! "we are doing/working at it"
áyīsʔín+V+T+Ipfv+SbjPl2+DObjSg3:ásʔín # ; ! "you_pl are doing/working at it"
áyīsʔín+V+T+Ipfv+SbjPl3+DObjSg3:ágīyīsʔín # ; ! "they are doing/working at it"
áyīsʔín+V+T+Ipfv+SbjSg4+DObjSg3:áts'īsʔín # ; ! "someone is doing/working at it"
áyīsʔín+V+T+Ipfv+SbjPl1+DObjSg3+Distr:ádàsāàʔín # ; ! "we each and every one are doing/making it"
áyīsʔín+V+T+Ipfv+SbjPl2+DObjSg3+Distr:ádàsʔín # ; ! "you_pl each and every one are doing/making it"
áyīsʔín+V+T+Ipfv+SbjPl3+DObjSg3+Distr:ádàgīyīsʔín # ; ! "they each and every one are doing/making it"
áyīsʔín+V+T+Ipfv+SbjSg4+DObjSg3+Distr:ádàts'īsʔín # ; ! "someone_pl each and every one are doing/making it"
áyīyīsʔín+V+T+Pfv+SbjSg1+DObjSg3:áyīsʔín # ; ! "I have done/made/owned it"
áyīyīsʔín+V+T+Pfv+SbjSg2+DObjSg3:áyísʔín # ; ! "you_sg have done/made/owned it"
áyīyīsʔín+V+T+Pfv+SbjSg3+DObjSg3:áyīyīsʔín # ; ! "he/she have done/made/owned it"
áyīyīsʔín+V+T+Pfv+SbjPl1+DObjSg3:áyāàʔín # ; ! "we have done/made/owned it"
áyīyīsʔín+V+T+Pfv+SbjPl2+DObjSg3:áyāsʔín # ; ! "you_pl have done/made/owned it"
áyīyīsʔín+V+T+Pfv+SbjPl3+DObjSg3:ágīyīyīsʔín # ; ! "they have done/made/owned it"
áyīyīsʔín+V+T+Pfv+SbjSg4+DObjSg3:áts'īyīsʔín # ; ! "someone have done/made/owned it"
áyīyīsʔín+V+T+Pfv+SbjPl1+DObjSg3+Distr:ádàyāàʔín # ; ! "we each and every one have done/made/owned it"
áyīyīsʔín+V+T+Pfv+SbjPl2+DObjSg3+Distr:ádàyāsʔín # ; ! "you_pl each and every one have done/made/owned it"
áyīyīsʔín+V+T+Pfv+SbjPl3+DObjSg3+Distr:ádàgīyīyisʔín # ; ! "they each and every one have done/made/owned it"
áyīyīsʔín+V+T+Pfv+SbjSg4+DObjSg3+Distr:ádàts'īyīsʔín # ; ! "someone_pl each and every one have done/made/owned it"
áyīsʔín+V+T+Prog+SbjSg1+DObjSg3:áyīstɫáɫ # ; ! "I am doing/making it"
áyīsʔín+V+T+Prog+SbjSg2+DObjSg3:áyíláɫ # ; ! "you_sg are doing/making it"
áyīsʔín+V+T+Prog+SbjSg3+DObjSg3:áyáláɫ # ; ! "he/she is doing/making it"
áyīsʔín+V+T+Prog+SbjPl1+DObjSg3:áyāàláɫ # ; ! "we are doing/making it"
áyīsʔín+V+T+Prog+SbjPl2+DObjSg3:áyāɬáɫ # ; ! "you_pl are doing/making it"
áyīsʔín+V+T+Prog+SbjPl3+DObjSg3:ágīyáláɫ # ; ! "they are doing/making it"
áyīsʔín+V+T+Prog+SbjSg4+DObjSg3:áts'áláɫ # ; ! "someone is doing/making it"
ánáyiyīlá-hī+V+T+Ipfv+SbjSg1+DObjSg3:ánáyīstɫá-hī # ; ! "I will do/make it again later on"
ánáyiyīlá-hī+V+T+Ipfv+SbjSg2+DObjSg3:ánáyílá-hī # ; ! "you_sg will do/make it again later on"
ánáyiyīlá-hī+V+T+Ipfv+SbjSg3+DObjSg3:ánáyiyīlá-hī # ; ! "he/she will do/make it again later on"
ánáyiyīlá-hī+V+T+Ipfv+SbjPl1+DObjSg3:ánáyāàlá-hī # ; ! "we will do/make it again later on"
ánáyiyīlá-hī+V+T+Ipfv+SbjPl2+DObjSg3:ánáyāɫā-hī # ; ! "you_pl will do/make it again later on"
ánáyiyīlá-hī+V+T+Ipfv+SbjPl3+DObjSg3:ánágīyīyīlá-hī # ; ! "they will doing/making it again later on"
ánáyiyīlá-hī+V+T+Ipfv+SbjSg4+DObjSg3:ánáts'īlá-hī # ; ! "someone will do/make it again later on"
ánáyīʔìsh+V+T+Ipfv+Rep+SbjSg1+DObjSg3:ánásʔìsh # ; ! "I do/make it again and again"
ánáyīʔìsh+V+T+Ipfv+Rep+SbjSg2+DObjSg3:ánánīʔìsh # ; ! "you_sg do/make it again and again"
ánáyīʔìsh+V+T+Ipfv+Rep+SbjSg3+DObjSg3:ánáyīʔìsh # ; ! "he/she does/makes it again and again"
ánáyīʔìsh+V+T+Ipfv+Rep+SbjPl1+DObjSg3:ánásāàʔìsh # ; ! "we do/make it again and again"
ánáyīʔìsh+V+T+Ipfv+Rep+SbjPl2+DObjSg3:ánásʔìsh # ; ! "you_pl do/make it again and again"
ánáyīʔìsh+V+T+Ipfv+Rep+SbjPl3+DObjSg3:ánágīyīʔìsh # ; ! "they do/make it again and again"
ánáyīʔìsh+V+T+Ipfv+Rep+SbjSg4+DObjSg3:ánáts'īʔìsh # ; ! "someone does/makes it again and again"
k'āyìlàg+V+T+Pfv+SbjSg1+DObjSg3:k'āstɫàg # ; ! "I finished doing/making it"
k'āyìlàg+V+T+Pfv+SbjSg2+DObjSg3:k'ānīlàg # ; ! "you_sg finished doing/making it"
k'āyìlàg+V+T+Pfv+SbjSg3+DObjSg3:k'āyìlàg # ; ! "he/she finished doing/making it"
k'āyìlàg+V+T+Pfv+SbjPl1+DObjSg3:k'āsāàlàg # ; ! "we finished doing/making it"
k'āyìlàg+V+T+Pfv+SbjPl2+DObjSg3:k'āɫàg # ; ! "you_pl finished doing/making it"
k'āyìlàg+V+T+Pfv+SbjPl3+DObjSg3:k'āgīyìlàg # ; ! "they finished doing/making it"
k'āyìlàg+V+T+Pfv+SbjSg4+DObjSg3:k'āts'īlàg # ; ! "someone finished doing/making it"
áyìyīlá-hī+V+T+Ipfv+SbjSg1+DObjSg3:áyīstɫá-hī # ; ! "I will do/make it later on"
áyìyīlá-hī+V+T+Ipfv+SbjSg2+DObjSg3:áyílá-hī # ; ! "you_sg will do/make it later on"
áyìyīlá-hī+V+T+Ipfv+SbjSg3+DObjSg3:áyìyīlá-hī # ; ! "he/she will do/make it later on"
áyìyīlá-hī+V+T+Ipfv+SbjPl1+DObjSg3:áyāàlá-hī # ; ! "we will do/make it later on"
áyìyīlá-hī+V+T+Ipfv+SbjPl2+DObjSg3:áyāɫá-hī # ; ! "you_pl will do/make it later on"
áyìyīlá-hī+V+T+Ipfv+SbjPl3+DObjSg3:ágīyīyīlá-hī # ; ! "they will do/make it later on"
áyìyīlá-hī+V+T+Ipfv+SbjSg4+DObjSg3:áts'īlá-hī # ; ! "someone will do/make it later on"
áyítsít+V+T+Ipfv+SbjSg1+DObjSg3:ánístsít # ; ! "I will do/make it quickly"
áyítsít+V+T+Ipfv+SbjSg2+DObjSg3:ánítsít # ; ! "you_sg will do/make it quickly"
áyítsít+V+T+Ipfv+SbjSg3+DObjSg3:áyítsít # ; ! "he/she will do/make it quickly"
áyítsít+V+T+Ipfv+SbjPl1+DObjSg3:ánāàtsít # ; ! "we will do/make it quickly"
áyítsít+V+T+Ipfv+SbjPl2+DObjSg3:ánástsít # ; ! "you_pl will do/make it quickly"
áyítsít+V+T+Ipfv+SbjPl3+DObjSg3:ágīyìtsít # ; ! "they will do/make it quickly"
áyítsít+V+T+Ipfv+SbjSg4+DObjSg3:áts'ītsít # ; ! "someone will do/make it quickly"
áyítsít+V+T+Ipfv+SbjPl1+DObjSg3+Distr:ádànāàtsít # ; ! "we each and every one will do/make it quickly"
áyítsít+V+T+Ipfv+SbjPl2+DObjSg3+Distr:ádànāstsít # ; ! "you_pl each and every one will do/make it quickly"
áyítsít+V+T+Ipfv+SbjPl3+DObjSg3+Distr:ádàgīyìtsít # ; ! "they each and every one will do/make it quickly"
áyítsít+V+T+Ipfv+SbjSg4+DObjSg3+Distr:ádàts'ītsít # ; ! "someone_pl each and every one will do/make it quickly"
áyítsít+V+T+Pfv+SbjSg1+DObjSg3:ánīstsīt # ; ! "I did/made it quickly"
áyítsít+V+T+Pfv+SbjSg2+DObjSg3:ánítsīt # ; ! "you_sg did/made it quickly"
áyítsít+V+T+Pfv+SbjSg3+DObjSg3:áyìnítsīt # ; ! "he/she did/made it quickly"
áyítsít+V+T+Pfv+SbjPl1+DObjSg3:ánāàtsīt # ; ! "we did/made it quickly"
áyítsít+V+T+Pfv+SbjPl2+DObjSg3:ánāstsīt # ; ! "you_pl did/made it quickly"
áyítsít+V+T+Pfv+SbjPl3+DObjSg3:ágīyìnītsīt # ; ! "they did/made it quickly"
áyítsít+V+T+Pfv+SbjSg4+DObjSg3:áts'īnītsīt # ; ! "someone did/made it quickly"
áyítsít+V+T+Pfv+SbjPl1+DObjSg3+Distr:ádànāàtsīt # ; ! "we each and every one did it quickly"
áyítsít+V+T+Pfv+SbjPl2+DObjSg3+Distr:ádànāstsīt # ; ! "you_pl each and every one did it quickly"
áyítsít+V+T+Pfv+SbjPl3+DObjSg3+Distr:ádàgīyìnītsīt # ; ! "they each and every one did it quickly"
áyítsít+V+T+Pfv+SbjSg4+DObjSg3+Distr:ádàts'īnītsīt # ; ! "someone_pl each and every one did it quickly"
áyīsʔín+V+T+Ipfv+Rep+SbjSg1+DObjSg3:ánásʔìsh # ; ! "I do/make it again and again"
áyīsʔín+V+T+Ipfv+Rep+SbjSg2+DObjSg3:ánánīʔìsh # ; ! "you_sg do/make it again and again"
áyīsʔín+V+T+Ipfv+Rep+SbjSg3+DObjSg3:ánáyīʔìsh # ; ! "he/she does/makes it again and again"
áyīsʔín+V+T+Ipfv+Rep+SbjPl1+DObjSg3:ánásāàʔìsh # ; ! "we do/make it again and again"
áyīsʔín+V+T+Ipfv+Rep+SbjPl2+DObjSg3:ánásʔìsh # ; ! "you_pl do/make it again and again"
áyīsʔín+V+T+Ipfv+Rep+SbjPl3+DObjSg3:ánágīyīʔìsh # ; ! "they do/make it again and again"
áyīsʔín+V+T+Ipfv+Rep+SbjSg4+DObjSg3:ánáts'īʔìsh # ; ! "someone does/makes it again and again"
áyīsʔín+V+T+Ipfv+Rep+SbjPl1+DObjSg3+Distr:ánádàsāàʔìsh # ; ! "we each and every one do/make it again and again"
áyīsʔín+V+T+Ipfv+Rep+SbjPl2+DObjSg3+Distr:ánádàsʔìsh # ; ! "you_pl each and every one do/make it again and again"
áyīsʔín+V+T+Ipfv+Rep+SbjPl3+DObjSg3+Distr:ánádàgīyīʔìsh # ; ! "they each and every one do/make it again and again"
áyīsʔín+V+T+Ipfv+Rep+SbjSg4+DObjSg3+Distr:ánádàts'īʔìsh # ; ! "someone_pl each and every one do/make it again and again"
xānáyīʔìsh+V+T+Ipfv+Rep+SbjSg1+DObjSg3:xānásʔìsh # ; ! "this is how I do/make it again and again"
xānáyīʔìsh+V+T+Ipfv+Rep+SbjSg2+DObjSg3:xānánīʔìsh # ; ! "this is how you_sg do/make it again and again"
xānáyīʔìsh+V+T+Ipfv+Rep+SbjSg3+DObjSg3:xānáyīʔìsh # ; ! "this is how he/she does/makes it again and again"
xānáyīʔìsh+V+T+Ipfv+Rep+SbjPl1+DObjSg3:xānásāàʔìsh # ; ! "this is how we do/make it again and again"
xānáyīʔìsh+V+T+Ipfv+Rep+SbjPl2+DObjSg3:xānásʔìsh # ; ! "this is how you_pl do/make it again and again"
xānáyīʔìsh+V+T+Ipfv+Rep+SbjPl3+DObjSg3:xānágīyīʔìsh # ; ! "this is how they do/make it again and again"
xānáyīʔìsh+V+T+Ipfv+Rep+SbjSg4+DObjSg3:xānáts'īʔìsh # ; ! "this is how someone does/make it again and again"
xāyìlàg+V+T+Ipfv+Rep+SbjPl1+DObjSg3+Distr:xānádàsāàʔìsh # ; ! "this is how we each and every one do do it again and again"
xāyìlàg+V+T+Ipfv+Rep+SbjPl2+DObjSg3+Distr:xānádàsʔìsh # ; ! "this is how you_pl each and every one do it again and again"
xāyìlàg+V+T+Ipfv+Rep+SbjPl3+DObjSg3+Distr:xānádàgīyīʔìsh # ; ! "this is how they each and every one do it again and again"
xāyìlàg+V+T+Ipfv+Rep+SbjSg4+DObjSg3+Distr:xānádàts'īʔìsh # ; ! "this is how someone_pl each and every one do it again and again"
īdón+V+I+Ipfv+SbjSg1:īsdón # ; ! "I am drinking (something)"
īdón+V+I+Ipfv+SbjSg2:ídón # ; ! "you_sg are drinking (something)"
īdón+V+I+Ipfv+SbjSg3:īdón # ; ! "he/she is drinking (something)"
īdón+V+I+Ipfv+SbjPl1:ísāàdón # ; ! "we are drinking (something)"
īdón+V+I+Ipfv+SbjSg2:àsdón # ; ! "you_sg (DUAL) are drinking (something)"
īdón+V+I+Ipfv+SbjPl3:īgīdón # ; ! "they (DUAL) are drinking (something)"
īdón+V+I+Ipfv+SbjSg4:īts'īdón # ; ! "someone is drinking (something)"
īdón+V+I+Ipfv+SbjPl1:īsāàdìɫ # ; ! "we are all drinking (something)"
īdón+V+I+Ipfv+SbjPl2:āsdìɫ # ; ! "you_pl are all drinking (something)"
īdón+V+I+Ipfv+SbjPl3:gīyīdìɫ # ; ! "they are all drinking (something)"
īdón+V+T+Ipfv+SbjSg4+DObjSg3:ts'īdìɫ # ; ! "someone_pl are all drinking something (something)"
yádón+V+T+Pfv+SbjSg1+DObjSg3:yīsdón # ; ! "I drank it"
yádón+V+T+Pfv+SbjSg2+DObjSg3:yídón # ; ! "you_sg drank it"
yádón+V+T+Pfv+SbjSg3+DObjSg3:yádón # ; ! "he/she drank it"
yádón+V+T+Pfv+SbjPl1+DObjSg3:yāàdón # ; ! "we drank it"
yádón+V+T+Pfv+SbjPl2+DObjSg3:yāsdón # ; ! "you_pl drank it"
yádón+V+T+Pfv+SbjPl3+DObjSg3:gīyādón # ; ! "they drank it"
yádón+V+T+Pfv+SbjSg4+DObjSg3:ts'ádón # ; ! "someone drank it"
yádón+V+T+Pfv+SbjPl1+DObjSg3:yāàdál # ; ! "we all drank it"
yádón+V+T+Pfv+SbjPl2+DObjSg3:yāsdál # ; ! "you_pl all drank it"
yádón+V+T+Pfv+SbjPl3+DObjSg3:gīyádál # ; ! "they all drank it"
yádón+V+T+Pfv+SbjSg4+DObjSg3:ts'ádál # ; ! "someone_pl all drank it"
yádóní% ìlà+V+T+Pfv+SbjSg1+DObjSg3:yīsdóní% ìlà # ; ! "did I drink it"
yádóní% ìlà+V+T+Pfv+SbjSg2+DObjSg3:yídóní% ìlà # ; ! "did you_sg drink it"
yádóní% ìlà+V+T+Pfv+SbjSg3+DObjSg3:yádóní% ìlà # ; ! "did he/she drink it"
yádóní% ìlà+V+T+Pfv+SbjPl1+DObjSg3:yāàdóní% ìlà # ; ! "did we (DUAL) drink it"
yádóní% ìlà+V+T+Pfv+SbjPl2+DObjSg3:yāsdóní% ìlà # ; ! "did you_pl drink it"
yádóní% ìlà+V+T+Pfv+SbjPl3+DObjSg3:gīyídóní% ìlà # ; ! "did they drink it"
yádóní% ìlà+V+T+Pfv+SbjSg4+DObjSg3:ts'ádóní% ìlà # ; ! "did someone drink it"
yádón+V+T+Pfv+SbjPl1+DObjSg3+Distr:dàyāàdál # ; ! "each and every one of us drank it"
yádón+V+T+Pfv+SbjPl2+DObjSg3+Distr:dàyāsdál # ; ! "each and every one of you_pl drank it"
yádón+V+T+Pfv+SbjPl3+DObjSg3+Distr:dàgīyádál # ; ! "each and every one of them drank it"
yádón+V+T+Pfv+DObjSg3+Distr:dàts'ádál # ; ! "each and every one drank it"
yádón+V+T+Ipfv+Rep+SbjSg1+DObjSg3:násdísh # ; ! "I drink it again and again"
yádón+V+T+Ipfv+Rep+SbjSg2+DObjSg3:nánīdísh # ; ! "you_sg drink it again and again"
yádón+V+T+Ipfv+Rep+SbjSg3+DObjSg3:nāyīdísh # ; ! "he/she/it drinks it again and again"
yádón+V+T+Ipfv+Rep+SbjPl1+DObjSg3:násāàdísh # ; ! "we drink it again and again"
yádón+V+T+Ipfv+Rep+SbjPl2+DObjSg3:násdísh # ; ! "you_pl drink it again and again"
yádón+V+T+Ipfv+Rep+SbjPl3+DObjSg3:nágīyīdísh # ; ! "they drink it again and again"
yádón+V+T+Ipfv+Rep+SbjSg4+DObjSg3:náts'īdísh # ; ! "someone drinks it again and again"
yádón+V+T+Ipfv+Rep+SbjPl1+DObjSg3+Distr:nádàsāàdísh # ; ! "each and every one of us drink it again and again"
yádón+V+T+Ipfv+Rep+SbjPl2+DObjSg3+Distr:nádàsdísh # ; ! "each and every one of you_pl drink it again and again"
yádón+V+T+Ipfv+Rep+SbjPl3+DObjSg3+Distr:nádàgīyīdísh # ; ! "each and every one of them drink it again and again"
yádón+V+I+Ipfv+Rep+SbjSg3+Distr:nádàts'īdísh # ; ! "each and every one drinks it again and again"
yídònī+V+T+Ipfv+SbjSg1+DObjSg3:yīsdònī # ; ! "I will drink it later on"
yídònī+V+T+Ipfv+SbjSg2+DObjSg3:yīdònī # ; ! "you_sg will drink it later on"
yídònī+V+T+Ipfv+SbjSg3+DObjSg3:yídònī # ; ! "he/she will drink it later on"
yídònī+V+T+Ipfv+SbjPl1+DObjSg3:yāàdònī # ; ! "we will drink it later on"
yídònī+V+T+Ipfv+SbjPl2+DObjSg3:yāsdònī # ; ! "you_pl will drink it later on"
yídònī+V+T+Ipfv+SbjPl3+DObjSg3:gīyídònī # ; ! "they will drink it later on"
yídònī+V+T+Ipfv+SbjSg4+DObjSg3:ts'ídònī # ; ! "someone will drink it later on"
yátsàd+V+T+Prog+SbjSg1+DObjSg3:mīsnō # ; ! "I am eating it"
yátsàd+V+T+Prog+SbjSg2+DObjSg3:mīnīsnō # ; ! "you_sg are eating it"
yátsàd+V+T+Prog+SbjSg3+DObjSg3:yīsnō # ; ! "he/she is eating it"
yátsàd+V+T+Prog+SbjPl1+DObjSg3:mīsāànō # ; ! "we are eating it"
yátsàd+V+T+Prog+SbjPl2+DObjSg3:másnō # ; ! "you_pl are eating it"
yátsàd+V+T+Prog+SbjPl3+DObjSg3:gíyīsnō # ; ! "they are eating it"
yátsàd+V+T+Prog+SbjSg4+DObjSg3:mīts'ísnō # ; ! "someone is eating it"
átsàd+V+T+Pfv+SbjSg1+DObjSg3:īyīstsàd # ; ! "I ate something (something)"
átsàd+V+T+Pfv+SbjSg2+DObjSg3:īyítsàd # ; ! "you_sg ate something (something)"
átsàd+V+T+Pfv+SbjSg3+DObjSg3:átsàd # ; ! "he/she ate something (something)"
átsàd+V+T+Pfv+SbjPl1+DObjSg3:īyáàtsàd # ; ! "we ate something (something)"
átsàd+V+T+Pfv+SbjPl2+DObjSg3:īyāstsàd # ; ! "you_pl ate something (something)"
átsàd+V+T+Pfv+SbjPl3+DObjSg3:īgátsàd # ; ! "they ate something (something)"
átsàd+V+T+Pfv+SbjSg4+DObjSg3:īts'átsàd # ; ! "someone ate something (something)"
átsàd+V+T+Pfv+SbjSg1+DObjSg3+Neg:dúʔīyīstsàd # ; ! "I did not eat something (something)"
átsàd+V+T+Pfv+SbjSg2+DObjSg3+Neg:dúʔīyítsàd # ; ! "you_sg did not eat something (something)"
átsàd+V+T+Pfv+SbjSg3+DObjSg3+Neg:dúʔátsàd # ; ! "he/she did not eat something (something)"
átsàd+V+T+Pfv+SbjPl1+DObjSg3+Neg:dúʔīyáàtsàd # ; ! "we did not eat something (something)"
átsàd+V+T+Pfv+SbjPl2+DObjSg3+Neg:dúʔīyāstsàd # ; ! "you_pl did not eat something (something)"
átsàd+V+T+Pfv+SbjPl3+DObjSg3+Neg:dúʔīgátsàd # ; ! "they did not eat something (something)"
átsàd+V+T+Pfv+SbjSg4+DObjSg3+Neg:dúʔīts'átsàd # ; ! "someone did not eat something (something)"
yátsàd+V+T+Pfv+SbjSg1+DObjSg3:yīstsàd # ; ! "I ate it"
yátsàd+V+T+Pfv+SbjSg2+DObjSg3:yítsàd # ; ! "you_sg ate it"
yátsàd+V+T+Pfv+SbjSg3+DObjSg3:yátsàd # ; ! "he/she ate it"
yátsàd+V+T+Pfv+SbjPl1+DObjSg3:yáàtsàd # ; ! "we ate it"
yátsàd+V+T+Pfv+SbjPl2+DObjSg3:yástsàd # ; ! "you_pl ate it"
yátsàd+V+T+Pfv+SbjPl3+DObjSg3:gīyátsàd # ; ! "they ate it"
yátsàd+V+T+Pfv+SbjSg4+DObjSg3:ts'átsàd # ; ! "someone ate it"
íyìsnòɫ+V+T+Prog+SbjSg1+DObjSg3:íyísnòɫ # ; ! "I am eating something as I am in motion"
íyìsnòɫ+V+T+Prog+SbjSg2+DObjSg2:íyísnòɫ # ; ! "you_sg are eating something as you_sg are in motion"
íyìsnòɫ+V+T+Prog+SbjSg3+DObjSg3:íyìsnòɫ # ; ! "he/she is eating something as he/she in motion"
íyìsnòɫ+V+T+Prog+SbjPl1+DObjSg3:íyāànòɫ # ; ! "we are eating something as we are in motion"
íyìsnòɫ+V+T+Prog+SbjPl2+DObjPl2:íyásnòɫ # ; ! "you_pl are eating something as you_pl are in motion"
íyìsnòɫ+V+T+Prog+SbjPl3+DObjSg3:ígásnòɫ # ; ! "they are eating something as they are in motion"
íyìsnòɫ+V+T+Prog+SbjSg4+DObjX:íts'ásnòɫ # ; ! "someone is eating something as someone is in motion"
yátsàd+V+T+Ipfv+Rep+SbjSg1+DObjSg3:námísnòsh # ; ! "I eat it again and again"
yátsàd+V+T+Ipfv+Rep+SbjSg2+DObjSg3:námínīsnòsh # ; ! "you_sg eat it again and again"
yátsàd+V+T+Ipfv+Rep+SbjSg3+DObjSg3:náyísnòsh # ; ! "he/she eats it again and again"
yátsàd+V+T+Ipfv+Rep+SbjPl1+DObjSg3:námísāànòsh # ; ! "we eat it again and again"
yátsàd+V+T+Ipfv+Rep+SbjPl2+DObjSg3:námàsnòsh # ; ! "you_pl eat it again and again"
yátsàd+V+T+Ipfv+Rep+SbjPl3+DObjSg3:nágīyísnòsh # ; ! "they eat it again and again"
yátsàd+V+T+Ipfv+Rep+SbjSg4+DObjSg3:námíts'īīnòsh # ; ! "somebody eats it again and again"
nááchīīzh+V+I+Ipfv+SbjSg1:nááschīīzh # ; ! "I will eat again"
nááchīīzh+V+I+Ipfv+SbjSg2:nááchīīzh # ; ! "you_sg will eat again"
nááchīīzh+V+I+Ipfv+SbjSg3:nááchīīzh # ; ! "he/she will eat again"
nááchīīzh+V+I+Ipfv+SbjPl1:náásāàchīīzh # ; ! "we will eat again"
nááchīīzh+V+I+Ipfv+SbjPl2:nááschīīzh # ; ! "you_pl will eat again"
nááchīīzh+V+I+Ipfv+SbjPl3:náágīchīīzh # ; ! "they will eat again"
nááchīīzh+V+I+Ipfv+SbjSg4:nááts'īchīīzh # ; ! "someone will eat again"
k'ātsád+V+I+Ipfv+SbjSg1:k'ānístsád # ; ! "I will finish eating"
k'ātsád+V+I+Ipfv+SbjSg2:k'āànítsád # ; ! "you_sg will finish eating"
k'ātsád+V+I+Ipfv+SbjSg3:k'ātsád # ; ! "he/she will finish eating"
k'ātsád+V+I+Ipfv+SbjPl1:k'ānāàtsád # ; ! "we will finish eating"
k'ātsád+V+I+Ipfv+SbjPl2:k'ānāstsád # ; ! "you_pl will finish eating"
k'ātsád+V+I+Ipfv+SbjPl3:k'āgītsád # ; ! "they will finish eating"
k'ātsád+V+I+Ipfv+SbjSg4:k'āts'ītsád # ; ! "someone will finish eating"
k'ātsád+V+I+Pfv+SbjSg1:k'ānīstsàd # ; ! "I finished eating"
k'ātsád+V+I+Pfv+SbjSg2:k'ānítsàd # ; ! "you_sg finished eating"
k'ātsád+V+I+Pfv+SbjSg3:k'ānītsád # ; ! "he/she finished eating"
k'ātsád+V+I+Pfv+SbjPl1:k'ānāàtsád # ; ! "we finished eating"
k'ātsád+V+I+Pfv+SbjPl2:k'ānāstsád # ; ! "you_pl finished eating"
k'ātsád+V+I+Pfv+SbjPl3:k'āgīnītsád # ; ! "they finished eating"
k'ātsád+V+I+Pfv+SbjSg4:k'āts'īnītsád # ; ! "someone finished eating"
àxágùnìstsàd+V+I+Pfv+SbjSg1:àxágùnìsīstsàd # ; ! "I ate more enough"
àxágùnìstsàd+V+I+Pfv+SbjSg2:àxágùnìsítsàd # ; ! "you_sg ate more than enough"
àxágùnìstsàd+V+I+Pfv+SbjSg3:àxágùnìstsàd # ; ! "he/she ate more than enough"
àxágùnìstsàd+V+I+Pfv+SbjPl1:àxágùnìsāàtsàd # ; ! "we ate more than enough"
àxágùnìstsàd+V+I+Pfv+SbjPl2:àxágùnìsāstsàd # ; ! "you_pl ate more than enough"
àxágùnìstsàd+V+I+Pfv+SbjPl3:àxágùgīnìstsàd # ; ! "they ate more than enough"
àxágùnìstsàd+V+I+Pfv+SbjSg4:àxágùts'īnìstsàd # ; ! "someone ate more than enough"
dīyā+V+I+Ipfv+SbjPl1:dāàdàɫ # ; ! "we will all go/walk"
dīyā+V+I+Ipfv+SbjPl2:dāsdàɫ # ; ! "you_pl will all go/walk"
dīyā+V+I+Ipfv+SbjPl3:dàgīdīdàɫ # ; ! "they will all go/walk"
dīyā+V+I+Ipfv+SbjSg4:dàts'īdīdàɫ # ; ! "someone_pl will all go/walk"
dīyā+V+I+Ipfv+SbjPl1:dāàdàɫ # ; ! "we will all go/walk"
dīyā+V+I+Ipfv+SbjPl2:dāsdàɫ # ; ! "you_pl will all go/walk"
dīyā+V+I+Ipfv+SbjPl3:dāgīdīdàɫ # ; ! "they will all go/walk"
dīyā+V+I+Ipfv+SbjSg4:dāts'īdīdàɫ # ; ! "someone_pl will all go/walk"
xàdidīyá+V+I+Ipfv+SbjSg1:xàdīdīshó # ; ! "I will begin to go/walk out"
xàdidīyá+V+I+Ipfv+SbjSg2:xàdīdíyá # ; ! "you_sg will begin to go/walk out"
xàdidīyá+V+I+Ipfv+SbjSg3:xàdidīyá # ; ! "he/she will begin to go/walk out"
xàdidīyá+V+I+Ipfv+SbjPl1:xàdidāàyá # ; ! "we will begin to go/walk out"
xàdidīyá+V+I+Ipfv+SbjSg2:xàdidāshó # ; ! "you_sg will begin to go/walk out"
xàdidīyá+V+I+Ipfv+SbjPl3:xàgīdidīyá # ; ! "they will begin to go/walk out"
xàdidīyá+V+I+Ipfv+SbjSg4:xàts'īdīdiyá # ; ! "someone will begin to go/walk out"
dīyā+V+I+Pfv+SbjSg1:dìsīshō # ; ! "I went/walked"
dīyā+V+I+Pfv+SbjSg2:dìsíyā # ; ! "you_sg went/walked"
dīyā+V+I+Pfv+SbjSg3:dīyā # ; ! "he/she went/walked"
dīyā+V+I+Pfv+SbjPl1:dìsāàyā # ; ! "we went/walked"
dīyā+V+I+Pfv+SbjSg2:dìsāshō # ; ! "you_sg went/walked"
dīyā+V+I+Pfv+SbjPl3:gīdìyā # ; ! "they went/walked"
dīyā+V+I+Pfv+SbjSg4:ts'īdìyā # ; ! "someone went/walked"
dīyā+V+I+Pfv+SbjPl1:dìsāàdál # ; ! "we all went/walked"
dīyā+V+I+Pfv+SbjPl2:dìsāsdál # ; ! "you_pl all went/walked"
dīyā+V+I+Pfv+SbjPl3:gīdìsdál # ; ! "they all went/walked"
dīyā+V+I+Pfv+SbjSg4:ts'īdīsdàl # ; ! "someone_pl all walked"
dīyā+V+I+Prog+SbjSg1:yīshóɫ # ; ! "I am going/walking"
dīyā+V+I+Prog+SbjSg2:yíyáɫ # ; ! "you_sg are going/walking"
dīyā+V+I+Prog+SbjSg3:yīyáɫ # ; ! "he/she is going/walking"
dīyā+V+I+Prog+SbjPl1:yāàyáɫ # ; ! "we are going/walking"
dīyā+V+I+Prog+SbjPl2:yāshóɫ # ; ! "you_pl are going/walking"
dīyā+V+I+Prog+SbjPl3:gáyáɫ # ; ! "they are going/walking"
dīyā+V+I+Prog+SbjSg4:ts'āyáɫ # ; ! "someone is going/walking along"
dīyā+V+I+Ipfv+Rep+SbjSg1:nádīshósh # ; ! "I go/walk again and again"
dīyā+V+I+Ipfv+Rep+SbjSg2:nádíyásh # ; ! "you_sg go/walk again and again"
dīyā+V+I+Ipfv+Rep+SbjSg3:nádīyásh # ; ! "he/she goes/walks again and again"
dīyā+V+I+Ipfv+Rep+SbjPl1:nádāàyásh # ; ! "we go/walk again and again"
dīyā+V+I+Ipfv+Rep+SbjPl2:nádāshósh # ; ! "you_pl go/walk again and again"
dīyā+V+I+Ipfv+Rep+SbjPl3:nágīdīyásh # ; ! "they go/walk again and again"
dīyā+V+I+Ipfv+Rep+SbjSg4:náts'īdīyásh # ; ! "someone goes/walks again and again"
dīyā+V+I+Ipfv+Rep+SbjPl1:nádāàdìlsh # ; ! "we all go/walk again and again"
dīyā+V+I+Ipfv+Rep+SbjPl2:nádāsdìlsh # ; ! "you_pl all go/walk again and again"
dīyā+V+I+Ipfv+Rep+SbjPl3:nágīdīdìlsh # ; ! "they all go/walk again and again"
dīyā+V+I+Ipfv+Rep+SbjSg4:náts'īdīdìlsh # ; ! "someone_pl all goes/walks again and again"
nádīyá+V+I+Ipfv+SbjSg1:nádīshó # ; ! "I will go/walk home"
nádīyá+V+I+Ipfv+SbjSg2:nádíyá # ; ! "you_sg will go/walk home"
nádīyá+V+I+Ipfv+SbjSg3:nádīyá # ; ! "he/she will go/walk/go home"
nádīyá+V+I+Ipfv+SbjPl1:nádāàyá # ; ! "we will go/walk/go home"
nádīyá+V+I+Ipfv+SbjSg2:nádāshó # ; ! "you_sg will go/walk/go home"
nádīyá+V+I+Ipfv+SbjPl3:nágīdīyá # ; ! "they will go/walk/go home"
nádīyá+V+I+Ipfv+SbjSg4:náts'īdīyá # ; ! "someone will go/walk home"
nádīyá+V+I+Pfv+SbjPl1:nádìsāàdál # ; ! "we all went/walked home"
nádīyá+V+I+Pfv+SbjPl2:nádìsāsdál # ; ! "you_pl all went/walked home"
nádīyá+V+I+Pfv+SbjPl3:nágīdìsdál # ; ! "they all went/walked home"
nádīyá+V+I+Pfv+SbjSg4:náts'īdìsdál # ; ! "someone_pl all went/walked home"
nádīyá+V+I+Ipfv+SbjPl1:nádāàdàɫ # ; ! "we will all go/walk home"
nádīyá+V+I+Ipfv+SbjPl2:nádāsdàɫ # ; ! "you_pl will all go/walk home"
nádīyá+V+I+Ipfv+SbjPl3:nágīdīdàɫ # ; ! "they will all go/walk home"
nádīyá+V+I+Ipfv+SbjSg4:náts'īdīdàɫ # ; ! "someone_pl will go/walk home"
nádīyá+V+I+Prog+SbjSg1:náyīshóɫ # ; ! "I am walking home"
nádīyá+V+I+Prog+SbjSg2:náyíyáɫ # ; ! "you_sg are walking home"
nádīyá+V+I+Prog+SbjSg3:náyīyáɫ # ; ! "he/she is walking home"
nádīyá+V+I+Prog+SbjPl1:náyāàyáɫ # ; ! "we are walking home"
nádīyá+V+I+Prog+SbjSg2:náyāshóɫ # ; ! "you_sg are walking home"
nádīyá+V+I+Prog+SbjPl3:nágáyáɫ # ; ! "they are walking home"
nádīyá+V+I+Prog+SbjSg4:náts'āyáɫ # ; ! "someone is walking home"
nádīyá+V+I+Prog+SbjPl1:náyāàdìɫ # ; ! "we are all going/walking home"
nádīyá+V+I+Prog+SbjPl2:náyāsdìɫ # ; ! "you_pl are all going/walking home"
nádīyá+V+I+Prog+SbjPl3:nágádìɫ # ; ! "they are all going/walking home"
nádīyá+V+I+Prog+SbjSg4:náts'ádìɫ # ; ! "someone_pl are all going/walking home"
dā-hī% xàdīdīyá% yīnízīníìlà+V+I+Ipfv+SbjSg1:dā-hī% xàdīdīshó% yīnīsīní% ìlà # ; ! "do I want to start to go out now"
dā-hī% xàdīdīyá% yīnízīníìlà+V+I+Ipfv+SbjSg1:dā-hī% xàdīdīshó% yīnīsīníìlà # ; ! "do I want to start to go out now"
dā-hī% xàdīdīyá% yīnízīníìlà+V+I+Ipfv+SbjSg2:dā-hī% xàdīdīyá% yīnínīzīní% ìlà # ; ! "do you_sg want to start to go out now"
dā-hī% xàdīdīyá% yīnízīníìlà+V+I+Ipfv+SbjSg2:dā-hī% xàdīdīyá% yīnínīzīníìlà # ; ! "do you_sg want to start to go out now"
dā-hī% xàdīdīyá% yīnízīníìlà+V+I+Ipfv+SbjSg3:dā-hī% xàdīdīyá% yīnízīní% ìlà # ; ! "does he/she want to start to go out now"
dā-hī% xàdīdīyá% yīnízīníìlà+V+I+Ipfv+SbjSg3:dā-hī% xàdīdīyá% yīnízīníìlà # ; ! "does he/she want to start to go out now"
dā-hī% xàdīdīyá% yīnízīníìlà+V+I+Ipfv+SbjPl1:dā-hī% xàdīdāàyá% yīnāàzīní% ìlà # ; ! "do we want to start to go out now"
dā-hī% xàdīdīyá% yīnízīníìlà+V+I+Ipfv+SbjPl1:dā-hī% xàdīdāàyá% yīnāàzīníìlà # ; ! "do we want to start to go out now"
dā-hī% xàdīdīyá% yīnízīníìlà+V+I+Ipfv+SbjSg2:dā-hī% xādīdāshó-hí% yīnāsīní% ìlà # ; ! "do you_sg want to start to go out now"
dā-hī% xàdīdīyá% yīnízīníìlà+V+I+Ipfv+SbjSg2:dā-hī% xādīdāshó-hí% yīnāsīníìlà # ; ! "do you_sg want to start to go out now"
dā-hī% xàdīdīyá% yīnízīníìlà+V+I+Ipfv+SbjPl3:dā-hī% xàgīdīdiyá-hí% gīyīnīzīní% ìlà # ; ! "do they want to start to go out now"
dā-hī% xàdīdīyá% yīnízīníìlà+V+I+Ipfv+SbjPl3:dā-hī% xàgīdīdīyá-hí% gīyīnīzīníìlà # ; ! "do they want to start to go out now"
dā-hī% xàdīdīyá% yīnízīníìlà+V+I+Ipfv+SbjSg4:dā-hī% xàts'īdīdīyá-hí% ts'īyīnízīní% ìlà # ; ! "does someone want to start to go out now"
dā-hī% xàdīdīyá% yīnízīníìlà+V+I+Ipfv+SbjSg4:dā-hī% xàts'īdīdīyá-hí% ts'īyīnízīníìlà # ; ! "does someone want to start to go out now"
dā-hī% xàdīdīyá% yīnízīníìlà+V+I+Ipfv+SbjPl1:dā-hī% xàsāàdàɫ% yīnāàzīní% ìlà # ; ! "do we all want to start to go out now"
dā-hī% xàdīdīyá% yīnízīníìlà+V+I+Ipfv+SbjPl1:dā-hī% xàsāàdàɫ% yīnāàzīníìlà # ; ! "do we all want to start to go out now"
dā-hī% xàdīdīyá% yīnízīníìlà+V+I+Ipfv+SbjPl2:dā-hī% xàsdàɫ% yīnāsīní% ìlà # ; ! "do you_pl all want to start to go out now"
dā-hī% xàdīdīyá% yīnízīníìlà+V+I+Ipfv+SbjPl2:dā-hī% xàsdàɫ% yīnāsīníìlà # ; ! "do you_pl all want to start to go out now"
dā-hī% xàdīdīyá% yīnízīníìlà+V+I+Ipfv+SbjPl3:dā-hī% xàgīdàɫ% gīyīnīzīní% ìlà # ; ! "do they all want to start to go out now"
dā-hī% xàdīdīyá% yīnízīníìlà+V+I+Ipfv+SbjPl3:dā-hī% xàgīdàɫ% gīyīnīzīníìlà # ; ! "do they all want to start to go out now"
dā-hī% xàdīdīyá% yīnízīníìlà+V+I+Ipfv+SbjSg4:dā-hī% xàts'īdàɫ% ts'īyīnízīní% ìlà # ; ! "does someone_pl all want to start to go out now"
dā-hī% xàdīdīyá% yīnízīníìlà+V+I+Ipfv+SbjSg4:dā-hī% xàts'īdàɫ% ts'īyīnízīníìlà # ; ! "does someone_pl all want to start to go out now"
chāā% dúdā-hī% xàdīdīyá% yīnízīn+V+I+Ipfv+SbjSg1+Neg:chāā% dúdā-hī% xàdīdīshó% yīnīsīn # ; ! "no I don't want to start to go out now"
chāā% dúdā-hī% xàdīdīyá% yīnízīn+V+I+Ipfv+SbjSg2+Neg:chāā% dúdā-hī% xàdīdīyá% yīnínīzīn # ; ! "no you_sg don't want to start to go out now"
chāā% dúdā-hī% xàdīdīyá% yīnízīn+V+I+Ipfv+SbjSg3+Neg:chāā% dúdā-hī% xàdīdīyá% yīnízīn # ; ! "no he/she does not want to start to go out now"
chāā% dúdā-hī% xàdīdīyá% yīnízīn+V+I+Ipfv+SbjPl1+Neg:chāā% dúdā-hī% xàdīdāàyá% yīnāàzīn # ; ! "no we don't want to start to go out now"
chāā% dúdā-hī% xàdīdīyá% yīnízīn+V+I+Ipfv+SbjSg2+Neg:chāā% dúdā-hī% xàdīdāshó% yīnāsīn # ; ! "no you_sg don't want to start to go out now"
chāā% dúdā-hī% xàdīdīyá% yīnízīn+V+I+Ipfv+SbjPl3+Neg:chāā% dúdā-hī% xàgīdīdīyá% gīyīnīzīn # ; ! "no they don't want to start to go out now"
chāā% dúdā-hī% xàdīdīyá% yīnízīn+V+I+Ipfv+SbjSg4+Neg:chāā% dúdā-hī% xàts'īdīdīyá% ts'īyīnīzīn # ; ! "no someone does not want to start to go out now"
xàyīyā+V+I+Ipfv+Rep+SbjSg1:xànáshósh # ; ! "I go/walk out again and again"
xàyīyā+V+I+Ipfv+Rep+SbjSg2:xànáníyásh # ; ! "you_sg go/walk out again and again"
xàyīyā+V+I+Ipfv+Rep+SbjSg3:xànáyásh # ; ! "he/she goes/walks out again and again"
xàyīyā+V+I+Ipfv+Rep+SbjPl1:xànásāàyásh # ; ! "we go/walk out again and again"
xàyīyā+V+I+Ipfv+Rep+SbjPl2:xànáshósh # ; ! "you_pl go/walk out again and again"
xàyīyā+V+I+Ipfv+Rep+SbjPl3:xànágīyásh # ; ! "they go/walk out again and again"
xàyīyā+V+I+Ipfv+Rep+SbjSg4:xànáts'īyásh # ; ! "someone goes/walk out again and again"
xàyīyā+V+I+Ipfv+Rep+SbjPl1:xànásāàdìlsh # ; ! "we all go/walk out again and again"
xàyīyā+V+I+Ipfv+Rep+SbjPl2:xànásdìlsh # ; ! "you_pl all go/walk out again and again"
xàyīyā+V+I+Ipfv+Rep+SbjPl3:xànágīdīdìlsh # ; ! "they all go/walk out again and again"
xàyīyā+V+I+Ipfv+Rep+SbjSg4:xànáts'īdìlsh # ; ! "someone_pl all go/walk out again and again"
dúxànáyáshí-gūlà+V+I+Ipfv+Rep+SbjSg1+Neg:dúxànáshóshí-gūlà # ; ! "I might not go/walk out again and again"
dúxànáyáshí-gūlà+V+I+Ipfv+Rep+SbjSg2+Neg:dúxànáyáshí-gūlà # ; ! "you_sg might not go/walk out again and again"
dúxànáyáshí-gūlà+V+I+Ipfv+Rep+SbjSg3+Neg:dúxànáyáshí-gūlà # ; ! "he/she might not go/walk out again and again"
dúxànáyáshí-gūlà+V+I+Ipfv+Rep+SbjPl1+Neg:dúxànásāàyáshí-gūlà # ; ! "we might not go/walk out again and again"
dúxànáyáshí-gūlà+V+I+Ipfv+Rep+SbjPl2+Neg:dúxànáshóshí-gūlà # ; ! "you_pl might not go/walk out again and again"
dúxànáyáshí-gūlà+V+I+Ipfv+Rep+SbjPl3+Neg:dúxànágīyáshí-gūlà # ; ! "they might not go/walk out again and again"
dúxànáyáshí-gūlà+V+I+Ipfv+Rep+SbjSg4+Neg:dúxànáts'īyáshí-gūlà # ; ! "someone might not go/walk out again and again"
nádīyá-hī% ìlà+V+I+Prog+SbjSg2:nádíyá-hí% ìlà # ; ! "are you_sg going to go home"
nádīyá-hī% ìlà+V+I+SbjSg1+Neg:chāā% chīchí% dā-hī% nádīshó # ; ! "no I can not go home now"
nádīyá-hī% ìlà+V+I+Prog+SbjSg3:nádīyá-hī% ìlà # ; ! "is he/she going to go home"
nádīyá-hī% ìlà+V+I+SbjSg3+Neg:chāā% chīchí% dā-hī% nádīyá # ; ! "no he/she can not go home now"
nádīyá-hī% ìlà+V+I+SbjPl2:nádāsdàɫí% ìlà # ; ! "are you_pl all going to go home"
nádīyá-hī% ìlà+V+I+SbjPl1+Neg:chāā% chīchí% dā-hī% nádāàdàɫ # ; ! "no we all can not go home now"
nádīyá-hī% ìlà+V+I+SbjPl3:nágīdīdàɫí% ìlà # ; ! "are they all going to go home"
nádīyá-hī% ìlà+V+I+SbjPl3+Neg:chāā% chīchí% dā-hī% nágīdīdàɫ # ; ! "no they can't go home now"
dā-hī% nádīyá-hí% yīnízīní% ìlà+V+I+Ipfv+SbjSg1:dā-hī% nádīshó% yīnīsīní% ìlà # ; ! "do I want to go home now"
dā-hī% nádīyá-hí% yīnízīní% ìlà+V+I+Ipfv+SbjSg2+Neg:chāā% dúdā-hī% nádíyá% yīnínīzīn # ; ! "no you_sg don't want to go home now"
dā-hī% nádīyá-hí% yīnízīní% ìlà+V+I+Ipfv+SbjSg2:dā-hī% nádíyá-hí% yīnínīzīní% ìlà # ; ! "do you_sg want to go home now"
dā-hī% nádīyá-hí% yīnízīní% ìlà+V+I+Ipfv+SbjSg1+Neg:chāā% dúdā-hī% nádīshó% yīnīsīn # ; ! "no I don't want to go home now"
dā-hī% nádīyá-hí% yīnízīní% ìlà+V+I+Ipfv+SbjSg3:dā-hī% nádīyá-hí% yīnízīní% ìlà # ; ! "does he/she want to go home now"
dā-hī% nádīyá-hí% yīnízīní% ìlà+V+I+Ipfv+SbjPl1:dā-hī% nádāàdàɫí% yīnāàzīní% ìlà # ; ! "do we all want to go home now"
dā-hī% nádīyá-hí% yīnízīní% ìlà+V+I+Ipfv+SbjPl1+Neg:chāā% dúdā-hī% nádāàdàɫí% yīnāàzīn # ; ! "no we all do not want to go home now"
dā-hī% nádīyá-hí% yīnízīní% ìlà+V+I+Ipfv+SbjPl2:dā-hī% nádāsdàɫí% yīnāsīní% ìlà # ; ! "do you_pl all want to go home now"
dā-hī% nádīyá-hí% yīnízīní% ìlà+V+I+Ipfv+SbjPl2+Neg:chāā% dúdā-hī% nádāsdàɫí% yīnāsīn # ; ! "no you_pl all don't want to go home now"
dā-hī% nádīyá-hí% yīnízīní% ìlà+V+I+Ipfv+SbjPl3:dā-hī% nágīdīdàɫí% gīyīnīzīní% ìlà # ; ! "do they all want to go home now"
dā-hī% nádīyá-hí% yīnízīní% ìlà+V+I+Ipfv+SbjPl3+Neg:chāā% dúdā-hī% nágīdīdàɫí% gīyīnīzīn # ; ! "no they all don't want to go home now"
dā-hī% nádīyá-hí% yīnízīní% ìlà+V+I+Ipfv+SbjSg4:dā-hī% náts'īdīdàɫí% ts'īyīnízīní% ìlà # ; ! "do someone_pl all want to go home now"
dā-hī% nádīyá-hí% yīnízīní% ìlà+V+I+Ipfv+SbjSg4+Neg:chāā% dúdā-hī% náts'īdīdàɫí% ts'īyīnīzīn # ; ! "no someone_pl all don't want to go home now"
dúdā-hī% xànáyá-hí% yīnízīní% ìlà+V+I+Ipfv+SbjSg1+Neg:dúdā-hī% xànáshó-hí% yīnīsīní% ìlà # ; ! "do I not want to go out again now"
dúdā-hī% xànáyá-hí% yīnízīní% ìlà+V+I+Ipfv+SbjSg2+Neg:dúdā-hī% xànáníyá-hí% yīnínīzīní% ìlà # ; ! "do you_sg not want to go out again now"
dúdā-hī% xànáyá-hí% yīnízīní% ìlà+V+I+Ipfv+SbjSg3+Neg:dúdā-hī% xànáyá-hí% yīnízīní% ìlà # ; ! "does he/she not want to out again now"
ō% dā-hī% xànáyá% yīnízīn+V+I+Ipfv+SbjSg1:ōò% dā-hī% xànáshó% yīnīsīn # ; ! "yes I want to go out again now"
ō% dā-hī% xànáyá% yīnízīn+V+I+Ipfv+SbjSg2:ōò% dā-hī% xànáníyá% yīnínīzīn # ; ! "yes you_sg want to go out again now"
ō% dā-hī% xànáyá% yīnízīn+V+I+Ipfv+SbjSg3:ō% dā-hī% xànáyá% yīnízīn # ; ! "yes he/she wants to go out again now"
ō% dā-hī% xànáyá% yīnízīn+V+I+Ipfv+SbjPl1:ōò% dā-hī% xànásāàyá% yīnāàzīn # ; ! "yes we want to go out again now"
ō% dā-hī% xànáyá% yīnízīn+V+I+Ipfv+SbjPl2:ōò% dā-hī% xànáshó% yīnāsīn # ; ! "yes you_pl want to go out again now"
ō% dā-hī% xànáyá% yīnízīn+V+I+Ipfv+SbjPl3:ōò% dā-hī% xànágīyá% gīyīnīzīn # ; ! "yes they want to go out again now"
ō% dā-hī% xànáyá% yīnízīn+V+I+Ipfv+SbjSg4:ōò% dā-hī% xànáts'īyá% ts'īyīnīzīn # ; ! "yes someone wants to go out again now"
xàyīyā+V+I+Pfv+SbjSg1:xàyīshō # ; ! "I went out"
xàyīyā+V+I+Pfv+SbjSg2:xàyíyā # ; ! "you_sg went out"
xàyīyā+V+I+Pfv+SbjSg3:xàyīyā # ; ! "he/she went out"
xàyīyā+V+I+Pfv+SbjPl1:xàyāàyā # ; ! "we went/walked out"
xàyīyā+V+I+Pfv+SbjPl2:xàyāshō # ; ! "you_pl went/walked out"
xàyīyā+V+I+Pfv+SbjPl3:xàgīyìyā # ; ! "they went/walked out"
xàyīyā+V+I+Pfv+SbjSg4:xàts'īyīyā # ; ! "someone went/walked out"
xànáyīyā+V+I+Pfv+SbjSg1:xànáyīshō # ; ! "I went/walked out again"
xànáyīyā+V+I+Pfv+SbjSg2:xànáyíyā # ; ! "you_sg went/walked out again"
xànáyīyā+V+I+Pfv+SbjSg3:xànáyīyā # ; ! "he/she went/walked out again"
xànáyīyā+V+I+Pfv+SbjPl1:xànáyāàyā # ; ! "we went/walked out again"
xànáyīyā+V+I+Pfv+SbjPl2:xànáyāshō # ; ! "you_pl went out again"
xànáyīyā+V+I+Pfv+SbjPl3:xànágīyìyā # ; ! "they went out again"
xànáyīyā+V+I+Pfv+SbjSg4:xànáts'īyìyā # ; ! "someone went/walked out again"
xànáyīyā+V+I+Pfv+SbjPl1:xànáyāàt'ōōz # ; ! "we went/walked out again casually"
xànáyīyā+V+I+Pfv+SbjSg2:xànáyāst'ōōz # ; ! "you_sg went/walked out again casually"
xànáyīyā+V+I+Pfv+SbjPl3:xànágīyīt'ōōz # ; ! "they went/walked out again casually"
xànáyīyā+V+I+Pfv+SbjSg4:xànáts'īyītōōz # ; ! "someone_pl went/walked out again casually"
xànáyīyā+V+I+Pfv+SbjPl1:xànáyāàdál # ; ! "we all went/walked out again"
xànáyīyā+V+I+Pfv+SbjPl2:xànáyāsdál # ; ! "you_pl all went/walked out again"
xànáyīyā+V+I+Pfv+SbjPl3:xànágīyìdál # ; ! "they all went/walked out again"
xànáyīyā+V+I+Pfv+SbjSg4:xànáts'īyìdál # ; ! "someone_pl all went/walked out again"
dzánàdā% dìsíyāʔí% ìsà+V+I+Pfv+SbjSg1:dzánàdā% dìsīshōʔí% ìsà # ; ! "perhaps I would have already gone"
dzánàdā% dìsíyāʔí% ìsà+V+I+Pfv+SbjSg2:dzánàdā% dìsíyāʔí% ìsà # ; ! "perhaps you_sg would have already gone"
dzánàdā% dìsíyāʔí% ìsà+V+I+Pfv+SbjSg3:dzánàdā% dìsíyāʔí% ìsà # ; ! "perhaps he/she would have already gone"
dzánàdā% dìsíyāʔí% ìsà+V+I+Pfv+SbjPl1:dzánàdā% dīsāàyáʔí% ìsà # ; ! "perhaps we would have already gone"
dzánàdā% dìsíyāʔí% ìsà+V+I+Pfv+SbjSg2:dzánàdā% dīsāshōʔí% ìsà # ; ! "perhaps you_sg would have already gone"
dzánàdā% dìsíyāʔí% ìsà+V+I+Pfv+SbjPl3:dzánàdā% gīdíyáʔí% ìsà # ; ! "perhaps they would have already gone"
dzánàdā% dìsíyāʔí% ìsà+V+I+Pfv+SbjSg4:dzánàdā% ts'īdīyáʔí% ìsà # ; ! "perhaps someone would have already gone"
dīyá-hí% át'à+V+I+Ipfv+SbjSg1:dīshō-hí% át'à # ; ! "I will (ASSERTIVE) go/walk"
dīyá-hí% át'à+V+I+Ipfv+SbjSg2:díyá-hí% át'à # ; ! "you_sg will (ASSERTIVE) go/walk"
dīyá-hí% át'à+V+I+Ipfv+SbjSg3:dīyá-hí% át'à # ; ! "he/she will (ASSERTIVE) go/walk"
dīyá-hí% át'à+V+I+Ipfv+SbjPl1:dāàyá-hí% át'à # ; ! "we will (ASSERTIVE) go/walk"
dīyá-hí% át'à+V+I+Ipfv+SbjSg2:dāshō-hí% át'à # ; ! "you_sg will (ASSERTIVE) go/walk"
dīyá-hí% át'à+V+I+Ipfv+SbjPl3:gīdīyá-hí% át'à # ; ! "they will (ASSERTIVE) go/walk"
dīyá-hí% át'à+V+I+Ipfv+SbjSg4:ts'īdīyá-hí% át'à # ; ! "someone will (ASSERTIVE) go/walk"
dōòsì% nádīyásh+V+I+Ipfv+Rep+SbjSg1:dōòsì% nádīshósh # ; ! "I go/walk in this direction again and again"
dōòsì% nádīyásh+V+I+Ipfv+Rep+SbjSg2:dōòsì% nádíyásh # ; ! "you_sg come/walk in this direction again and again"
dōòsì% nádīyásh+V+I+Ipfv+Rep+SbjSg3:dōòsì% nádīyásh # ; ! "he/she comes/walks in this direction again and again"
dōòsì% nádīyásh+V+I+Ipfv+Rep+SbjPl1:dōòsì% nádāàyásh # ; ! "we go/walk this way/in this direction again and again"
dōòsì% nádīyásh+V+I+Ipfv+Rep+SbjPl2:dōòsì% nádāshósh # ; ! "you_pl come/walk in this direction again and again"
dōòsì% nádīyásh+V+I+Ipfv+Rep+SbjPl3:dōòsì% nágīdīyásh # ; ! "they come/walk in this direction again and again"
dōòsì% nádīyásh+V+I+Ipfv+Rep+SbjSg4:dōòsì% náts'īdīyásh # ; ! "someone comes/walks in this direction again and again"
dōòsák'àsí% dīyá-hí% át'à+V+I+Ipfv+SbjSg1:dōòsák'àsí% dīshó-hí% át'à # ; ! "I will walk/go this/that way/in that direction"
dōòsák'àsí% dīyá-hí% át'à+V+I+Ipfv+SbjSg2:dōòsák'àsí% díyá-hī% át'à # ; ! "you_sg will walk/go that way/in that direction"
dōòsák'àsí% dīyá-hí% át'à+V+I+Ipfv+SbjSg3:dōòsák'àsí% dīyá-hí% át'à # ; ! "he/she will walk/go that way/in that direction"
dōòsák'àsí% dīyá-hí% át'à+V+I+Ipfv+SbjPl1:dōòsák'àsí% dāàyá-hí% át'à # ; ! "we will walk/go that way/in that direction"
dōòsák'àsí% dīyá-hí% át'à+V+I+Ipfv+SbjPl2:dōòsák'àsí% dāshó-hí% át'à # ; ! "you_pl will walk/go that way/in that direction"
dōòsák'àsí% dīyá-hí% át'à+V+I+Ipfv+SbjPl3:dōòsák'àsí% gīdīyá-hí% át'à # ; ! "they will walk/go this way/in that direction"
dōòsák'àsí% dīyá-hí% át'à+V+I+Ipfv+SbjSg4:dōòsák'àsí% ts'īdīyá-hí% át'à # ; ! "someone will walk/go this way/in that direction"
dōòsák'àsí% dīyá-gūlà+V+I+Ipfv+SbjSg1:dōòsák'àsí% dīshó-gūlà # ; ! "I might walk/go in this direction"
dōòsák'àsí% dīyá-gūlà+V+I+Ipfv+SbjSg2:dōòsák'àsí% díyá-gūlà # ; ! "you_sg might walk/go in this direction"
dōòsák'àsí% dīyá-gūlà+V+I+Ipfv+SbjSg3:dōòsák'àsí% dīyá-gūlà # ; ! "he/she might walk/go in this direction"
dōòsák'àsí% dīyá-gūlà+V+I+Ipfv+SbjPl1:dōòsák'àsí% dīyāàyá-gūlà # ; ! "we might walk/go in this direction"
dōòsák'àsí% dīyá-gūlà+V+I+Ipfv+SbjPl2:dōòsák'àsí% dīyāshó-gūlà # ; ! "you_pl might walk/go in this direction"
dōòsák'àsí% dīyá-gūlà+V+I+Ipfv+SbjPl3:dōòsák'àsí% gīdīyá-gūlà # ; ! "they might walk/go in this direction"
dōòsák'àsí% dīyá-gūlà+V+I+Ipfv+SbjSg4:dōòsák'àsí% ts'īdīyá-gūlà # ; ! "someone might walk/go in this direction"
yīdīch'īsh+V+T+Ipfv+SbjSg1+DObjSg3:dīsts'í # ; ! "I will hear it"
yīdīch'īsh+V+T+Ipfv+SbjSg2+DObjSg3:díts'í # ; ! "you_sg will hear it"
yīdīch'īsh+V+T+Ipfv+SbjSg3+DObjSg3:yīdìts'í # ; ! "he/she will hear it"
yīdīch'īsh+V+T+Ipfv+SbjPl1+DObjSg3:dīsāàts'í # ; ! "we will hear it"
yīdīch'īsh+V+T+Ipfv+SbjPl2+DObjSg3:dāsts'í # ; ! "you_pl will hear it"
yīdīch'īsh+V+T+Ipfv+SbjPl3+DObjSg3:gīyīdìts'í # ; ! "they will hear it"
yīdīch'īsh+V+T+Ipfv+SbjSg4+DObjSg3:ts'īdìts'í # ; ! "someone will hear it"
yīdīch'īsh+V+T+Pfv+SbjSg1+DObjSg3:dìsīsts'ón # ; ! "I heard it"
yīdīch'īsh+V+T+Pfv+SbjSg2+DObjSg3:dìsíts'ón # ; ! "you_sg heard it"
yīdīch'īsh+V+T+Pfv+SbjSg3+DObjSg3:yídìsts'ón # ; ! "he/she heard it"
yīdīch'īsh+V+T+Pfv+SbjPl1+DObjSg3:dīsāàts'ón # ; ! "we heard it"
yīdīch'īsh+V+T+Pfv+SbjPl2+DObjSg3:dīsāsts'ón # ; ! "you_pl heard it"
yīdīch'īsh+V+T+Pfv+SbjPl3+DObjSg3:gīyīdìsts'ón # ; ! "they heard it"
yīdīch'īsh+V+T+Pfv+SbjSg4+DObjSg3:ts'īdìsts'ón # ; ! "someone heard it"
yīdīch'īsh+V+T+Ipfv+SbjSg1+DObjSg3:dīsch'īsh # ; ! "I hear it"
yīdīch'īsh+V+T+Ipfv+SbjSg2+DObjSg3:dích'īsh # ; ! "you_sg hear it"
yīdīch'īsh+V+T+Ipfv+SbjSg3+DObjSg3:yīdīch'īsh # ; ! "he/she hears it"
yīdīch'īsh+V+T+Ipfv+SbjPl1+DObjSg3:dīsāàch'īsh # ; ! "we hear it"
yīdīch'īsh+V+T+Ipfv+SbjPl2+DObjSg3:dāsch'īsh # ; ! "you_pl hear it"
yīdīch'īsh+V+T+Ipfv+SbjPl3+DObjSg3:gīyīdīch'īsh # ; ! "they hear it"
yīdīch'īsh+V+T+Ipfv+SbjSg4+DObjSg3:ts'īdīch'īsh # ; ! "someone hears it"
yīdīch'īsh+V+T+Ipfv+Rep+SbjSg1+DObjSg3:nádīsch'īsh # ; ! "I hear it again and again"
yīdīch'īsh+V+T+Ipfv+Rep+SbjSg2+DObjSg3:nádích'īsh # ; ! "you_sg hear it again and again"
yīdīch'īsh+V+T+Ipfv+Rep+SbjSg3+DObjSg3:náyídīch'īsh # ; ! "he/she hears it again and again"
yīdīch'īsh+V+T+Ipfv+Rep+SbjPl1+DObjSg3:nádīsāàch'īsh # ; ! "we hear it again and again"
yīdīch'īsh+V+T+Ipfv+Rep+SbjPl2+DObjSg3:nádāsch'īsh # ; ! "you_pl hear it again and again"
yīdīch'īsh+V+T+Ipfv+Rep+SbjPl3+DObjSg3:nágīyīdīch'īsh # ; ! "they hear it again and again"
yīdīch'īsh+V+T+Ipfv+Rep+SbjSg4+DObjSg3:náts'īdīch'īsh # ; ! "someone hears it again and again"
yīdīch'īsh+Px1Sg+Sg:sīk'òsa # ; ! "my voice"
yīk'òsà% dīts'í+V+T+Ipfv+SbjSg1+DObjSg3:mīk'òsà% dīsts'í # ; ! "I will hear his/her/its voice"
yīk'òsà% dīts'í+V+T+Ipfv+SbjSg2+DObjSg3:mīk'òsà% díts'í # ; ! "you_sg will hear his/her/its voice"
yīk'òsà% dīts'í+V+T+Ipfv+SbjSg3+DObjSg3:yīk'òsà% dīts'í # ; ! "he/she will hear his/her/its voice"
yīk'òsà% dīts'í+V+T+Ipfv+SbjPl1+DObjSg3:mīk'òsà% dīsāàts'í # ; ! "we will hear his/her/its voice"
yīk'òsà% dīts'í+V+T+Ipfv+SbjPl2+DObjSg3:mīk'òsà% dāsts'í # ; ! "you_pl will hear his/her/its voice"
yīk'òsà% dīts'í+V+T+Ipfv+SbjPl3+DObjSg3:gīyīk'òsà% dìts'í # ; ! "they will hear his/her/its voice"
yīk'òsà% dīts'í+V+T+Ipfv+SbjSg4+DObjSg3:mīk'òsà% ts'īdīts'í # ; ! "someone will hear his/her/its voice"
yīk'òsà% dīts'í+V+T+Pfv+SbjSg1+DObjSg3:mīk'òsà% dīsīsts'ón # ; ! "I heard his/her/its voice"
yīk'òsà% dīts'í+V+T+Pfv+SbjSg2+DObjSg3:mīk'òsà% dīsíts'ón # ; ! "you_sg heard his/her/its voice"
yīk'òsà% dīts'í+V+T+Pfv+SbjSg3+DObjSg3:yīk'òsà% dīsts'ón # ; ! "he/she heard his/her/its voice"
yīk'òsà% dīts'í+V+T+Pfv+SbjPl1+DObjSg3:mīk'òsà% dìsāàts'ón # ; ! "we heard his/her/its voice"
yīk'òsà% dīts'í+V+T+Pfv+SbjPl2+DObjSg3:mīk'òsà% dīsāsts'ón # ; ! "you_pl heard his/her/its voice"
yīk'òsà% dīts'í+V+T+Pfv+SbjPl3+DObjSg3:gīyīk'òsà% dīsts'ón # ; ! "they heard his/her/its voice"
yīk'òsà% dīts'í+V+T+Pfv+SbjSg4+DObjSg3:mīk'òsà% ts'īdīsts'ón # ; ! "someone heard his/her/its voice"
yīdīyīts'ònī% ìsà+V+T+Ipfv+SbjSg1+DObjSg3:dìyísts'ònī% ìsà # ; ! "perhaps I will hear it later on"
yīdīyīts'ònī% ìsà+V+T+Ipfv+SbjSg2+DObjSg3:dìyíts'ònī% ìsà # ; ! "perhaps you_sg will hear it later on"
yīdīyīts'ònī% ìsà+V+T+Ipfv+SbjSg3+DObjSg3:yīdīyīts'ònī% ìsà # ; ! "perhaps he/she will hear it later on"
yīdīyīts'ònī% ìsà+V+T+Ipfv+SbjPl1+DObjSg3:dīyāàts'ónī% ìsà # ; ! "perhaps we will hear it later on"
yīdīyīts'ònī% ìsà+V+T+Ipfv+SbjPl2+DObjSg3:dīyāsts'ónī% ìsà # ; ! "perhaps you_pl will hear it later on"
yīdīyīts'ònī% ìsà+V+T+Ipfv+SbjPl3+DObjSg3:gīyīdìyīts'ónī% ìsà # ; ! "perhaps they will hear it later on"
yīdīyīts'ònī% ìsà+V+T+Ipfv+SbjSg4+DObjSg3:ts'īdìyīts'ónī% ìsà # ; ! "perhaps someone will hear it later on"
gúdīdītɫōd+V+I+Ipfv+SbjSg1:gúdīdīstɫōd # ; ! "I will jump"
gúdīdītɫōd+V+I+Ipfv+SbjSg2:gúdīdítɫōd # ; ! "you_sg will jump"
gúdīdītɫōd+V+I+Ipfv+SbjSg3:gúdīdītɫōd # ; ! "he/she will jump"
gúdīdītɫōd+V+I+Ipfv+SbjPl1:gūdīdāàtɫōd # ; ! "we will jump"
gúdīdītɫōd+V+I+Ipfv+SbjPl2:gúdīdāstɫōd # ; ! "you_pl will jump"
gúdīdītɫōd+V+I+Ipfv+SbjPl3:gúgīdīdìtɫōd # ; ! "they will jump"
gúdīdītɫōd+V+I+Ipfv+SbjSg4:gúts'īdīdìtɫōd # ; ! "someone will jump"
dúgúdīdītɫōd-gūlà+V+I+Ipfv+SbjSg1+Neg:dúgúdīdīstɫōd-gūlà # ; ! "I might not jump later on"
dúgúdīdītɫōd-gūlà+V+I+Ipfv+SbjSg2+Neg:dúgúdīdítɫōd-gūlà # ; ! "you_sg might not jump later on"
dúgúdīdītɫōd-gūlà+V+I+Ipfv+SbjSg3+Neg:dúgúdīdītɫōd-gūlà # ; ! "he/she might not jump later on"
dúgúdīdītɫōd-gūlà+V+I+Ipfv+SbjPl1+Neg:dúgūdīdāàtɫōd-gūlà # ; ! "we might not jump later on"
dúgúdīdītɫōd-gūlà+V+I+Ipfv+SbjPl2+Neg:dúgúdīdāstɫōd-gūlà # ; ! "you_pl might not jump later on"
dúgúdīdītɫōd-gūlà+V+I+Ipfv+SbjPl3+Neg:dúgúgīdīdìtɫōd-gūlà # ; ! "they might not jump later on"
dúgúdīdītɫōd-gūlà+V+I+Ipfv+SbjSg4+Neg:dúgúts'īdīdìtɫōd-gūlà # ; ! "someone might not jump later on"
gúdīdītɫōd+V+I+Pfv+SbjSg1:gúdīdìsīstɫōd # ; ! "I jumped"
gúdīdītɫōd+V+I+Pfv+SbjSg2:gúdīdìsítɫōd # ; ! "you_sg jumped"
gúdīdītɫōd+V+I+Pfv+SbjSg3:gúdīdìstɫōd # ; ! "he/she jumped"
gúdīdītɫōd+V+I+Pfv+SbjPl1:gúdīdìsāàtɫōd # ; ! "we jumped"
gúdīdītɫōd+V+I+Pfv+SbjPl2:gúdīdìsāstɫōd # ; ! "you_pl jumped"
gúdīdītɫōd+V+I+Pfv+SbjPl3:gúgīdīdìstɫōd # ; ! "they jumped"
gúdīdītɫōd+V+I+Pfv+SbjSg4:gúts'īdīdìstɫōd # ; ! "someone jumped"
gúdīdátɫīɫ+V+I+Prog+SbjSg1:gúdīdìyīstɫīɫ # ; ! "I am jumping along/about to jump"
gúdīdátɫīɫ+V+I+Prog+SbjSg2:gúdīdīyítɫīɫ # ; ! "you_sg are jumping along/about to jump"
gúdīdátɫīɫ+V+I+Prog+SbjSg3:gúdīdátɫīɫ # ; ! "he/she is jumping along/about to jump"
gúdīdátɫīɫ+V+I+Prog+SbjPl1:gūdīdīyāàtɫīɫ # ; ! "we are jumping along/about to jump"
gúdīdátɫīɫ+V+I+Prog+SbjPl2:gúdīdīyāstɫīɫ # ; ! "you_pl are jumping along/about to jump"
gúdīdátɫīɫ+V+I+Prog+SbjPl3:gúgīdīdátɫīɫ # ; ! "they are jumping along/about to jump"
gúdīdátɫīɫ+V+I+Prog+SbjSg4:gúts'īdīdátɫīɫ # ; ! "someone is jumping along/about to jump"
nágūdīītɫōd+V+I+Ipfv+Rep+SbjSg1:nīnágūdīstɫīīzh # ; ! "I jump up again and again"
nágūdīītɫōd+V+I+Ipfv+Rep+SbjSg2:nīnágūdítɫīīzh # ; ! "you_sg jump up again and again"
nágūdīītɫōd+V+I+Ipfv+Rep+SbjSg3:nīnágúdìtɫīīzh # ; ! "he/she jumps up again and again"
nágūdīītɫōd+V+I+Ipfv+Rep+SbjPl1:nīnágūdāàtɫīīzh # ; ! "we jump up again and again"
nágūdīītɫōd+V+I+Ipfv+Rep+SbjPl2:nīnágūdāstɫīīzh # ; ! "you_pl jump up again and again"
nágūdīītɫōd+V+I+Ipfv+Rep+SbjPl3:nīnágūgīdìtɫīīzh # ; ! "they jump up again and again"
nágūdīītɫōd+V+I+Ipfv+Rep+SbjSg4:nīnágūts'īdìtɫīīzh # ; ! "someone jump up again and again"
nágūdīītɫōd+V+I+Ipfv+SbjSg1:nágūdīstɫōd # ; ! "I will jump up"
nágūdīītɫōd+V+I+Ipfv+SbjSg2:nágūdítɫōd # ; ! "you_sg will jump up"
nágūdīītɫōd+V+I+Ipfv+SbjSg3:nágūdīītɫōd # ; ! "he/she will jump up"
nágūdīītɫōd+V+I+Ipfv+SbjPl1:nágūdīsāàtɫōd # ; ! "we will jump up"
nágūdīītɫōd+V+I+Ipfv+SbjPl2:nágūdāstɫōd # ; ! "you_pl will jump up"
nágūdīītɫōd+V+I+Ipfv+SbjPl3:nágūgīdìtɫōd # ; ! "they will jump up"
nágūdīītɫōd+V+I+Ipfv+SbjSg4:nágūts'īdìtɫōd # ; ! "someone will jump up"
nágūdīītɫōd+V+I+Pfv+SbjSg1:nágūdìsīstɫōd # ; ! "I jumped up"
nágūdīītɫōd+V+I+Pfv+SbjSg2:nágūdìsítɫōd # ; ! "you_sg jumped up"
nágūdīītɫōd+V+I+Pfv+SbjSg3:nágūdììtɫōd # ; ! "he/she jumped up"
nágūdīītɫōd+V+I+Pfv+SbjPl1:nágūdìsāàtɫōd # ; ! "we jumped up"
nágūdīītɫōd+V+I+Pfv+SbjPl2:nágūdìsāstɫōd # ; ! "you_pl jumped up"
nágūdīītɫōd+V+I+Pfv+SbjPl3:nágūgīdìtɫōd # ; ! "they jumped up"
nágūdīītɫōd+V+I+Pfv+SbjSg4:nágūts'īdìtɫōd # ; ! "someone jumped up"
nágūdīdīyītɫīɫ+V+I+Prog+SbjSg1:nágūdīdìyīstɫīɫ # ; ! "I am just about to be jumping up"
nágūdīdīyītɫīɫ+V+I+Prog+SbjSg2:nágūdīdīyítɫīɫ # ; ! "you_sg are just about to be jumping up"
nágūdīdīyītɫīɫ+V+I+Prog+SbjSg3:nágūdīdīyītɫīɫ # ; ! "he/she is just about to be jumping up"
nágūdīdīyītɫīɫ+V+I+Prog+SbjPl1:nágūdīdīyāàtɫīɫ # ; ! "we are just about to be jumping up"
nágūdīdīyītɫīɫ+V+I+Prog+SbjPl2:nágūdīdīyāstɫīɫ # ; ! "you_pl are just about to be jumping up"
nágūdīdīyītɫīɫ+V+I+Prog+SbjPl3:nágūgīdīdīyítɫīɫ # ; ! "they are just about to be jumping up"
nágūdīdīyītɫīɫ+V+I+Prog+SbjSg4:nágūts'ìdīdīyítɫīɫ # ; ! "someone is just about to be jumping up"
kúgūdátɫōd+V+I+Pfv+SbjSg1:kúgūdīyīstɫōd # ; ! "I jumped in"
kúgūdátɫōd+V+I+Pfv+SbjSg2:kúgūdīyítɫōd # ; ! "you_sg jumped in"
kúgūdátɫōd+V+I+Pfv+SbjSg3:kúgūdátɫōd # ; ! "he/she jumped in"
kúgūdátɫōd+V+I+Pfv+SbjPl1:kúgūdīyāàtɫōd # ; ! "we jumped in"
kúgūdátɫōd+V+I+Pfv+SbjPl2:kúgūdīyāstɫōd # ; ! "you_pl jumped in"
kúgūdátɫōd+V+I+Pfv+SbjPl3:kúgūgīdátɫōd # ; ! "they jumped in"
kúgūdátɫōd+V+I+Pfv+SbjSg4:kúgūts'dátɫōd # ; ! "someone jumped in"
kúgūdīdátɫíɫ+V+I+Prog+SbjSg1:kúgūdīdīyīstɫíɫ # ; ! "I am starting to jump in"
kúgūdīdátɫíɫ+V+I+Prog+SbjSg2:kúgūdīdīyítɫíɫ # ; ! "you_sg are starting to jump in"
kúgūdīdátɫíɫ+V+I+Prog+SbjSg3:kúgūdīdátɫíɫ # ; ! "he/she is starting to jump in"
kúgūdīdátɫíɫ+V+I+Prog+SbjPl1:kúgūdīdīyāàtɫíɫ # ; ! "we are starting to jump in"
kúgūdīdátɫíɫ+V+I+Prog+SbjPl2:kúgūdīdīyāstɫíɫ # ; ! "you_pl are starting to jump in"
kúgūdīdátɫíɫ+V+I+Prog+SbjPl3:kúgūgīdīdátɫíɫ # ; ! "they are starting to jump in"
kúgūdīdátɫíɫ+V+I+Prog+SbjSg4:kúgūts'īdīdátɫíɫ # ; ! "someone is starting to jump in"
kúnágūdìtɫīīzh+V+I+Ipfv+Rep+SbjSg1:kúnágūdīstɫīīzh # ; ! "I jump in again and again"
kúnágūdìtɫīīzh+V+I+Ipfv+Rep+SbjSg2:kúnágūdítɫīīzh # ; ! "you_sg jump in again and again"
kúnágūdìtɫīīzh+V+I+Ipfv+Rep+SbjSg3:kúnágūdìtɫīīzh # ; ! "he/she jumps in again and again"
kúnágūdìtɫīīzh+V+I+Ipfv+Rep+SbjPl1:kúnágūdāàtɫīīzh # ; ! "we jump in again and again"
kúnágūdìtɫīīzh+V+I+Ipfv+Rep+SbjPl2:kúnágūdāstɫīīzh # ; ! "you_pl jump in again and again"
kúnágūdìtɫīīzh+V+I+Ipfv+Rep+SbjPl3:kúnágūgīdìtɫīīzh # ; ! "they jump in again and again"
kúnágūdìtɫīīzh+V+I+Ipfv+Rep+SbjSg4:kúnágūts'īdìtɫīīzh # ; ! "someone jumps in again and again"
nàgūdītɫōd+V+I+Ipfv+SbjSg1:nàgūdīstɫōd # ; ! "I will jump off/down"
nàgūdītɫōd+V+I+Ipfv+SbjSg2:nàgūdìtɫōd # ; ! "you_sg will jump off/down"
nàgūdītɫōd+V+I+Ipfv+SbjSg3:nàgūdītɫōd # ; ! "he/she will jump off/down"
nàgūdītɫōd+V+I+Ipfv+SbjPl1:nàgūdāàtɫōd # ; ! "we will jump off/down"
nàgūdītɫōd+V+I+Ipfv+SbjPl2:nàgūdāstɫód # ; ! "you_pl will jump off/down"
nàgūdītɫōd+V+I+Ipfv+SbjPl3:nàgūgīdīɫód # ; ! "they will jump off/down"
nàgūdītɫōd+V+I+Ipfv+SbjSg4:nàgūts'īdītɫōd # ; ! "someone will jump off/down"
nàgūdītɫōd+V+I+Pfv+SbjSg1:nàgūdìyīstɫōd # ; ! "I jumped off/down"
nàgūdītɫōd+V+I+Pfv+SbjSg2:nàgūdìyítɫōd # ; ! "you_sg jumped off/down"
nàgūdītɫōd+V+I+Pfv+SbjSg3:nàgūdátɫōd # ; ! "he/she jumped off/down"
nàgūdītɫōd+V+I+Pfv+SbjPl1:nàgūdīyāàtɫōd # ; ! "we jumped off/down"
nàgūdītɫōd+V+I+Pfv+SbjPl2:nàgūdīyāsɫód # ; ! "you_pl jumped off/down"
nàgūdītɫōd+V+I+Pfv+SbjPl3:nàgūgīdátɫōd # ; ! "they jumped off/down"
nàgūdītɫōd+V+I+Pfv+SbjSg4:nàgūts'īdátɫōd # ; ! "someone jumped off/down"
nàgūdīdàtɫíɫ+V+I+Prog+SbjSg1:nàgūdīdìyīstɫíɫ # ; ! "I am just about to be jumping off/down"
nàgūdīdàtɫíɫ+V+I+Prog+SbjSg2:nàgūdīdìyítɫíɫ # ; ! "you_sg are just about to be jumping off/down"
nàgūdīdàtɫíɫ+V+I+Prog+SbjSg3:nàgūdīdàtɫíɫ # ; ! "he/she is just about to be jumping off/down"
nàgūdīdàtɫíɫ+V+I+Prog+SbjPl1:nàgūdīdìyāàtɫíɫ # ; ! "we are just about to be jumping off/down"
nàgūdīdàtɫíɫ+V+I+Prog+SbjPl2:nàgūdīdìyāstɫíɫ # ; ! "you_pl just are about to be jumping off/down"
nàgūdīdàtɫíɫ+V+I+Prog+SbjPl3:nàgūgīdīdátɫíɫ # ; ! "they are just about to be jumping off/down"
nàgūdīdàtɫíɫ+V+I+Prog+SbjSg4:nàgūts'īdīdátɫíɫ # ; ! "someone is just about to be jumping off/down"
tīīnágūdītɫīīzh+V+I+Ipfv+Rep+SbjSg1:tīīnágūdīstɫīīzh # ; ! "I jump aside from the regular path again and again"
tīīnágūdītɫīīzh+V+I+Ipfv+Rep+SbjSg2:tīīnágūdítɫīīzh # ; ! "you_sg jump aside from the regular path again and again"
tīīnágūdītɫīīzh+V+I+Ipfv+Rep+SbjSg3:tīīnágūdītɫīīzh # ; ! "he/she jumps aside from the regular path again and again"
tīīnágūdītɫīīzh+V+I+Ipfv+Rep+SbjPl1:tīīnágūdāàtɫīīzh # ; ! "we jump aside from the regular path again and again"
tīīnágūdītɫīīzh+V+I+Ipfv+Rep+SbjPl2:tīīnágūdāstɫīīzh # ; ! "you_pl jump aside from the regular path again and again"
tīīnágūdītɫīīzh+V+I+Ipfv+Rep+SbjPl3:tīīnágūgīdìtɫīīzh # ; ! "they jump aside from the regular path again and again"
tīīnágūdītɫīīzh+V+I+Ipfv+Rep+SbjSg4:tīīnágūts'īdìtɫīīzh # ; ! "someone jumps aside from the regular path again and again"
dītɫōd+V+I+Ipfv+SbjSg1:dīstɫōd # ; ! "I will go quickly"
dītɫōd+V+I+Ipfv+SbjSg2:díítɫōd # ; ! "you_sg will go quickly"
dītɫōd+V+I+Ipfv+SbjSg3:dītɫōd # ; ! "he/she will go quickly"
dītɫōd+V+I+Ipfv+SbjPl1:dāàtɫōd # ; ! "we will go quickly"
dītɫōd+V+I+Ipfv+SbjPl2:dāstɫōd # ; ! "you_pl will go quickly"
dītɫōd+V+I+Ipfv+SbjPl3:gīdìtɫōd # ; ! "they will go quickly"
dītɫōd+V+I+Ipfv+SbjSg4:ts'īdìtɫōd # ; ! "someone will go quickly"
nàkàtɫōd+V+I+Ipfv+SbjSg1:nàkànīstɫōd # ; ! "I will quickly go down"
nàkàtɫōd+V+I+Ipfv+SbjSg2:nàkànítɫōd # ; ! "you_sg will quickly go down"
nàkàtɫōd+V+I+Ipfv+SbjSg3:nàkàtɫōd # ; ! "he/she will quickly go down"
nàkàtɫōd+V+I+Ipfv+SbjPl1:nàkànāàtɫōd # ; ! "we will quickly go down"
nàkàtɫōd+V+I+Ipfv+SbjPl2:nàkànāstɫōd # ; ! "you_pl will quickly go down"
nàkàtɫōd+V+I+Ipfv+SbjPl3:nàkàgītɫōd # ; ! "they will quickly go down"
nàkàtɫōd+V+I+Ipfv+SbjSg4:nàkàts'ītɫōd # ; ! "someone will quickly go down"
nàkànátɫōd+V+I+Pfv+SbjSg1:nàkànánīstɫōd # ; ! "I quickly went down again"
nàkànátɫōd+V+I+Pfv+SbjSg2:nàkànánítɫōd # ; ! "you_sg quickly went down"
nàkànátɫōd+V+I+Pfv+SbjSg3:nàkànátɫōd # ; ! "he/she quickly went down"
nàkànátɫōd+V+I+Pfv+SbjPl1:nàkànánāàtɫōd # ; ! "we quickly went down again"
nàkànátɫōd+V+I+Pfv+SbjPl2:nàkànánāstɫōd # ; ! "you_pl quickly went down again"
nàkànátɫōd+V+I+Pfv+SbjPl3:nàkànágītɫōd # ; ! "they quickly went down again"
nàkànátɫōd+V+I+Pfv+SbjSg4:nàkànáts'ītɫōd # ; ! "someone quickly went down again"
dītɫōd+V+I+Pfv+SbjSg1:dìsīstɫōd # ; ! "I quickly went"
dītɫōd+V+I+Pfv+SbjSg2:dìsítɫōd # ; ! "you_sg quickly went"
dītɫōd+V+I+Pfv+SbjSg3:dīsāàtɫōd # ; ! "he/she quickly went"
dītɫōd+V+I+Pfv+SbjPl2:dīsāstɫōd # ; ! "you_pl quickly went"
dītɫōd+V+I+Pfv+SbjPl3:gīdìstɫōd # ; ! "they quickly went"
dītɫōd+V+I+Pfv+SbjSg4:ts'īdìstɫōd # ; ! "someone quickly went"
dīdìyītɫīɫ+V+I+Ipfv+SbjSg1:dīdīyīstɫīɫ # ; ! "I am about to start to be quickly going"
dīdìyītɫīɫ+V+I+Ipfv+SbjSg2:dīdìyítɫīɫ # ; ! "you_sg are about to start to be quickly going"
dīdìyītɫīɫ+V+I+Ipfv+SbjSg3:dīdìyītɫīɫ # ; ! "he/she is about start to be quickly going"
dīdìyītɫīɫ+V+I+Ipfv+SbjPl1:dīdiyāàtɫīɫ # ; ! "we are about to start to be quickly going"
dīdìyītɫīɫ+V+I+Ipfv+SbjPl2:dīdìyāstɫīɫ # ; ! "you_pl are about to start to be quickly going"
dīdìyītɫīɫ+V+I+Ipfv+SbjPl3:gīdīdīyītɫīɫ # ; ! "they are about to start to be quickly going"
dīdìyītɫīɫ+V+I+Ipfv+SbjSg4:ts'īdīdīyītɫīɫ # ; ! "someone is about to start to be quickly going"
nàkàtɫōdí% ìlà+V+I+Ipfv+SbjSg1:nàkànístɫōdí% ìlà # ; ! "am I am going down quickly"
nàkàtɫōdí% ìlà+V+I+Ipfv+SbjSg2:nàkànítɫōdí% ìlà # ; ! "are you_sg going down quickly"
nàkàtɫōdí% ìlà+V+I+Ipfv+SbjSg3:nàkàtɫōdí% ìlà # ; ! "is he/she going down quickly"
nàkàtɫōdí% ìlà+V+I+Ipfv+SbjPl1:nàkànāàtɫōdí% ìlà # ; ! "are we going down quickly"
nàkàtɫōdí% ìlà+V+I+Ipfv+SbjPl2:nàkànāstɫōdí% ìlà # ; ! "are you_pl going down quickly"
nàkàtɫōdí% ìlà+V+I+Ipfv+SbjPl3:nàkàgītɫōdí% ìlà # ; ! "are they going down quickly"
nàkàtɫōdí% ìlà+V+I+Ipfv+SbjSg4:nàkàts'ītɫōdí% ìlà # ; ! "is someone going down quickly"
kúnátɫīīzh+V+I+Ipfv+Rep+SbjSg1:kúnástɫīīzh # ; ! "I go in quickly again and again"
kúnátɫīīzh+V+I+Ipfv+Rep+SbjSg2:kúnánítɫīīzh # ; ! "you_sg go in quickly again and again"
kúnátɫīīzh+V+I+Ipfv+Rep+SbjSg3:kúnátɫīīzh # ; ! "he/she goes in quickly again and again"
kúnátɫīīzh+V+I+Ipfv+Rep+SbjPl1:kúnásāàtɫīīzh # ; ! "we go in quickly again and again"
kúnátɫīīzh+V+I+Ipfv+Rep+SbjPl2:kúnástɫīīzh # ; ! "you_pl go in quickly again and again"
kúnátɫīīzh+V+I+Ipfv+Rep+SbjPl3:kúnágītɫīīzh # ; ! "they go in quickly again and again"
kúnátɫīīzh+V+I+Ipfv+Rep+SbjSg4:kúnáts'ītɫīīzh # ; ! "someone goes in quickly again and again"
xàátɫōd+V+I+Ipfv+SbjSg1:xàstɫōd # ; ! "I will go out quickly"
xàátɫōd+V+I+Ipfv+SbjSg2:xànítɫōd # ; ! "you_sg will go out quickly"
xàátɫōd+V+I+Ipfv+SbjSg3:xàátɫōd # ; ! "he/she will go out quickly"
xàátɫōd+V+I+Ipfv+SbjPl1:xàsāàtɫōd # ; ! "we will go out quickly"
xàátɫōd+V+I+Ipfv+SbjPl2:xàstɫōd # ; ! "you_pl will go out quickly"
xàátɫōd+V+I+Ipfv+SbjPl3:xàgītɫōd # ; ! "they will go out quickly"
xàátɫōd+V+I+Ipfv+SbjSg4:xàts'ītɫōd # ; ! "someone will go out quickly"
xàátɫōd+V+I+Ipfv+SbjPl1+Distr:xàdàsāàtɫōd # ; ! "we each and every one will go out quickly"
xàátɫōd+V+I+Ipfv+SbjPl2+Distr:xàdàstɫōd # ; ! "you_pl each and every one will go out quickly"
xàátɫōd+V+I+Ipfv+SbjPl3+Distr:xàdàgītɫōd # ; ! "they each and every one will go out quickly"
xàátɫōd+V+I+Ipfv+SbjSg4+Distr:xà% dàts'ītɫōd # ; ! "someone_pl each and every one will go out quickly"
xàátɫōd+V+I+Pfv+SbjSg1:xàyīstɫōd # ; ! "I went out quickly"
xàátɫōd+V+I+Pfv+SbjSg2:xàyítɫōd # ; ! "you_sg went out quickly"
xàátɫōd+V+I+Pfv+SbjSg3:xàyītɫōd # ; ! "he/she went out quickly"
xàátɫōd+V+I+Pfv+SbjPl1:xàyāàtɫōd # ; ! "we went out quickly"
xàátɫōd+V+I+Pfv+SbjPl2:xàyāstɫōd # ; ! "you_pl went out quickly"
xàátɫōd+V+I+Pfv+SbjPl3:xàgátɫōd # ; ! "they went out quickly"
xàátɫōd+V+I+Pfv+SbjSg4:xàts'átɫōd # ; ! "someone went out quickly"
xàyītɫíɫ+V+I+Ipfv+SbjSg1:xàyīstɫíɫ # ; ! "I am quickly going out"
xàyītɫíɫ+V+I+Ipfv+SbjSg2:xàyítɫíɫ # ; ! "you_sg are quickly going out"
xàyītɫíɫ+V+I+Ipfv+SbjSg3:xàyītɫíɫ # ; ! "he/she is quickly going out"
xàyītɫíɫ+V+I+Ipfv+SbjPl1:xàyāàtɫíɫ # ; ! "we are quickly going out"
xàyītɫíɫ+V+I+Ipfv+SbjPl2:xàyāstɫíɫ # ; ! "you_pl are quickly going out"
xàyītɫíɫ+V+I+Ipfv+SbjPl3:xàgátɫíɫ # ; ! "they are quickly going out"
xàyītɫíɫ+V+I+Ipfv+SbjSg4:xàts'átɫíɫ # ; ! "someone is quickly going out"
xànádidìtɫīīzh+V+I+Ipfv+Rep+SbjSg1:xànádīdīstɫīīzh # ; ! "I start to quickly go out again and again"
xànádidìtɫīīzh+V+I+Ipfv+Rep+SbjSg2:xànádidítɫīīzh # ; ! "you_sg start to quickly go out again and again"
xànádidìtɫīīzh+V+I+Ipfv+Rep+SbjSg3:xànádidìtɫīīzh # ; ! "he/she starts to quickly go out again and again"
xànádidìtɫīīzh+V+I+Ipfv+Rep+SbjPl1:xànádidìsāàtɫīīzh # ; ! "we start to quickly go out again and again"
xànádidìtɫīīzh+V+I+Ipfv+Rep+SbjPl2:xànádidāstɫīīzh # ; ! "you_pl start to quickly go out again and again"
xànádidìtɫīīzh+V+I+Ipfv+Rep+SbjPl3:xànágīdidìtɫīīzh # ; ! "they start to quickly go out again and again"
xànádidìtɫīīzh+V+I+Ipfv+Rep+SbjSg4:xànáts'īdidìtɫīīzh # ; ! "someone starts to quickly go out again and again"
xàyītɫōdī+V+I+Ipfv+SbjSg1:xàyístɫōdī # ; ! "I will quickly go out later on"
xàyītɫōdī+V+I+Ipfv+SbjSg2:xàyíítɫōdī # ; ! "you_sg will quickly go out later on"
xàyītɫōdī+V+I+Ipfv+SbjSg3:xàyītɫōdī # ; ! "he/she will quickly go out later on"
xàyītɫōdī+V+I+Ipfv+SbjPl1:xàyāàtɫōdī # ; ! "we will quickly go out later on"
xàyītɫōdī+V+I+Ipfv+SbjPl2:xàyástɫōdī # ; ! "you_pl will quickly go out later on"
xàyītɫōdī+V+I+Ipfv+SbjPl3:xàgītɫōdī # ; ! "they will quickly go out later on"
xàyītɫōdī+V+I+Ipfv+SbjSg4:xàts'ītɫōdī # ; ! "someone will quickly go out later on"
kútɫōd+V+I+Ipfv+SbjSg1:kústɫōd # ; ! "I will quickly go in"
kútɫōd+V+I+Ipfv+SbjSg2:kúnítɫōd # ; ! "you_sg will quickly go in"
kútɫōd+V+I+Ipfv+SbjSg3:kútɫōd # ; ! "he/she will quickly go in"
kútɫōd+V+I+Ipfv+SbjPl1:kúsāàtɫōd # ; ! "we will quickly go in"
kútɫōd+V+I+Ipfv+SbjPl2:kwāstɫōd # ; ! "you_pl will quickly go in"
kútɫōd+V+I+Ipfv+SbjPl3:kúgītɫōd # ; ! "they will quickly go in"
kútɫōd+V+I+Ipfv+SbjSg4:kúts'ītɫōd # ; ! "someone will quickly go in"
kútɫōd+N+Sg:xàtɫōdí # ; ! "one who will quickly went out"
kútɫōd+N+Sg:xàyītɫōdá # ; ! "the one who quickly went out"
kàdītɫōd+V+I+Ipfv+SbjSg1:kàdīstɫōd # ; ! "I will quickly go into full view"
kàdītɫōd+V+I+Ipfv+SbjSg2:kàdítɫōd # ; ! "you_sg will quickly go into full view"
kàdītɫōd+V+I+Ipfv+SbjSg3:kàdītɫōd # ; ! "he/she will quickly go into full view"
kàdītɫōd+V+I+Ipfv+SbjPl1:kàdìsāàtɫōd # ; ! "we will quickly go into full view"
kàdītɫōd+V+I+Ipfv+SbjPl2:kàdāstɫōd # ; ! "you_pl will quickly go into full view"
kàdītɫōd+V+I+Ipfv+SbjPl3:kàgīdìtɫōd # ; ! "they will quickly go into full view"
kàdītɫōd+V+I+Ipfv+SbjSg4:kàts'īdìtɫōd # ; ! "someone will quickly go into full view"
kàdìdītɫōd+V+I+Ipfv+SbjSg1:kàdìdīstɫōd # ; ! "I will start to go quickly into full view"
kàdìdītɫōd+V+I+Ipfv+SbjSg2:kàdìdítɫōd # ; ! "you_sg will start to go quickly into full view"
kàdìdītɫōd+V+I+Ipfv+SbjSg3:kàdìdītɫōd # ; ! "he/she will start to go quickly into full view"
kàdìdītɫōd+V+I+Ipfv+SbjPl1:kàdìdísāàtɫōd # ; ! "we will are start to go quickly into full view"
kàdìdītɫōd+V+I+Ipfv+SbjPl2:kàdìdídāstɫōd # ; ! "you_pl will start to go quickly into full view"
kàdìdītɫōd+V+I+Ipfv+SbjPl3:kàgīdìdítɫōd # ; ! "they will start to go quickly into full view"
kàdìdītɫōd+V+I+Ipfv+SbjSg4:kàts'īdìdítɫōd # ; ! "someone will start to go quickly into full view"
kàdìdītɫōd+V+I+Pfv+SbjSg1:kàdìdìsīstɫōd # ; ! "I started to go quickly go into full view"
kàdìdītɫōd+V+I+Pfv+SbjSg2:kàdìdīsítɫōd # ; ! "you_sg started to quickly go into full view"
kàdìdītɫōd+V+I+Pfv+SbjSg3:kàdìdīstɫōd # ; ! "he/she started to quickly go into full view"
kàdìdītɫōd+V+I+Pfv+SbjPl1:kàdìdīsāàtɫōd # ; ! "we started to quickly go into full view"
kàdìdītɫōd+V+I+Pfv+SbjPl2:kàdìdīsāstɫōd # ; ! "you_pl started to quickly go into full view"
kàdìdītɫōd+V+I+Pfv+SbjPl3:kàgīdìdīstɫōd # ; ! "they started to quickly go into full view"
kàdìdītɫōd+V+I+Pfv+SbjSg4:kàts'īdìdīstɫōd # ; ! "someone started to quickly go into full view"
kàdìdītɫōd+N+Sg:kàdìdìstɫōdí # ; ! "one who went quickly into full view"
kàdìdītɫōd+N+Sg:kàdìtɫōdà # ; ! "the one who will go quickly into full view"
yīk'āgúdīdītɫōd+V+T+Ipfv+SbjSg1+DObjSg3:mīk'āgúdīdīstɫōd # ; ! "I am going to grab it"
yīk'āgúdīdītɫōd+V+T+Ipfv+SbjSg2+DObjSg3:mīk'āgúdīdítɫōd # ; ! "you_sg are going to grab it"
yīk'āgúdīdītɫōd+V+T+Ipfv+SbjSg3+DObjSg3:yīk'āgúdīdītɫōd # ; ! "he/she is going to grab it"
yīk'āgúdīdītɫōd+V+T+Ipfv+SbjPl1+DObjSg3:mīk'āgúdīdāàtɫōd # ; ! "we are going to grab it"
yīk'āgúdīdītɫōd+V+T+Ipfv+SbjPl2+DObjSg3:mīk'āgúdīdāstɫōd # ; ! "you_pl are going to grab it"
yīk'āgúdīdītɫōd+V+T+Ipfv+SbjPl3+DObjSg3:gīyīk'āgúdīdìtɫōd # ; ! "they are going to grab it"
yīk'āgúdīdītɫōd+V+T+Ipfv+SbjSg4+DObjSg3:mīk'āgúts'īdīdìtɫōd # ; ! "someone is going to grab it"
yīk'āgúdīdītɫōd+V+T+Pfv+SbjSg1+DObjSg3:mīk'āgúdīdìsīstɫōd # ; ! "I grabbed it"
yīk'āgúdīdītɫōd+V+T+Pfv+SbjSg2+DObjSg3:mīk'āgúdīdìsítɫōd # ; ! "you_sg grabbed it"
yīk'āgúdīdītɫōd+V+T+Pfv+SbjSg3+DObjSg3:yīk'āgúdīdìstɫōd # ; ! "he/she grabbed it"
yīk'āgúdīdītɫōd+V+T+Pfv+SbjPl1+DObjSg3:mīk'āgúdīdísāàtɫōd # ; ! "we grabbed it"
yīk'āgúdīdītɫōd+V+T+Pfv+SbjPl2+DObjSg3:mīk'āgúdídīsāstɫōd # ; ! "you_pl grabbed it"
yīk'āgúdīdītɫōd+V+T+Pfv+SbjPl3+DObjSg3:gīyīk'āgúgīdīdìstɫōd # ; ! "they grabbed it"
yīk'āgúdīdītɫōd+V+T+Pfv+SbjSg4+DObjSg3:mīk'āgúts'īdīdìstɫōd # ; ! "someone grabbed it"
yīk'āgúdīdīyītɫīɫ+V+T+Prog+SbjSg2+DObjSg3:mīk'āgúdīdīyítɫīɫ # ; ! "you_sg are about to be grabbing it"
yīk'āgúdīdīyītɫīɫ+V+T+Prog+SbjSg3+DObjSg3:yīk'āgúdīdīyītɫīɫ # ; ! "he/she is about to be grabbing it"
yīk'āgúdīdīyītɫīɫ+V+T+Prog+SbjPl1+DObjSg3:mīk'āgúdīdīyāàtɫīɫ # ; ! "we are about to be grabbing it"
yīk'āgúdīdīyītɫīɫ+V+T+Prog+SbjPl2+DObjSg3:mīk'āgúdīdīyāstɫīɫ # ; ! "you_pl are about to be grabbing it"
yīk'āgúdīdīyītɫīɫ+V+T+Prog+SbjPl3+DObjSg3:gīyīk'āgúgīdīdīyītɫīɫ # ; ! "they are about to be grabbing it"
yīk'āgúdīdīyītɫīɫ+V+T+Prog+SbjSg4+DObjSg3:mīk'āgúts'īdīdīyītɫīɫ # ; ! "someone is about to be grabbing it"
yīk'āgúdīdītɫōd+V+T+Ipfv+Rep+SbjSg1+DObjSg3:mīk'ānágūdīstɫīīzh # ; ! "I grab it again and again"
yīk'āgúdīdītɫōd+V+T+Ipfv+Rep+SbjSg2+DObjSg3:mīk'ānágūdítɫīīzh # ; ! "you_sg grab it again and again"
yīk'āgúdīdītɫōd+V+T+Ipfv+Rep+SbjSg3+DObjSg3:yīk'ānágūdìtɫīīzh # ; ! "he/she grabs it again and again"
yīk'āgúdīdītɫōd+V+T+Ipfv+Rep+SbjPl1+DObjSg3:mīk'ānágūdāàtɫīīzh # ; ! "we grab it again and again"
yīk'āgúdīdītɫōd+V+T+Ipfv+Rep+SbjPl2+DObjSg3:mīk'ānágūdāstɫīīzh # ; ! "you_pl grab it again and again"
yīk'āgúdīdītɫōd+V+T+Ipfv+Rep+SbjPl3+DObjSg3:gīyīk'ānágūdītɫīīzh # ; ! "they grab it again and again"
yīk'āgúdīdītɫōd+V+T+Ipfv+Rep+SbjSg4+DObjSg3:mīk'ānágūts'īdītɫīīzh # ; ! "someone grabs it again and again"
yīk'āgúdīdītɫōd+V+T+DObjSg3:īk'āgūdītɫōdí # ; ! "one who will grab something"
yīk'āgúdīdītɫōd+V+T+DObjSg3:īk'āgúdìstɫōdí # ; ! "one who grabbed it"
tīītɫōd+V+I+Ipfv+SbjSg1:tīīstɫōd # ; ! "I will quickly get off the regular path"
tīītɫōd+V+I+Ipfv+SbjSg2:tīīnítɫōd # ; ! "you_sg will quickly get off the regular path"
tīītɫōd+V+I+Ipfv+SbjSg3:tīītɫōd # ; ! "he/she will quickly get off the regular path"
tīītɫōd+V+I+Ipfv+SbjPl1:tīīsāàtɫōd # ; ! "we will quickly get off the regular path"
tīītɫōd+V+I+Ipfv+SbjPl2:tīīstɫōd # ; ! "you_pl will quickly get off the regular path"
tīītɫōd+V+I+Ipfv+SbjPl3:tīīgītɫōd # ; ! "they will quickly get off the regular path"
tīītɫōd+V+I+Ipfv+SbjSg4:tīīts'ītɫōd # ; ! "someone will quickly get off the regular path"
tìnáátɫōd+V+I+Pfv+SbjSg1:tīīnánīstɫōd # ; ! "I quickly got off the regular path again"
tìnáátɫōd+V+I+Pfv+SbjSg2:tìnánítɫōd # ; ! "you_sg quickly got off the regular path again"
tìnáátɫōd+V+I+Pfv+SbjSg3:tìnáátɫōd # ; ! "he/she quickly got off the regular path again"
tìnáátɫōd+V+I+Pfv+SbjPl1:tīīnánāàtɫōd # ; ! "we quickly got off the regular path again"
tìnáátɫōd+V+I+Pfv+SbjPl2:tīīnánāstɫōd # ; ! "you_pl quickly got off the regular path again"
tìnáátɫōd+V+I+Pfv+SbjPl3:tīīnágītɫōd # ; ! "they quickly got off the regular path again"
tìnáátɫōd+V+I+Pfv+SbjSg4:tīīnáts'ītɫōd # ; ! "someone quickly got off the regular path again"
dīdìdlù+V+I+Ipfv+SbjSg1:dīdīsdlù # ; ! "I will start to laugh"
dīdìdlù+V+I+Ipfv+SbjSg2:dīdídlù # ; ! "you_sg will start to laugh"
dīdìdlù+V+I+Ipfv+SbjSg3:dīdìdlù # ; ! "he/she is will start to laugh"
dīdìdlù+V+I+Ipfv+SbjPl1:dīdìsāàdlù # ; ! "we will start to laugh"
dīdìdlù+V+I+Ipfv+SbjPl2:dīdāsdlù # ; ! "you_pl will start to laugh"
dīdìdlù+V+I+Ipfv+SbjPl3:gīdīdídlù # ; ! "they will start to laugh"
dīdìdlù+V+I+Ipfv+SbjSg4:ts'īdīdídlù # ; ! "someone will start to laugh"
dīdìdlù+V+I+Ipfv+SbjPl1+Neg+Distr:dúdàdīdìsāàdlù # ; ! "we each and every one will not start to laugh"
dīdìdlù+V+I+Ipfv+SbjPl2+Neg+Distr:dúdàdīdāsdlù # ; ! "you_pl each and every one will not start to laugh"
dīdìdlù+V+I+Ipfv+SbjPl3+Neg+Distr:dúdàgīdīdídlù # ; ! "they each and every one will not start to laugh"
dīdìdlù+V+I+Ipfv+SbjSg4+Neg+Distr:dúdàts'īdīdídlù # ; ! "someone_pl each and every one will not start to laugh"
tɫàʔí% k'àdlù+V+I+Ipfv+SbjSg1:tɫàʔí% k'ànīsdlù # ; ! "I will stop laughing right away"
tɫàʔí% k'àdlù+V+I+Ipfv+SbjSg2:tɫàʔí% k'ànídlù # ; ! "you_sg will stop laughing right away"
tɫàʔí% k'àdlù+V+I+Ipfv+SbjSg3:tɫàʔí% k'àdlù # ; ! "he/she will stop laughing right away"
tɫàʔí% k'àdlù+V+I+Ipfv+SbjPl1:tɫàʔí% k'ànāàdlù # ; ! "we will stop laughing right away"
tɫàʔí% k'àdlù+V+I+Ipfv+SbjPl2:tɫàʔí% k'ànāsdlù # ; ! "you_pl will stop laughing right away"
tɫàʔí% k'àdlù+V+I+Ipfv+SbjPl3:tɫàʔí% k'àgīdlù # ; ! "they will stop laughing right away"
tɫàʔí% k'àdlù+V+I+Ipfv+SbjSg4:tɫàʔí% k'àts'īdlù # ; ! "someone will stop laughing right away"
dīdìdlù+V+I+Pfv+SbjSg1:dīdìsīsdlùw # ; ! "I started to laugh"
dīdìdlù+V+I+Pfv+SbjSg2:dīdìsídlùw # ; ! "you_sg started to laugh"
dīdìdlù+V+I+Pfv+SbjSg3:dīdīsdlùw # ; ! "he/she started to laugh"
dīdìdlù+V+I+Pfv+SbjPl1:dīdìsāàdlùw # ; ! "we started to laugh"
dīdìdlù+V+I+Pfv+SbjPl2:dīdìsāsdlùw # ; ! "you_pl started to laugh"
dīdìdlù+V+I+Pfv+SbjPl3:gīdīdìsdlùw # ; ! "they started to laugh"
dīdìdlù+V+I+Pfv+SbjSg4:ts'īdīdísdlùw # ; ! "someone started to laugh"
yōghā% dīdìsdlùw+V+T+Pfv+SbjSg1+DObjSg3:mōghā% dīdìsīsdlùw # ; ! "I started laughing about him/her"
yōghā% dīdìsdlùw+V+T+Pfv+SbjSg2+DObjSg3:mōghā% dīdìsídlùw # ; ! "you_sg started laughing about him/her"
yōghā% dīdìsdlùw+V+T+Pfv+SbjSg3+DObjSg3:yōghā% dīdìsdlùw # ; ! "he/she started laughing about him/her"
yōghā% dīdìsdlùw+V+T+Pfv+SbjPl1+DObjSg3:mōghā% dīdìsāàdlùw # ; ! "we started to laughing about him/her"
yōghā% dīdìsdlùw+V+T+Pfv+SbjPl2+DObjSg3:mōghā% dīdìsāsdlùw # ; ! "you_pl started laughing about him/her"
yōghā% dīdìsdlùw+V+T+Pfv+SbjPl3+DObjSg3:gīyōghā% gīdīdìsdlùw # ; ! "they started laughing about him/her"
yōghā% dīdìsdlùw+V+T+Pfv+SbjSg4+DObjSg3:mōghā% ts'īdīdìsdlùw # ; ! "someone started laughing about him/her"
yānīdlùw+V+T+Ipfv+SbjSg1+DObjSg3:mānìsdlùw # ; ! "I laugh along with him/her in a joking way"
yānīdlùw+V+T+Ipfv+SbjSg2+DObjSg3:mānídlùw # ; ! "you_sg laugh along with him/her in a joking way"
yānīdlùw+V+T+Pfv+SbjSg3+DObjSg3:yānīdlùw # ; ! "he/she laughs along with him/her in a joking way"
yānīdlùw+V+T+Ipfv+SbjPl1+DObjSg3:mānāàdlùw # ; ! "we laugh along with him/her in a joking way"
yānīdlùw+V+T+Ipfv+SbjPl2+DObjSg3:mānāsdlùw # ; ! "you_pl laugh along with him/her in a joking way"
yānīdlùw+V+T+Ipfv+SbjPl3+DObjSg3:gīníyānīdlùw # ; ! "they laugh along with him/her in a joking way"
yānīdlùw+V+T+Pfv+SbjSg4+DObjSg3:māts'īnídlùw # ; ! "someone laughs along with him/her in a joking way"
tɫàʔí% k'ànīdlùw+V+I+Pfv+SbjSg1:tɫàʔí% k'ànísdlùw # ; ! "I finished laughing right away"
tɫàʔí% k'ànīdlùw+V+I+Pfv+SbjSg2:tɫàʔí% k'ànídlùw # ; ! "you_sg finished laughing right away"
tɫàʔí% k'ànīdlùw+V+I+Pfv+SbjSg3:tɫàʔí% k'ànīdlùw # ; ! "he/she finished laughing right away"
tɫàʔí% k'ànīdlùw+V+I+Pfv+SbjPl1:tɫàʔí% k'ànāàdlùw # ; ! "we finished laughing right away"
tɫàʔí% k'ànīdlùw+V+I+Pfv+SbjPl2:tɫàʔí% k'ànāsdlùw # ; ! "you_pl finished laughing right away"
tɫàʔí% k'ànīdlùw+V+I+Pfv+SbjPl3:tɫàʔí% k'àgīnídlùw # ; ! "they finished laughing right away"
tɫàʔí% k'ànīdlùw+V+I+Pfv+SbjSg4:tɫàʔí% k'àts'īnídlùw # ; ! "someone finished laughing right away"
dádlù+V+I+Prog+SbjSg1:dīyīsdlù # ; ! "I am laughing"
dádlù+V+I+Prog+SbjSg2:dīyídlù # ; ! "you_sg are laughing"
dádlù+V+I+Prog+SbjSg3:dádlù # ; ! "he/she is laughing"
dádlù+V+I+Prog+SbjPl1:dīyāàdlù # ; ! "we are laughing"
dádlù+V+I+Prog+SbjPl2:dīyāsdlù # ; ! "you_pl are laughing"
dádlù+V+I+Prog+SbjPl3:gīdádlù # ; ! "they are laughing"
dádlù+V+I+Prog+SbjSg4:ts'īdádlù # ; ! "someone is laughing"
yōghā% dádlù+V+T+Prog+SbjSg1+DObjSg3:mōghā% dīyīsdlù # ; ! "I am laughing about him/her"
yōghā% dádlù+V+T+Prog+SbjSg2+DObjSg3:mōghā% dīyídlù # ; ! "you_sg are laughing about him/her"
yōghā% dádlù+V+T+Prog+SbjSg3+DObjSg3:yōghā% dádlù # ; ! "he/she is laughing about him/her"
yōghā% dádlù+V+T+Prog+SbjPl1+DObjSg3:mōghā% dīyāàdlù # ; ! "we are laughing about him/her"
yōghā% dádlù+V+T+Prog+SbjPl2+DObjSg3:mōghā% dīyāsdlù # ; ! "you_pl are laughing about him/her"
yōghā% dádlù+V+T+Prog+SbjPl3+DObjSg3:gīyōghā% dádlù # ; ! "they are laughing about him/her"
yōghā% dádlù+V+T+Prog+SbjSg4+DObjSg3:mōghā% ts'īdádlù # ; ! "someone is laughing about him/her"
dádlù-hí% ìsílā% yīyáɫ+V+I+Prog+SbjSg1:dīyīsdlù-hí% ìsílā% yīsháɫ # ; ! "I am laughing while I am going/walking"
dádlù-hí% ìsílā% yīyáɫ+V+T+Prog+SbjSg2+DObjSg2:dīyídlù-hí% ìsílā% yíyáɫ # ; ! "you_sg are laughing while you_sg are going/walking"
dádlù-hí% ìsílā% yīyáɫ+V+I+Prog+SbjSg3:dádlù-hí% ìsílā% yīyáɫ # ; ! "he/she is laughing while walking/going"
dádlù-hí% ìsílā% yīyáɫ+V+I+Prog+SbjPl1:dīyāàdlù-hí% ìsílā% yāàyáł # ; ! "we are laughing while we are going/walking"
dádlù-hí% ìsílā% yīyáɫ+V+T+Prog+SbjPl2+DObjPl2:dīyāsdlù-hí% ìsílā% yāshoł # ; ! "you_pl are laughing while you_pl are going/walking"
dádlù-hí% ìsílā% yīyáɫ+V+I+Prog+SbjPl3:gīdádlù-hí% ìsílā% gáyáł # ; ! "they are laughing while they are going/walking"
dádlù-hí% ìsílā% yīyáɫ+V+T+Prog+SbjSg4+DObjSg3:ts'īdádlù-hí% ìsílā% ts'áyáɫ # ; ! "someone is laughing while is he/she is going/walking"
dīdìdlù+V+I+Ipfv+Rep+SbjSg1:nádīdīsdlùsh # ; ! "I start to laugh again and again"
dīdìdlù+V+I+Ipfv+Rep+SbjSg2:nádīdídlùsh # ; ! "you_sg start to laugh again and again"
dīdìdlù+V+I+Ipfv+Rep+SbjSg3:nádīdìdlùsh # ; ! "he/she starts to laugh again and again"
dīdìdlù+V+I+Ipfv+Rep+SbjPl1:nádīdìsāàdlùsh # ; ! "we start to laugh again and again"
dīdìdlù+V+I+Ipfv+Rep+SbjPl2:nádīdāsdlùsh # ; ! "you_pl start to laugh again and again"
dīdìdlù+V+I+Ipfv+Rep+SbjPl3:nágīdīdìdlùsh # ; ! "they start to laugh again and again"
dīdìdlù+V+I+Ipfv+Rep+SbjSg4:náts'īdīdìdlùsh # ; ! "someone starts to laugh again and again"
kàyīdál+V+I+Prog+SbjSg1:kàsdàɫ # ; ! "I am lying"
kàyīdál+V+I+Prog+SbjSg2:kànídàɫ # ; ! "you_sg are lying"
kàyīdál+V+I+Prog+SbjSg3:kàdàɫ # ; ! "he/she is lying"
kàyīdál+V+I+Prog+SbjPl1:kàsāàdàɫ # ; ! "we are lying"
kàyīdál+V+I+Prog+SbjPl2:kànāsdàɫ # ; ! "you_pl are lying"
kàyīdál+V+I+Prog+SbjPl3:kàgídàɫ # ; ! "they are lying"
kàyīdál+V+I+Prog+SbjSg4:kàts'īdàɫ # ; ! "someone is lying"
kàdàɫí% ìlà+V+I+Prog+SbjSg1:kànísdàɫí% ìlà # ; ! "am I am lying"
kàdàɫí% ìlà+V+I+Prog+SbjSg2:kàníídàɫí% ìlà # ; ! "are you_sg lying"
kàdàɫí% ìlà+V+I+Prog+SbjSg3:kàdàɫí% ìlà # ; ! "is he/she lying"
kàdàɫí% ìlà+V+I+SbjPl1:kànāàdàɫí% ìlà # ; ! "are we lying"
kàdàɫí% ìlà+V+I+SbjPl2:kànāsdàɫí% ìlà # ; ! "are you_pl lying"
kàdàɫí% ìlà+V+I+SbjPl3:kàgīdàɫí% ìlà # ; ! "are they lying"
kàdàɫí% ìlà+V+I+SbjSg4:kàts'īdàɫí% ìlà # ; ! "is someone lying"
kàyīdál+V+I+Pfv+SbjSg1:kàyīsdál # ; ! "I lied"
kàyīdál+V+I+Pfv+SbjSg2:kàyídál # ; ! "you_sg lied"
kàyīdál+V+I+Pfv+SbjSg3:kàyīdál # ; ! "he/she lied"
kàyīdál+V+I+Pfv+SbjPl1:kàyāàdál # ; ! "we lied"
kàyīdál+V+I+Pfv+SbjPl2:kàyāsdál # ; ! "you_pl lied"
kàyīdál+V+I+Pfv+SbjPl3:kàgádál # ; ! "they lied"
kàyīdál+V+I+Pfv+SbjSg4:kàts'ádál # ; ! "someone lied"
dúkàyīdátł'í-gūlà+V+I+Pfv+SbjSg1+Neg:dúkàyīsdátł'í-gūlà # ; ! "I might not have lied"
dúkàyīdátł'í-gūlà+V+I+Pfv+SbjSg2+Neg:dúkàyídátł'í-gūlà # ; ! "you_sg might not have lied"
dúkàyīdátł'í-gūlà+V+I+Pfv+SbjSg3+Neg:dúkàyīdátł'í-gūlà # ; ! "he/she might not have lied"
dúkàyīdátł'í-gūlà+V+I+Pfv+SbjPl1+Neg:dúkàyāàdáł'í-gūlà # ; ! "we might not have lied"
dúkàyīdátł'í-gūlà+V+I+Pfv+SbjPl2+Neg:dúkàyāsdátł'í-gūlà # ; ! "you_pl might not have lied"
dúkàyīdátł'í-gūlà+V+I+Pfv+SbjPl3+Neg:dúkàgádátł'í-gūlà # ; ! "they might not have lied"
dúkàyīdátł'í-gūlà+V+I+Pfv+SbjSg4+Neg:dúkàts'ádátł'í-gūlà # ; ! "someone might not have lied"
kàyīdál+V+I+Ipfv+Rep+SbjSg1:kànásdìɫsh # ; ! "I lie again and again"
kàyīdál+V+I+Ipfv+Rep+SbjSg2:kànánīdìɫsh # ; ! "you_sg lie again and again"
kàyīdál+V+I+Ipfv+Rep+SbjSg3:kànáàdìɫsh # ; ! "he/she lies again and again"
kàyīdál+V+I+Ipfv+Rep+SbjPl1:kànāsāàdìɫsh # ; ! "we lie again and again"
kàyīdál+V+I+Ipfv+Rep+SbjPl2:kànásdìɫsh # ; ! "you_pl lie again and again"
kàyīdál+V+I+Ipfv+Rep+SbjPl3:kànágīdìɫsh # ; ! "they lie again and again"
kàyīdál+V+I+Ipfv+Rep+SbjSg4:kànáts'īdìɫsh # ; ! "someone lies again and again"
kàyīdál+N+Pl:kàdál # ; ! "a lie/lies"
dīná+V+I+Ipfv+SbjSg1:dīsná # ; ! "I will camp"
dīná+V+I+Ipfv+SbjSg2:díná # ; ! "you_sg will camp"
dīná+V+I+Ipfv+SbjSg3:dīná # ; ! "he/she will camp"
dīná+V+I+Ipfv+SbjPl1:dāàná # ; ! "we will camp"
dīná+V+I+Ipfv+SbjPl2:dāsná # ; ! "you_pl will camp"
dīná+V+I+Ipfv+SbjPl3:gīdīná # ; ! "they going to camp"
dīná+V+I+Ipfv+SbjSg4:ts'īdīná # ; ! "someone will camp"
dīsnō+V+I+Pfv+SbjSg1:dìsīsnō # ; ! "I went to camp"
dīsnō+V+I+Pfv+SbjSg2:dīsīnō # ; ! "you_sg went to camp"
dīsnō+V+I+Pfv+SbjSg3:dīsnō # ; ! "he/she went to camp"
dīsnō+V+I+Pfv+SbjPl1:dīsāànō # ; ! "we went to camp"
dīsnō+V+I+Pfv+SbjPl2:dīsāsnō # ; ! "you_pl went to camp"
dīsnō+V+I+Pfv+SbjPl3:gīdīsnō # ; ! "they went to camp"
dīsnō+V+I+Pfv+SbjSg4:ts'īdīsnō # ; ! "someone went to camp"
yīnáɫ+V+I+Prog+SbjSg1:yīsnáɫ # ; ! "I am moving camp"
yīnáɫ+V+I+Prog+SbjSg2:yínáɫ # ; ! "you_sg are moving going"
yīnáɫ+V+I+Prog+SbjSg3:yīnáɫ # ; ! "he/she is moving camp"
yīnáɫ+V+I+Prog+SbjPl1:yāànáɫ # ; ! "we are moving camp"
yīnáɫ+V+I+Prog+SbjPl2:yāsnáɫ # ; ! "you_pl are moving camp"
yīnáɫ+V+I+Prog+SbjPl3:gánáɫ # ; ! "they are moving camp"
yīnáɫ+V+I+Prog+SbjSg4:ts'ánáɫ # ; ! "someone is moving camp"
tɫídīnāsh+V+I+Ipfv+SbjSg1:tɫídīsnāsh # ; ! "I move camp from place to place"
tɫídīnāsh+V+I+Ipfv+SbjSg2:tɫídínāsh # ; ! "you_sg move camp from place to place"
tɫídīnāsh+V+I+Ipfv+SbjSg3:tɫídīnāsh # ; ! "he/she moves camp from place to place"
tɫídīnāsh+V+I+Ipfv+SbjPl1:tɫídāànāsh # ; ! "we move camp from place to place"
tɫídīnāsh+V+I+Ipfv+SbjPl2:tɫídāsnāsh # ; ! "you_pl move camp from place to place"
tɫídīnāsh+V+I+Ipfv+SbjPl3:tɫígīdīnāsh # ; ! "they move camp from place to place"
tɫídīnāsh+V+I+Ipfv+SbjSg4:tɫíts'īdīnāsh # ; ! "someone moves camp from place to place"
tɫídīnāsh+V+I+Ipfv+SbjSg1+Neg:dútɫídīsnāsh # ; ! "I do not move camp from place to place"
tɫídīnāsh+V+I+Ipfv+SbjSg2+Neg:dútɫídínāsh # ; ! "you_sg do not move camp from place to place"
tɫídīnāsh+V+I+Ipfv+SbjSg3+Neg:dútɫídīnāsh # ; ! "he/she does not move camp from place to place"
tɫídīnāsh+V+I+Ipfv+SbjPl1+Neg:dútɫídāànāsh # ; ! "we do not move camp from place to place"
tɫídīnāsh+V+I+Ipfv+SbjPl2+Neg:dútɫídāsnāsh # ; ! "you_pl do not move camp from place to place"
tɫídīnāsh+V+I+Ipfv+SbjPl3+Neg:dútɫígīdīnāsh # ; ! "they do not move camp from place to place"
tɫídīnāsh+V+I+Ipfv+SbjSg4+Neg:dútɫíts'īdīnāsh # ; ! "someone does not move camp from place to place"
yīnásʔín+V+T+Ipfv+SbjSg1+DObjSg3:násʔín # ; ! "I am looking at it"
yīnásʔín+V+T+Ipfv+SbjSg2+DObjSg3:nánīsʔín # ; ! "you_sg are looking at it"
yīnásʔín+V+T+Ipfv+SbjSg3+DObjSg3:yīnásʔín # ; ! "he/she is looking at it"
yīnásʔín+V+T+Ipfv+SbjPl1+DObjSg3:násāàʔín # ; ! "we are looking at it"
yīnásʔín+V+T+Ipfv+SbjSg2+DObjSg3:násʔín # ; ! "you_sg are looking at it"
yīnásʔín+V+T+Ipfv+SbjPl3+DObjSg3:gīyīnásʔín # ; ! "they are looking at it"
yīnásʔín+V+T+Ipfv+SbjSg4+DObjSg3:ts'īnásʔín # ; ! "someone is looking at it"
yīnásʔíní% ānà+V+T+Ipfv+SbjSg1+DObjSg3:násʔíní% ānà # ; ! "can/may I take a look at it"
yīnásʔíní% ānà+V+T+Ipfv+SbjSg2+DObjSg3:nánīsʔíní% ānà # ; ! "can/may you_sg take a look at it"
yīnásʔíní% ānà+V+T+Ipfv+SbjSg3+DObjSg3:yīnásʔíní% ānà # ; ! "can/may he/she take a look at it"
yīnásʔíní% ānà+V+T+Ipfv+SbjPl1+DObjSg3:násāàʔíní% ānà # ; ! "can/may we take a look at it"
yīnásʔíní% ānà+V+T+Ipfv+SbjPl2+DObjSg3:násʔíní% ānà # ; ! "can/may you_pl take a look at it"
yīnásʔíní% ānà+V+T+Ipfv+SbjPl3+DObjSg3:gīyīnásʔíní% ānà # ; ! "can/may they take a look at it"
yīnásʔíní% ānà+V+T+Ipfv+SbjSg4+DObjSg3:ts'īnásʔíní% ānà # ; ! "can/may someone take a look at it"
yīnásʔín+V+T+Pfv+SbjSg1+DObjSg3:náyīsʔìn # ; ! "I looked at it"
yīnásʔín+V+T+Pfv+SbjSg2+DObjSg3:náyīsʔìn # ; ! "you_sg looked at it"
yīnásʔín+V+T+Pfv+SbjSg3+DObjSg3:yīnáyísʔìn # ; ! "he/she looked at it"
yīnásʔín+V+T+Pfv+SbjPl1+DObjSg3:náyāàʔìn # ; ! "we looked at it"
yīnásʔín+V+T+Pfv+SbjSg2+DObjSg3:náyāsʔìn # ; ! "you_sg looked at it"
yīnásʔín+V+T+Pfv+SbjPl3+DObjSg3:gīyīnáyīsʔìn # ; ! "they looked at it"
yīnásʔín+V+T+Pfv+SbjSg4+DObjSg3:ts'īnáyīsʔìn # ; ! "someone looked at it"
chāā% chīchí% yīnásʔín+V+T+Ipfv+SbjSg3+DObjSg3+Neg:chāā% chīchí% yīnásʔín # ; ! "no he/she is not able to take a look at it"
ōò% yīnásʔínī% gù+V+T+Ipfv+SbjSg1+DObjSg3:ōò% násʔínī-gù # ; ! "yes I can take a look at it"
ōò% yīnásʔínī% gù+V+T+Ipfv+SbjSg2+DObjSg3:ōò% nánīsʔínī-gù # ; ! "yes you_sg can take a look at it"
ōò% yīnásʔínī% gù+V+T+Ipfv+SbjSg3+DObjSg3:ōò% yīnásʔínī% gù # ; ! "yes he/she can take a look at it"
ōò% yīnásʔínī% gù+V+T+Ipfv+SbjPl1+DObjSg3:ōò% násāàʔínī-gù # ; ! "yes we can take a look at it"
ōò% yīnásʔínī% gù+V+T+Ipfv+SbjSg2+DObjSg3:ōò% násʔínī-gù # ; ! "yes you_sg can take a look at it"
ōò% yīnásʔínī% gù+V+T+Ipfv+SbjPl3+DObjSg3:ōò% gīyīnásʔínī-gù # ; ! "yes they can take a look at it"
ōò% yīnásʔínī% gù+V+T+Ipfv+SbjSg4+DObjSg3:ōò% ts'īnásʔínī-gù # ; ! "yes someone can take a look at it"
yáʔín+V+T+Pfv+SbjSg1+DObjSg3:yīsʔín # ; ! "I saw him/her"
yáʔín+V+T+Pfv+SbjSg2+DObjSg3:yíʔín # ; ! "you_sg saw him/her"
yáʔín+V+T+Pfv+SbjSg3+DObjSg3:yáʔín # ; ! "he/she saw him/her"
yáʔín+V+T+Pfv+SbjPl1+DObjSg3:yāàʔín # ; ! "we saw him/her"
yáʔín+V+T+Pfv+SbjPl2+DObjSg3:yāsʔín # ; ! "you_pl saw him/her"
yáʔín+V+T+Pfv+SbjPl3+DObjSg3:gīyáʔín # ; ! "they saw him/her"
yáʔín+V+T+Pfv+SbjSg4+DObjSg3:ts'áʔín # ; ! "someone saw him/her"
xīgògù% yáʔín+V+T+Pfv+SbjSg1+DObjSg3:xīgògù% yīsʔín # ; ! "I saw it yesterday"
xīgògù% yáʔín+V+T+Pfv+SbjSg2+DObjSg3:xīgògù% yíʔín # ; ! "you_sg saw it yesterday"
xīgògù% yáʔín+V+T+Pfv+SbjSg3+DObjSg3:xīgògù% yáʔín # ; ! "he/she saw it yesterday"
xīgògù% yáʔín+V+T+Pfv+SbjPl1+DObjSg3:xīgògù% yāàʔín # ; ! "we saw it yesterday"
xīgògù% yáʔín+V+T+Pfv+SbjPl2+DObjSg3:xīgògù% yāsʔín # ; ! "you_pl saw it yesterday"
xīgògù% yáʔín+V+T+Pfv+SbjPl3+DObjSg3:xīgògù% gīyáʔín # ; ! "they saw it yesterday"
xīgògù% yáʔín+V+T+Pfv+SbjSg4+DObjSg3:xīgògù% ts'áʔín # ; ! "someone saw it yesterday"
īnásʔín+V+I+Ipfv+SbjSg1:īnásʔín # ; ! "I am looking"
īnásʔín+V+I+Ipfv+SbjSg2:īnánīsʔín # ; ! "you_sg are looking"
īnásʔín+V+I+Ipfv+SbjSg3:īnásʔín # ; ! "he/she is looking"
īnásʔín+V+I+Ipfv+SbjPl1:īnásāàʔín # ; ! "we are looking"
īnásʔín+V+I+Ipfv+SbjPl2:īnásʔín # ; ! "you_pl are looking"
īnásʔín+V+I+Ipfv+SbjPl3:īgīnásʔín # ; ! "they are looking"
īnásʔín+V+I+Ipfv+SbjSg4:īts'īnásʔín # ; ! "someone is looking"
náyīnáʔìsh+V+T+Ipfv+Rep+SbjSg1+DObjSg3:nīnásʔìsh # ; ! "I look at him/her again and again"
náyīnáʔìsh+V+T+Ipfv+Rep+SbjSg2+DObjSg3:nīnánīʔìsh # ; ! "you_sg look at him/her again and again"
náyīnáʔìsh+V+T+Ipfv+Rep+SbjSg3+DObjSg3:náyīnáʔìsh # ; ! "he/she looks at him/her again and again"
náyīnáʔìsh+V+T+Ipfv+Rep+SbjPl1+DObjSg3:nīnāsāàʔìsh # ; ! "we look at him/her again and again"
náyīnáʔìsh+V+T+Ipfv+Rep+SbjPl2+DObjSg3:nīnásʔìsh # ; ! "you_pl look at him/her again and again"
náyīnáʔìsh+V+T+Ipfv+Rep+SbjPl3+DObjSg3:nágīyīnáʔìsh # ; ! "they look at him/her again and again"
náyīnáʔìsh+V+T+Ipfv+Rep+SbjSg4+DObjSg3:náts'īnáʔìsh # ; ! "someone looks at him/her again and again"
náyīnáʔìsh+V+T+Pfv+Rep+SbjSg1+DObjSg3:nīnáyīsʔìsh # ; ! "I looked at him/her again and again"
náyīnáʔìsh+V+T+Pfv+Rep+SbjSg2+DObjSg3:nīnáyííʔìsh # ; ! "you_sg looked at him/her again and again"
náyīnáʔìsh+V+T+Pfv+Rep+SbjSg3+DObjSg3:náyīnáyíʔìsh # ; ! "he/she looked at him/her again and again"
náyīnáʔìsh+V+T+Pfv+Rep+SbjPl1+DObjSg3:nīnáyāàʔìsh # ; ! "we looked at him/her again and again"
náyīnáʔìsh+V+T+Pfv+Rep+SbjPl2+DObjSg3:nīnáyāsʔìsh # ; ! "you_pl looked at him/her again and again"
náyīnáʔìsh+V+T+Pfv+Rep+SbjPl3+DObjSg3:nágīyīnáyīʔìsh # ; ! "they looked at him/her again and again"
náyīnáʔìsh+V+T+Pfv+Rep+SbjSg4+DObjSg3:náts'īnáyīʔìsh # ; ! "someone looked at him/her again and again"
nínáyáʔìshí-gūlà+V+T+Pfv+SbjSg1+DObjSg3:nīnáyīsʔìshí-gūlà # ; ! "I might have looked at him/her again and again"
nínáyáʔìshí-gūlà+V+T+Pfv+SbjSg2+DObjSg3:nīnáyííʔìshí-gūlà # ; ! "you_sg might have looked at him/her again and again"
nínáyáʔìshí-gūlà+V+T+Pfv+SbjSg3+DObjSg3:nínáyáʔìshí-gūlà # ; ! "he/she might have looked at him/her again and again"
nínáyáʔìshí-gūlà+V+T+Pfv+SbjPl1+DObjSg3:nínáyāàʔìshí-gūlà # ; ! "we might have looked at him/her again and again"
nínáyáʔìshí-gūlà+V+T+Pfv+SbjPl2+DObjSg3:nīnáyāsʔìshí-gūlà # ; ! "you_pl might have looked at him/her again and again"
nínáyáʔìshí-gūlà+V+T+Pfv+SbjPl3+DObjSg3:nīnágīyāʔìshí-gūlà # ; ! "they might have looked at him/her again and again"
nínáyáʔìshí-gūlà+V+T+Pfv+SbjSg4+DObjSg3:nínáts'áʔìshí-gūlà # ; ! "someone might have looked at him/her again and again"
yīnásʔín-gūlà+V+T+Ipfv+SbjSg1+DObjSg3:násʔín-gūlà # ; ! "I might look at something"
yīnásʔín-gūlà+V+T+Ipfv+SbjSg2+DObjSg3:nánīsʔín-gūlà # ; ! "you_sg might look at something"
yīnásʔín-gūlà+V+T+Ipfv+SbjSg3+DObjSg3:yīnásʔín-gūlà # ; ! "he/she might look at something"
yīnásʔín-gūlà+V+T+Ipfv+SbjPl1+DObjSg3:násāàʔín-gūlà # ; ! "we might look at something"
yīnásʔín-gūlà+V+T+Ipfv+SbjSg2+DObjSg3:násʔín-gūlà # ; ! "you_sg might look at something"
yīnásʔín-gūlà+V+T+Ipfv+SbjPl3+DObjSg3:gīyīnásʔín-gūlà # ; ! "they might look at something"
yīnásʔín-gūlà+V+T+Ipfv+SbjSg4+DObjSg3:ts'īnásʔín-gūlà # ; ! "someone might look at something"
dītɫ'á+V+I+Ipfv+SbjSg1:dīstɫ'á # ; ! "I will run/drive somewhere"
dītɫ'á+V+I+Ipfv+SbjSg2:díítɫ'á # ; ! "you_sg will run/drive somewhere"
dītɫ'á+V+I+Ipfv+SbjSg3:dītɫ'á # ; ! "he/she will run/drive somewhere"
dītɫ'á+V+I+Ipfv+SbjPl1:dāàtɫ'á # ; ! "we will run/drive somewhere"
dītɫ'á+V+I+Ipfv+SbjPl2:dāstɫ'á # ; ! "you_pl will run/drive somewhere"
dītɫ'á+V+I+Ipfv+SbjPl3:gīdītɫ'á # ; ! "they will run/drive somewhere"
dītɫ'á+V+I+Ipfv+SbjSg4:ts'īdītɫ'á # ; ! "someone will run/drive somewhere"
xàtɫ'á+V+I+Ipfv+SbjSg1:xàstɫ'á # ; ! "I will run/drive out"
xàtɫ'á+V+I+Ipfv+SbjSg2:xànītɫ'á # ; ! "you_sg will run/drive out"
xàtɫ'á+V+I+Ipfv+SbjSg3:xàtɫ'á # ; ! "he/she will run/drive out"
xàtɫ'á+V+I+Ipfv+SbjPl1:xàsāàtɫ'á # ; ! "we will run/drive out"
xàtɫ'á+V+I+Ipfv+SbjPl2:xàstɫ'á # ; ! "you_pl will run/drive out"
xàtɫ'á+V+I+Ipfv+SbjPl3:xàgītɫ'á # ; ! "they will run/drive out"
xàtɫ'á+V+I+Ipfv+SbjSg4:xàts'ītɫ'á # ; ! "someone will run/drive out"
nūwák'àsì% dītɫ'á+V+I+Ipfv+SbjSg1:nūwák'àsì% dīstɫ'á # ; ! "I will run/drive that way/in that direction"
nūwák'àsì% dītɫ'á+V+I+Ipfv+SbjSg2:nūwák'àsì% díítɫ'á # ; ! "you_sg will run/drive that way/in that direction"
nūwák'àsì% dītɫ'á+V+I+Ipfv+SbjSg3:nūwák'àsì% dītɫ'á # ; ! "he/she will run/drive that way/in that direction"
nūwák'àsì% dītɫ'á+V+I+Ipfv+SbjPl1:nūwák'àsì% dāàtɫ'á # ; ! "we will run/drive that way/in that direction"
nūwák'àsì% dītɫ'á+V+I+Ipfv+SbjPl2:nūwák'àsì% dāstɫ'á # ; ! "you_pl will run/drive that way/in that direction"
nūwák'àsì% dītɫ'á+V+I+Ipfv+SbjPl3:nūwák'àsì% gīdītɫ'á # ; ! "they will run/drive this way/ in that direction"
nūwák'àsì% dītɫ'á+V+I+Ipfv+SbjSg4:nūwák'àsì% ts'īdītɫ'á # ; ! "someone will run/drive that way/in that direction"
dīstɫ'ò+V+I+Pfv+SbjSg1:dīsīstɫ'ò # ; ! "I started to run/drive somewhere"
dīstɫ'ò+V+I+Pfv+SbjSg2:dīsíítɫ'ò # ; ! "you_sg started to run/drive somewhere"
dīstɫ'ò+V+I+Pfv+SbjSg3:dīstɫ'ò # ; ! "he/she started to run/drive somewhere"
dīstɫ'ò+V+I+Pfv+SbjPl1:dīsāàtɫ'ò # ; ! "we started to run/drive somewhere"
dīstɫ'ò+V+I+Pfv+SbjPl2:dīsāstɫ'ò # ; ! "you_pl started to run/drive somewhere"
dīstɫ'ò+V+I+Pfv+SbjPl3:gīdīstɫ'ò # ; ! "they started to run/drive somewhere"
dīstɫ'ò+V+I+Pfv+SbjSg4:ts'īdīstɫ'ò # ; ! "someone started to run/drive somewhere"
xàyītɫ'ò+V+I+Pfv+SbjSg1:xàyīstɫ'ò # ; ! "I ran/drove out"
xàyītɫ'ò+V+I+Pfv+SbjSg2:xàyítɫ'ò # ; ! "you_sg ran/drove out"
xàyītɫ'ò+V+I+Pfv+SbjSg3:xàyītɫ'ò # ; ! "he/she ran/drove out"
xàyītɫ'ò+V+I+Pfv+SbjPl1:xàyāàtɫ'ò # ; ! "we ran/drove out"
xàyītɫ'ò+V+I+Pfv+SbjPl2:xàyāstɫ'ò # ; ! "you_pl ran/drove out"
xàyītɫ'ò+V+I+Pfv+SbjPl3:xàgátɫ'ò # ; ! "they ran/out"
xàyītɫ'ò+V+I+Pfv+SbjSg4:xàts'átɫ'ò # ; ! "someone ran/out"
yītɫ'áɫ+V+I+Prog+SbjSg1:yīstɫ'áɫ # ; ! "I am running/driving along"
yītɫ'áɫ+V+I+Prog+SbjSg2:yíítɫ'áɫ # ; ! "you_sg are running/driving along"
yītɫ'áɫ+V+I+Prog+SbjSg3:yītɫ'áɫ # ; ! "he/she is running/driving along"
yītɫ'áɫ+V+I+Prog+SbjPl1:yāàtɫ'áɫ # ; ! "we are running/driving along"
yītɫ'áɫ+V+I+Prog+SbjPl2:yāstɫ'áɫ # ; ! "you_pl are running/driving along"
yītɫ'áɫ+V+I+Prog+SbjPl3:gátɫ'áɫ # ; ! "they are running/driving along"
yītɫ'áɫ+V+I+Prog+SbjSg4:ts'átɫ'áɫ # ; ! "someone is running/driving along"
yītɫ'áɫ+V+I+Prog+SbjPl1+Distr:dàyāàtɫ'áɫ # ; ! "we each and every one are running/driving along"
yītɫ'áɫ+V+I+Prog+SbjPl2+Distr:dàyāstɫ'áɫ # ; ! "you_pl each and every one are running/driving along"
yītɫ'áɫ+V+I+Prog+SbjPl3+Distr:dàgátɫ'áɫ # ; ! "they each and every one are running/driving along"
yītɫ'áɫ+V+I+Prog+SbjSg4+Distr:dàts'átɫ'áł # ; ! "someone_pl each and every one are running/driving along"
nààtɫ'á+V+I+Ipfv+SbjSg1:nànīstɫ'á # ; ! "I will arrive by running/driving"
nààtɫ'á+V+I+Ipfv+SbjSg2:nànítɫ'á # ; ! "you_sg will arrive by running/driving"
nààtɫ'á+V+I+Ipfv+SbjSg3:nààtɫ'á # ; ! "he/she will arrive by running/driving"
nààtɫ'á+V+I+Ipfv+SbjPl1:nànāàtɫ'á # ; ! "we will arrive by running/driving"
nààtɫ'á+V+I+Ipfv+SbjPl2:nànāstɫ'á # ; ! "you_pl will arrive by running/driving"
nààtɫ'á+V+I+Ipfv+SbjPl3:nàgītɫ'á # ; ! "they will arrive by running/driving"
nààtɫ'á+V+I+Ipfv+SbjSg4:nàts'ītɫ'á # ; ! "someone will arrive by running/driving"
nààtɫ'á+V+I+Pfv+SbjSg1:nànīstɫ'ò # ; ! "I arrived by running/driving"
nààtɫ'á+V+I+Pfv+SbjSg2:nànítɫ'ò # ; ! "you_sg arrived by running/driving"
nààtɫ'á+V+I+Pfv+SbjSg3:nààtɫ'ò # ; ! "he/she arrived by running/driving"
nààtɫ'á+V+I+Pfv+SbjPl1:nànāàtɫ'ò # ; ! "we arrived by running/driving"
nààtɫ'á+V+I+Pfv+SbjPl2:nànāstl'ò # ; ! "you_pl arrived by running/driving"
nààtɫ'á+V+I+Pfv+SbjPl3:nàgítɫ'ò # ; ! "they arrived by running/driving"
nààtɫ'á+V+I+Pfv+SbjSg4:nàts'ítɫ'ò # ; ! "someone arrived by running/driving"
nààtɫ'á+V+I+Prog+SbjSg1:nàyīstɫ'áɫ # ; ! "I am arriving running/driving"
nààtɫ'á+V+I+Ipfv+SbjSg2:nàyítɫ'áɫ # ; ! "you_sg arriving running/driving"
nààtɫ'á+V+I+Prog+SbjSg3:nàyītɫ'áɫ # ; ! "he/she is arriving running/driving"
nààtɫ'á+V+I+Prog+SbjPl1:nàyāàtɫ'áɫ # ; ! "we are arriving running/driving"
nààtɫ'á+V+I+Prog+SbjPl2:nàyāstɫ'áɫ # ; ! "you_pl are arriving running/driving"
nààtɫ'á+V+I+Prog+SbjPl3:nàgátɫ'áɫ # ; ! "they are arriving running/driving"
nààtɫ'á+V+I+Prog+SbjSg4:nàts'átɫ'áɫ # ; ! "someone is arriving running/driving"
nīnátɫ'ò+V+I+Pfv+SbjSg1:nīnánīstɫ'ò # ; ! "I arrived running/driving again"
nīnátɫ'ò+V+I+Pfv+SbjSg2:nīnánítɫ'ò # ; ! "you_sg arrived running/driving again"
nīnátɫ'ò+V+I+Pfv+SbjSg3:nīnátɫ'ò # ; ! "he/she arrived running/driving again"
nīnátɫ'ò+V+I+Pfv+SbjPl1:nīnánāàtɫ'ò # ; ! "we arrived running/driving again"
nīnátɫ'ò+V+I+Pfv+SbjPl2:nīnánāstl'ò # ; ! "you_pl arrived running/driving again"
nīnátɫ'ò+V+I+Pfv+SbjPl3:nīnágītɫ'ò # ; ! "they arrived running/driving again"
nīnátɫ'ò+V+I+Pfv+SbjSg4:nīnáts'ítɫ'ò # ; ! "someone arrived running/driving again"
nádātɫ'ásh+V+I+Pfv+Rep+SbjSg1:nádīyīstɫ'ásh # ; ! "I started running/driving somewhere again and again"
nádātɫ'ásh+V+I+Pfv+Rep+SbjSg2:nádīyítɫ'ásh # ; ! "you_sg started running/driving somewhere again and again"
nádātɫ'ásh+V+I+Pfv+Rep+SbjSg3:nádātɫ'ásh # ; ! "he/she started running/driving somewhere again and again"
nádātɫ'ásh+V+I+Pfv+Rep+SbjPl1:nádīyāàtɫ'ásh # ; ! "we started running/driving somewhere again and again"
nádātɫ'ásh+V+I+Pfv+Rep+SbjPl2:nádīyāstɫ'ásh # ; ! "you_pl started running/driving somewhere again and again"
nádātɫ'ásh+V+I+Pfv+Rep+SbjPl3:nágīdātɫ'ásh # ; ! "they started running/driving somewhere again and again"
nádātɫ'ásh+V+I+Pfv+Rep+SbjSg4:náts'īdātɫ'ásh # ; ! "someone started running/driving somewhere again and again"
nìnátɫ'ásh+V+I+Ipfv+Rep+SbjSg1:nìnástɫ'ásh # ; ! "I arrive by running/driving again and again"
nìnátɫ'ásh+V+I+Ipfv+Rep+SbjSg2:nìnánītɫ'ásh # ; ! "you_sg arrive by running/driving again and again"
nìnátɫ'ásh+V+I+Ipfv+Rep+SbjSg3:nìnátɫ'ásh # ; ! "he/she arrives by running/driving again and again"
nìnátɫ'ásh+V+I+Pfv+Rep+SbjPl1:nìnásāàtɫ'ásh # ; ! "we arrived by running/driving again and again"
nìnátɫ'ásh+V+I+Pfv+Rep+SbjPl2:nìnástɫ'ásh # ; ! "you_pl arrived by running/driving again and again"
nìnátɫ'ásh+V+I+Pfv+Rep+SbjPl3:nìnágītɫ'ásh # ; ! "they arrived by running/driving again and again"
nìnátɫ'ásh+V+I+Ipfv+Rep+SbjSg4:nìnáts'ītɫ'ásh # ; ! "someone arrives by running/driving again and again"
dītɫ'á% gwáyìyīlá-hī+V+T+Ipfv+SbjSg1+DObjSg3:dītɫ'á% gwáyīstɫá-hī # ; ! "I will make him/her run/drive later on"
dītɫ'á% gwáyìyīlá-hī+V+T+Ipfv+SbjSg2+DObjSg3:dītɫ'á% gwáyílá-hī # ; ! "you_sg will make him/her run/drive later on"
dītɫ'á% gwáyìyīlá-hī+V+T+Ipfv+SbjSg3+DObjSg3:dītɫ'á% gwáyìyīlá-hī # ; ! "he/she will make him/her run/drive later on"
dītɫ'á% gwáyìyīlá-hī+V+T+Ipfv+SbjPl1+DObjSg3:dītɫ'á% gwáyāàlá-hī # ; ! "we will make him/her run/drive later on"
dītɫ'á% gwáyìyīlá-hī+V+T+Ipfv+SbjPl2+DObjSg3:dītɫ'á% gwáyāɫá-hī # ; ! "you_pl will make him/her run/drive later on"
dītɫ'á% gwáyìyīlá-hī+V+T+Ipfv+SbjPl3+DObjSg3:dītɫ'á% gwágīyīyīlá-hī # ; ! "they will make him/her run/drive later on"
dītɫ'á% gwáyìyīlá-hī+V+T+Ipfv+SbjSg4+DObjSg3:dītɫ'á% gwáts'īlá-hī # ; ! "someone will make him/her run/drive later on"
īzí+V+I+Ipfv+SbjSg1:īsí # ; ! "I am reading (something)"
īzí+V+I+Ipfv+SbjSg2:īnīzí # ; ! "you_sg are reading (something)"
īzí+V+I+Ipfv+SbjSg3:īzí # ; ! "he/she is reading (something)"
īzí+V+I+Ipfv+SbjPl1:īsāàzí # ; ! "we are reading (something)"
īzí+V+I+Ipfv+SbjPl2:āsí # ; ! "you_pl are reading (something)"
īzí+V+I+Ipfv+SbjPl3:īgīzí # ; ! "they are reading (something)"
īzí+V+I+Ipfv+SbjSg4:īts'īzí # ; ! "someone is reading (something)"
yīzí+V+T+Ipfv+SbjSg1+DObjSg3:mīsí # ; ! "I am reading it"
yīzí+V+T+Ipfv+SbjSg2+DObjSg3:mīnīzí # ; ! "you_sg are reading it"
yīzí+V+T+Ipfv+SbjSg3+DObjSg3:yīzí # ; ! "he/she is reading it"
yīzí+V+T+Ipfv+SbjPl1+DObjSg3:mīsāàzí # ; ! "we are reading it"
yīzí+V+T+Ipfv+SbjPl2+DObjSg3:māsí # ; ! "you_pl are reading it"
yīzí+V+T+Ipfv+SbjPl3+DObjSg3:gīyīzí # ; ! "they are reading it"
yīzí+V+T+Ipfv+SbjSg4+DObjSg3:mīts'īzí # ; ! "someone is reading it"
dīyí% dátɫ'ìshí% īyízíɫī+V+T+Ipfv+SbjSg1+DObjSg3:dīyí% dátɫ'ìshí% īyīsíɫī # ; ! "I will read this book later on"
dīyí% dátɫ'ìshí% īyízíɫī+V+T+Ipfv+SbjSg2+DObjSg3:dīyí% dátɫ'ìshí% īyīzíɫī # ; ! "you_sg will read this book later on"
dīyí% dátɫ'ìshí% īyízíɫī+V+T+Ipfv+SbjSg3+DObjSg3:dīyí% dátɫ'ìshí% īyízíɫī # ; ! "he/she will read this book later on"
dīyí% dátɫ'ìshí% īyízíɫī+V+T+Ipfv+SbjPl1+DObjSg3:dīyí% dátɫ'ìshí% īyāàzíɫī # ; ! "we will read this book later on"
dīyí% dátɫ'ìshí% īyízíɫī+V+T+Ipfv+SbjPl2+DObjSg3:dīyí% dátɫ'ìshí% īyāsíɫī # ; ! "you_pl are will read this book later on"
dīyí% dátɫ'ìshí% īyízíɫī+V+T+Ipfv+SbjPl3+DObjSg3:dīyí% dátɫ'ìshí% īgīyīzíɫī # ; ! "they will read this book later on"
dīyí% dátɫ'ìshí% īyízíɫī+V+T+Ipfv+SbjSg4+DObjSg3:dīyí% dátɫ'ìshí% īts'īyīzíɫī # ; ! "someone will read this book later on"
īzí+V+I+Pfv+SbjSg1:īyīsīn # ; ! "I have read (something)"
īzí+V+I+Pfv+SbjSg2:īyízīn # ; ! "you_sg have read (something)"
īzí+V+I+Pfv+SbjSg3:īyīzīn # ; ! "he/she has read (something)"
īzí+V+I+Pfv+SbjPl1:īyāàzīn # ; ! "we have read (something)"
īzí+V+I+Pfv+SbjPl2:īyāsīn # ; ! "you_pl have read (something)"
īzí+V+I+Pfv+SbjPl3:īgīyīzīn # ; ! "they have read (something)"
īzí+V+I+Pfv+SbjSg4:īts'īyīzīn # ; ! "someone has read (something)"
dīyí% dátɫ'ìshí% īyízíɫī+V+T+Pfv+SbjSg1+DObjSg3:dīyí% dátɫ'ìshí% īyīsīn # ; ! "I have read this book"
dīyí% dátɫ'ìshí% īyízíɫī+V+T+Pfv+SbjSg2+DObjSg3:dīyí% dátɫ'ìshí% īyīzīn # ; ! "you_sg have read this book"
dīyí% dátɫ'ìshí% īyízíɫī+V+T+Pfv+SbjSg3+DObjSg3:dīyí% dátɫ'ìshí% īyīzīn # ; ! "he/she has read this book"
dīyí% dátɫ'ìshí% īyízíɫī+V+T+Pfv+SbjPl1+DObjSg3:dīyí% dátɫ'ìshí% īyāàzīn # ; ! "we have read this book"
dīyí% dátɫ'ìshí% īyízíɫī+V+T+Pfv+SbjPl2+DObjSg3:dīyí% dátɫ'ìshí% īyāsīn # ; ! "you_pl have read this book"
dīyí% dátɫ'ìshí% īyízíɫī+V+T+Pfv+SbjPl3+DObjSg3:dīyí% dátɫ'ìshí% īgīyīzīn # ; ! "they have read this book"
dīyí% dátɫ'ìshí% īyízíɫī+V+T+Pfv+SbjSg4+DObjSg3:dīyí% dátɫ'ìshí% īts'īyīzīn # ; ! "someone has read this book"
yīzí+V+T+Pfv+Rep+SbjSg1+DObjSg3:námīsísh # ; ! "I read it again and again"
yīzí+V+T+Pfv+Rep+SbjSg2+DObjSg3:námīnīzísh # ; ! "you_sg read it again and again"
yīzí+V+T+Ipfv+Rep+SbjSg3+DObjSg3:náyīzísh # ; ! "he/she is reads it again and again"
yīzí+V+T+Pfv+Rep+SbjPl1+DObjSg3:námīsāàzísh # ; ! "we read it again and again"
yīzí+V+T+Pfv+Rep+SbjPl2+DObjSg3:námāsísh # ; ! "you_pl read it again and again"
yīzí+V+T+Pfv+Rep+SbjPl3+DObjSg3:nágīyīzísh # ; ! "they read it again and again"
yīzí+V+T+Ipfv+Rep+SbjSg4+DObjSg3:námīts'īzísh # ; ! "someone reads it again and again"
màgúdílō+V+I+Ipfv+SbjSg1:sàgúdílō # ; ! "I am sick"
màgúdílō+V+I+Ipfv+SbjSg2:nàgúdílō # ; ! "you_sg are sick"
màgúdílō+V+I+Ipfv+SbjSg3:màgúdílō # ; ! "he/she/it is sick"
màgúdílō+V+I+Ipfv+SbjPl1:nīīhàgúdílō # ; ! "we are sick"
màgúdílō+V+I+Ipfv+SbjPl2:nīhàgúdílō # ; ! "you_pl are sick"
màgúdílō+V+I+Ipfv+SbjPl3:gīmàgúdílō # ; ! "they are sick"
màgúdílō+V+I+Ipfv+SbjSg4:gwàgúdílō # ; ! "someone is sick"
mànágúdílō+V+I+Ipfv+SbjSg1:sànágúdílō # ; ! "I am sick again"
mànágúdílō+V+I+Ipfv+SbjSg2:nánágúdílō # ; ! "you_sg are sick again"
mànágúdílō+V+I+Ipfv+SbjSg3:mànágúdílō # ; ! "he/she is sick again"
mànágúdílō+V+I+Ipfv+SbjPl1:nīīhànágúdílō # ; ! "we are sick again"
mànágúdílō+V+I+Ipfv+SbjPl2:nīhànágúdílō # ; ! "you_pl are sick again"
mànágúdílō+V+I+Ipfv+SbjPl3:gīmànágúdílō # ; ! "they are sick again"
mànágúdílō+V+I+Ipfv+SbjSg4:gwànágúdílō # ; ! "someone is sick again"
dīdzīnīsà% ák'ó% màgúdìlō+V+I+Ipfv+SbjSg1:dīdzīnīsà% ák'ó% sàgúdílō # ; ! "I am still sick today"
dīdzīnīsà% ák'ó% màgúdìlō+V+I+Ipfv+SbjSg2:dīdzīnīsà% ák'ó% nàgúdílō # ; ! "you_sg are still sick today"
dīdzīnīsà% ák'ó% màgúdìlō+V+I+Ipfv+SbjSg3:dīdzīnīsà% ák'ó% màgúdìlō # ; ! "he/she is still sick today"
dīdzīnīsà% ák'ó% màgúdìlō+V+I+Ipfv+SbjPl1:dīdzīnīsà% ák'ó% nīīhàgúdílō # ; ! "we are still sick today"
dīdzīnīsà% ák'ó% màgúdìlō+V+I+Ipfv+SbjPl2:dīdzīnīsà% ák'ó% nīhàgúdílō # ; ! "you_pl are still sick today"
dīdzīnīsà% ák'ó% màgúdìlō+V+I+Ipfv+SbjPl3:dīdzīnīsà% ák'ó% gīmàgúdílō # ; ! "they are still sick today"
dīdzīnīsà% ák'ó% màgúdìlō+V+I+Ipfv+SbjSg4:dīdzīnīsà% ák'ó% gwàgúdílō # ; ! "someone is still sick today"
dīdzīnīsà% mànágúdìlō+V+I+Ipfv+SbjSg1:dīdzīnīsà% sànágúdílō # ; ! "I am sick again today"
dīdzīnīsà% mànágúdìlō+V+I+Ipfv+SbjSg2:dīdzīnīsà% nànágúdílō # ; ! "you_sg are sick again today"
dīdzīnīsà% mànágúdìlō+V+I+Ipfv+SbjSg3:dīdzīnīsà% mànágúdìlō # ; ! "he/she is sick again today"
dīdzīnīsà% mànágúdìlō+V+I+Ipfv+SbjPl1:dīdzīnīsà% nīīhànágúdílō # ; ! "we are sick again today"
dīdzīnīsà% mànágúdìlō+V+I+Ipfv+SbjPl2:dīdzīnīsà% nīhànágúdílō # ; ! "you_pl are sick again today"
dīdzīnīsà% mànágúdìlō+V+I+Ipfv+SbjPl3:dīdzīnīsà% gīmànágúdílō # ; ! "they are sick again today"
dīdzīnīsà% mànágúdìlō+V+I+Ipfv+SbjSg4:dīdzīnīsà% gwànágúdílō # ; ! "someone is sick again today"
xīgògù% màgúdìyílō+V+I+Pfv+SbjSg1:xīgògù% sàgúdìyīlō # ; ! "I was sick yesterday"
xīgògù% màgúdìyílō+V+I+Pfv+SbjSg2:xīgògù% nàgúdìyílō # ; ! "you_sg were sick yesterday"
xīgògù% màgúdìyílō+V+I+Pfv+SbjSg3:xīgògù% màgúdìyílō # ; ! "he/she was sick yesterday"
xīgògù% màgúdìyílō+V+I+Pfv+SbjPl1:xīgògù% nīīhàgúdìyílō # ; ! "we were sick yesterday"
xīgògù% màgúdìyílō+V+I+Pfv+SbjPl2:xīgògù% nīhàgúdìyílō # ; ! "you_pl were sick yesterday"
xīgògù% màgúdìyílō+V+I+Pfv+SbjPl3:xīgògù% gīmàgúdìyílō # ; ! "they were sick yesterday"
xīgògù% màgúdìyílō+V+I+Pfv+SbjSg4:xīgògù% gwàgúdìyílō # ; ! "someone was sick yesterday"
dàʔi% màgúúdílōdà+V+I+Ipfv+SbjSg1:dàʔi% sàgúúdílōdà # ; ! "how am I sick"
dàʔi% màgúúdílōdà+V+I+Ipfv+SbjSg2:dàʔi% nàgúúdílōdà # ; ! "how are you_sg sick"
dàʔi% màgúúdílōdà+V+I+Ipfv+SbjSg3:dàʔi% màgúúdílōdà # ; ! "how is he/she sick"
dàʔi% màgúúdílōdà+V+I+Ipfv+SbjPl1:dàʔi% nīīhàgúúdílōdà # ; ! "how are we sick"
dàʔi% màgúúdílōdà+V+I+Ipfv+SbjPl2:dàʔi% nīhàgúúdílōdà # ; ! "how are you_pl sick"
dàʔi% màgúúdílōdà+V+I+Ipfv+SbjPl3:dàʔi% gīmàgúúdílōdà # ; ! "how are they sick"
dàʔi% màgúúdílōdà+V+I+Ipfv+SbjSg4:dàʔi% gwàgúúdílōdà # ; ! "how is someone sick"
tíyá% màgúdílō+V+I+Ipfv+SbjSg1:tíyá% sàgúdílō # ; ! "I am very sick"
tíyá% màgúdílō+V+I+Ipfv+SbjSg2:tíyá% nàgúdílō # ; ! "you_sg are very sick"
tíyá% màgúdílō+V+I+Ipfv+SbjSg3:tíyá% màgúdílō # ; ! "he/she is very sick"
tíyá% màgúdílō+V+I+Ipfv+SbjPl1:tíyá% nīīhàgúdílō # ; ! "we are very sick"
tíyá% màgúdílō+V+I+Ipfv+SbjPl2:tíyá% nīhàgúdílō # ; ! "you_pl are very sick"
tíyá% màgúdílō+V+I+Ipfv+SbjPl3:tíyá% gīmàgúdílō # ; ! "they are very sick"
tíyá% màgúdílō+V+I+Ipfv+SbjSg4:tíyá% gwàgúdílō # ; ! "someone is very sick"
màgúdīdíyīlōt+V+I+Ipfv+SbjSg1:sàgúdīdíyīlōt # ; ! "I am starting to get sick"
màgúdīdíyīlōt+V+I+Ipfv+SbjSg2:nàgúdīdíyīlōt # ; ! "you_sg are starting to get sick"
màgúdīdíyīlōt+V+I+Ipfv+SbjSg3:màgúdīdíyīlōt # ; ! "he/she is starting to get sick"
màgúdīdíyīlōt+V+I+Ipfv+SbjPl1:nīīhàgúdīdíyīlōt # ; ! "we are starting to get sick"
màgúdīdíyīlōt+V+I+Ipfv+SbjPl2:nīhàgúdīdíyīlōt # ; ! "you_pl are starting to get sick"
màgúdīdíyīlōt+V+I+Ipfv+SbjPl3:gīmàgúdīdíyīlōt # ; ! "they are starting to get sick"
màgúdīdíyīlōt+V+I+Ipfv+SbjSg4:gwàgúdīdíyīlōt # ; ! "someone is starting to get sick"
mànágúdílōt+V+I+Ipfv+SbjSg1:sànágúdílōt # ; ! "I will become sick again"
mànágúdílōt+V+I+Ipfv+SbjSg2:nànágúdílōt # ; ! "you_sg will become sick again"
mànágúdílōt+V+I+Ipfv+SbjSg3:mànágúdílōt # ; ! "he/she will become sick again"
mànágúdílōt+V+I+Ipfv+SbjPl1:nīīhànágúdílōt # ; ! "we will become sick again"
mànágúdílōt+V+I+Ipfv+SbjPl2:nīhànágúdílōt # ; ! "you_pl will become sick again"
mànágúdílōt+V+I+Ipfv+SbjPl3:gīmànágúdílōt # ; ! "they will become sick again"
mànágúdílōt+V+I+Ipfv+SbjSg4:gwànágúdílōt # ; ! "someone will become sick again"
màgúdísdlōt+V+I+Pfv+SbjSg1:sàgúdísdlōt # ; ! "I became sick"
màgúdísdlōt+V+I+Pfv+SbjSg2:nàgúdísdlōt # ; ! "you_sg became sick"
màgúdísdlōt+V+I+Pfv+SbjSg3:màgúdísdlōt # ; ! "he/she became sick"
màgúdísdlōt+V+I+Pfv+SbjPl1:nīīhàgúdísdlōt # ; ! "we became sick"
màgúdísdlōt+V+I+Pfv+SbjPl2:nīhàgúdísdlōt # ; ! "you_pl became sick"
màgúdísdlōt+V+I+Pfv+SbjPl3:gīmàgúdíslōt # ; ! "they became sick"
màgúdísdlōt+V+I+Pfv+SbjSg4:gwàgúdísdlōt # ; ! "someone became sick"
màgúdísdlōt+V+I+Prog+SbjSg1:sàgúdīdīyīlōɫ # ; ! "I am becoming sick"
màgúdísdlōt+V+I+Prog+SbjSg2:nàgúdīdīyīlōɫ # ; ! "you_sg are becoming sick"
màgúdísdlōt+V+I+Prog+SbjSg3:màgúdīdīyīlōɫ # ; ! "he/she is becoming sick"
màgúdísdlōt+V+I+Prog+SbjPl1:nīīhàgúdīdíyīlōɫ # ; ! "we are becoming sick"
màgúdísdlōt+V+I+Prog+SbjPl2:nīhàgúdīdíyīlōɫ # ; ! "you_pl are becoming sick"
màgúdísdlōt+V+I+Prog+SbjPl3:gīmàgúdīdīyīlōɫ # ; ! "they are becoming sick"
màgúdísdlōt+V+I+Prog+SbjSg4:gwàgúdīdīyilōɫ # ; ! "someone is becoming sick"
màgúdísdlōt+V+I+Ipfv+Rep+SbjSg1:sànágúdílōsh # ; ! "I become sick again and again"
màgúdísdlōt+V+I+Ipfv+Rep+SbjSg2:nínágúdílōsh # ; ! "you_sg become sick again and again"
màgúdísdlōt+V+I+Ipfv+Rep+SbjSg3:mànágúdílōsh # ; ! "he/she becomes sick again and again"
màgúdísdlōt+V+I+Ipfv+Rep+SbjPl1:nīīhànágúdílōsh # ; ! "we become sick again and again"
màgúdísdlōt+V+I+Ipfv+Rep+SbjPl2:nīhànágúdílōsh # ; ! "you_pl become sick again and again"
màgúdísdlōt+V+I+Ipfv+Rep+SbjPl3:gīmànágúdílōsh # ; ! "they become sick again and again"
màgúdísdlōt+V+I+Ipfv+Rep+SbjSg4:gwànágúdílōsh # ; ! "someone becomes sick again and again"
màgúdílōō% áyīlá+V+T+Ipfv+SbjSg1+DObjSg3:màgúdílōō% ástɫá # ; ! "I will make him/her sick"
màgúdílōō% áyīlá+V+T+Ipfv+SbjSg2+DObjSg3:màgúdílōō% ánīlá # ; ! "you_sg will make him/her sick"
màgúdílōō% áyīlá+V+T+Ipfv+SbjSg3+DObjSg3:màgúdílōō% áyīlá # ; ! "he/she will make him/her sick"
màgúdílōō% áyīlá+V+T+Ipfv+SbjPl1+DObjSg3:màgúdílōō% ásāàlá # ; ! "we will make him/her sick"
màgúdílōō% áyīlá+V+T+Ipfv+SbjPl2+DObjSg3:màgúdílōō% áɫá # ; ! "you_pl will make him/her sick"
màgúdílōō% áyīlá+V+T+Ipfv+SbjPl3+DObjSg3:màgúdílōō% ágīyīlá # ; ! "they will make him/her sick"
màgúdílōō% áyīlá+V+T+Ipfv+SbjSg4+DObjSg3:màgúdílōō% áts'īlá # ; ! "someone will make him/her sick"
màgúdílōō% áyīlá+V+T+Pfv+SbjSg1+DObjSg3:màgúdílōō% ástɫàg # ; ! "I made him/her sick"
màgúdílōō% áyīlá+V+T+Pfv+SbjSg2+DObjSg3:màgúdílōō% ánīlàg # ; ! "you_sg made him/her sick"
màgúdílōō% áyīlá+V+T+Pfv+SbjSg3+DObjSg3:màgúdílōō% áyīlàg # ; ! "he/she made him/her sick"
màgúdílōō% áyīlá+V+T+Pfv+SbjPl1+DObjSg3:màgúdílōō% ásāàlàg # ; ! "we made him/her sick"
màgúdílōō% áyīlá+V+T+Pfv+SbjPl2+DObjSg3:màgúdílōō% áɫàg # ; ! "you_pl made him/her sick"
màgúdílōō% áyīlá+V+T+Pfv+SbjPl3+DObjSg3:màgúdílōō% ágīyīlàg # ; ! "they made him/her sick"
màgúdílōō% áyīlá+V+T+Pfv+SbjSg4+DObjSg3:màgúdílōō% áts'īlàg # ; ! "someone made him/her sick"
màgúdílōō% áyīlá+V+T+Pfv+SbjSg1+DObjSg3+Neg:dúmàgúdílōō% ástɫàg # ; ! "I made him/her not to be sick"
màgúdílōō% áyīlá+V+T+Pfv+SbjSg2+DObjSg3+Neg:dúmàgúdílōō% ánīlàg # ; ! "you_sg made him/her not to be sick"
màgúdílōō% áyīlá+V+T+Pfv+SbjSg3+DObjSg3+Neg:dúmàgúdílōō% áyīlàg # ; ! "he/she made him/her not to be sick"
màgúdílōō% áyīlá+V+T+Pfv+SbjPl1+DObjSg3+Neg:dúmàgúdílōō% ásāàlàg # ; ! "we made him/her not to be sick"
màgúdílōō% áyīlá+V+T+Pfv+SbjPl2+DObjSg3+Neg:dúmàgúdílōō% áɫàg # ; ! "you_pl made him/her not to be sick"
màgúdílōō% áyīlá+V+T+Pfv+SbjPl3+DObjSg3+Neg:dúmàgúdílōō% ágīyīlàg # ; ! "they made him/her not to be sick"
màgúdílōō% áyīlá+V+T+Pfv+SbjSg4+DObjSg3+Neg:dúmàgúdílōō% áts'īlàg # ; ! "someone made him/her not to be sick"
mànágúdílōō% áyīlàg+V+T+Pfv+SbjSg1+DObjSg3:mànágúdílōō% ástɫàg # ; ! "I made him/her sick again"
mànágúdílōō% áyīlàg+V+T+Pfv+SbjSg2+DObjSg3:mànágúdílōō% ánīlàg # ; ! "you_sg made him/her sick again"
mànágúdílōō% áyīlàg+V+T+Pfv+SbjSg3+DObjSg3:mànágúdílōō% áyīlàg # ; ! "he/she made him/her sick again"
mànágúdílōō% áyīlàg+V+T+Pfv+SbjPl1+DObjSg3:mànágúdílōō% ásāàlàg # ; ! "we made him/her sick again"
mànágúdílōō% áyīlàg+V+T+Pfv+SbjPl2+DObjSg3:mànágúdílōō% áɫàg # ; ! "you_pl made him/her sick again"
mànágúdílōō% áyīlàg+V+T+Pfv+SbjPl3+DObjSg3:mànágúdílōō% ágīyīlàg # ; ! "they made him/her sick again"
mànágúdílōō% áyīlàg+V+T+Pfv+SbjSg4+DObjSg3:mànágúdílōō% áts'īlàg # ; ! "someone made him/her sick again"
màgúdílōō% áyīdīdáláɫ+V+T+Prog+SbjSg1+DObjSg3:màgúdílōō% ádīdìyīstɫáɫ # ; ! "I am making him/her become sick"
màgúdílōō% áyīdīdáláɫ+V+T+Prog+SbjSg2+DObjSg3:màgúdílōō% ádīdìyíláɫ # ; ! "you_sg are making him/her become sick"
màgúdílōō% áyīdīdáláɫ+V+T+Prog+SbjSg3+DObjSg3:màgúdílōō% áyīdīdáláɫ # ; ! "he/she is making him/her become sick"
màgúdílōō% áyīdīdáláɫ+V+T+Prog+SbjPl1+DObjSg3:màgúdílōō% ádīdìyāàláɫ # ; ! "we are making him/her become sick"
màgúdílōō% áyīdīdáláɫ+V+T+Prog+SbjPl2+DObjSg3:màgúdílōō% ádīdìyāɫáɫ # ; ! "you_pl are making him/her become sick"
màgúdílōō% áyīdīdáláɫ+V+T+Prog+SbjPl3+DObjSg3:màgúdílōō% ágīyīdīdáláɫ # ; ! "they are making him/her become sick"
màgúdílōō% áyīdīdáláɫ+V+T+Prog+SbjSg4+DObjSg3:màgúdílōō% áts'īdīdáláɫ # ; ! "someone is making him/her become sick"
mànágúdílōsh% gwánáyīʔīsh+V+T+Ipfv+Rep+SbjSg1+DObjSg3:mànágúdílōsh% gwánásʔīsh # ; ! "I keep making him/her become sick again and again"
mànágúdílōsh% gwánáyīʔīsh+V+T+Ipfv+Rep+SbjSg2+DObjSg3:mànágúdílōsh% gwánánīʔīsh # ; ! "you_sg keep making him/her become sick again and again"
mànágúdílōsh% gwánáyīʔīsh+V+T+Ipfv+Rep+SbjSg3+DObjSg3:mànágúdílōsh% gwánáyīʔīsh # ; ! "he/she keeps making him/her become sick again and again"
mànágúdílōsh% gwánáyīʔīsh+V+T+Ipfv+Rep+SbjPl1+DObjSg3:mànágúdílōsh% gwánásāàʔīsh # ; ! "we keep making him/her become sick again and again"
mànágúdílōsh% gwánáyīʔīsh+V+T+Ipfv+Rep+SbjPl2+DObjSg3:mànágúdílōsh% gwánásʔīsh # ; ! "you_pl keep making him/her become sick again and again"
mànágúdílōsh% gwánáyīʔīsh+V+T+Ipfv+Rep+SbjPl3+DObjSg3:mànágúdílōsh% gwánágīyīʔīsh # ; ! "they keep making him/her become sick again and again"
mànágúdílōsh% gwánáyīʔīsh+V+T+Ipfv+Rep+SbjSg4+DObjSg3:mànágúdílōsh% gwánáts'īʔīsh # ; ! "someone keep making him/her become sick again and again"
mītsì% àgúdīlō+V+T+Ipfv+SbjSg1+DObjSg3:sītsì% àgúdīlō # ; ! "I have a headache"
mītsì% àgúdīlō+V+T+Ipfv+SbjSg2+DObjSg3:nītsì% àgúdīlō # ; ! "you_sg have a headache"
mītsì% àgúdīlō+V+T+Ipfv+SbjSg3+DObjSg3:mītsì% àgúdīlō # ; ! "he/she has a headache"
mītsì% àgúdīlō+V+T+Ipfv+SbjPl1+DObjSg3:nīīhītsì% àgúdīlō # ; ! "we have a headache"
mītsì% àgúdīlō+V+T+Ipfv+SbjPl2+DObjSg3:nīhītsì% àgúdīlō # ; ! "you_pl have a headache"
mītsì% àgúdīlō+V+T+Ipfv+SbjPl3+DObjSg3:gīmītsì% àgúdīlō # ; ! "they have a headache"
mītsì% àgúdīlō+V+T+Ipfv+SbjSg4+DObjSg3:gūtsì% àgúdīlō # ; ! "someone has a headache"
mītsì% àgúdīlō+V+T+Pfv+SbjSg1+DObjSg3:sītsì% àgúdīyīlò # ; ! "I had a headache"
mītsì% àgúdīlō+V+T+Pfv+SbjSg2+DObjSg3:nītsì% àgúdīyīlò # ; ! "you_sg had a headache"
mītsì% àgúdīlō+V+T+Pfv+SbjSg3+DObjSg3:mītsì% àgúdīyīlò # ; ! "he/she had a headache"
mītsì% àgúdīlō+V+T+Pfv+SbjPl1+DObjSg3:nīīhītsì% àgúdīyīlò # ; ! "we had a headache"
mītsì% àgúdīlō+V+T+Pfv+SbjPl2+DObjSg3:nīhītsì% àgúdīyīlò # ; ! "you_pl had a headache"
mītsì% àgúdīlō+V+T+Pfv+SbjPl3+DObjSg3:gīmītsì% àgúdīyīlò # ; ! "they had a headache"
mītsì% àgúdīlō+V+T+Pfv+SbjSg4+DObjSg3:gūtsì% àgúdīyīlò # ; ! "someone had a headache"
mītsì% àgúdīdīyīlòɫ+V+T+Ipfv+SbjSg1+DObjSg3:sītsì% àgúdīdīyīlòɫ # ; ! "I am getting a headache"
mītsì% àgúdīdīyīlòɫ+V+T+Ipfv+SbjSg2+DObjSg3:nītsì% àgúdīdīyīlòɫ # ; ! "you_sg are getting a headache"
mītsì% àgúdīdīyīlòɫ+V+T+Ipfv+SbjSg3+DObjSg3:mītsì% àgúdīdīyīlòɫ # ; ! "he/she is getting a headache"
mītsì% àgúdīdīyīlòɫ+V+T+Ipfv+SbjPl1+DObjSg3:nīīhītsì% àgúdīdīyīlòɫ # ; ! "we are getting a headache"
mītsì% àgúdīdīyīlòɫ+V+T+Ipfv+SbjPl2+DObjSg3:nīhītsì% àgúdīdīyīlòɫ # ; ! "you_pl are getting a headache"
mītsì% àgúdīdīyīlòɫ+V+T+Ipfv+SbjPl3+DObjSg3:gīmītsì% àgúdīdīyīlòɫ # ; ! "they are getting a headache"
mītsì% àgúdīdīyīlòɫ+V+T+Ipfv+SbjSg4+DObjSg3:gūtsì% àgúdīdīyīlòɫ # ; ! "someone is getting a headache"
mīwù% àgúdīlō+V+I+Ipfv+SbjSg1:sīwù% àgúdīlō # ; ! "I have a toothache/aching teeth"
mīwù% àgúdīlō+V+I+Ipfv+SbjSg2:nīwù% àgúdīlō # ; ! "you_sg have a toothache/aching teeth"
mīwù% àgúdīlō+V+I+Ipfv+SbjSg3:mīwù% àgúdīlō # ; ! "he/she has a toothache/aching teeth"
mīwù% àgúdīlō+V+I+Ipfv+SbjPl1:nīīhīwù% àgúdīlō # ; ! "we have a toothache our teeth are aching"
mīwù% àgúdīlō+V+I+Ipfv+SbjPl2:nīhīwù% àgúdīlō # ; ! "you_pl have a toothache /aching teeth"
mīwù% àgúdīlō+V+I+Ipfv+SbjPl3:gīmīwù% àgúdīlō # ; ! "they have a toothache /aching teeth"
mīwù% àgúdīlō+V+I+Ipfv+SbjSg4:gūwù% àgúdīlō # ; ! "someone has a toothache/aching teeth"
mīwù% àgúdīlō+V+I+Pfv+SbjSg1:sīwù% àgúdìyīlò # ; ! "I had a toothache/aching teeth"
mīwù% àgúdīlō+V+I+Pfv+SbjSg2:nīwù% àgúdīyīlò # ; ! "you_sg had a toothache/aching teeth"
mīwù% àgúdīlō+V+I+Pfv+SbjSg3:mīwù% àgúdīyīlò # ; ! "he/she had a toothache/aching teeth"
mīwù% àgúdīlō+V+I+Pfv+SbjPl1:nīīhīwù% àgúdīyīlò # ; ! "we had a toothache/aching teeth"
mīwù% àgúdīlō+V+I+Pfv+SbjPl2:nīhīwù% àgúdīyīlò # ; ! "you_pl had a toothache/aching teeth"
mīwù% àgúdīlō+V+I+Pfv+SbjPl3:gīmīwù% àgúdīyīlò # ; ! "they had a toothache/aching teeth"
mīwù% àgúdīlō+V+I+Pfv+SbjSg4:gūwù% àgúdīyīlò # ; ! "someone had a toothache/aching teeth"
mīwùs% ágúdīdīyīlót+Px1Sg+Sg:sīwùs% ágúdīdīyīlót # ; ! "my leg/legs might start to ache"
mīwùs% ágúdīdīyīlót+Px2Sg+Sg:nīwùs% ágúdīdīyīlót # ; ! "your leg/legs is/ might start to ache"
mīwùs% ágúdīdīyīlót+V+I+Ipfv+SbjSg3:mīwùs% ágúdīdīyīlót # ; ! "he/she leg/legs might start to ache"
mīwùs% ágúdīdīyīlót+Px1Pl+Sg:nīīhīwùs% ágúdīdīyīlót # ; ! "our leg/legs is might start to ache"
mīwùs% ágúdīdīyīlót+Px3Pl+Sg:gīmīwùs% ágúdīdīyīlót # ; ! "their leg/legs might start to ache"
sīdō+V+I+Ipfv+SbjSg1:sīsdō # ; ! "I am sitting"
sīdō+V+I+Ipfv+SbjSg2:sídō # ; ! "you_sg are sitting"
sīdō+V+I+Ipfv+SbjSg3:sīdō # ; ! "he/she is sitting"
sīdō+V+I+Ipfv+SbjPl1:sāàdō # ; ! "we are sitting"
sīdō+V+I+Ipfv+SbjSg2:sāsdō # ; ! "you_sg are sitting"
sīdō+V+I+Ipfv+SbjPl3:gīsdō # ; ! "they are sitting"
sīdō+V+I+Ipfv+SbjSg4:ts'īsdō # ; ! "someone is sitting"
sīdō+V+I+Ipfv+SbjPl1:dìsāàts'ī # ; ! "we are all sitting"
sīdō+V+I+Ipfv+SbjPl2:dìsāsts'ī # ; ! "you_pl are all sitting"
sīdō+V+I+Ipfv+SbjPl3:gīdìsts'ī # ; ! "they are all sitting"
sīdō+V+I+Ipfv+SbjSg4:ts'īdìsts'ī # ; ! "someone_pl are all sitting"
sīdō+V+I+Pfv+SbjSg1:yīsdò # ; ! "I was sitting"
sīdō+V+I+Pfv+SbjSg2:yídò # ; ! "you_sg were sitting"
sīdō+V+I+Pfv+SbjSg3:yídò # ; ! "he/she was sitting"
sīdō+V+I+Pfv+SbjPl1:yāàdò # ; ! "we were sitting"
sīdō+V+I+Pfv+SbjSg2:yāsdò # ; ! "you_sg were sitting"
sīdō+V+I+Pfv+SbjPl3:gīyīdò # ; ! "they were sitting"
sīdō+V+I+Pfv+SbjSg4:ts'īyīdò # ; ! "someone was sitting"
sīdō+V+I+Pfv+SbjPl1:dīyāàts'ì # ; ! "we were all sitting"
sīdō+V+I+Pfv+SbjPl2:dīyāsts'ì # ; ! "you_pl were all sitting"
sīdō+V+I+Pfv+SbjPl3:gīdìyīts'ì # ; ! "they were all sitting"
sīdō+V+I+Pfv+SbjSg4:ts'īdìyīts'ì # ; ! "someone_pl were all sitting"
nīdò+V+I+Ipfv+SbjSg1:nīsdò # ; ! "I will sit down"
nīdò+V+I+Ipfv+SbjSg2:nídò # ; ! "you_sg will sit down"
nīdò+V+I+Ipfv+SbjSg3:nīdò # ; ! "he/she will sit down"
nīdò+V+I+Ipfv+SbjPl1:nāàdò # ; ! "we will sit down"
nīdò+V+I+Ipfv+SbjPl2:nāsdò # ; ! "you_pl will sit down"
nīdò+V+I+Ipfv+SbjPl3:gīnīdò # ; ! "they will sit down"
nīdò+V+I+Ipfv+SbjSg4:ts'īnīdò # ; ! "someone will sit down"
nīdò+V+I+Ipfv+SbjPl1:dīnāàts'ì # ; ! "we will all sit down"
nīdò+V+I+Ipfv+SbjPl2:dīnāsts'ì # ; ! "you_pl will all sit down"
nīdò+V+I+Ipfv+SbjPl3:gīdīníts'ì # ; ! "they will all sit down"
nīdò+V+I+Ipfv+SbjSg4:ts'īdīníts'ì # ; ! "someone_pl will all sit down"
nánīdò+V+I+Ipfv+SbjSg1:nánīsdò # ; ! "I will sit down again"
nánīdò+V+I+Ipfv+SbjSg2:nánídò # ; ! "you_sg will sit down again"
nánīdò+V+I+Ipfv+SbjSg3:nánīdò # ; ! "he/she will sit down again"
nánīdò+V+I+Ipfv+SbjPl1:nánāàdò # ; ! "we will sit down again"
nánīdò+V+I+Ipfv+SbjPl2:nánāsdò # ; ! "you_pl will sit down again"
nánīdò+V+I+Ipfv+SbjPl3:nágīnīdò # ; ! "they will sit down again"
nánīdò+V+I+Ipfv+SbjSg4:náts'īnīdò # ; ! "someone will sit down again"
nánīdò+V+I+Ipfv+SbjPl1:nádīnīsāàts'ì # ; ! "we will all sit down again"
nánīdò+V+I+Ipfv+SbjPl2:nádīnīsāsts'ì # ; ! "you_pl will all sit down again"
nánīdò+V+I+Ipfv+SbjPl3:nágīdīnísts'ì # ; ! "they will all sit down again"
nánīdò+V+I+Ipfv+SbjSg4:náts'īdīnísts'ì # ; ! "someone_pl will all sit down again"
nīdòʔī+V+I+Ipfv+SbjSg1:nīyísdòʔī # ; ! "I will sit down later on"
nīdòʔī+V+I+Ipfv+SbjSg2:nīyīdòʔī # ; ! "you_sg will sit down later on"
nīdòʔī+V+I+Ipfv+SbjSg3:nīdòʔī # ; ! "he/she will sit down later on"
nīdòʔī+V+I+Ipfv+SbjPl1:nīyāàdòʔī # ; ! "we will sit down later on"
nīdòʔī+V+I+Ipfv+SbjPl2:nīyāsdòʔī # ; ! "you_pl will sit down later on"
nīdòʔī+V+I+Ipfv+SbjPl3:gīnīdòʔī # ; ! "they will sit down later on"
nīdòʔī+V+I+Ipfv+SbjSg4:ts'īnīdòʔī # ; ! "someone will sit down later on"
nīdò+V+I+Pfv+SbjSg1:nìsīsdō # ; ! "I sat down"
nīdò+V+I+Pfv+SbjSg2:nìsídō # ; ! "you_sg sat down"
nīdò+V+I+Pfv+SbjSg3:nìsdō # ; ! "he/she sat down"
nīdò+V+I+Pfv+SbjPl1:nìsāàdō # ; ! "we sat down"
nīdò+V+I+Pfv+SbjPl2:nìsāsdō # ; ! "you_pl sat down"
nīdò+V+I+Pfv+SbjPl3:gīnìsdō # ; ! "they sat down"
nīdò+V+I+Pfv+SbjSg4:ts'īnìsdō # ; ! "someone sat down"
nīdò+V+I+Pfv+SbjPl1:dīnìsāàts'ī # ; ! "we all sat down"
nīdò+V+I+Pfv+SbjPl2:dīnìsāsts'ī # ; ! "you_pl all sat down"
nīdò+V+I+Pfv+SbjPl3:gīdīnìsts'ī # ; ! "they all sat down"
nīdò+V+I+Pfv+SbjSg4:ts'īdīnìsts'ī # ; ! "someone_pl all sat down"
nánīdò+V+I+Pfv+SbjSg1:nánìsīsdō # ; ! "I sat down again"
nánīdò+V+I+Pfv+SbjSg2:nánìsídō # ; ! "you_sg sat down again"
nánīdò+V+I+Pfv+SbjSg3:nánìsdō # ; ! "he/she sat down again"
nánīdò+V+I+Pfv+SbjPl1:nánìsāàdō # ; ! "we sat down again"
nánīdò+V+I+Pfv+SbjPl2:nánìsāsdō # ; ! "you_pl sat down again"
nánīdò+V+I+Pfv+SbjPl3:nágīnìsdō # ; ! "they sat down again"
nánīdò+V+I+Pfv+SbjSg4:náts'īnìsdō # ; ! "someone sat down again"
nánīdò+V+I+Pfv+SbjPl1:nádīnìsāàts'ī # ; ! "we all sat down again"
nánīdò+V+I+Pfv+SbjPl2:nádīnìsāsts'ī # ; ! "you_pl all sat down again"
nánīdò+V+I+Pfv+SbjPl3:nágīdīnìsts'ī # ; ! "they all sat down again"
nánīdò+V+I+Pfv+SbjSg4:náts'īdīnìsts'ī # ; ! "someone_pl all sat down again"
nīdò+V+I+Ipfv+Rep+SbjSg1:nánīsdōsh # ; ! "I sit down again and again"
nīdò+V+I+Ipfv+Rep+SbjSg2:nánídōsh # ; ! "you_sg sit down again and again"
nīdò+V+I+Ipfv+Rep+SbjSg3:nánīdōsh # ; ! "he/she sits down again and again"
nīdò+V+I+Ipfv+Rep+SbjPl1:nánāàdōsh # ; ! "we sit down again and again"
nīdò+V+I+Ipfv+Rep+SbjPl2:nánāsdōsh # ; ! "you_pl sit down again and again"
nīdò+V+I+Ipfv+Rep+SbjPl3:nágīnídōsh # ; ! "they sit down again and again"
nīdò+V+I+Ipfv+Rep+SbjSg4:náts'īnīdōsh # ; ! "someone sits down again and again"
nīdò+V+I+Ipfv+Rep+SbjPl1:nádīnāàch'īsh # ; ! "we all sit down again and again"
nīdò+V+I+Ipfv+Rep+SbjPl2:nádīnāsch'īsh # ; ! "you_pl all sit down again and again"
nīdò+V+I+Ipfv+Rep+SbjPl3:nágīdīních'īsh # ; ! "they all sit down again and again"
nīdò+V+I+Ipfv+Rep+SbjSg4:náts'īdīních'īsh # ; ! "someone_pl all sits down again and again"
yītà+V+I+Ipfv+SbjPl1:sāàtááz # ; ! "we are all sleeping"
yītà+V+I+Ipfv+SbjPl2:sāstááz # ; ! "you_pl are all sleeping"
yītà+V+I+Ipfv+SbjPl3:gīstááz # ; ! "they are all sleeping"
yītà+V+I+Ipfv+SbjSg4:ts'īstááz # ; ! "someone_pl are all sleeping"
násītín+V+I+Ipfv+SbjSg1:násīstín # ; ! "I am sleeping again"
násītín+V+I+Ipfv+SbjSg2:násítín # ; ! "you_sg are sleeping again"
násītín+V+I+Ipfv+SbjSg3:násītín # ; ! "he/she is sleeping again"
násītín+V+I+Ipfv+SbjPl1:násāàtín # ; ! "we are sleeping again"
násītín+V+I+Ipfv+SbjPl2:násāstín # ; ! "you_pl are sleeping again"
násītín+V+I+Ipfv+SbjPl3:nágīsítín # ; ! "they are sleeping again"
násītín+V+I+Ipfv+SbjSg4:náts'īstín # ; ! "someone is sleeping again"
yītà+V+I+Pfv+SbjSg1:yīstà # ; ! "I slept"
yītà+V+I+Pfv+SbjSg2:yítà # ; ! "you_sg slept"
yītà+V+I+Pfv+SbjSg3:yītà # ; ! "he/she slept"
yītà+V+I+Pfv+SbjPl1:yāàtà # ; ! "we slept"
yītà+V+I+Pfv+SbjSg2:yāstà # ; ! "you_sg slept"
yītà+V+I+Pfv+SbjPl3:gīyítà # ; ! "they slept"
yītà+V+I+Pfv+SbjSg4:ts'īyítà # ; ! "someone slept"
nītà+V+I+Ipfv+SbjSg1:nīstà # ; ! "I will go to sleep"
nītà+V+I+Ipfv+SbjSg2:nítà # ; ! "you_sg will go to sleep"
nītà+V+I+Ipfv+SbjSg3:nītà # ; ! "he/she will go to sleep"
nītà+V+I+Ipfv+SbjPl1:nāàtà # ; ! "we will go to sleep"
nītà+V+I+Ipfv+SbjSg2:nāstà # ; ! "you_sg will go to sleep"
nītà+V+I+Ipfv+SbjPl3:gīnītà # ; ! "they will go to sleep"
nītà+V+I+Ipfv+SbjSg4:ts'īnītà # ; ! "someone will go to sleep"
nītà+V+I+Ipfv+SbjPl1:nāàtàs # ; ! "we will all go to sleep"
nītà+V+I+Ipfv+SbjPl2:nāstàs # ; ! "you_pl will all go to sleep"
nītà+V+I+Ipfv+SbjPl3:gīnīītàs # ; ! "they will all go to sleep"
nītà+V+I+Ipfv+SbjSg4:ts'īnīītàs # ; ! "someone_pl will all go to sleep"
nītà+V+I+Pfv+SbjSg1:nísīstín # ; ! "I went to sleep"
nītà+V+I+Pfv+SbjSg2:nísítín # ; ! "you_sg went to sleep"
nītà+V+I+Pfv+SbjSg3:nìstín # ; ! "he/she went to sleep"
nītà+V+I+Pfv+SbjPl1:nísāàtín # ; ! "we went to sleep"
nītà+V+I+Pfv+SbjPl2:nísāstín # ; ! "you_pl went to sleep"
nītà+V+I+Pfv+SbjPl3:gīnístín # ; ! "they (DUAL) went to sleep"
nītà+V+I+Pfv+SbjSg4:ts'īnìstín # ; ! "someone went to sleep"
nītà+V+I+Pfv+SbjPl1:nìsāàtááz # ; ! "we all went to sleep"
nītà+V+I+Pfv+SbjPl2:nìsāstááz # ; ! "you_pl all went to sleep"
nītà+V+I+Pfv+SbjPl3:gīnìstááz # ; ! "they all went to sleep"
nītà+V+I+Pfv+SbjSg4:ts'īnìstááz # ; ! "someone_pl all went to sleep"
nátáɫ+V+I+Prog+SbjSg1:nīyístáɫ # ; ! "I am falling asleep"
nátáɫ+V+I+Prog+SbjSg2:nīyítáɫ # ; ! "you_sg are falling asleep"
nátáɫ+V+I+Prog+SbjSg3:nátáɫ # ; ! "he/she is falling asleep"
nátáɫ+V+I+Prog+SbjPl1:nīyāàtáɫ # ; ! "we are falling asleep"
nátáɫ+V+I+Prog+SbjPl2:nīyāstáɫ # ; ! "you_pl are falling asleep"
nátáɫ+V+I+Prog+SbjPl3:gīnátáɫ # ; ! "they are falling asleep"
nátáɫ+V+I+Prog+SbjSg4:ts'īnátáɫ # ; ! "someone is falling asleep"
nátáɫ+N+Sg:nátáɫí # ; ! "the one who is falling asleep"
nátáɫ+N+Sg:nánītāshí # ; ! "the one who sleeps again and again"
nítàʔī+V+I+Ipfv+SbjSg1:níyístàʔī # ; ! "I will sleep later on"
nítàʔī+V+I+Ipfv+SbjSg2:níyítàʔī # ; ! "you_sg will sleep later on"
nítàʔī+V+I+Ipfv+SbjSg3:nítàʔī # ; ! "he/she will sleep later on"
nítàʔī+V+I+Ipfv+SbjPl1:níyāàtàʔī # ; ! "we will sleep later on"
nítàʔī+V+I+Ipfv+SbjPl2:níyástàʔī # ; ! "you_pl will sleep later on"
nítàʔī+V+I+Ipfv+SbjPl3:gīnítàʔī # ; ! "they will sleep later on"
nítàʔī+V+I+Ipfv+SbjSg4:ts'īnitàʔī # ; ! "someone will sleep later on"
nítàʔī+V+I+Ipfv+SbjPl1:níyāàtàsī # ; ! "we will all sleep later on"
nítàʔī+V+I+Ipfv+SbjPl2:níyāstàsī # ; ! "you_pl will all sleep later on"
nítàʔī+V+I+Ipfv+SbjPl3:gíníítàsī # ; ! "they will all sleep later on"
nítàʔī+V+I+Ipfv+SbjSg4:ts'īnìītásī # ; ! "someone_pl will all sleep later on"
nītà+V+I+Ipfv+Rep+SbjSg1:nánīstāsh # ; ! "I go to sleep again and again"
nītà+V+I+Ipfv+Rep+SbjSg2:nánítāsh # ; ! "you_sg go to sleep again and again"
nītà+V+I+Ipfv+Rep+SbjSg3:nánītāsh # ; ! "he/she goes to sleep again and again"
nītà+V+I+Ipfv+Rep+SbjPl1:nánāàtāsh # ; ! "we go to sleep again and again"
nītà+V+I+Ipfv+Rep+SbjPl2:nánāstāsh # ; ! "you_pl go to sleep again and again"
nītà+V+I+Ipfv+Rep+SbjPl3:nágīnītāsh # ; ! "they go to sleep again and again"
nītà+V+I+Ipfv+Rep+SbjSg4:náts'īnītāsh # ; ! "someone goes to sleep again and again"
xāt'àà% tɫádínītà+V+I+Ipfv+SbjSg1:xāt'àà% tɫádínīstà # ; ! "I will just fall sound asleep"
xāt'àà% tɫádínītà+V+I+Ipfv+SbjSg2:xāt'àà% tɫádínítà # ; ! "you_sg will just fall sound asleep"
xāt'àà% tɫádínītà+V+I+Ipfv+SbjSg3:xāt'àà% tɫádínītà # ; ! "he/she will just fall sound asleep"
xāt'àà% tɫádínītà+V+I+Ipfv+SbjPl1:xāt'àà% tɫádínāàtà # ; ! "we will just fall sound asleep"
xāt'àà% tɫádínītà+V+I+Ipfv+SbjPl2:xāt'àà% tɫádínāstà # ; ! "you_pl will just fall sound asleep"
xāt'àà% tɫádínītà+V+I+Ipfv+SbjPl3:xāt'àà% tɫágídínītà # ; ! "they will fall sound asleep"
xāt'àà% tɫádínītà+V+I+Ipfv+SbjSg4:xāt'àà% tɫáts'ídínītà # ; ! "someone will just fall sound asleep"
xāt'àà% tɫádínītà+V+I+Ipfv+SbjPl1:xāt'àà% tɫádínāàtàs # ; ! "we all will just fall sound asleep"
xāt'àà% tɫádínītà+V+I+Ipfv+SbjPl2:xāt'àà% tɫádínāstàs # ; ! "you_pl all will just fall sound asleep"
xāt'àà% tɫádínītà+V+I+Ipfv+SbjPl3:xāt'àà% tɫágídínìtàs # ; ! "they all will just fall sound asleep"
xāt'àà% tɫádínītà+V+I+Ipfv+SbjSg4:xāt'àà% tɫáts'ídínìtàs # ; ! "someone_pl all will just fall sound asleep"
nàzíd+V+I+Ipfv+SbjSg1:nàsíd # ; ! "I am standing"
nàzíd+V+I+Ipfv+SbjSg2:nànīzíd # ; ! "you_sg are standing"
nàzíd+V+I+Ipfv+SbjSg3:nàzíd # ; ! "he/she is standing"
nàzíd+V+I+Ipfv+SbjPl1:nàsāàzíd # ; ! "we are standing"
nàzíd+V+I+Ipfv+SbjSg2:nàsíd # ; ! "you_sg are standing"
nàzíd+V+I+Ipfv+SbjPl3:nàgīzīd # ; ! "they are standing"
nàzíd+V+I+Ipfv+SbjSg4:nàts'īzīd # ; ! "someone is standing"
nàzíd+V+I+Ipfv+SbjPl1:nàdìshāàghā # ; ! "we are all standing"
nàzíd+V+I+Ipfv+SbjPl2:nàdìshāsghā # ; ! "you_pl are all standing"
nàzíd+V+I+Ipfv+SbjPl3:nàgīdìshghā # ; ! "they are all standing"
nàzíd+V+I+Ipfv+SbjSg4:nàts'īdìshghā # ; ! "someone_pl are all standing"
nīnázìd+V+I+Ipfv+SbjSg1:nīnásīd # ; ! "I am standing again"
nīnázìd+V+I+Ipfv+SbjSg2:nīnánīzìd # ; ! "you_sg are standing again"
nīnázìd+V+I+Ipfv+SbjSg3:nīnázìd # ; ! "he/she is standing again"
nīnázìd+V+I+Ipfv+SbjPl1:nīnásāàzíd # ; ! "we are standing again"
nīnázìd+V+I+Ipfv+SbjSg2:nīnásíd # ; ! "you_sg are standing again"
nīnázìd+V+I+Ipfv+SbjPl3:nīnágīzīd # ; ! "they are standing again"
nīnázìd+V+I+Ipfv+SbjSg4:nīnàts'īzīd # ; ! "someone is standing again"
nàzíd+V+I+Pfv+SbjSg1:nàyīsīd # ; ! "I stood"
nàzíd+V+I+Pfv+SbjSg2:nàyízīd # ; ! "you_sg stood"
nàzíd+V+I+Pfv+SbjSg3:nàyīzīd # ; ! "he/she stood"
nàzíd+V+I+Pfv+SbjPl1:nàyāàzīd # ; ! "we stood"
nàzíd+V+I+Pfv+SbjSg2:nàyāsīd # ; ! "you_sg stood"
nàzíd+V+I+Pfv+SbjPl3:nàgīyízīd # ; ! "they stood"
nàzíd+V+I+Pfv+SbjSg4:nàts'īyīzīd # ; ! "someone stood"
nàzíd+V+I+Pfv+SbjPl1:nàdīyāàghā # ; ! "we all stood"
nàzíd+V+I+Pfv+SbjPl2:nàdīyāsghā # ; ! "you_pl all stood"
nàzíd+V+I+Pfv+SbjPl3:nàgīdághā # ; ! "they all stood"
nàzíd+V+I+Pfv+SbjSg4:nàts'īdághā # ; ! "someone_pl all stood"
nàzíd+V+I+Pfv+SbjPl1+Distr:nàdàdīghāàghā # ; ! "we each and every one stood"
nàzíd+V+I+Pfv+SbjPl2+Distr:nàdàdīghāsghā # ; ! "you_pl each and every one stood"
nàzíd+V+I+Pfv+SbjPl3+Distr:nàdàgīdághā # ; ! "they each and every one stood"
nàzíd+V+I+Pfv+SbjSg4+Distr:nàdàts'īdāghā # ; ! "someone_pl each and every one stood"
nàzíd+N+Sg:nàzīdí # ; ! "the one who is standing"
nàzíd+N+Sg:nàyízīdí # ; ! "the one who stood"
náyā+V+I+Ipfv+SbjPl1:násāàdàɫ # ; ! "we all will stand up/get out of bed"
náyā+V+I+Ipfv+SbjPl2:násdàɫ # ; ! "you_pl all will stand up/get out of bed"
náyā+V+I+Ipfv+SbjPl3:nágìdàɫ # ; ! "they will stand up/get out of bed"
náyā+V+I+Ipfv+SbjSg4:náts'īdàɫ # ; ! "someone_pl all will stand up/get out of bed"
náyā+V+I+Pfv+SbjSg1:násīshō # ; ! "I stood up/got out of bed"
náyā+V+I+Pfv+SbjSg2:násíyā # ; ! "you_sg stood up/got out of bed"
náyā+V+I+Pfv+SbjSg3:náyā # ; ! "he/she stood up/got out of bed"
náyā+V+I+Pfv+SbjPl1:násāàyā # ; ! "we stood up/got out of bed"
náyā+V+I+Pfv+SbjPl2:násāshō # ; ! "you_pl stood up/got out of bed"
náyā+V+I+Pfv+SbjPl3:nágìyā # ; ! "they stood up/got out of bed"
náyā+V+I+Pfv+SbjSg4:náts'īyā # ; ! "someone stood up/got out of bed"
náyā+V+I+Pfv+SbjPl1:násāàdál # ; ! "we all stood up/got out of bed"
náyā+V+I+Pfv+SbjPl2:násāsdál # ; ! "you_pl all stood up/got out of bed"
náyā+V+I+Pfv+SbjPl3:nágìdál # ; ! "they all stood up/got out of bed"
náyā+V+I+Pfv+SbjSg4:náts'īdál # ; ! "someone_pl all stood up/got out of bed"
náyā+V+I+Pfv+SbjPl1+Distr:nádàsāàdál # ; ! "we all each and every one stood up/got out of bed"
náyā+V+I+Pfv+SbjPl2+Distr:nádàsāsdál # ; ! "you_pl all each and every one stood up/got out of bed"
náyā+V+I+Pfv+SbjPl3+Distr:nádàgìsdál # ; ! "they all each and every one stood up/got out of bed"
náyā+V+I+Pfv+SbjSg4+Distr:nádàts'īsdál # ; ! "someone_pl all each and every one stood up/got out of bed"
náyā+V+I+Prog+SbjSg1:náyìshóɫ # ; ! "I am standing up/getting out of bed"
náyā+V+I+Prog+SbjSg2:náyíyáɫ # ; ! "you_sg are getting up/getting out of bed"
náyā+V+I+Prog+SbjSg3:náyīyáɫ # ; ! "he/she is getting up/getting out of bed"
náyā+V+I+Prog+SbjPl1:náyāàyáɫ # ; ! "we are getting up/getting out of bed (PROGRESSIVE)"
náyā+V+I+Prog+SbjPl2:náyāshóɫ # ; ! "you_pl are getting up/getting out of bed"
náyā+V+I+Prog+SbjPl3:nágīyīyáɫ # ; ! "they are getting up/getting out of bed"
náyā+V+I+Prog+SbjSg4:náts'īyīyáɫ # ; ! "someone is getting up/getting out of bed"
náyā+V+I+Ipfv+Rep+SbjSg1:nínáshósh # ; ! "I stand up/get out of bed again and again"
náyā+V+I+Ipfv+Rep+SbjSg2:nínáyásh # ; ! "you_sg get up/get out of bed again and again"
náyā+V+I+Ipfv+Rep+SbjSg3:nínāyásh # ; ! "he/she gets up/gets out of bed again and again"
náyā+V+I+Ipfv+Rep+SbjPl1:nínásāàyásh # ; ! "we get up/get out of bed again and again"
náyā+V+I+Ipfv+Rep+SbjPl2:nínāshósh # ; ! "you_pl get up/get out of bed again and again"
náyā+V+I+Ipfv+Rep+SbjPl3:nínágīyásh # ; ! "they get up/get out of bed again and again"
náyā+V+I+Ipfv+Rep+SbjSg4:nínáts'īyásh # ; ! "someone gets up/gets out of bed again and again"
dúnīnāyásh+V+I+Ipfv+Rep+SbjSg1+Neg:dúnīnáshósh # ; ! "I will not stand up/get out of bed again and again"
dúnīnāyásh+V+I+Ipfv+Rep+SbjSg2+Neg:dúnīnáyásh # ; ! "you_sg will not stand up/get out of bed again and again"
dúnīnāyásh+V+I+Ipfv+Rep+SbjSg3+Neg:dúnīnāyásh # ; ! "he/she will not stand up/get out of bed again and again"
dúnīnāyásh+V+I+Ipfv+Rep+SbjPl1+Neg:dúnīnásāàyásh # ; ! "we will not stand up/get out of bed again and again"
dúnīnāyásh+V+I+Ipfv+Rep+SbjPl2+Neg:dúnīnāāshósh # ; ! "you_pl will not stand up/get out of bed again and again"
dúnīnāyásh+V+I+Ipfv+Rep+SbjPl3+Neg:dúnīnágīyásh # ; ! "they will not stand up/get out of bed again and again"
dúnīnāyásh+V+I+Ipfv+Rep+SbjSg4+Neg:dúnīnáts'īyásh # ; ! "someone will not stand up/get out of bed again and again"
tɬīkònī% yīnízìn+V+T+Ipfv+SbjSg1+DObjSg3:tɬīkònī% yīnīsīn # ; ! "I want candy"
tɬīkònī% yīnízìn+V+T+Ipfv+SbjSg2+DObjSg3:tɬīkònī% yīnínīzīn # ; ! "you_sg want candy"
tɬīkònī% yīnízìn+V+T+Ipfv+SbjSg3+DObjSg3:tɬīkònī% yīnízìn # ; ! "he/she wants candy"
tɬīkònī% yīnízìn+V+T+Ipfv+SbjPl1+DObjSg3:tɬīkònī% yīnāàzīn # ; ! "we want candy"
tɬīkònī% yīnízìn+V+T+Ipfv+SbjPl2+DObjSg3:tɬīkònī% yīnāsīn # ; ! "you_pl want candy"
tɬīkònī% yīnízìn+V+T+Ipfv+SbjPl3+DObjSg3:tɬīkònī% gīyīnízīn # ; ! "they want candy"
tɬīkònī% yīnízìn+V+T+Ipfv+SbjSg4+DObjSg3:tɬīkònī% ts'īyīnízīn # ; ! "someone wants candy"
tū-tīī% yīnìyízìt+V+T+Pfv+SbjSg1+DObjSg3:tū-tīī% yīnìyīsìt # ; ! "I was wanting water"
tū-tīī% yīnìyízìt+V+T+Pfv+SbjSg2+DObjSg3:tū-tīī% yīnìyízìt # ; ! "you_sg were wanting water"
tū-tīī% yīnìyízìt+V+T+Pfv+SbjSg3+DObjSg3:tū-tīī% yīnìyízìt # ; ! "he/she was wanting water"
tū-tīī% yīnìyízìt+V+T+Pfv+SbjPl1+DObjSg3:tū-tīī% yīnìyāàzìt # ; ! "we were wanting water"
tū-tīī% yīnìyízìt+V+T+Pfv+SbjPl2+DObjSg3:tū-tīī% yīnìyásìt # ; ! "you_pl were wanting water"
tū-tīī% yīnìyízìt+V+T+Pfv+SbjPl3+DObjSg3:tū-tīī% gīyīnìyīzīt # ; ! "they were wanting water"
tū-tīī% yīnìyízìt+V+T+Ipfv+SbjSg4+DObjSg3:tū-tīī% ts'īyīnìyīzīt # ; ! "someone is wanting water"
yíīnídíyīzīt+V+T+Pfv+SbjSg1+DObjSg3:míīnídìyīsīt # ; ! "I was thinking about/remembering him/her"
yíīnídíyīzīt+V+T+Pfv+SbjSg2+DObjSg3:míīnídìyízīt # ; ! "you_sg were thinking about/remembered him/her"
yíīnídíyīzīt+V+T+Pfv+SbjSg3+DObjSg3:yíīnídíyīzīt # ; ! "he/she was thinking about/remembered him/her"
yíīnídíyīzīt+V+T+Pfv+SbjPl1+DObjSg3:mīīnídíyāàzīt # ; ! "we were thinking about/remembered him/her"
yíīnídíyīzīt+V+T+Pfv+SbjPl2+DObjSg3:míīnídìyāsīt # ; ! "you_pl were thinking about/remembered him/her"
yíīnídíyīzīt+V+T+Pfv+SbjPl3+DObjSg3:gīyíīnídìyízīt # ; ! "they were thinking about/remembered him/her"
yíīnídíyīzīt+V+T+Pfv+SbjSg4+DObjSg3:míīníts'īdìyízīt # ; ! "someone was thinking about/remembered him/her"
dītɫīd+V+I+Ipfv+SbjSg1:dīnīstɫīd # ; ! "I am weak"
dītɫīd+V+I+Ipfv+SbjSg2:dīnítɫīd # ; ! "you_sg are weak"
dītɫīd+V+I+Ipfv+SbjSg3:dītɫīd # ; ! "he/she is weak"
dītɫīd+V+I+Ipfv+SbjPl1:dīnāàtɫīd # ; ! "we are weak"
dītɫīd+V+I+Ipfv+SbjPl2:dīnāstɫīd # ; ! "you_pl are weak"
dītɫīd+V+I+Ipfv+SbjPl3:gīdītɫīd # ; ! "they are weak"
dītɫīd+V+I+Ipfv+SbjSg4:ts'īdītɫīd # ; ! "someone is weak"
dúdītɫīd+V+I+Ipfv+SbjSg1+Neg:dúdīnīstɫīd # ; ! "I am not weak"
dúdītɫīd+V+I+Ipfv+SbjSg2+Neg:dúdīnítɫīd # ; ! "you_sg are not weak"
dúdītɫīd+V+I+Ipfv+SbjSg3+Neg:dúdītɫīd # ; ! "he/she is not weak"
dúdītɫīd+V+I+Ipfv+SbjPl1+Neg:dúdīnāàtɫīd # ; ! "we are not weak"
dúdītɫīd+V+I+Ipfv+SbjPl2+Neg:dúdīnāstɫīd # ; ! "you_pl are not weak"
dúdītɫīd+V+I+Ipfv+SbjPl3+Neg:dúgīdītɫīd # ; ! "they are not weak"
dúdītɫīd+V+I+Ipfv+SbjSg4+Neg:dúts'īdītɫīd # ; ! "someone is not weak"
dītɫīdí-gūlà+V+I+Ipfv+SbjSg1:dīnīstɫīdí-gūlà # ; ! "I might be weak later on"
dītɫīdí-gūlà+V+I+Ipfv+SbjSg2:dīnítɫīdí-gūlà # ; ! "you_sg might be weak later on"
dītɫīdí-gūlà+V+I+Ipfv+SbjSg3:dītɫīdí-gūlà # ; ! "he/she might be weak later on"
dītɫīdí-gūlà+V+I+Pfv+SbjPl1:dīnāàtɫīdí-gūlà # ; ! "we were might be weak later on"
dītɫīdí-gūlà+V+I+Pfv+SbjPl2:dīnāstɫīdí-gūlà # ; ! "you_pl were might be weak later on"
dītɫīdí-gūlà+V+I+Pfv+SbjPl3:gīdītɫīdí-gūlà # ; ! "they were might be weak later on"
dītɫīdí-gūlà+V+I+Pfv+SbjSg4:ts'īdīɫīdí-gūlà # ; ! "someone was often weak later on"
nàgūt'īn+V+I+Ipfv+SbjSg1:nàgūst'īn # ; ! "I am working"
nàgūt'īn+V+I+Ipfv+SbjSg2:nàgút'īn # ; ! "you_sg are working"
nàgūt'īn+V+I+Ipfv+SbjSg3:nàgūt'īn # ; ! "he/she is working"
nàgūt'īn+V+I+Ipfv+SbjPl1:nàgwāàt'īn # ; ! "we are working"
nàgūt'īn+V+I+Ipfv+SbjPl2:nàgwāst'īn # ; ! "you_pl are working"
nàgūt'īn+V+I+Ipfv+SbjPl3:nàgūgīt'īn # ; ! "they are working"
nàgūt'īn+V+I+Ipfv+SbjSg4:nàgūts'īt'īn # ; ! "somebody is working"
nàgūt'īnī+V+I+Ipfv+SbjSg1:nàgūyíst'īnī # ; ! "I will work later on"
nàgūt'īnī+V+I+Ipfv+SbjSg2:nàgúyít'īnī # ; ! "you_sg will work later on"
nàgūt'īnī+V+I+Ipfv+SbjSg3:nàgūt'īnī # ; ! "he/she will work later on"
nàgūt'īnī+V+I+Ipfv+SbjPl1:nàgūyāàt'īnī # ; ! "we will work later on"
nàgūt'īnī+V+I+Ipfv+SbjPl2:nàgūyāst'īnī # ; ! "you_pl will work later on"
nàgūt'īnī+V+I+Ipfv+SbjPl3:nàgūgīt'īnī # ; ! "they will work later on"
nàgūt'īnī+V+I+Ipfv+SbjSg4:nàgūts'īt'īnī # ; ! "somebody will work later on"
nàgūt'īn+V+I+Pfv+SbjSg1:nàgūyīst'īn # ; ! "I worked"
nàgūt'īn+V+I+Pfv+SbjSg2:nàgūyít'īn # ; ! "you_sg worked"
nàgūt'īn+V+I+Pfv+SbjSg3:nàgūyīt'īn # ; ! "he/she worked"
nàgūt'īn+V+I+Pfv+SbjPl1:nàgūyāàt'īn # ; ! "we worked"
nàgūt'īn+V+I+Pfv+SbjPl2:nàgūyāst'īn # ; ! "you_pl worked"
nàgūt'īn+V+I+Pfv+SbjPl3:nàgūgīyīt'īn # ; ! "they worked"
nàgūt'īn+V+I+Pfv+SbjSg4:nàgūts'īyīt'īn # ; ! "someone worked"
gwāt'īɫ+V+I+Prog+SbjSg1:gūyīst'īɫ # ; ! "I am working along"
gwāt'īɫ+V+I+Prog+SbjSg2:gūyít'īɫ # ; ! "you_sg are working along"
gwāt'īɫ+V+I+Prog+SbjSg3:gwāt'īɫ # ; ! "he/she is working along"
gwāt'īɫ+V+I+Prog+SbjPl1:gūyāàt'īɫ # ; ! "we are working along"
gwāt'īɫ+V+I+Prog+SbjPl2:gūyāst'īɫ # ; ! "you_pl are working along"
gwāt'īɫ+V+I+Prog+SbjPl3:gūgát'īɫ # ; ! "they are working along"
gwāt'īɫ+V+I+Prog+SbjSg4:gūts'át'īɫ # ; ! "someone is working along"
nàgūt'īn+V+I+Ipfv+Rep+SbjSg1:nīnágūst'ìsh # ; ! "I work again and again"
nàgūt'īn+V+I+Ipfv+Rep+SbjSg2:nīnágút'ìsh # ; ! "you_sg work again and again"
nàgūt'īn+V+I+Ipfv+Rep+SbjSg3:nīnágūt'ìsh # ; ! "he/she works again and again"
nàgūt'īn+V+I+Ipfv+Rep+SbjPl1:nīnágwāàt'ìsh # ; ! "we work again and again"
nàgūt'īn+V+I+Ipfv+Rep+SbjPl2:nīnágwāst'ìsh # ; ! "you_pl work again and again"
nàgūt'īn+V+I+Ipfv+Rep+SbjPl3:nīnágūgīt'ìsh # ; ! "they work again and again"
nàgūt'īn+V+I+Ipfv+Rep+SbjSg4:nīnágūts'īt'ìsh # ; ! "someone works again and again"
nīnágūt'ìsh-gūlà+V+I+Ipfv+Rep+SbjSg1:nīnágūst'ìsh-gūlà # ; ! "I might work again and again"
nīnágūt'ìsh-gūlà+V+I+Ipfv+Rep+SbjSg2:nīnágút'ìsh-gūlà # ; ! "you_sg might work again and again"
nīnágūt'ìsh-gūlà+V+I+Ipfv+Rep+SbjSg3:nīnágūt'ìsh-gūlà # ; ! "he/she might work again and again"
nīnágūt'ìsh-gūlà+V+I+Ipfv+Rep+SbjPl1:nīnígwāàt'ìsh-gūlà # ; ! "we might work again and again"
nīnágūt'ìsh-gūlà+V+I+Ipfv+Rep+SbjPl2:nīnágwāst'ìsh-gūlà # ; ! "you_pl might work again and again"
nīnágūt'ìsh-gūlà+V+I+Ipfv+Rep+SbjPl3:nīnágūgīt'ìsh-gūlà # ; ! "they might work again and again"
nīnágūt'ìsh-gūlà+V+I+Ipfv+Rep+SbjSg4:nīnágūts'īt'ìsh-gūlà # ; ! "someone might work again and again"
nàgūt'īn% gwáyīlá+V+T+Ipfv+SbjSg1+DObjSg3:nàgūt'īn% gwástɫá # ; ! "I will make him/her work"
nàgūt'īn% gwáyīlá+V+T+Ipfv+SbjSg2+DObjSg3:nàgūt'īn% gwánīlá # ; ! "you_sg will make him/her work"
nàgūt'īn% gwáyīlá+V+T+Ipfv+SbjSg3+DObjSg3:nàgūt'īn% gwáyīlá # ; ! "he/she will make him/her work"
nàgūt'īn% gwáyīlá+V+T+Ipfv+SbjPl1+DObjSg3:nàgūt'īn% gwásāàlá # ; ! "we will make him/her work"
nàgūt'īn% gwáyīlá+V+T+Ipfv+SbjPl2+DObjSg3:nàgūt'īn% gwáɫá # ; ! "you_pl will make him/her work"
nàgūt'īn% gwáyīlá+V+T+Ipfv+SbjPl3+DObjSg3:nàgūt'īn% gwágīyīlá # ; ! "they will make him/her work"
nàgūt'īn% gwáyīlá+V+T+Ipfv+SbjSg4+DObjSg3:nàgūt'īn% gwáts'īlá # ; ! "someone will make him/her work"
īdītɫ'ìsh+V+T+Ipfv+SbjSg1+DObjSg3:īdīstɫ'ìsh # ; ! "I am writing something"
īdītɫ'ìsh+V+T+Ipfv+SbjSg2+DObjSg3:īdítɫ'ìsh # ; ! "you_sg are writing something"
īdītɫ'ìsh+V+T+Ipfv+SbjSg3+DObjSg3:īdītɫ'ìsh # ; ! "he/she is writing something"
īdītɫ'ìsh+V+T+Ipfv+SbjPl1+DObjSg3:īdāàtɫ'ìsh # ; ! "we are writing something"
īdītɫ'ìsh+V+T+Ipfv+SbjPl2+DObjSg3:īdāstɫ'ìsh # ; ! "you_pl are writing something"
īdītɫ'ìsh+V+T+Ipfv+SbjPl3+DObjSg3:īgīdītɫ'ìsh # ; ! "they are writing something"
īdītɫ'ìsh+V+T+Ipfv+SbjSg4+DObjSg3:īts'īdītɫ'ìsh # ; ! "someone is writing something"
yīdītɫ'ìsh+V+T+Ipfv+SbjSg1+DObjSg3:dīstɫ'ìsh # ; ! "I am marking/writing it"
yīdītɫ'ìsh+V+T+Ipfv+SbjSg2+DObjSg3:dítɫ'ìsh # ; ! "you_sg are marking/writing it"
yīdītɫ'ìsh+V+T+Ipfv+SbjSg3+DObjSg3:yīdītɫ'ìsh # ; ! "he/she is marking/writing it"
yīdītɫ'ìsh+V+T+Ipfv+SbjPl1+DObjSg3:dāàtɫ'ìsh # ; ! "we are marking/write it"
yīdītɫ'ìsh+V+T+Ipfv+SbjPl2+DObjSg3:dāstɫ'ìsh # ; ! "you_pl are marking/writing it"
yīdītɫ'ìsh+V+T+Ipfv+SbjPl3+DObjSg3:gīyīdītɫ'ìsh # ; ! "they are marking/writing it"
yīdītɫ'ìsh+V+T+Ipfv+SbjSg4+DObjSg3:ts'īdītɫ'ìsh # ; ! "someone is marking/writing it"
īdīdìstɫ'ìsh+V+T+Pfv+SbjSg1+DObjSg3:īdīdīsīstɫ'ìsh # ; ! "I started to write something"
īdīdìstɫ'ìsh+V+T+Pfv+SbjSg2+DObjSg3:īdīdísítɫ'ìsh # ; ! "you_sg started to write something"
īdīdìstɫ'ìsh+V+T+Pfv+SbjSg3+DObjSg3:īdīdìstɫ'ìsh # ; ! "he/she started to write something"
īdīdìstɫ'ìsh+V+T+Pfv+SbjPl1+DObjSg3:īdīdīsāàtɫ'ìsh # ; ! "we started to write something"
īdīdìstɫ'ìsh+V+T+Pfv+SbjPl2+DObjSg3:īdīdīsástɫ'ìsh # ; ! "you_pl started to write something"
īdīdìstɫ'ìsh+V+T+Pfv+SbjPl3+DObjSg3:īgīdīdìstɫ'ìsh # ; ! "they started to write something"
īdīdìstɫ'ìsh+V+T+Pfv+SbjSg4+DObjSg3:īts'īdīdìstɫ'ìsh # ; ! "someone started to write something"
yīdīyītɫ'ìsh+V+T+Pfv+SbjSg1+DObjSg3:dīyīstɫ'ìsh # ; ! "I wrote it"
yīdīyītɫ'ìsh+V+T+Pfv+SbjSg2+DObjSg3:dīyítɫ'ìsh # ; ! "you_sg wrote it"
yīdīyītɫ'ìsh+V+T+Pfv+SbjSg3+DObjSg3:yīdīyītɫ'ìsh # ; ! "he/she wrote it"
yīdīyītɫ'ìsh+V+T+Pfv+SbjPl1+DObjSg3:dīyāàtɫ'ìsh # ; ! "we wrote it"
yīdīyītɫ'ìsh+V+T+Pfv+SbjPl2+DObjSg3:dīyāstɫ'ìsh # ; ! "you_pl wrote it"
yīdīyītɫ'ìsh+V+T+Pfv+SbjPl3+DObjSg3:gīyīdīyītɫ'ìsh # ; ! "they wrote it"
yīdīyītɫ'ìsh+V+T+Pfv+SbjSg4+DObjSg3:ts'īdīyītɫ'ìsh # ; ! "someone wrote it"
dúdàyīdīyītɫ'ìshí% ìsà+V+I+Pfv+SbjSg1+Neg:dúdàdīyīstɫ'ìshí% ìsà # ; ! "perhaps I did not write each and every one"
dúdàyīdīyītɫ'ìshí% ìsà+V+I+Pfv+SbjSg2+Neg:dúdàdīyítɫ'ìshí% ìsà # ; ! "perhaps you_sg did not write each and every one"
dúdàyīdīyītɫ'ìshí% ìsà+V+I+Pfv+SbjSg3+Neg:dúdàyīdīyītɫ'ìshí% ìsà # ; ! "perhaps he/she did not write each and every one"
dúdàyīdīyītɫ'ìshí% ìsà+V+T+Pfv+SbjPl1+DObjSg3+Neg+Distr:dúdàdīyāàtɫ'ìshí% ìsà # ; ! "perhaps we each and every one did not write it"
dúdàyīdīyītɫ'ìshí% ìsà+V+I+Pfv+SbjPl2+Neg:dúdàdīyāstɫ'ìshí% ìsà # ; ! "perhaps you_pl did not write each and every one"
dúdàyīdīyītɫ'ìshí% ìsà+V+I+Pfv+SbjPl3+Neg:dúdàgīyīdīyītɫ'ìshí% ìsà # ; ! "perhaps they did not write each and every one"
dúdàyīdīyītɫ'ìshí% ìsà+V+I+Pfv+SbjSg4+Neg:dúdàts'īdīyītɫ'ìshí% ìsà # ; ! "perhaps someone did not write each and every one"
īdīyītɫ'ìsh+V+T+Pfv+SbjSg1+DObjSg3:īdīyīstɫ'ìsh # ; ! "I wrote something (something)"
īdīyītɫ'ìsh+V+T+Pfv+SbjSg2+DObjSg3:īdīyítɫ'ìsh # ; ! "you_sg wrote something (something)"
īdīyītɫ'ìsh+V+T+Pfv+SbjSg3+DObjSg3:īdīyītɫ'ìsh # ; ! "he/she wrote something (something)"
īdīyītɫ'ìsh+V+T+Pfv+SbjPl1+DObjSg3:īdīyāàtɫ'ìsh # ; ! "we wrote something (something)"
īdīyītɫ'ìsh+V+T+Pfv+SbjPl2+DObjSg3:īdīyāstɫ'ìsh # ; ! "you_pl wrote something (something)"
īdīyītɫ'ìsh+V+T+Pfv+SbjPl3+DObjSg3:īgīdīyītɫ'ìsh # ; ! "they wrote something (something)"
īdīyītɫ'ìsh+V+T+Pfv+SbjSg4+DObjSg3:īts'īdīyītɫ'ìsh # ; ! "someone wrote something (something)"
náyīdītɫ'ìsh+V+T+Ipfv+Rep+SbjSg1+DObjSg3:nádīstɫ'ìsh # ; ! "I write it again and again"
náyīdītɫ'ìsh+V+T+Ipfv+Rep+SbjSg2+DObjSg3:nádítɫ'ìsh # ; ! "you_sg write it again and again"
náyīdītɫ'ìsh+V+T+Ipfv+Rep+SbjSg3+DObjSg3:náyīdītɫ'ìsh # ; ! "he/she writes it again and again"
náyīdītɫ'ìsh+V+T+Ipfv+Rep+SbjPl1+DObjSg3:nádāàtɫ'ìsh # ; ! "we write it again and again"
náyīdītɫ'ìsh+V+T+Ipfv+Rep+SbjPl2+DObjSg3:nádāstɫ'ìsh # ; ! "you_pl write it again and again"
náyīdītɫ'ìsh+V+T+Ipfv+Rep+SbjPl3+DObjSg3:nágīyīdītɫ'ìsh # ; ! "they write it again and again"
náyīdītɫ'ìsh+V+T+Ipfv+Rep+SbjSg4+DObjSg3:náts'īdītɫ'ìsh # ; ! "someone writes it again and again"
ànàdītɫ'ìsh+V+T+Ipfv+SbjSg1+DObjSg3:ànàdīstɫ'ìsh # ; ! "I get lost in thought while writing something"
ànàdītɫ'ìsh+V+T+Ipfv+SbjSg2+DObjSg3:ànàdítɫ'ìsh # ; ! "you_sg get lost in thought while writing something"
ànàdītɫ'ìsh+V+T+Ipfv+SbjSg3+DObjSg3:ànàdītɫ'ìsh # ; ! "he/she gets lost in thought while writing something"
ànàdītɫ'ìsh+V+T+Ipfv+SbjPl1+DObjSg3:ànàdāàtɫ'ìsh # ; ! "we get lost in thought while writing something"
ànàdītɫ'ìsh+V+T+Ipfv+SbjPl2+DObjSg3:ànàdāstɫ'ìsh # ; ! "you_pl get lost in thought while writing something"
ànàdītɫ'ìsh+V+T+Ipfv+SbjPl3+DObjSg3:ànàgīdītɫ'ìsh # ; ! "they get lost in thought while writing something"
ànàdītɫ'ìsh+V+T+Ipfv+SbjSg4+DObjSg3:ànàts'īdītɫ'ìsh # ; ! "someone gets lost in thought while writing something"
